!!omap
- Aarrevuo: A*HTRe/VAOo
- Ahlgren: AH/HR-/TKPV-Re
- Ahlqvist: AH/HR-/KV-SRi/S-T
- Ahlskog: AH/HR-/S-Ko/TKPV-
- Ahlström: AH/HR-/S-TRo/PH-
- Ahmavuo: AH/PHA/VAOo
- Ahvenseli: AH/VEN/SENSTi
- Ahvenselille: AH/VEN/SENSTi/HR-NSTe
- Ahvenselkien: AH/VEN/SENST/K*EIN
- Ahvenselkiin: AH/VEN/SENST/K*IN
- Ahvenselkine: AH/VEN/SENST/KINe
- Ahvenselkinä: AH/VEN/SENST/KIN
- Ahvenselkiä: AH/VEN/SENST/KA*I
- Ahvenselkä: AH/VEN/SENST/KA
- Ahvenselkäin: AH/VEN/SENST/KAIN
- Ahvenselkänä: AH/VEN/SENST/KAN
- Ahvenselkää: AH/VEN/SENST/KA*
- Ahvenselkään: AH/VEN/SENST/KA*N
- Ahvenselä: AH/VEN/SENST
- Ahvenselälle: AH/VEN/SENST/HR-NSTe
- Ailakkavaara: AINST/K-K/VA*R
- Ailakkavaaraa: AINST/K-K/VA*Ra
- Ailakkavaarain: AINST/K-K/VA*R/IN
- Ailakkavaaralle: AINST/K-K/VA*R/HR-NSTe
- Ailakkavaarasta: AINST/K-K/VA*R/S-T
- Ailakkavaaroi: AINST/K-K/VA*Roi
- Ailakkavaaroihin: AINST/K-K/VA*Roi/HIN
- Ailakkavaaroille: AINST/K-K/VA*Roi/HR-NSTe
- Ailakkavaaroine: AINST/K-K/VA*Roi/TPHE
- Ailakkavaaroista: AINST/K-K/VA*Roi/S-T
- Ailakkavaaroja: AINST/K-K/VA*Roia
- Ailakkavaarojen: AINST/K-K/VA*Ro/SKVREN
- Aitolehti: AITo/HREHTi
- Aittovaara: AISTRo/VA*R
- Aittovaaraa: AISTRo/VA*Ra
- Aittovaarain: AISTRo/VA*R/IN
- Aittovaaralle: AISTRo/VA*R/HR-NSTe
- Aittovaarasta: AISTRo/VA*R/S-T
- Aittovaaroi: AISTRo/VA*Roi
- Aittovaaroihin: AISTRo/VA*Roi/HIN
- Aittovaaroille: AISTRo/VA*Roi/HR-NSTe
- Aittovaaroine: AISTRo/VA*Roi/TPHE
- Aittovaaroista: AISTRo/VA*Roi/S-T
- Aittovaaroja: AISTRo/VA*Roia
- Aittovaarojen: AISTRo/VA*Ro/SKVREN
- Ajosenpää: A/SKVROSe/PA*
- Alanenpää: ANST/TPHEN/PA*
- Alankomaa: ANST/TPH-Ko/PHA*
- Alankomaaha: ANST/TPH-Ko/PHA*H
- Alankomaaksi: ANST/TPH-Ko/PHA*KSi
- Alankomaalla: ANST/TPH-Ko/PHA*NST/HRA
- Alankomaalle: ANST/TPH-Ko/PHA*NST/HRE
- Alankomaalta: ANST/TPH-Ko/PHA*NST/TA
- Alankomaan: ANST/TPH-Ko/PHA*N
- Alankomaana: ANST/TPH-Ko/PHA*N
- Alankomaassa: ANST/TPH-Ko/PHA*NSH
- Alankomaasta: ANST/TPH-Ko/PHA*ST
- Alankomaat: ANST/TPH-Ko/PHA*T
- Alankomaata: ANST/TPH-Ko/PHA*T
- Alankomaatta: ANST/TPH-Ko/PHA*STR
- Alankomaiden: ANST/TPH-Ko/PHAI/TKEN
- Alankomaihi: ANST/TPH-Ko/PHAIHi
- Alankomaiksi: ANST/TPH-Ko/PHAIKSi
- Alankomailla: ANST/TPH-Ko/PHAINST/HRA
- Alankomaille: ANST/TPH-Ko/PHAINST/HRE
- Alankomailta: ANST/TPH-Ko/PHAINST/TA
- Alankomain: ANST/TPH-Ko/PHAIN
- Alankomaina: ANST/TPH-Ko/PHAIN
- Alankomaine: ANST/TPH-Ko/PHAINe
- Alankomaissa: ANST/TPH-Ko/PHAINSH
- Alankomaista: ANST/TPH-Ko/PHAIST
- Alankomaita: ANST/TPH-Ko/PHAIT
- Alankomaitta: ANST/TPH-Ko/PHAISTR
- Alankomaitten: ANST/TPH-Ko/PHAISTRe
- Alastalo: ANST/S-/TANSTo
- Alighieri: ANSTi/TKPV-Hi/ERi
- Alitalo: ANSTi/TANSTo
- Almaty: ANST/PH-/ATeo
- Almatya: ANST/PH-/ATeo/A
- Almatyi: ANST/PH-/ATeoi
- Almatyihin: ANST/PH-/ATeoi/HIN
- Almatyille: ANST/PH-/ATeoi/HR-NSTe
- Almatyine: ANST/PH-/ATeoi/TPHE
- Almatyista: ANST/PH-/ATeoi/S-T
- Almatyja: ANST/PH-/ATeo/SKVRA
- Almatyjen: ANST/PH-/ATeo/SKVREN
- Almatylle: ANST/PH-/ATeo/HR-NSTe
- Almatysta: ANST/PH-/ATeo/S-T
- Almatyyn: ANST/PH-/ATeo/KVR-N
- Altavista: ANST/TA/VIST
- Ambomaa: ASH/PVO/PHA*
- Ambomaaha: ASH/PVO/PHA*H
- Ambomaaksi: ASH/PVO/PHA*KSi
- Ambomaalla: ASH/PVO/PHA*NST/HRA
- Ambomaalle: ASH/PVO/PHA*NST/HRE
- Ambomaalta: ASH/PVO/PHA*NST/TA
- Ambomaan: ASH/PVO/PHA*N
- Ambomaana: ASH/PVO/PHA*N
- Ambomaassa: ASH/PVO/PHA*NSH
- Ambomaasta: ASH/PVO/PHA*ST
- Ambomaat: ASH/PVO/PHA*T
- Ambomaata: ASH/PVO/PHA*T
- Ambomaatta: ASH/PVO/PHA*STR
- Ambomaiden: ASH/PVO/PHAI/TKEN
- Ambomaihi: ASH/PVO/PHAIHi
- Ambomaiksi: ASH/PVO/PHAIKSi
- Ambomailla: ASH/PVO/PHAINST/HRA
- Ambomaille: ASH/PVO/PHAINST/HRE
- Ambomailta: ASH/PVO/PHAINST/TA
- Ambomain: ASH/PVO/PHAIN
- Ambomaina: ASH/PVO/PHAIN
- Ambomaine: ASH/PVO/PHAINe
- Ambomaissa: ASH/PVO/PHAINSH
- Ambomaista: ASH/PVO/PHAIST
- Ambomaita: ASH/PVO/PHAIT
- Ambomaitta: ASH/PVO/PHAISTR
- Ambomaitten: ASH/PVO/PHAISTRe
- Angerkoski: AN/TKPVER/KOS/KI
- Annastiina: ANKS/S-Ti/IN
- Annemari: ANKSe/PHARi
- Anonieme: ANo/TPH*EISHe
- Anoniemeen: ANo/TPH*EISHe/EN
- Anoniemelle: ANo/TPH*EISHe/HR-NSTe
- Anoniemen: ANo/TPH*EISHe
- Anoniemeä: ANo/TPH*EISHea
- Anoniemi: ANo/TPH*EISHi
- Anoniemien: ANo/TPH*EISHi/EN
- Anoniemiin: ANo/TPH*EISHi/IN
- Anoniemille: ANo/TPH*EISHi/HR-NSTe
- Anoniemine: ANo/TPH*EISHi/TPHE
- Anoniemiä: ANo/TPH*EISHia
- Anonienten: ANo/TPH*EINTe
- Anonientä: ANo/TPH*EINT
- Ansioniemi: ANSi/O/TPH*EISHi
- Arajuuri: AR/SKVRAO*Ri
- Arajärvi: AR/SKVRAR/VI
- Arhinmäki: AR/HIN/PHAKi
- Arhosalo: AR/HO/SANSTo
- Arkivuo: AR/KI/VAOo
- Asplund: AS/P-/HRAON/TK-
- Asumaa: ASeo/PHA*
- Atsinlamme: AT/SIN/HRAKSHe
- Atsinlammelle: AT/SIN/HRAKSHe/HR-NSTe
- Atsinlammen: AT/SIN/HRAKSHe
- Atsinlammesta: AT/SIN/HRAKSHe/S-T
- Atsinlammi: AT/SIN/HRAKSHi
- Atsinlammille: AT/SIN/HRAKSHi/HR-NSTe
- Atsinlammista: AT/SIN/HRAKSHi/S-T
- Atsinlampea: AT/SIN/HRASH/PA*E
- Atsinlampeen: AT/SIN/HRASH/P*EN
- Atsinlampena: AT/SIN/HRASH/PEN
- Atsinlampi: AT/SIN/HRASH/PI
- Atsinlampia: AT/SIN/HRASH/PA*I
- Atsinlampien: AT/SIN/HRASH/P*EIN
- Atsinlampiin: AT/SIN/HRASH/P*IN
- Atsinlampina: AT/SIN/HRASH/PIN
- Atsinlampine: AT/SIN/HRASH/PINe
- Aukeenpää: Aeo/K*EN/PA*
- Aunesluoma: Aeo/TPHES/HRAOo/PHA
- Aurajoe: Aeo/RA/SKVROe
- Aurajoelle: Aeo/RA/SKVROe/HR-NSTe
- Aurajoen: Aeo/RA/SKVROe
- Aurajoesta: Aeo/RA/SKVROe/S-T
- Aurajoi: Aeo/RA/SKVROi
- Aurajoille: Aeo/RA/SKVROi/HR-NSTe
- Aurajoista: Aeo/RA/SKVROi/S-T
- Aurajokea: Aeo/RA/SKVROKea
- Aurajokeen: Aeo/RA/SKVROKe/EN
- Aurajokena: Aeo/RA/SKVROKe/A
- Aurajoki: Aeo/RA/SKVROKi
- Aurajokia: Aeo/RA/SKVROKia
- Aurajokien: Aeo/RA/SKVROKi/EN
- Aurajokiin: Aeo/RA/SKVROKi/IN
- Aurajokine: Aeo/RA/SKVROKi/TPHE
- Auravuo: Aeo/RA/VAOo
- Bergholm: PVER/TKPV-/HONST/PH-
- Berglund: PVER/TKPV-/HRAON/TK-
- Bergman: PVER/TKPV-/PHAN
- Bergström: PVER/TKPV-/S-TRo/PH-
- Blomkvist: PV-NSTo/PH-/K-SRi/S-T
- Blomqvist: PV-NSTo/PH-/KV-SRi/S-T
- Borgström: PVOR/TKPV-/S-TRo/PH-
- Boström: PVO/S-TRo/PH-
- Buddha: PVAO/TK-/TK-H
- Byström: PVAO/S-TRo/PH-
- Dahlberg: TKAH/HR-/PVER/TKPV-
- Dahlström: TKAH/HR-/S-TRo/PH-
- Eerikinpoika: '*ERi/KIN/POi/KA'
- Einesalo: EINe/SANSTo
- Einstei: EIN/S-Tei
- Ekblad: EK/PV-NST/TK-
- Ekholm: EK/HONST/PH-
- Ekroos: EK/RO*S
- Ekström: EK/S-TRo/PH-
- Elimäeksi: ENSTi/PHAEKSi
- Elimäelle: ENSTi/PHAENST/HRE
- Elimäellä: ENSTi/PHAENST/HRA
- Elimäeltä: ENSTi/PHAENST/TA
- Elimäen: ENSTi/PHAEN
- Elimäessä: ENSTi/PHAENSH
- Elimäestä: ENSTi/PHAEST
- Elimäet: ENSTi/PHAET
- Elimäettä: ENSTi/PHAESTR
- Elimäiksi: ENSTi/PHAIKSi
- Elimäille: ENSTi/PHAINST/HRE
- Elimäillä: ENSTi/PHAINST/HRA
- Elimäiltä: ENSTi/PHAINST/TA
- Elimäin: ENSTi/PHAIN
- Elimäissä: ENSTi/PHAINSH
- Elimäistä: ENSTi/PHAIST
- Elimäittä: ENSTi/PHAISTR
- Elimäkeen: ENSTi/PHAKe/EN
- Elimäken: ENSTi/PHAKe
- Elimäkeä: ENSTi/PHAKea
- Elimäki: ENSTi/PHAKi
- Elimäkien: ENSTi/PHAKi/EN
- Elimäkiin: ENSTi/PHAKi/IN
- Elimäkine: ENSTi/PHAKi/TPHE
- Elimäkiä: ENSTi/PHAKia
- Engblom: EN/TKPV-/PV-NSTo/PH-
- Englund: EN/TKPV-/HRAON/TK-
- Engström: EN/TKPV-/S-TRo/PH-
- Enojärvi: ENo/SKVRAR/VI
- Enokunna: ENo/KAONKS
- Enokunnalle: ENo/KAONKS/HR-NSTe
- Enokunnasta: ENo/KAONKS/S-T
- Enokunni: ENo/KAONKSi
- Enokunnille: ENo/KAONKSi/HR-NSTe
- Enokunnista: ENo/KAONKSi/S-T
- Enokunta: ENo/KAONT
- Enokuntaa: ENo/KAONTa
- Enokuntain: ENo/KAONT/IN
- Enokunti: ENo/KAONTi
- Enokuntia: ENo/KAONTia
- Enokuntien: ENo/KAONTi/EN
- Enokuntiin: ENo/KAONTi/IN
- Enokuntine: ENo/KAONTi/TPHE
- Enoseli: ENo/SENSTi
- Enoselille: ENo/SENSTi/HR-NSTe
- Enoselkien: ENo/SENST/K*EIN
- Enoselkiin: ENo/SENST/K*IN
- Enoselkine: ENo/SENST/KINe
- Enoselkinä: ENo/SENST/KIN
- Enoselkiä: ENo/SENST/KA*I
- Enoselkä: ENo/SENST/KA
- Enoselkäin: ENo/SENST/KAIN
- Enoselkänä: ENo/SENST/KAN
- Enoselkää: ENo/SENST/KA*
- Enoselkään: ENo/SENST/KA*N
- Enoselä: ENo/SENST
- Enoselälle: ENo/SENST/HR-NSTe
- Enqvist: EN/KV-SRi/S-T
- Enström: EN/S-TRo/PH-
- Eurajoe: AO*ER/SKVROe
- Eurajoelle: AO*ER/SKVROe/HR-NSTe
- Eurajoen: AO*ER/SKVROe
- Eurajoesta: AO*ER/SKVROe/S-T
- Eurajoi: AO*ER/SKVROi
- Eurajoille: AO*ER/SKVROi/HR-NSTe
- Eurajoista: AO*ER/SKVROi/S-T
- Eurajokea: AO*ER/SKVROKea
- Eurajokeen: AO*ER/SKVROKe/EN
- Eurajokena: AO*ER/SKVROKe/A
- Eurajoki: AO*ER/SKVROKi
- Eurajokia: AO*ER/SKVROKia
- Eurajokien: AO*ER/SKVROKi/EN
- Eurajokiin: AO*ER/SKVROKi/IN
- Eurajokine: AO*ER/SKVROKi/TPHE
- Euroviisu: AO*ERo/V*ISeo
- Goethe: TKPVOe/T-He
- Graberg: TKPV-R/PVER/TKPV-
- Graholm: TKPV-R/HONST/PH-
- Gralund: TKPV-R/HRAON/TK-
- Graqvist: TKPV-R/KV-SRi/S-T
- Graroth: TKPV-R/ROT/H-
- Gröberg: TKPV-Ro/PVER/TKPV-
- Gröholm: TKPV-Ro/HONST/PH-
- Grölund: TKPV-Ro/HRAON/TK-
- Gröqvist: TKPV-Ro/KV-SRi/S-T
- Haapakoski: HA*HR/KOS/KI
- Haapaniemi: HA*HR/TPH*EISHi
- Haapavaara: HA*HR/VA*R
- Haapavaaraa: HA*HR/VA*Ra
- Haapavaarain: HA*HR/VA*R/IN
- Haapavaaralle: HA*HR/VA*R/HR-NSTe
- Haapavaarasta: HA*HR/VA*R/S-T
- Haapavaaroi: HA*HR/VA*Roi
- Haapavaaroihin: HA*HR/VA*Roi/HIN
- Haapavaaroille: HA*HR/VA*Roi/HR-NSTe
- Haapavaaroine: HA*HR/VA*Roi/TPHE
- Haapavaaroista: HA*HR/VA*Roi/S-T
- Haapavaaroja: HA*HR/VA*Roia
- Haapavaarojen: HA*HR/VA*Ro/SKVREN
- Haapovaara: HA*HRo/VA*R
- Haapovaaraa: HA*HRo/VA*Ra
- Haapovaarain: HA*HRo/VA*R/IN
- Haapovaaralle: HA*HRo/VA*R/HR-NSTe
- Haapovaarasta: HA*HRo/VA*R/S-T
- Haapovaaroi: HA*HRo/VA*Roi
- Haapovaaroihin: HA*HRo/VA*Roi/HIN
- Haapovaaroille: HA*HRo/VA*Roi/HR-NSTe
- Haapovaaroine: HA*HRo/VA*Roi/TPHE
- Haapovaaroista: HA*HRo/VA*Roi/S-T
- Haapovaaroja: HA*HRo/VA*Roia
- Haapovaarojen: HA*HRo/VA*Ro/SKVREN
- Haapsaari: HA*HR/SA*Ri
- Habsburg: HA/PV-S/PVAOR/TKPV-
- Hagelberg: HA/TKPVENST/PVER/TKPV-
- Hagström: HA/TKPV-/S-TRo/PH-
- Hakanieme: HAK/TPH*EISHe
- Hakaniemeen: HAK/TPH*EISHe/EN
- Hakaniemelle: HAK/TPH*EISHe/HR-NSTe
- Hakaniemen: HAK/TPH*EISHe
- Hakaniemeä: HAK/TPH*EISHea
- Hakaniemi: HAK/TPH*EISHi
- Hakaniemien: HAK/TPH*EISHi/EN
- Hakaniemiin: HAK/TPH*EISHi/IN
- Hakaniemille: HAK/TPH*EISHi/HR-NSTe
- Hakaniemine: HAK/TPH*EISHi/TPHE
- Hakaniemiä: HAK/TPH*EISHia
- Hakanienten: HAK/TPH*EINTe
- Hakanientä: HAK/TPH*EINT
- Hakokorpi: HAKo/KOR/PI
- Hakoköngäs: HAKo/KON/TKPVAS
- Hakolahti: HAKo/HRAHTi
- Hakomaa: HAKo/PHA*
- Hakomäki: HAKo/PHAKi
- Hakoniemi: HAKo/TPH*EISHi
- Hakosalmi: HAKo/SANST/PHI
- Hakosalo: HAKo/SANSTo
- Hakovirta: HAKo/VIR/TA
- Hakuninmaa: HAKeo/TPHIN/PHA*
- Hakuninmaaha: HAKeo/TPHIN/PHA*H
- Hakuninmaaksi: HAKeo/TPHIN/PHA*KSi
- Hakuninmaalla: HAKeo/TPHIN/PHA*NST/HRA
- Hakuninmaalle: HAKeo/TPHIN/PHA*NST/HRE
- Hakuninmaalta: HAKeo/TPHIN/PHA*NST/TA
- Hakuninmaan: HAKeo/TPHIN/PHA*N
- Hakuninmaana: HAKeo/TPHIN/PHA*N
- Hakuninmaassa: HAKeo/TPHIN/PHA*NSH
- Hakuninmaasta: HAKeo/TPHIN/PHA*ST
- Hakuninmaat: HAKeo/TPHIN/PHA*T
- Hakuninmaata: HAKeo/TPHIN/PHA*T
- Hakuninmaatta: HAKeo/TPHIN/PHA*STR
- Hakuninmaiden: HAKeo/TPHIN/PHAI/TKEN
- Hakuninmaihi: HAKeo/TPHIN/PHAIHi
- Hakuninmaiksi: HAKeo/TPHIN/PHAIKSi
- Hakuninmailla: HAKeo/TPHIN/PHAINST/HRA
- Hakuninmaille: HAKeo/TPHIN/PHAINST/HRE
- Hakuninmailta: HAKeo/TPHIN/PHAINST/TA
- Hakuninmain: HAKeo/TPHIN/PHAIN
- Hakuninmaina: HAKeo/TPHIN/PHAIN
- Hakuninmaine: HAKeo/TPHIN/PHAINe
- Hakuninmaissa: HAKeo/TPHIN/PHAINSH
- Hakuninmaista: HAKeo/TPHIN/PHAIST
- Hakuninmaita: HAKeo/TPHIN/PHAIT
- Hakuninmaitta: HAKeo/TPHIN/PHAISTR
- Hakuninmaitten: HAKeo/TPHIN/PHAISTRe
- Halivaara: HANSTi/VA*R
- Halivaaraa: HANSTi/VA*Ra
- Halivaarain: HANSTi/VA*R/IN
- Halivaaralle: HANSTi/VA*R/HR-NSTe
- Halivaarasta: HANSTi/VA*R/S-T
- Halivaaroi: HANSTi/VA*Roi
- Halivaaroihin: HANSTi/VA*Roi/HIN
- Halivaaroille: HANSTi/VA*Roi/HR-NSTe
- Halivaaroine: HANSTi/VA*Roi/TPHE
- Halivaaroista: HANSTi/VA*Roi/S-T
- Halivaaroja: HANSTi/VA*Roia
- Halivaarojen: HANSTi/VA*Ro/SKVREN
- Hallavuo: HANST/HRA/VAOo
- Halmepuro: HANST/PHE/PAORo
- Halmetoja: HANST/PHET/Oia
- Hangasmaa: HAN/TKPVAS/PHA*
- Hangaspuro: HAN/TKPVAS/PAORo
- Hangaspuroa: HAN/TKPVAS/PAORoa
- Hangaspuroi: HAN/TKPVAS/PAORoi
- Hangaspuroihin: HAN/TKPVAS/PAORoi/HIN
- Hangaspuroille: HAN/TKPVAS/PAORoi/HR-NSTe
- Hangaspuroine: HAN/TKPVAS/PAORoi/TPHE
- Hangaspuroista: HAN/TKPVAS/PAORoi/S-T
- Hangaspuroja: HAN/TKPVAS/PAORoia
- Hangaspurojen: HAN/TKPVAS/PAORo/SKVREN
- Hangaspurolle: HAN/TKPVAS/PAORo/HR-NSTe
- Hangaspuroon: HAN/TKPVAS/PAORo/ON
- Hangaspurosta: HAN/TKPVAS/PAORo/S-T
- Hanttavaara: HANT/TA/VA*R
- Hanttavaaraa: HANT/TA/VA*Ra
- Hanttavaarain: HANT/TA/VA*R/IN
- Hanttavaaralle: HANT/TA/VA*R/HR-NSTe
- Hanttavaarasta: HANT/TA/VA*R/S-T
- Hanttavaaroi: HANT/TA/VA*Roi
- Hanttavaaroihin: HANT/TA/VA*Roi/HIN
- Hanttavaaroille: HANT/TA/VA*Roi/HR-NSTe
- Hanttavaaroine: HANT/TA/VA*Roi/TPHE
- Hanttavaaroista: HANT/TA/VA*Roi/S-T
- Hanttavaaroja: HANT/TA/VA*Roia
- Hanttavaarojen: HANT/TA/VA*Ro/SKVREN
- Harivaara: HARi/VA*R
- Harivaaraa: HARi/VA*Ra
- Harivaarain: HARi/VA*R/IN
- Harivaaralle: HARi/VA*R/HR-NSTe
- Harivaarasta: HARi/VA*R/S-T
- Harivaaroi: HARi/VA*Roi
- Harivaaroihin: HARi/VA*Roi/HIN
- Harivaaroille: HARi/VA*Roi/HR-NSTe
- Harivaaroine: HARi/VA*Roi/TPHE
- Harivaaroista: HARi/VA*Roi/S-T
- Harivaaroja: HARi/VA*Roia
- Harivaarojen: HARi/VA*Ro/SKVREN
- Hartivaara: HAR/TI/VA*R
- Hartivaaraa: HAR/TI/VA*Ra
- Hartivaarain: HAR/TI/VA*R/IN
- Hartivaaralle: HAR/TI/VA*R/HR-NSTe
- Hartivaarasta: HAR/TI/VA*R/S-T
- Hartivaaroi: HAR/TI/VA*Roi
- Hartivaaroihin: HAR/TI/VA*Roi/HIN
- Hartivaaroille: HAR/TI/VA*Roi/HR-NSTe
- Hartivaaroine: HAR/TI/VA*Roi/TPHE
- Hartivaaroista: HAR/TI/VA*Roi/S-T
- Hartivaaroja: HAR/TI/VA*Roia
- Hartivaarojen: HAR/TI/VA*Ro/SKVREN
- Hasumäeksi: HASeo/PHAEKSi
- Hasumäelle: HASeo/PHAENST/HRE
- Hasumäellä: HASeo/PHAENST/HRA
- Hasumäeltä: HASeo/PHAENST/TA
- Hasumäen: HASeo/PHAEN
- Hasumäessä: HASeo/PHAENSH
- Hasumäestä: HASeo/PHAEST
- Hasumäet: HASeo/PHAET
- Hasumäettä: HASeo/PHAESTR
- Hasumäiksi: HASeo/PHAIKSi
- Hasumäille: HASeo/PHAINST/HRE
- Hasumäillä: HASeo/PHAINST/HRA
- Hasumäiltä: HASeo/PHAINST/TA
- Hasumäin: HASeo/PHAIN
- Hasumäissä: HASeo/PHAINSH
- Hasumäistä: HASeo/PHAIST
- Hasumäittä: HASeo/PHAISTR
- Hasumäkeen: HASeo/PHAKe/EN
- Hasumäken: HASeo/PHAKe
- Hasumäkeä: HASeo/PHAKea
- Hasumäki: HASeo/PHAKi
- Hasumäkien: HASeo/PHAKi/EN
- Hasumäkiin: HASeo/PHAKi/IN
- Hasumäkine: HASeo/PHAKi/TPHE
- Hasumäkiä: HASeo/PHAKia
- Hatapäiden: HAT/PAI/TKEN
- Hatapäihi: HAT/PAIHi
- Hatapäiksi: HAT/PAIKSi
- Hatapäille: HAT/PAINST/HRE
- Hatapäillä: HAT/PAINST/HRA
- Hatapäiltä: HAT/PAINST/TA
- Hatapäin: HAT/PAIN
- Hatapäine: HAT/PAINe
- Hatapäinä: HAT/PAIN
- Hatapäissä: HAT/PAINSH
- Hatapäistä: HAT/PAIST
- Hatapäitten: HAT/PAISTRe
- Hatapäittä: HAT/PAISTR
- Hatapäitä: HAT/PAIT
- Hatapää: HAT/PA*
- Hatapäähä: HAT/PA*H
- Hatapääksi: HAT/PA*KSi
- Hatapäälle: HAT/PA*NST/HRE
- Hatapäällä: HAT/PA*NST/HRA
- Hatapäältä: HAT/PA*NST/TA
- Hatapään: HAT/PA*N
- Hatapäänä: HAT/PA*N
- Hatapäässä: HAT/PA*NSH
- Hatapäästä: HAT/PA*ST
- Hatapäät: HAT/PA*T
- Hatapäättä: HAT/PA*STR
- Hatapäätä: HAT/PA*T
- Hautamäki: HAeo/TA/PHAKi
- Hedström: HE/TK-/S-TRo/PH-
- Heikilaakso: HEIKi/HRA*KSo
- Heikilaaksoa: HEIKi/HRA*KSoa
- Heikilaaksoi: HEIKi/HRA*KSoi
- Heikilaaksoihin: HEIKi/HRA*KSoi/HIN
- Heikilaaksoille: HEIKi/HRA*KSoi/HR-NSTe
- Heikilaaksoine: HEIKi/HRA*KSoi/TPHE
- Heikilaaksoista: HEIKi/HRA*KSoi/S-T
- Heikilaaksoja: HEIKi/HRA*KSoia
- Heikilaaksojen: HEIKi/HRA*KSo/SKVREN
- Heikilaaksolle: HEIKi/HRA*KSo/HR-NSTe
- Heikilaaksoon: HEIKi/HRA*KSo/ON
- Heikilaaksosta: HEIKi/HRA*KSo/S-T
- Heinaro: HEIN/ARo
- Heinjoe: HEIN/SKVROe
- Heinjoelle: HEIN/SKVROe/HR-NSTe
- Heinjoen: HEIN/SKVROe
- Heinjoesta: HEIN/SKVROe/S-T
- Heinjoi: HEIN/SKVROi
- Heinjoille: HEIN/SKVROi/HR-NSTe
- Heinjoista: HEIN/SKVROi/S-T
- Heinjokea: HEIN/SKVROKea
- Heinjokeen: HEIN/SKVROKe/EN
- Heinjokena: HEIN/SKVROKe/A
- Heinjoki: HEIN/SKVROKi
- Heinjokia: HEIN/SKVROKia
- Heinjokien: HEIN/SKVROKi/EN
- Heinjokiin: HEIN/SKVROKi/IN
- Heinjokine: HEIN/SKVROKi/TPHE
- Helasvuo: HENST/S-/VAOo
- Helavuo: HENST/VAOo
- Helevuo: HENSTe/VAOo
- Helismaa: HENSTi/S-/PHA*
- Helispuro: HENSTi/S-/PAORo
- Helkamaa: HENST/KA/PHA*
- Hellevuo: HENST/HRE/VAOo
- Hellgren: HENST/HR-/TKPV-Re
- Hellsten: HENST/HR-/S-Te
- Hellström: HENST/HR-/S-TRo/PH-
- Heloaho: HENSTo/AHo
- Heloheimo: HENSTo/HEISHo
- Helojoki: HENSTo/SKVROKi
- Helojärvi: HENSTo/SKVRAR/VI
- Helokangas: HENSTo/KAN/TKPVAS
- Helokoski: HENSTo/KOS/KI
- Helomaa: HENSTo/PHA*
- Helorinne: HENSTo/RINKSe
- Helosuo: HENSTo/SAOo
- Heloterä: HENSTo/TER
- Helotie: HENSTo/T*EI
- Helovirta: HENSTo/VIR/TA
- Helovuo: HENSTo/VAOo
- Helovuori: HENSTo/VAOo/RI
- Henkavaara: HENK/VA*R
- Henkavaaraa: HENK/VA*Ra
- Henkavaarain: HENK/VA*R/IN
- Henkavaaralle: HENK/VA*R/HR-NSTe
- Henkavaarasta: HENK/VA*R/S-T
- Henkavaaroi: HENK/VA*Roi
- Henkavaaroihin: HENK/VA*Roi/HIN
- Henkavaaroille: HENK/VA*Roi/HR-NSTe
- Henkavaaroine: HENK/VA*Roi/TPHE
- Henkavaaroista: HENK/VA*Roi/S-T
- Henkavaaroja: HENK/VA*Roia
- Henkavaarojen: HENK/VA*Ro/SKVREN
- Hennariikka: HENKS/R*INKH
- Hernesniemi: HER/TPHES/TPH*EISHi
- Herttonieme: HER/T-To/TPH*EISHe
- Herttoniemeen: HER/T-To/TPH*EISHe/EN
- Herttoniemelle: HER/T-To/TPH*EISHe/HR-NSTe
- Herttoniemen: HER/T-To/TPH*EISHe
- Herttoniemeä: HER/T-To/TPH*EISHea
- Herttoniemi: HER/T-To/TPH*EISHi
- Herttoniemien: HER/T-To/TPH*EISHi/EN
- Herttoniemiin: HER/T-To/TPH*EISHi/IN
- Herttoniemille: HER/T-To/TPH*EISHi/HR-NSTe
- Herttoniemine: HER/T-To/TPH*EISHi/TPHE
- Herttoniemiä: HER/T-To/TPH*EISHia
- Herttonienten: HER/T-To/TPH*EINTe
- Herttonientä: HER/T-To/TPH*EINT
- Hesburger: HES/PVAOR/TKPVER
- Hiillosvuo: H*INST/HROS/VAOo
- Hildegard: HINST/TKE/TKPVAR/TK-
- Holmberg: HONST/PH-/PVER/TKPV-
- Holmlund: HONST/PH-/HRAON/TK-
- Holmqvist: HONST/PH-/KV-SRi/S-T
- Holmström: HONST/PH-/S-TRo/PH-
- Honkajoe: HONK/SKVROe
- Honkajoelle: HONK/SKVROe/HR-NSTe
- Honkajoen: HONK/SKVROe
- Honkajoesta: HONK/SKVROe/S-T
- Honkajoi: HONK/SKVROi
- Honkajoille: HONK/SKVROi/HR-NSTe
- Honkajoista: HONK/SKVROi/S-T
- Honkajokea: HONK/SKVROKea
- Honkajokeen: HONK/SKVROKe/EN
- Honkajokena: HONK/SKVROKe/A
- Honkajoki: HONK/SKVROKi
- Honkajokia: HONK/SKVROKia
- Honkajokien: HONK/SKVROKi/EN
- Honkajokiin: HONK/SKVROKi/IN
- Honkajokine: HONK/SKVROKi/TPHE
- Honkaranta: HONK/RANT
- Huistivaara: HAOISTi/VA*R
- Huistivaaraa: HAOISTi/VA*Ra
- Huistivaarain: HAOISTi/VA*R/IN
- Huistivaaralle: HAOISTi/VA*R/HR-NSTe
- Huistivaarasta: HAOISTi/VA*R/S-T
- Huistivaaroi: HAOISTi/VA*Roi
- Huistivaaroihin: HAOISTi/VA*Roi/HIN
- Huistivaaroille: HAOISTi/VA*Roi/HR-NSTe
- Huistivaaroine: HAOISTi/VA*Roi/TPHE
- Huistivaaroista: HAOISTi/VA*Roi/S-T
- Huistivaaroja: HAOISTi/VA*Roia
- Huistivaarojen: HAOISTi/VA*Ro/SKVREN
- Humaljoki: HAOSH/HR-/SKVROKi
- Humalnieme: HAOSH/HR-/TPH*EISHe
- Humalniemeen: HAOSH/HR-/TPH*EISHe/EN
- Humalniemelle: HAOSH/HR-/TPH*EISHe/HR-NSTe
- Humalniemen: HAOSH/HR-/TPH*EISHe
- Humalniemeä: HAOSH/HR-/TPH*EISHea
- Humalniemi: HAOSH/HR-/TPH*EISHi
- Humalniemien: HAOSH/HR-/TPH*EISHi/EN
- Humalniemiin: HAOSH/HR-/TPH*EISHi/IN
- Humalniemille: HAOSH/HR-/TPH*EISHi/HR-NSTe
- Humalniemine: HAOSH/HR-/TPH*EISHi/TPHE
- Humalniemiä: HAOSH/HR-/TPH*EISHia
- Humalnienten: HAOSH/HR-/TPH*EINTe
- Humalnientä: HAOSH/HR-/TPH*EINT
- Humaloja: HAOSH/HR-/Oia
- Hummovaara: HAOKSHo/VA*R
- Hummovaaraa: HAOKSHo/VA*Ra
- Hummovaarain: HAOKSHo/VA*R/IN
- Hummovaaralle: HAOKSHo/VA*R/HR-NSTe
- Hummovaarasta: HAOKSHo/VA*R/S-T
- Hummovaaroi: HAOKSHo/VA*Roi
- Hummovaaroihin: HAOKSHo/VA*Roi/HIN
- Hummovaaroille: HAOKSHo/VA*Roi/HR-NSTe
- Hummovaaroine: HAOKSHo/VA*Roi/TPHE
- Hummovaaroista: HAOKSHo/VA*Roi/S-T
- Hummovaaroja: HAOKSHo/VA*Roia
- Hummovaarojen: HAOKSHo/VA*Ro/SKVREN
- Hyvänieme: HAOSR/TPH*EISHe
- Hyväniemeen: HAOSR/TPH*EISHe/EN
- Hyväniemelle: HAOSR/TPH*EISHe/HR-NSTe
- Hyväniemen: HAOSR/TPH*EISHe
- Hyväniemeä: HAOSR/TPH*EISHea
- Hyväniemi: HAOSR/TPH*EISHi
- Hyväniemien: HAOSR/TPH*EISHi/EN
- Hyväniemiin: HAOSR/TPH*EISHi/IN
- Hyväniemille: HAOSR/TPH*EISHi/HR-NSTe
- Hyväniemine: HAOSR/TPH*EISHi/TPHE
- Hyväniemiä: HAOSR/TPH*EISHia
- Hyvänienten: HAOSR/TPH*EINTe
- Hyvänientä: HAOSR/TPH*EINT
- Hyysalo: HAO*/SANSTo
- Hällström: HANST/HR-/S-TRo/PH-
- Hälström: HANST/S-TRo/PH-
- Hämeenkyrö: HASHe/EN/KAORo
- Hämeenkyröi: HASHe/EN/KAORoi
- Hämeenkyröihin: HASHe/EN/KAORoi/HIN
- Hämeenkyröille: HASHe/EN/KAORoi/HR-NSTe
- Hämeenkyröine: HASHe/EN/KAORoi/TPHE
- Hämeenkyröjen: HASHe/EN/KAORo/SKVREN
- Hämeenkyröjä: HASHe/EN/KAORoia
- Hämeenkyrölle: HASHe/EN/KAORo/HR-NSTe
- Hämeenkyröä: HASHe/EN/KAORoa
- Hämeenkyröön: HASHe/EN/KAORo/ON
- Hämeenlinna: HASHe/EN/HRINKS
- Hämeenlinnaa: HASHe/EN/HRINKSa
- Hämeenlinnain: HASHe/EN/HRINKS/IN
- Hämeenlinnalle: HASHe/EN/HRINKS/HR-NSTe
- Hämeenlinnasta: HASHe/EN/HRINKS/S-T
- Hämeenlinnoi: HASHe/EN/HRINKSoi
- Hämeenlinnoihin: HASHe/EN/HRINKSoi/HIN
- Hämeenlinnoille: HASHe/EN/HRINKSoi/HR-NSTe
- Hämeenlinnoine: HASHe/EN/HRINKSoi/TPHE
- Hämeenlinnoista: HASHe/EN/HRINKSoi/S-T
- Hämeenlinnoja: HASHe/EN/HRINKSoia
- Hämeenlinnojen: HASHe/EN/HRINKSo/SKVREN
- Härkinvaara: HAR/KIN/VA*R
- Härkinvaaraa: HAR/KIN/VA*Ra
- Härkinvaarain: HAR/KIN/VA*R/IN
- Härkinvaaralle: HAR/KIN/VA*R/HR-NSTe
- Härkinvaarasta: HAR/KIN/VA*R/S-T
- Härkinvaaroi: HAR/KIN/VA*Roi
- Härkinvaaroihin: HAR/KIN/VA*Roi/HIN
- Härkinvaaroille: HAR/KIN/VA*Roi/HR-NSTe
- Härkinvaaroine: HAR/KIN/VA*Roi/TPHE
- Härkinvaaroista: HAR/KIN/VA*Roi/S-T
- Härkinvaaroja: HAR/KIN/VA*Roia
- Härkinvaarojen: HAR/KIN/VA*Ro/SKVREN
- Härköpuro: HAR/KO/PAORo
- Härköpuroa: HAR/KO/PAORoa
- Härköpuroi: HAR/KO/PAORoi
- Härköpuroihin: HAR/KO/PAORoi/HIN
- Härköpuroille: HAR/KO/PAORoi/HR-NSTe
- Härköpuroine: HAR/KO/PAORoi/TPHE
- Härköpuroista: HAR/KO/PAORoi/S-T
- Härköpuroja: HAR/KO/PAORoia
- Härköpurojen: HAR/KO/PAORo/SKVREN
- Härköpurolle: HAR/KO/PAORo/HR-NSTe
- Härköpuroon: HAR/KO/PAORo/ON
- Härköpurosta: HAR/KO/PAORo/S-T
- Höglund: HO/TKPV-/HRAON/TK-
- Iemimäeksi: '*EISHi/PHAEKSi'
- Iemimäelle: '*EISHi/PHAENST/HRE'
- Iemimäellä: '*EISHi/PHAENST/HRA'
- Iemimäeltä: '*EISHi/PHAENST/TA'
- Iemimäen: '*EISHi/PHAEN'
- Iemimäessä: '*EISHi/PHAENSH'
- Iemimäestä: '*EISHi/PHAEST'
- Iemimäet: '*EISHi/PHAET'
- Iemimäettä: '*EISHi/PHAESTR'
- Iemimäiksi: '*EISHi/PHAIKSi'
- Iemimäille: '*EISHi/PHAINST/HRE'
- Iemimäillä: '*EISHi/PHAINST/HRA'
- Iemimäiltä: '*EISHi/PHAINST/TA'
- Iemimäin: '*EISHi/PHAIN'
- Iemimäissä: '*EISHi/PHAINSH'
- Iemimäistä: '*EISHi/PHAIST'
- Iemimäittä: '*EISHi/PHAISTR'
- Iemimäkeen: '*EISHi/PHAKe/EN'
- Iemimäken: '*EISHi/PHAKe'
- Iemimäkeä: '*EISHi/PHAKea'
- Iemimäki: '*EISHi/PHAKi'
- Iemimäkien: '*EISHi/PHAKi/EN'
- Iemimäkiin: '*EISHi/PHAKi/IN'
- Iemimäkine: '*EISHi/PHAKi/TPHE'
- Iemimäkiä: '*EISHi/PHAKia'
- Ihamäki: IH/PHAKi
- Iijoe: '*I/SKVROe'
- Iijoelle: '*I/SKVROe/HR-NSTe'
- Iijoen: '*I/SKVROe'
- Iijoesta: '*I/SKVROe/S-T'
- Iijoi: '*I/SKVROi'
- Iijoille: '*I/SKVROi/HR-NSTe'
- Iijoista: '*I/SKVROi/S-T'
- Iijokea: '*I/SKVROKea'
- Iijokeen: '*I/SKVROKe/EN'
- Iijokena: '*I/SKVROKe/A'
- Iijoki: '*I/SKVROKi'
- Iijokia: '*I/SKVROKia'
- Iijokien: '*I/SKVROKi/EN'
- Iijokiin: '*I/SKVROKi/IN'
- Iijokine: '*I/SKVROKi/TPHE'
- Iinalamme: '*IN/HRAKSHe'
- Iinalammelle: '*IN/HRAKSHe/HR-NSTe'
- Iinalammen: '*IN/HRAKSHe'
- Iinalammesta: '*IN/HRAKSHe/S-T'
- Iinalammi: '*IN/HRAKSHi'
- Iinalammille: '*IN/HRAKSHi/HR-NSTe'
- Iinalammista: '*IN/HRAKSHi/S-T'
- Iinalampea: '*IN/HRASH/PA*E'
- Iinalampeen: '*IN/HRASH/P*EN'
- Iinalampena: '*IN/HRASH/PEN'
- Iinalampi: '*IN/HRASH/PI'
- Iinalampia: '*IN/HRASH/PA*I'
- Iinalampien: '*IN/HRASH/P*EIN'
- Iinalampiin: '*IN/HRASH/P*IN'
- Iinalampina: '*IN/HRASH/PIN'
- Iinalampine: '*IN/HRASH/PINe'
- Ikäheimonen: IK/HEISHo/TPHEN
- Ikävalko: IK/VANST/KO
- Ilaskivi: INST/S-/KISRi
- Ilmajoe: INST/PHA/SKVROe
- Ilmajoelle: INST/PHA/SKVROe/HR-NSTe
- Ilmajoen: INST/PHA/SKVROe
- Ilmajoesta: INST/PHA/SKVROe/S-T
- Ilmajoi: INST/PHA/SKVROi
- Ilmajoille: INST/PHA/SKVROi/HR-NSTe
- Ilmajoista: INST/PHA/SKVROi/S-T
- Ilmajokea: INST/PHA/SKVROKea
- Ilmajokeen: INST/PHA/SKVROKe/EN
- Ilmajokena: INST/PHA/SKVROKe/A
- Ilmajoki: INST/PHA/SKVROKi
- Ilmajokia: INST/PHA/SKVROKia
- Ilmajokien: INST/PHA/SKVROKi/EN
- Ilmajokiin: INST/PHA/SKVROKi/IN
- Ilmajokine: INST/PHA/SKVROKi/TPHE
- Impivaara: ISH/PI/VA*R
- Impivaaraa: ISH/PI/VA*Ra
- Impivaarain: ISH/PI/VA*R/IN
- Impivaaralle: ISH/PI/VA*R/HR-NSTe
- Impivaarasta: ISH/PI/VA*R/S-T
- Impivaaroi: ISH/PI/VA*Roi
- Impivaaroihin: ISH/PI/VA*Roi/HIN
- Impivaaroille: ISH/PI/VA*Roi/HR-NSTe
- Impivaaroine: ISH/PI/VA*Roi/TPHE
- Impivaaroista: ISH/PI/VA*Roi/S-T
- Impivaaroja: ISH/PI/VA*Roia
- Impivaarojen: ISH/PI/VA*Ro/SKVREN
- Inarijoe: IN/RI/SKVROe
- Inarijoelle: IN/RI/SKVROe/HR-NSTe
- Inarijoen: IN/RI/SKVROe
- Inarijoesta: IN/RI/SKVROe/S-T
- Inarijoi: IN/RI/SKVROi
- Inarijoille: IN/RI/SKVROi/HR-NSTe
- Inarijoista: IN/RI/SKVROi/S-T
- Inarijokea: IN/RI/SKVROKea
- Inarijokeen: IN/RI/SKVROKe/EN
- Inarijokena: IN/RI/SKVROKe/A
- Inarijoki: IN/RI/SKVROKi
- Inarijokia: IN/RI/SKVROKia
- Inarijokien: IN/RI/SKVROKi/EN
- Inarijokiin: IN/RI/SKVROKi/IN
- Inarijokine: IN/RI/SKVROKi/TPHE
- Indokiina: IN/TKO/K*IN
- Indokiinaa: IN/TKO/K*INa
- Indokiinain: IN/TKO/K*IN/IN
- Indokiinalle: IN/TKO/K*IN/HR-NSTe
- Indokiinasta: IN/TKO/K*IN/S-T
- Indokiinoi: IN/TKO/K*INoi
- Indokiinoihin: IN/TKO/K*INoi/HIN
- Indokiinoille: IN/TKO/K*INoi/HR-NSTe
- Indokiinoine: IN/TKO/K*INoi/TPHE
- Indokiinoista: IN/TKO/K*INoi/S-T
- Indokiinoja: IN/TKO/K*INoia
- Indokiinojen: IN/TKO/K*INo/SKVREN
- Ingberg: IN/TKPV-/PVER/TKPV-
- Instagram: INS/TA/TKPV-R/PH-
- Intersport: INTe/R-/S-HRo/R-T
- Isaksson: IS/K-S/SON
- Isoaho: ISo/AHo
- Isojoe: ISo/SKVROe
- Isojoelle: ISo/SKVROe/HR-NSTe
- Isojoen: ISo/SKVROe
- Isojoesta: ISo/SKVROe/S-T
- Isojoi: ISo/SKVROi
- Isojoille: ISo/SKVROi/HR-NSTe
- Isojoista: ISo/SKVROi/S-T
- Isojokea: ISo/SKVROKea
- Isojokeen: ISo/SKVROKe/EN
- Isojokena: ISo/SKVROKe/A
- Isojoki: ISo/SKVROKi
- Isojokia: ISo/SKVROKia
- Isojokien: ISo/SKVROKi/EN
- Isojokiin: ISo/SKVROKi/IN
- Isojokine: ISo/SKVROKi/TPHE
- Itämer: IT/PHER
- Itämere: IT/PHERe
- Itämereen: IT/PHERe/EN
- Itämerelle: IT/PHERe/HR-NSTe
- Itämeren: IT/PHERe
- Itämeri: IT/PHERi
- Itämerien: IT/PHERi/EN
- Itämeriin: IT/PHERi/IN
- Itämerille: IT/PHERi/HR-NSTe
- Itämerine: IT/PHERi/TPHE
- Itämeriä: IT/PHERia
- Itämerten: IT/PHER/TEN
- Itämertä: IT/PHER/TA
- Itävuo: IT/VAOo
- Ivalojoe: ISR/HRO/SKVROe
- Ivalojoelle: ISR/HRO/SKVROe/HR-NSTe
- Ivalojoen: ISR/HRO/SKVROe
- Ivalojoesta: ISR/HRO/SKVROe/S-T
- Ivalojoi: ISR/HRO/SKVROi
- Ivalojoille: ISR/HRO/SKVROi/HR-NSTe
- Ivalojoista: ISR/HRO/SKVROi/S-T
- Ivalojokea: ISR/HRO/SKVROKea
- Ivalojokeen: ISR/HRO/SKVROKe/EN
- Ivalojokena: ISR/HRO/SKVROKe/A
- Ivalojoki: ISR/HRO/SKVROKi
- Ivalojokia: ISR/HRO/SKVROKia
- Ivalojokien: ISR/HRO/SKVROKi/EN
- Ivalojokiin: ISR/HRO/SKVROKi/IN
- Ivalojokine: ISR/HRO/SKVROKi/TPHE
- Jaamalamme: SKVRA*SH/HRAKSHe
- Jaamalammelle: SKVRA*SH/HRAKSHe/HR-NSTe
- Jaamalammen: SKVRA*SH/HRAKSHe
- Jaamalammesta: SKVRA*SH/HRAKSHe/S-T
- Jaamalammi: SKVRA*SH/HRAKSHi
- Jaamalammille: SKVRA*SH/HRAKSHi/HR-NSTe
- Jaamalammista: SKVRA*SH/HRAKSHi/S-T
- Jaamalampea: SKVRA*SH/HRASH/PA*E
- Jaamalampeen: SKVRA*SH/HRASH/P*EN
- Jaamalampena: SKVRA*SH/HRASH/PEN
- Jaamalampi: SKVRA*SH/HRASH/PI
- Jaamalampia: SKVRA*SH/HRASH/PA*I
- Jaamalampien: SKVRA*SH/HRASH/P*EIN
- Jaamalampiin: SKVRA*SH/HRASH/P*IN
- Jaamalampina: SKVRA*SH/HRASH/PIN
- Jaamalampine: SKVRA*SH/HRASH/PINe
- Jakobsson: SKVRAKo/PV-S/SON
- Jerström: SKVRER/S-TRo/PH-
- Joensuiden: SKVROe/SAOI/TKEN
- Joensuihi: SKVROe/SAOIHi
- Joensuiksi: SKVROe/SAOIKSi
- Joensuilla: SKVROe/SAOINST/HRA
- Joensuille: SKVROe/SAOINST/HRE
- Joensuilta: SKVROe/SAOINST/TA
- Joensuin: SKVROe/SAOIN
- Joensuina: SKVROe/SAOIN
- Joensuine: SKVROe/SAOINe
- Joensuissa: SKVROe/SAOINSH
- Joensuista: SKVROe/SAOIST
- Joensuita: SKVROe/SAOIT
- Joensuitta: SKVROe/SAOISTR
- Joensuitten: SKVROe/SAOISTRe
- Joensuu: SKVROe/SAO*
- Joensuuha: SKVROe/SAO*H
- Joensuuksi: SKVROe/SAO*KSi
- Joensuulla: SKVROe/SAO*NST/HRA
- Joensuulle: SKVROe/SAO*NST/HRE
- Joensuulta: SKVROe/SAO*NST/TA
- Joensuun: SKVROe/SAO*N
- Joensuuna: SKVROe/SAO*N
- Joensuussa: SKVROe/SAO*NSH
- Joensuusta: SKVROe/SAO*ST
- Joensuut: SKVROe/SAO*T
- Joensuuta: SKVROe/SAO*T
- Joensuutta: SKVROe/SAO*STR
- Jokipii: SKVROKi/P*I
- Jongunjoe: SKVRON/TKPVAON/SKVROe
- Jongunjoelle: SKVRON/TKPVAON/SKVROe/HR-NSTe
- Jongunjoen: SKVRON/TKPVAON/SKVROe
- Jongunjoesta: SKVRON/TKPVAON/SKVROe/S-T
- Jongunjoi: SKVRON/TKPVAON/SKVROi
- Jongunjoille: SKVRON/TKPVAON/SKVROi/HR-NSTe
- Jongunjoista: SKVRON/TKPVAON/SKVROi/S-T
- Jongunjokea: SKVRON/TKPVAON/SKVROKea
- Jongunjokeen: SKVRON/TKPVAON/SKVROKe/EN
- Jongunjokena: SKVRON/TKPVAON/SKVROKe/A
- Jongunjoki: SKVRON/TKPVAON/SKVROKi
- Jongunjokia: SKVRON/TKPVAON/SKVROKia
- Jongunjokien: SKVRON/TKPVAON/SKVROKi/EN
- Jongunjokiin: SKVRON/TKPVAON/SKVROKi/IN
- Jongunjokine: SKVRON/TKPVAON/SKVROKi/TPHE
- Juhapekka: SKVRAOH/PENKH
- Juhatalo: SKVRAOH/TANSTo
- Jurttivaara: SKVRAOR/T-Ti/VA*R
- Jurttivaaraa: SKVRAOR/T-Ti/VA*Ra
- Jurttivaarain: SKVRAOR/T-Ti/VA*R/IN
- Jurttivaaralle: SKVRAOR/T-Ti/VA*R/HR-NSTe
- Jurttivaarasta: SKVRAOR/T-Ti/VA*R/S-T
- Jurttivaaroi: SKVRAOR/T-Ti/VA*Roi
- Jurttivaaroihin: SKVRAOR/T-Ti/VA*Roi/HIN
- Jurttivaaroille: SKVRAOR/T-Ti/VA*Roi/HR-NSTe
- Jurttivaaroine: SKVRAOR/T-Ti/VA*Roi/TPHE
- Jurttivaaroista: SKVRAOR/T-Ti/VA*Roi/S-T
- Jurttivaaroja: SKVRAOR/T-Ti/VA*Roia
- Jurttivaarojen: SKVRAOR/T-Ti/VA*Ro/SKVREN
- Juupajoe: SKVRAO*HR/SKVROe
- Juupajoelle: SKVRAO*HR/SKVROe/HR-NSTe
- Juupajoen: SKVRAO*HR/SKVROe
- Juupajoesta: SKVRAO*HR/SKVROe/S-T
- Juupajoi: SKVRAO*HR/SKVROi
- Juupajoille: SKVRAO*HR/SKVROi/HR-NSTe
- Juupajoista: SKVRAO*HR/SKVROi/S-T
- Juupajokea: SKVRAO*HR/SKVROKea
- Juupajokeen: SKVRAO*HR/SKVROKe/EN
- Juupajokena: SKVRAO*HR/SKVROKe/A
- Juupajoki: SKVRAO*HR/SKVROKi
- Juupajokia: SKVRAO*HR/SKVROKia
- Juupajokien: SKVRAO*HR/SKVROKi/EN
- Juupajokiin: SKVRAO*HR/SKVROKi/IN
- Juupajokine: SKVRAO*HR/SKVROKi/TPHE
- Juutuajoe: SKVRAO*Teoa/SKVROe
- Juutuajoelle: SKVRAO*Teoa/SKVROe/HR-NSTe
- Juutuajoen: SKVRAO*Teoa/SKVROe
- Juutuajoesta: SKVRAO*Teoa/SKVROe/S-T
- Juutuajoi: SKVRAO*Teoa/SKVROi
- Juutuajoille: SKVRAO*Teoa/SKVROi/HR-NSTe
- Juutuajoista: SKVRAO*Teoa/SKVROi/S-T
- Juutuajokea: SKVRAO*Teoa/SKVROKea
- Juutuajokeen: SKVRAO*Teoa/SKVROKe/EN
- Juutuajokena: SKVRAO*Teoa/SKVROKe/A
- Juutuajoki: SKVRAO*Teoa/SKVROKi
- Juutuajokia: SKVRAO*Teoa/SKVROKia
- Juutuajokien: SKVRAO*Teoa/SKVROKi/EN
- Juutuajokiin: SKVRAO*Teoa/SKVROKi/IN
- Juutuajokine: SKVRAO*Teoa/SKVROKi/TPHE
- Jylhänperi: SKVRAONST/HAN/PERi
- Jylhänperien: SKVRAONST/HAN/PERi/EN
- Jylhänperiin: SKVRAONST/HAN/PERi/IN
- Jylhänperille: SKVRAONST/HAN/PERi/HR-NSTe
- Jylhänperine: SKVRAONST/HAN/PERi/TPHE
- Jylhänperiä: SKVRAONST/HAN/PERia
- Jylhänperä: SKVRAONST/HAN/PER
- Jylhänperäin: SKVRAONST/HAN/PER/IN
- Jylhänperälle: SKVRAONST/HAN/PER/HR-NSTe
- Jylhänperää: SKVRAONST/HAN/PERa
- Jyväskyli: SKVRAOSR/S-/KAONSTi
- Jyväskylien: SKVRAOSR/S-/KAONSTi/EN
- Jyväskyliin: SKVRAOSR/S-/KAONSTi/IN
- Jyväskylille: SKVRAOSR/S-/KAONSTi/HR-NSTe
- Jyväskyline: SKVRAOSR/S-/KAONSTi/TPHE
- Jyväskyliä: SKVRAOSR/S-/KAONSTia
- Jyväskylä: SKVRAOSR/S-/KAONST
- Jyväskyläin: SKVRAOSR/S-/KAONST/IN
- Jyväskylälle: SKVRAOSR/S-/KAONST/HR-NSTe
- Jyväskylää: SKVRAOSR/S-/KAONSTa
- Järström: SKVRAR/S-TRo/PH-
- Järvenpäiden: SKVRAR/VEN/PAI/TKEN
- Järvenpäihi: SKVRAR/VEN/PAIHi
- Järvenpäiksi: SKVRAR/VEN/PAIKSi
- Järvenpäille: SKVRAR/VEN/PAINST/HRE
- Järvenpäillä: SKVRAR/VEN/PAINST/HRA
- Järvenpäiltä: SKVRAR/VEN/PAINST/TA
- Järvenpäin: SKVRAR/VEN/PAIN
- Järvenpäine: SKVRAR/VEN/PAINe
- Järvenpäinä: SKVRAR/VEN/PAIN
- Järvenpäissä: SKVRAR/VEN/PAINSH
- Järvenpäistä: SKVRAR/VEN/PAIST
- Järvenpäitten: SKVRAR/VEN/PAISTRe
- Järvenpäittä: SKVRAR/VEN/PAISTR
- Järvenpäitä: SKVRAR/VEN/PAIT
- Järvenpää: SKVRAR/VEN/PA*
- Järvenpäähä: SKVRAR/VEN/PA*H
- Järvenpääksi: SKVRAR/VEN/PA*KSi
- Järvenpäälle: SKVRAR/VEN/PA*NST/HRE
- Järvenpäällä: SKVRAR/VEN/PA*NST/HRA
- Järvenpäältä: SKVRAR/VEN/PA*NST/TA
- Järvenpään: SKVRAR/VEN/PA*N
- Järvenpäänä: SKVRAR/VEN/PA*N
- Järvenpäässä: SKVRAR/VEN/PA*NSH
- Järvenpäästä: SKVRAR/VEN/PA*ST
- Järvenpäät: SKVRAR/VEN/PA*T
- Järvenpäättä: SKVRAR/VEN/PA*STR
- Järvenpäätä: SKVRAR/VEN/PA*T
- Järventaus: SKVRAR/VEN/TAeo/S-
- Järviluoma: SKVRAR/VI/HRAOo/PHA
- Jäätteenmäki: SKVRA*STRe/EN/PHAKi
- Kaamasjoe: KA*SH/S-/SKVROe
- Kaamasjoelle: KA*SH/S-/SKVROe/HR-NSTe
- Kaamasjoen: KA*SH/S-/SKVROe
- Kaamasjoesta: KA*SH/S-/SKVROe/S-T
- Kaamasjoi: KA*SH/S-/SKVROi
- Kaamasjoille: KA*SH/S-/SKVROi/HR-NSTe
- Kaamasjoista: KA*SH/S-/SKVROi/S-T
- Kaamasjokea: KA*SH/S-/SKVROKea
- Kaamasjokeen: KA*SH/S-/SKVROKe/EN
- Kaamasjokena: KA*SH/S-/SKVROKe/A
- Kaamasjoki: KA*SH/S-/SKVROKi
- Kaamasjokia: KA*SH/S-/SKVROKia
- Kaamasjokien: KA*SH/S-/SKVROKi/EN
- Kaamasjokiin: KA*SH/S-/SKVROKi/IN
- Kaamasjokine: KA*SH/S-/SKVROKi/TPHE
- Kaarivuo: KA*Ri/VAOo
- Kaarlenpoika: KA*R/HREN/POi/KA
- Kailasvuo: KAINST/S-/VAOo
- Kairavuo: KAIR/VAOo
- Kaisanieme: KAIS/TPH*EISHe
- Kaisaniemeen: KAIS/TPH*EISHe/EN
- Kaisaniemelle: KAIS/TPH*EISHe/HR-NSTe
- Kaisaniemen: KAIS/TPH*EISHe
- Kaisaniemeä: KAIS/TPH*EISHea
- Kaisaniemi: KAIS/TPH*EISHi
- Kaisaniemien: KAIS/TPH*EISHi/EN
- Kaisaniemiin: KAIS/TPH*EISHi/IN
- Kaisaniemille: KAIS/TPH*EISHi/HR-NSTe
- Kaisaniemine: KAIS/TPH*EISHi/TPHE
- Kaisaniemiä: KAIS/TPH*EISHia
- Kaisanienten: KAIS/TPH*EINTe
- Kaisanientä: KAIS/TPH*EINT
- Kaitajärvi: KAIT/SKVRAR/VI
- Kajaoja: KAia/Oia
- Kalajoe: KANST/SKVROe
- Kalajoelle: KANST/SKVROe/HR-NSTe
- Kalajoen: KANST/SKVROe
- Kalajoesta: KANST/SKVROe/S-T
- Kalajoi: KANST/SKVROi
- Kalajoille: KANST/SKVROi/HR-NSTe
- Kalajoista: KANST/SKVROi/S-T
- Kalajokea: KANST/SKVROKea
- Kalajokeen: KANST/SKVROKe/EN
- Kalajokena: KANST/SKVROKe/A
- Kalajoki: KANST/SKVROKi
- Kalajokia: KANST/SKVROKia
- Kalajokien: KANST/SKVROKi/EN
- Kalajokiin: KANST/SKVROKi/IN
- Kalajokine: KANST/SKVROKi/TPHE
- Kalevanmiekka: KANSTe/VAN/PH*EINKH
- Kallislahti: KANST/HRIS/HRAHTi
- Kallström: KANST/HR-/S-TRo/PH-
- Kangasala: KAN/TKPVAS/ANST
- Kangasalaa: KAN/TKPVAS/ANSTa
- Kangasalain: KAN/TKPVAS/ANST/IN
- Kangasalalle: KAN/TKPVAS/ANST/HR-NSTe
- Kangasalasta: KAN/TKPVAS/ANST/S-T
- Kangasaloi: KAN/TKPVAS/ANSToi
- Kangasaloihin: KAN/TKPVAS/ANSToi/HIN
- Kangasaloille: KAN/TKPVAS/ANSToi/HR-NSTe
- Kangasaloine: KAN/TKPVAS/ANSToi/TPHE
- Kangasaloista: KAN/TKPVAS/ANSToi/S-T
- Kangasaloja: KAN/TKPVAS/ANSToia
- Kangasalojen: KAN/TKPVAS/ANSTo/SKVREN
- Kangasnieme: KAN/TKPVAS/TPH*EISHe
- Kangasniemeen: KAN/TKPVAS/TPH*EISHe/EN
- Kangasniemelle: KAN/TKPVAS/TPH*EISHe/HR-NSTe
- Kangasniemen: KAN/TKPVAS/TPH*EISHe
- Kangasniemeä: KAN/TKPVAS/TPH*EISHea
- Kangasniemi: KAN/TKPVAS/TPH*EISHi
- Kangasniemien: KAN/TKPVAS/TPH*EISHi/EN
- Kangasniemiin: KAN/TKPVAS/TPH*EISHi/IN
- Kangasniemille: KAN/TKPVAS/TPH*EISHi/HR-NSTe
- Kangasniemine: KAN/TKPVAS/TPH*EISHi/TPHE
- Kangasniemiä: KAN/TKPVAS/TPH*EISHia
- Kangasnienten: KAN/TKPVAS/TPH*EINTe
- Kangasnientä: KAN/TKPVAS/TPH*EINT
- Kangasvuo: KAN/TKPVAS/VAOo
- Kankaapäiden: KANKa/PAI/TKEN
- Kankaapäihi: KANKa/PAIHi
- Kankaapäiksi: KANKa/PAIKSi
- Kankaapäille: KANKa/PAINST/HRE
- Kankaapäillä: KANKa/PAINST/HRA
- Kankaapäiltä: KANKa/PAINST/TA
- Kankaapäin: KANKa/PAIN
- Kankaapäine: KANKa/PAINe
- Kankaapäinä: KANKa/PAIN
- Kankaapäissä: KANKa/PAINSH
- Kankaapäistä: KANKa/PAIST
- Kankaapäitten: KANKa/PAISTRe
- Kankaapäittä: KANKa/PAISTR
- Kankaapäitä: KANKa/PAIT
- Kankaapää: KANKa/PA*
- Kankaapäähä: KANKa/PA*H
- Kankaapääksi: KANKa/PA*KSi
- Kankaapäälle: KANKa/PA*NST/HRE
- Kankaapäällä: KANKa/PA*NST/HRA
- Kankaapäältä: KANKa/PA*NST/TA
- Kankaapään: KANKa/PA*N
- Kankaapäänä: KANKa/PA*N
- Kankaapäässä: KANKa/PA*NSH
- Kankaapäästä: KANKa/PA*ST
- Kankaapäät: KANKa/PA*T
- Kankaapäättä: KANKa/PA*STR
- Kankaapäätä: KANKa/PA*T
- Karigasnieme: KARi/TKPVAS/TPH*EISHe
- Karigasniemeen: KARi/TKPVAS/TPH*EISHe/EN
- Karigasniemelle: KARi/TKPVAS/TPH*EISHe/HR-NSTe
- Karigasniemen: KARi/TKPVAS/TPH*EISHe
- Karigasniemeä: KARi/TKPVAS/TPH*EISHea
- Karigasniemi: KARi/TKPVAS/TPH*EISHi
- Karigasniemien: KARi/TKPVAS/TPH*EISHi/EN
- Karigasniemiin: KARi/TKPVAS/TPH*EISHi/IN
- Karigasniemille: KARi/TKPVAS/TPH*EISHi/HR-NSTe
- Karigasniemine: KARi/TKPVAS/TPH*EISHi/TPHE
- Karigasniemiä: KARi/TKPVAS/TPH*EISHia
- Karigasnienten: KARi/TKPVAS/TPH*EINTe
- Karigasnientä: KARi/TKPVAS/TPH*EINT
- Karijoe: KARi/SKVROe
- Karijoelle: KARi/SKVROe/HR-NSTe
- Karijoen: KARi/SKVROe
- Karijoesta: KARi/SKVROe/S-T
- Karijoi: KARi/SKVROi
- Karijoille: KARi/SKVROi/HR-NSTe
- Karijoista: KARi/SKVROi/S-T
- Karijokea: KARi/SKVROKea
- Karijokeen: KARi/SKVROKe/EN
- Karijokena: KARi/SKVROKe/A
- Karijoki: KARi/SKVROKi
- Karijokia: KARi/SKVROKia
- Karijokien: KARi/SKVROKi/EN
- Karijokiin: KARi/SKVROKi/IN
- Karijokine: KARi/SKVROKi/TPHE
- Karkosaar: KAR/KO/SA*R
- Karkosaare: KAR/KO/SA*Re
- Karkosaareen: KAR/KO/SA*Re/EN
- Karkosaarelle: KAR/KO/SA*Re/HR-NSTe
- Karkosaaren: KAR/KO/SA*Re
- Karkosaarena: KAR/KO/SA*Re/A
- Karkosaaresta: KAR/KO/SA*Re/S-T
- Karkosaari: KAR/KO/SA*Ri
- Karkosaaria: KAR/KO/SA*Ria
- Karkosaarien: KAR/KO/SA*Ri/EN
- Karkosaariin: KAR/KO/SA*Ri/IN
- Karkosaarille: KAR/KO/SA*Ri/HR-NSTe
- Karkosaarine: KAR/KO/SA*Ri/TPHE
- Karkosaarista: KAR/KO/SA*Ri/S-T
- Karkosaarta: KAR/KO/SA*R/TA
- Karkosaarten: KAR/KO/SA*R/TEN
- Karlström: KAR/HR-/S-TRo/PH-
- Karmavuo: KAR/PHA/VAOo
- Kasariseli: KAS/RI/SENSTi
- Kasariselille: KAS/RI/SENSTi/HR-NSTe
- Kasariselkien: KAS/RI/SENST/K*EIN
- Kasariselkiin: KAS/RI/SENST/K*IN
- Kasariselkine: KAS/RI/SENST/KINe
- Kasariselkinä: KAS/RI/SENST/KIN
- Kasariselkiä: KAS/RI/SENST/KA*I
- Kasariselkä: KAS/RI/SENST/KA
- Kasariselkäin: KAS/RI/SENST/KAIN
- Kasariselkänä: KAS/RI/SENST/KAN
- Kasariselkää: KAS/RI/SENST/KA*
- Kasariselkään: KAS/RI/SENST/KA*N
- Kasariselä: KAS/RI/SENST
- Kasariselälle: KAS/RI/SENST/HR-NSTe
- Kaspianmer: KAS/PA*IN/PHER
- Kaspianmere: KAS/PA*IN/PHERe
- Kaspianmereen: KAS/PA*IN/PHERe/EN
- Kaspianmerelle: KAS/PA*IN/PHERe/HR-NSTe
- Kaspianmeren: KAS/PA*IN/PHERe
- Kaspianmeri: KAS/PA*IN/PHERi
- Kaspianmerien: KAS/PA*IN/PHERi/EN
- Kaspianmeriin: KAS/PA*IN/PHERi/IN
- Kaspianmerille: KAS/PA*IN/PHERi/HR-NSTe
- Kaspianmerine: KAS/PA*IN/PHERi/TPHE
- Kaspianmeriä: KAS/PA*IN/PHERia
- Kaspianmerten: KAS/PA*IN/PHER/TEN
- Kaspianmertä: KAS/PA*IN/PHER/TA
- Kauhajoe: KAeo/HA/SKVROe
- Kauhajoelle: KAeo/HA/SKVROe/HR-NSTe
- Kauhajoen: KAeo/HA/SKVROe
- Kauhajoesta: KAeo/HA/SKVROe/S-T
- Kauhajoi: KAeo/HA/SKVROi
- Kauhajoille: KAeo/HA/SKVROi/HR-NSTe
- Kauhajoista: KAeo/HA/SKVROi/S-T
- Kauhajokea: KAeo/HA/SKVROKea
- Kauhajokeen: KAeo/HA/SKVROKe/EN
- Kauhajokena: KAeo/HA/SKVROKe/A
- Kauhajoki: KAeo/HA/SKVROKi
- Kauhajokia: KAeo/HA/SKVROKia
- Kauhajokien: KAeo/HA/SKVROKi/EN
- Kauhajokiin: KAeo/HA/SKVROKi/IN
- Kauhajokine: KAeo/HA/SKVROKi/TPHE
- Kaunismäki: KAeo/TPHIS/PHAKi
- Kaunispäiden: KAeo/TPHIS/PAI/TKEN
- Kaunispäihi: KAeo/TPHIS/PAIHi
- Kaunispäiksi: KAeo/TPHIS/PAIKSi
- Kaunispäille: KAeo/TPHIS/PAINST/HRE
- Kaunispäillä: KAeo/TPHIS/PAINST/HRA
- Kaunispäiltä: KAeo/TPHIS/PAINST/TA
- Kaunispäin: KAeo/TPHIS/PAIN
- Kaunispäine: KAeo/TPHIS/PAINe
- Kaunispäinä: KAeo/TPHIS/PAIN
- Kaunispäissä: KAeo/TPHIS/PAINSH
- Kaunispäistä: KAeo/TPHIS/PAIST
- Kaunispäitten: KAeo/TPHIS/PAISTRe
- Kaunispäittä: KAeo/TPHIS/PAISTR
- Kaunispäitä: KAeo/TPHIS/PAIT
- Kaunispää: KAeo/TPHIS/PA*
- Kaunispäähä: KAeo/TPHIS/PA*H
- Kaunispääksi: KAeo/TPHIS/PA*KSi
- Kaunispäälle: KAeo/TPHIS/PA*NST/HRE
- Kaunispäällä: KAeo/TPHIS/PA*NST/HRA
- Kaunispäältä: KAeo/TPHIS/PA*NST/TA
- Kaunispään: KAeo/TPHIS/PA*N
- Kaunispäänä: KAeo/TPHIS/PA*N
- Kaunispäässä: KAeo/TPHIS/PA*NSH
- Kaunispäästä: KAeo/TPHIS/PA*ST
- Kaunispäät: KAeo/TPHIS/PA*T
- Kaunispäättä: KAeo/TPHIS/PA*STR
- Kaunispäätä: KAeo/TPHIS/PA*T
- Kelakyli: KENST/KAONSTi
- Kelakylien: KENST/KAONSTi/EN
- Kelakyliin: KENST/KAONSTi/IN
- Kelakylille: KENST/KAONSTi/HR-NSTe
- Kelakyline: KENST/KAONSTi/TPHE
- Kelakyliä: KENST/KAONSTia
- Kelakylä: KENST/KAONST
- Kelakyläin: KENST/KAONST/IN
- Kelakylälle: KENST/KAONST/HR-NSTe
- Kelakylää: KENST/KAONSTa
- Kelloseli: KENST/HRO/SENSTi
- Kelloselille: KENST/HRO/SENSTi/HR-NSTe
- Kelloselkien: KENST/HRO/SENST/K*EIN
- Kelloselkiin: KENST/HRO/SENST/K*IN
- Kelloselkine: KENST/HRO/SENST/KINe
- Kelloselkinä: KENST/HRO/SENST/KIN
- Kelloselkiä: KENST/HRO/SENST/KA*I
- Kelloselkä: KENST/HRO/SENST/KA
- Kelloselkäin: KENST/HRO/SENST/KAIN
- Kelloselkänä: KENST/HRO/SENST/KAN
- Kelloselkää: KENST/HRO/SENST/KA*
- Kelloselkään: KENST/HRO/SENST/KA*N
- Kelloselä: KENST/HRO/SENST
- Kelloselälle: KENST/HRO/SENST/HR-NSTe
- Kemihaara: KESHi/HA*R
- Kemihaaraa: KESHi/HA*Ra
- Kemihaarain: KESHi/HA*R/IN
- Kemihaaralle: KESHi/HA*R/HR-NSTe
- Kemihaarasta: KESHi/HA*R/S-T
- Kemihaaroi: KESHi/HA*Roi
- Kemihaaroihin: KESHi/HA*Roi/HIN
- Kemihaaroille: KESHi/HA*Roi/HR-NSTe
- Kemihaaroine: KESHi/HA*Roi/TPHE
- Kemihaaroista: KESHi/HA*Roi/S-T
- Kemihaaroja: KESHi/HA*Roia
- Kemihaarojen: KESHi/HA*Ro/SKVREN
- Kemijoe: KESHi/SKVROe
- Kemijoelle: KESHi/SKVROe/HR-NSTe
- Kemijoen: KESHi/SKVROe
- Kemijoesta: KESHi/SKVROe/S-T
- Kemijoi: KESHi/SKVROi
- Kemijoille: KESHi/SKVROi/HR-NSTe
- Kemijoista: KESHi/SKVROi/S-T
- Kemijokea: KESHi/SKVROKea
- Kemijokeen: KESHi/SKVROKe/EN
- Kemijokena: KESHi/SKVROKe/A
- Kemijoki: KESHi/SKVROKi
- Kemijokia: KESHi/SKVROKia
- Kemijokien: KESHi/SKVROKi/EN
- Kemijokiin: KESHi/SKVROKi/IN
- Kemijokine: KESHi/SKVROKi/TPHE
- Kemimaa: KESHi/PHA*
- Kemimaaha: KESHi/PHA*H
- Kemimaaksi: KESHi/PHA*KSi
- Kemimaalla: KESHi/PHA*NST/HRA
- Kemimaalle: KESHi/PHA*NST/HRE
- Kemimaalta: KESHi/PHA*NST/TA
- Kemimaan: KESHi/PHA*N
- Kemimaana: KESHi/PHA*N
- Kemimaassa: KESHi/PHA*NSH
- Kemimaasta: KESHi/PHA*ST
- Kemimaat: KESHi/PHA*T
- Kemimaata: KESHi/PHA*T
- Kemimaatta: KESHi/PHA*STR
- Kemimaiden: KESHi/PHAI/TKEN
- Kemimaihi: KESHi/PHAIHi
- Kemimaiksi: KESHi/PHAIKSi
- Kemimailla: KESHi/PHAINST/HRA
- Kemimaille: KESHi/PHAINST/HRE
- Kemimailta: KESHi/PHAINST/TA
- Kemimain: KESHi/PHAIN
- Kemimaina: KESHi/PHAIN
- Kemimaine: KESHi/PHAINe
- Kemimaissa: KESHi/PHAINSH
- Kemimaista: KESHi/PHAIST
- Kemimaita: KESHi/PHAIT
- Kemimaitta: KESHi/PHAISTR
- Kemimaitten: KESHi/PHAISTRe
- Kerimäeksi: KERi/PHAEKSi
- Kerimäelle: KERi/PHAENST/HRE
- Kerimäellä: KERi/PHAENST/HRA
- Kerimäeltä: KERi/PHAENST/TA
- Kerimäen: KERi/PHAEN
- Kerimäessä: KERi/PHAENSH
- Kerimäestä: KERi/PHAEST
- Kerimäet: KERi/PHAET
- Kerimäettä: KERi/PHAESTR
- Kerimäiksi: KERi/PHAIKSi
- Kerimäille: KERi/PHAINST/HRE
- Kerimäillä: KERi/PHAINST/HRA
- Kerimäiltä: KERi/PHAINST/TA
- Kerimäin: KERi/PHAIN
- Kerimäissä: KERi/PHAINSH
- Kerimäistä: KERi/PHAIST
- Kerimäittä: KERi/PHAISTR
- Kerimäkeen: KERi/PHAKe/EN
- Kerimäken: KERi/PHAKe
- Kerimäkeä: KERi/PHAKea
- Kerimäki: KERi/PHAKi
- Kerimäkien: KERi/PHAKi/EN
- Kerimäkiin: KERi/PHAKi/IN
- Kerimäkine: KERi/PHAKi/TPHE
- Kerimäkiä: KERi/PHAKia
- Kesamonsaar: KES/PHON/SA*R
- Kesamonsaare: KES/PHON/SA*Re
- Kesamonsaareen: KES/PHON/SA*Re/EN
- Kesamonsaarelle: KES/PHON/SA*Re/HR-NSTe
- Kesamonsaaren: KES/PHON/SA*Re
- Kesamonsaarena: KES/PHON/SA*Re/A
- Kesamonsaaresta: KES/PHON/SA*Re/S-T
- Kesamonsaari: KES/PHON/SA*Ri
- Kesamonsaaria: KES/PHON/SA*Ria
- Kesamonsaarien: KES/PHON/SA*Ri/EN
- Kesamonsaariin: KES/PHON/SA*Ri/IN
- Kesamonsaarille: KES/PHON/SA*Ri/HR-NSTe
- Kesamonsaarine: KES/PHON/SA*Ri/TPHE
- Kesamonsaarista: KES/PHON/SA*Ri/S-T
- Kesamonsaarta: KES/PHON/SA*R/TA
- Kesamonsaarten: KES/PHON/SA*R/TEN
- Kevojoe: KESRo/SKVROe
- Kevojoelle: KESRo/SKVROe/HR-NSTe
- Kevojoen: KESRo/SKVROe
- Kevojoesta: KESRo/SKVROe/S-T
- Kevojoi: KESRo/SKVROi
- Kevojoille: KESRo/SKVROi/HR-NSTe
- Kevojoista: KESRo/SKVROi/S-T
- Kevojokea: KESRo/SKVROKea
- Kevojokeen: KESRo/SKVROKe/EN
- Kevojokena: KESRo/SKVROKe/A
- Kevojoki: KESRo/SKVROKi
- Kevojokia: KESRo/SKVROKia
- Kevojokien: KESRo/SKVROKi/EN
- Kevojokiin: KESRo/SKVROKi/IN
- Kevojokine: KESRo/SKVROKi/TPHE
- Kiiessalo: K*Ie/S-/SANSTo
- Kiiessaloa: K*Ie/S-/SANSToa
- Kiiessaloi: K*Ie/S-/SANSToi
- Kiiessaloihin: K*Ie/S-/SANSToi/HIN
- Kiiessaloille: K*Ie/S-/SANSToi/HR-NSTe
- Kiiessaloine: K*Ie/S-/SANSToi/TPHE
- Kiiessaloista: K*Ie/S-/SANSToi/S-T
- Kiiessaloja: K*Ie/S-/SANSToia
- Kiiessalojen: K*Ie/S-/SANSTo/SKVREN
- Kiiessalolle: K*Ie/S-/SANSTo/HR-NSTe
- Kiiessaloon: K*Ie/S-/SANSTo/ON
- Kiiessalosta: K*Ie/S-/SANSTo/S-T
- Kiihtelysvaara: K*IHTe/HRAOS/VA*R
- Kiihtelysvaaraa: K*IHTe/HRAOS/VA*Ra
- Kiihtelysvaarain: K*IHTe/HRAOS/VA*R/IN
- Kiihtelysvaaralle: K*IHTe/HRAOS/VA*R/HR-NSTe
- Kiihtelysvaarasta: K*IHTe/HRAOS/VA*R/S-T
- Kiihtelysvaaroi: K*IHTe/HRAOS/VA*Roi
- Kiihtelysvaaroihin: K*IHTe/HRAOS/VA*Roi/HIN
- Kiihtelysvaaroille: K*IHTe/HRAOS/VA*Roi/HR-NSTe
- Kiihtelysvaaroine: K*IHTe/HRAOS/VA*Roi/TPHE
- Kiihtelysvaaroista: K*IHTe/HRAOS/VA*Roi/S-T
- Kiihtelysvaaroja: K*IHTe/HRAOS/VA*Roia
- Kiihtelysvaarojen: K*IHTe/HRAOS/VA*Ro/SKVREN
- Kiilopäiden: K*INSTo/PAI/TKEN
- Kiilopäihi: K*INSTo/PAIHi
- Kiilopäiksi: K*INSTo/PAIKSi
- Kiilopäille: K*INSTo/PAINST/HRE
- Kiilopäillä: K*INSTo/PAINST/HRA
- Kiilopäiltä: K*INSTo/PAINST/TA
- Kiilopäin: K*INSTo/PAIN
- Kiilopäine: K*INSTo/PAINe
- Kiilopäinä: K*INSTo/PAIN
- Kiilopäissä: K*INSTo/PAINSH
- Kiilopäistä: K*INSTo/PAIST
- Kiilopäitten: K*INSTo/PAISTRe
- Kiilopäittä: K*INSTo/PAISTR
- Kiilopäitä: K*INSTo/PAIT
- Kiilopää: K*INSTo/PA*
- Kiilopäähä: K*INSTo/PA*H
- Kiilopääksi: K*INSTo/PA*KSi
- Kiilopäälle: K*INSTo/PA*NST/HRE
- Kiilopäällä: K*INSTo/PA*NST/HRA
- Kiilopäältä: K*INSTo/PA*NST/TA
- Kiilopään: K*INSTo/PA*N
- Kiilopäänä: K*INSTo/PA*N
- Kiilopäässä: K*INSTo/PA*NSH
- Kiilopäästä: K*INSTo/PA*ST
- Kiilopäät: K*INSTo/PA*T
- Kiilopäättä: K*INSTo/PA*STR
- Kiilopäätä: K*INSTo/PA*T
- Kiiminkijoe: K*ISHi/TPH-Ki/SKVROe
- Kiiminkijoelle: K*ISHi/TPH-Ki/SKVROe/HR-NSTe
- Kiiminkijoen: K*ISHi/TPH-Ki/SKVROe
- Kiiminkijoesta: K*ISHi/TPH-Ki/SKVROe/S-T
- Kiiminkijoi: K*ISHi/TPH-Ki/SKVROi
- Kiiminkijoille: K*ISHi/TPH-Ki/SKVROi/HR-NSTe
- Kiiminkijoista: K*ISHi/TPH-Ki/SKVROi/S-T
- Kiiminkijokea: K*ISHi/TPH-Ki/SKVROKea
- Kiiminkijokeen: K*ISHi/TPH-Ki/SKVROKe/EN
- Kiiminkijokena: K*ISHi/TPH-Ki/SKVROKe/A
- Kiiminkijoki: K*ISHi/TPH-Ki/SKVROKi
- Kiiminkijokia: K*ISHi/TPH-Ki/SKVROKia
- Kiiminkijokien: K*ISHi/TPH-Ki/SKVROKi/EN
- Kiiminkijokiin: K*ISHi/TPH-Ki/SKVROKi/IN
- Kiiminkijokine: K*ISHi/TPH-Ki/SKVROKi/TPHE
- Kilpiranta: KINST/PI/RANT
- Kiravuo: KIR/VAOo
- Kirkkonumme: KIR/K-Ko/TPHAOKSHe
- Kirkkonummea: KIR/K-Ko/TPHAOKSHea
- Kirkkonummeen: KIR/K-Ko/TPHAOKSHe/EN
- Kirkkonummelle: KIR/K-Ko/TPHAOKSHe/HR-NSTe
- Kirkkonummen: KIR/K-Ko/TPHAOKSHe
- Kirkkonummena: KIR/K-Ko/TPHAOKSHe/A
- Kirkkonummesta: KIR/K-Ko/TPHAOKSHe/S-T
- Kirkkonummi: KIR/K-Ko/TPHAOKSHi
- Kirkkonummia: KIR/K-Ko/TPHAOKSHia
- Kirkkonummien: KIR/K-Ko/TPHAOKSHi/EN
- Kirkkonummiin: KIR/K-Ko/TPHAOKSHi/IN
- Kirkkonummille: KIR/K-Ko/TPHAOKSHi/HR-NSTe
- Kirkkonummine: KIR/K-Ko/TPHAOKSHi/TPHE
- Kirkkonummista: KIR/K-Ko/TPHAOKSHi/S-T
- Kivennapa: KISRe/TPHAHR
- Kivennapaa: KISRe/TPHAHRa
- Kivennapain: KISRe/TPHAHR/IN
- Kivennapoi: KISRe/TPHAHRoi
- Kivennapoihin: KISRe/TPHAHRoi/HIN
- Kivennapoine: KISRe/TPHAHRoi/TPHE
- Kivennapoja: KISRe/TPHAHRoia
- Kivennapojen: KISRe/TPHAHRo/SKVREN
- Kivennava: KISRe/TPHASR
- Kivennavalle: KISRe/TPHASR/HR-NSTe
- Kivennavasta: KISRe/TPHASR/S-T
- Kivennavoi: KISRe/TPHASRoi
- Kivennavoille: KISRe/TPHASRoi/HR-NSTe
- Kivennavoista: KISRe/TPHASRoi/S-T
- Kiviharju: KISRi/HAR/SKVRAO
- Kiviniemi: KISRi/TPH*EISHi
- Kodisjoe: KO/TKIS/SKVROe
- Kodisjoelle: KO/TKIS/SKVROe/HR-NSTe
- Kodisjoen: KO/TKIS/SKVROe
- Kodisjoesta: KO/TKIS/SKVROe/S-T
- Kodisjoi: KO/TKIS/SKVROi
- Kodisjoille: KO/TKIS/SKVROi/HR-NSTe
- Kodisjoista: KO/TKIS/SKVROi/S-T
- Kodisjokea: KO/TKIS/SKVROKea
- Kodisjokeen: KO/TKIS/SKVROKe/EN
- Kodisjokena: KO/TKIS/SKVROKe/A
- Kodisjoki: KO/TKIS/SKVROKi
- Kodisjokia: KO/TKIS/SKVROKia
- Kodisjokien: KO/TKIS/SKVROKi/EN
- Kodisjokiin: KO/TKIS/SKVROKi/IN
- Kodisjokine: KO/TKIS/SKVROKi/TPHE
- Koiraloso: KOi/RA/HROSo
- Koiralosoa: KOi/RA/HROSoa
- Koiralosoi: KOi/RA/HROSoi
- Koiralosoihin: KOi/RA/HROSoi/HIN
- Koiralosoille: KOi/RA/HROSoi/HR-NSTe
- Koiralosoine: KOi/RA/HROSoi/TPHE
- Koiralosoista: KOi/RA/HROSoi/S-T
- Koiralosoja: KOi/RA/HROSoia
- Koiralosojen: KOi/RA/HROSo/SKVREN
- Koiralosolle: KOi/RA/HROSo/HR-NSTe
- Koiralosoon: KOi/RA/HROSo/ON
- Koiralososta: KOi/RA/HROSo/S-T
- Koiranloso: KOi/RAN/HROSo
- Koiranlosoa: KOi/RAN/HROSoa
- Koiranlosoi: KOi/RAN/HROSoi
- Koiranlosoihin: KOi/RAN/HROSoi/HIN
- Koiranlosoille: KOi/RAN/HROSoi/HR-NSTe
- Koiranlosoine: KOi/RAN/HROSoi/TPHE
- Koiranlosoista: KOi/RAN/HROSoi/S-T
- Koiranlosoja: KOi/RAN/HROSoia
- Koiranlosojen: KOi/RAN/HROSo/SKVREN
- Koiranlosolle: KOi/RAN/HROSo/HR-NSTe
- Koiranlosoon: KOi/RAN/HROSo/ON
- Koiranlososta: KOi/RAN/HROSo/S-T
- Koitermaa: KOi/TER/PHA*
- Kokemäeksi: KOKe/PHAEKSi
- Kokemäelle: KOKe/PHAENST/HRE
- Kokemäellä: KOKe/PHAENST/HRA
- Kokemäeltä: KOKe/PHAENST/TA
- Kokemäen: KOKe/PHAEN
- Kokemäessä: KOKe/PHAENSH
- Kokemäestä: KOKe/PHAEST
- Kokemäet: KOKe/PHAET
- Kokemäettä: KOKe/PHAESTR
- Kokemäiksi: KOKe/PHAIKSi
- Kokemäille: KOKe/PHAINST/HRE
- Kokemäillä: KOKe/PHAINST/HRA
- Kokemäiltä: KOKe/PHAINST/TA
- Kokemäin: KOKe/PHAIN
- Kokemäissä: KOKe/PHAINSH
- Kokemäistä: KOKe/PHAIST
- Kokemäittä: KOKe/PHAISTR
- Kokemäkeen: KOKe/PHAKe/EN
- Kokemäken: KOKe/PHAKe
- Kokemäkeä: KOKe/PHAKea
- Kokemäki: KOKe/PHAKi
- Kokemäkien: KOKe/PHAKi/EN
- Kokemäkiin: KOKe/PHAKi/IN
- Kokemäkine: KOKe/PHAKi/TPHE
- Kokemäkiä: KOKe/PHAKia
- Kolaseli: KONST/SENSTi
- Kolaselille: KONST/SENSTi/HR-NSTe
- Kolaselkien: KONST/SENST/K*EIN
- Kolaselkiin: KONST/SENST/K*IN
- Kolaselkine: KONST/SENST/KINe
- Kolaselkinä: KONST/SENST/KIN
- Kolaselkiä: KONST/SENST/KA*I
- Kolaselkä: KONST/SENST/KA
- Kolaselkäin: KONST/SENST/KAIN
- Kolaselkänä: KONST/SENST/KAN
- Kolaselkää: KONST/SENST/KA*
- Kolaselkään: KONST/SENST/KA*N
- Kolaselä: KONST/SENST
- Kolaselälle: KONST/SENST/HR-NSTe
- Kommernieme: KOKSHe/R-/TPH*EISHe
- Kommerniemeen: KOKSHe/R-/TPH*EISHe/EN
- Kommerniemelle: KOKSHe/R-/TPH*EISHe/HR-NSTe
- Kommerniemen: KOKSHe/R-/TPH*EISHe
- Kommerniemeä: KOKSHe/R-/TPH*EISHea
- Kommerniemi: KOKSHe/R-/TPH*EISHi
- Kommerniemien: KOKSHe/R-/TPH*EISHi/EN
- Kommerniemiin: KOKSHe/R-/TPH*EISHi/IN
- Kommerniemille: KOKSHe/R-/TPH*EISHi/HR-NSTe
- Kommerniemine: KOKSHe/R-/TPH*EISHi/TPHE
- Kommerniemiä: KOKSHe/R-/TPH*EISHia
- Kommernienten: KOKSHe/R-/TPH*EINTe
- Kommernientä: KOKSHe/R-/TPH*EINT
- Korkiakangas: KOR/KA*I/KAN/TKPVAS
- Korkiakoski: KOR/KA*I/KOS/KI
- Korkiamäki: KOR/KA*I/PHAKi
- Korvenheimo: KOR/VEN/HEISHo
- Koskenala: KOS/KEN/ANST
- Koskenalaa: KOS/KEN/ANSTa
- Koskenalain: KOS/KEN/ANST/IN
- Koskenalalle: KOS/KEN/ANST/HR-NSTe
- Koskenalasta: KOS/KEN/ANST/S-T
- Koskenaloi: KOS/KEN/ANSToi
- Koskenaloihin: KOS/KEN/ANSToi/HIN
- Koskenaloille: KOS/KEN/ANSToi/HR-NSTe
- Koskenaloine: KOS/KEN/ANSToi/TPHE
- Koskenaloista: KOS/KEN/ANSToi/S-T
- Koskenaloja: KOS/KEN/ANSToia
- Koskenalojen: KOS/KEN/ANSTo/SKVREN
- Koskenvuo: KOS/KEN/VAOo
- Koskivuo: KOS/KI/VAOo
- Kotiranta: KOTi/RANT
- Kotkavuo: KOT/KA/VAOo
- Kroholm: K-Ro/HONST/PH-
- Kruunupyiden: K-Reo/AONeo/PAOI/TKEN
- Kruunupyihi: K-Reo/AONeo/PAOIHi
- Kruunupyiksi: K-Reo/AONeo/PAOIKSi
- Kruunupyille: K-Reo/AONeo/PAOINST/HRE
- Kruunupyillä: K-Reo/AONeo/PAOINST/HRA
- Kruunupyiltä: K-Reo/AONeo/PAOINST/TA
- Kruunupyin: K-Reo/AONeo/PAOIN
- Kruunupyine: K-Reo/AONeo/PAOINe
- Kruunupyinä: K-Reo/AONeo/PAOIN
- Kruunupyissä: K-Reo/AONeo/PAOINSH
- Kruunupyistä: K-Reo/AONeo/PAOIST
- Kruunupyitten: K-Reo/AONeo/PAOISTRe
- Kruunupyittä: K-Reo/AONeo/PAOISTR
- Kruunupyitä: K-Reo/AONeo/PAOIT
- Kruunupyy: K-Reo/AONeo/PAO*
- Kruunupyyhä: K-Reo/AONeo/PAO*H
- Kruunupyyksi: K-Reo/AONeo/PAO*KSi
- Kruunupyylle: K-Reo/AONeo/PAO*NST/HRE
- Kruunupyyllä: K-Reo/AONeo/PAO*NST/HRA
- Kruunupyyltä: K-Reo/AONeo/PAO*NST/TA
- Kruunupyyn: K-Reo/AONeo/PAO*N
- Kruunupyynä: K-Reo/AONeo/PAO*N
- Kruunupyyssä: K-Reo/AONeo/PAO*NSH
- Kruunupyystä: K-Reo/AONeo/PAO*ST
- Kruunupyyt: K-Reo/AONeo/PAO*T
- Kruunupyyttä: K-Reo/AONeo/PAO*STR
- Kruunupyytä: K-Reo/AONeo/PAO*T
- Kuivanieme: KAOISR/TPH*EISHe
- Kuivaniemeen: KAOISR/TPH*EISHe/EN
- Kuivaniemelle: KAOISR/TPH*EISHe/HR-NSTe
- Kuivaniemen: KAOISR/TPH*EISHe
- Kuivaniemeä: KAOISR/TPH*EISHea
- Kuivaniemi: KAOISR/TPH*EISHi
- Kuivaniemien: KAOISR/TPH*EISHi/EN
- Kuivaniemiin: KAOISR/TPH*EISHi/IN
- Kuivaniemille: KAOISR/TPH*EISHi/HR-NSTe
- Kuivaniemine: KAOISR/TPH*EISHi/TPHE
- Kuivaniemiä: KAOISR/TPH*EISHia
- Kuivanienten: KAOISR/TPH*EINTe
- Kuivanientä: KAOISR/TPH*EINT
- Kunnasluoto: KAONKS/S-/HRAOo/TO
- Kunnasnieme: KAONKS/S-/TPH*EISHe
- Kunnasniemeen: KAONKS/S-/TPH*EISHe/EN
- Kunnasniemelle: KAONKS/S-/TPH*EISHe/HR-NSTe
- Kunnasniemen: KAONKS/S-/TPH*EISHe
- Kunnasniemeä: KAONKS/S-/TPH*EISHea
- Kunnasniemi: KAONKS/S-/TPH*EISHi
- Kunnasniemien: KAONKS/S-/TPH*EISHi/EN
- Kunnasniemiin: KAONKS/S-/TPH*EISHi/IN
- Kunnasniemille: KAONKS/S-/TPH*EISHi/HR-NSTe
- Kunnasniemine: KAONKS/S-/TPH*EISHi/TPHE
- Kunnasniemiä: KAONKS/S-/TPH*EISHia
- Kunnasnienten: KAONKS/S-/TPH*EINTe
- Kunnasnientä: KAONKS/S-/TPH*EINT
- Kupipuro: KAOHRi/PAORo
- Kupipuroa: KAOHRi/PAORoa
- Kupipuroi: KAOHRi/PAORoi
- Kupipuroihin: KAOHRi/PAORoi/HIN
- Kupipuroille: KAOHRi/PAORoi/HR-NSTe
- Kupipuroine: KAOHRi/PAORoi/TPHE
- Kupipuroista: KAOHRi/PAORoi/S-T
- Kupipuroja: KAOHRi/PAORoia
- Kupipurojen: KAOHRi/PAORo/SKVREN
- Kupipurolle: KAOHRi/PAORo/HR-NSTe
- Kupipuroon: KAOHRi/PAORo/ON
- Kupipurosta: KAOHRi/PAORo/S-T
- Kurkilahti: KAOR/KI/HRAHTi
- Kustaamieka: KAOSTa/PH*EIK
- Kustaamiekalle: KAOSTa/PH*EIK/HR-NSTe
- Kustaamiekasta: KAOSTa/PH*EIK/S-T
- Kustaamiekka: KAOSTa/PH*EINKH
- Kustaamiekkaa: KAOSTa/PH*EINKHa
- Kustaamiekkain: KAOSTa/PH*EINKH/IN
- Kustaamiekkoi: KAOSTa/PH*EINKHoi
- Kustaamiekkoihin: KAOSTa/PH*EINKHoi/HIN
- Kustaamiekkoine: KAOSTa/PH*EINKHoi/TPHE
- Kustaamiekkoja: KAOSTa/PH*EINKHoia
- Kustaamiekkojen: KAOSTa/PH*EINKHo/SKVREN
- Kustaamiekoi: KAOSTa/PH*EIKoi
- Kustaamiekoille: KAOSTa/PH*EIKoi/HR-NSTe
- Kustaamiekoista: KAOSTa/PH*EIKoi/S-T
- Kutilahti: KAOTi/HRAHTi
- Kuurimaa: KAO*Ri/PHA*
- Kuurimaaha: KAO*Ri/PHA*H
- Kuurimaaksi: KAO*Ri/PHA*KSi
- Kuurimaalla: KAO*Ri/PHA*NST/HRA
- Kuurimaalle: KAO*Ri/PHA*NST/HRE
- Kuurimaalta: KAO*Ri/PHA*NST/TA
- Kuurimaan: KAO*Ri/PHA*N
- Kuurimaana: KAO*Ri/PHA*N
- Kuurimaassa: KAO*Ri/PHA*NSH
- Kuurimaasta: KAO*Ri/PHA*ST
- Kuurimaat: KAO*Ri/PHA*T
- Kuurimaata: KAO*Ri/PHA*T
- Kuurimaatta: KAO*Ri/PHA*STR
- Kuurimaiden: KAO*Ri/PHAI/TKEN
- Kuurimaihi: KAO*Ri/PHAIHi
- Kuurimaiksi: KAO*Ri/PHAIKSi
- Kuurimailla: KAO*Ri/PHAINST/HRA
- Kuurimaille: KAO*Ri/PHAINST/HRE
- Kuurimailta: KAO*Ri/PHAINST/TA
- Kuurimain: KAO*Ri/PHAIN
- Kuurimaina: KAO*Ri/PHAIN
- Kuurimaine: KAO*Ri/PHAINe
- Kuurimaissa: KAO*Ri/PHAINSH
- Kuurimaista: KAO*Ri/PHAIST
- Kuurimaita: KAO*Ri/PHAIT
- Kuurimaitta: KAO*Ri/PHAISTR
- Kuurimaitten: KAO*Ri/PHAISTRe
- Kuusjoe: KAO*S/SKVROe
- Kuusjoelle: KAO*S/SKVROe/HR-NSTe
- Kuusjoen: KAO*S/SKVROe
- Kuusjoesta: KAO*S/SKVROe/S-T
- Kuusjoi: KAO*S/SKVROi
- Kuusjoille: KAO*S/SKVROi/HR-NSTe
- Kuusjoista: KAO*S/SKVROi/S-T
- Kuusjokea: KAO*S/SKVROKea
- Kuusjokeen: KAO*S/SKVROKe/EN
- Kuusjokena: KAO*S/SKVROKe/A
- Kuusjoki: KAO*S/SKVROKi
- Kuusjokia: KAO*S/SKVROKia
- Kuusjokien: KAO*S/SKVROKi/EN
- Kuusjokiin: KAO*S/SKVROKi/IN
- Kuusjokine: KAO*S/SKVROKi/TPHE
- Kuusvaara: KAO*S/VA*R
- Kuusvaaraa: KAO*S/VA*Ra
- Kuusvaarain: KAO*S/VA*R/IN
- Kuusvaaralle: KAO*S/VA*R/HR-NSTe
- Kuusvaarasta: KAO*S/VA*R/S-T
- Kuusvaaroi: KAO*S/VA*Roi
- Kuusvaaroihin: KAO*S/VA*Roi/HIN
- Kuusvaaroille: KAO*S/VA*Roi/HR-NSTe
- Kuusvaaroine: KAO*S/VA*Roi/TPHE
- Kuusvaaroista: KAO*S/VA*Roi/S-T
- Kuusvaaroja: KAO*S/VA*Roia
- Kuusvaarojen: KAO*S/VA*Ro/SKVREN
- Kvarnström: K-SR/R-N/S-TRo/PH-
- Kymenlaakso: KAOSHe/HRA*KSo
- Kymenlaaksoa: KAOSHe/HRA*KSoa
- Kymenlaaksoi: KAOSHe/HRA*KSoi
- Kymenlaaksoihin: KAOSHe/HRA*KSoi/HIN
- Kymenlaaksoille: KAOSHe/HRA*KSoi/HR-NSTe
- Kymenlaaksoine: KAOSHe/HRA*KSoi/TPHE
- Kymenlaaksoista: KAOSHe/HRA*KSoi/S-T
- Kymenlaaksoja: KAOSHe/HRA*KSoia
- Kymenlaaksojen: KAOSHe/HRA*KSo/SKVREN
- Kymenlaaksolle: KAOSHe/HRA*KSo/HR-NSTe
- Kymenlaaksoon: KAOSHe/HRA*KSo/ON
- Kymenlaaksosta: KAOSHe/HRA*KSo/S-T
- Kyröjoe: KAORo/SKVROe
- Kyröjoelle: KAORo/SKVROe/HR-NSTe
- Kyröjoen: KAORo/SKVROe
- Kyröjoesta: KAORo/SKVROe/S-T
- Kyröjoi: KAORo/SKVROi
- Kyröjoille: KAORo/SKVROi/HR-NSTe
- Kyröjoista: KAORo/SKVROi/S-T
- Kyröjokea: KAORo/SKVROKea
- Kyröjokeen: KAORo/SKVROKe/EN
- Kyröjokena: KAORo/SKVROKe/A
- Kyröjoki: KAORo/SKVROKi
- Kyröjokia: KAORo/SKVROKia
- Kyröjokien: KAORo/SKVROKi/EN
- Kyröjokiin: KAORo/SKVROKi/IN
- Kyröjokine: KAORo/SKVROKi/TPHE
- Kyrömaa: KAORo/PHA*
- Kyrömaaha: KAORo/PHA*H
- Kyrömaaksi: KAORo/PHA*KSi
- Kyrömaalla: KAORo/PHA*NST/HRA
- Kyrömaalle: KAORo/PHA*NST/HRE
- Kyrömaalta: KAORo/PHA*NST/TA
- Kyrömaan: KAORo/PHA*N
- Kyrömaana: KAORo/PHA*N
- Kyrömaassa: KAORo/PHA*NSH
- Kyrömaasta: KAORo/PHA*ST
- Kyrömaat: KAORo/PHA*T
- Kyrömaata: KAORo/PHA*T
- Kyrömaatta: KAORo/PHA*STR
- Kyrömaiden: KAORo/PHAI/TKEN
- Kyrömaihi: KAORo/PHAIHi
- Kyrömaiksi: KAORo/PHAIKSi
- Kyrömailla: KAORo/PHAINST/HRA
- Kyrömaille: KAORo/PHAINST/HRE
- Kyrömailta: KAORo/PHAINST/TA
- Kyrömain: KAORo/PHAIN
- Kyrömaina: KAORo/PHAIN
- Kyrömaine: KAORo/PHAINe
- Kyrömaissa: KAORo/PHAINSH
- Kyrömaista: KAORo/PHAIST
- Kyrömaita: KAORo/PHAIT
- Kyrömaitta: KAORo/PHAISTR
- Kyrömaitten: KAORo/PHAISTRe
- Kytämäeksi: KAOT/PHAEKSi
- Kytämäelle: KAOT/PHAENST/HRE
- Kytämäellä: KAOT/PHAENST/HRA
- Kytämäeltä: KAOT/PHAENST/TA
- Kytämäen: KAOT/PHAEN
- Kytämäessä: KAOT/PHAENSH
- Kytämäestä: KAOT/PHAEST
- Kytämäet: KAOT/PHAET
- Kytämäettä: KAOT/PHAESTR
- Kytämäiksi: KAOT/PHAIKSi
- Kytämäille: KAOT/PHAINST/HRE
- Kytämäillä: KAOT/PHAINST/HRA
- Kytämäiltä: KAOT/PHAINST/TA
- Kytämäin: KAOT/PHAIN
- Kytämäissä: KAOT/PHAINSH
- Kytämäistä: KAOT/PHAIST
- Kytämäittä: KAOT/PHAISTR
- Kytämäkeen: KAOT/PHAKe/EN
- Kytämäken: KAOT/PHAKe
- Kytämäkeä: KAOT/PHAKea
- Kytämäki: KAOT/PHAKi
- Kytämäkien: KAOT/PHAKi/EN
- Kytämäkiin: KAOT/PHAKi/IN
- Kytämäkine: KAOT/PHAKi/TPHE
- Kytämäkiä: KAOT/PHAKia
- Kytömaa: KAOTo/PHA*
- Kyyrölamme: KAO*Ro/HRAKSHe
- Kyyrölammelle: KAO*Ro/HRAKSHe/HR-NSTe
- Kyyrölammen: KAO*Ro/HRAKSHe
- Kyyrölammesta: KAO*Ro/HRAKSHe/S-T
- Kyyrölammi: KAO*Ro/HRAKSHi
- Kyyrölammille: KAO*Ro/HRAKSHi/HR-NSTe
- Kyyrölammista: KAO*Ro/HRAKSHi/S-T
- Kyyrölampea: KAO*Ro/HRASH/PA*E
- Kyyrölampeen: KAO*Ro/HRASH/P*EN
- Kyyrölampena: KAO*Ro/HRASH/PEN
- Kyyrölampi: KAO*Ro/HRASH/PI
- Kyyrölampia: KAO*Ro/HRASH/PA*I
- Kyyrölampien: KAO*Ro/HRASH/P*EIN
- Kyyrölampiin: KAO*Ro/HRASH/P*IN
- Kyyrölampina: KAO*Ro/HRASH/PIN
- Kyyrölampine: KAO*Ro/HRASH/PINe
- Kärmeniemi: KAR/PHE/TPH*EISHi
- Kärmesaar: KAR/PHE/SA*R
- Kärmesaare: KAR/PHE/SA*Re
- Kärmesaareen: KAR/PHE/SA*Re/EN
- Kärmesaarelle: KAR/PHE/SA*Re/HR-NSTe
- Kärmesaaren: KAR/PHE/SA*Re
- Kärmesaarena: KAR/PHE/SA*Re/A
- Kärmesaaresta: KAR/PHE/SA*Re/S-T
- Kärmesaari: KAR/PHE/SA*Ri
- Kärmesaaria: KAR/PHE/SA*Ria
- Kärmesaarien: KAR/PHE/SA*Ri/EN
- Kärmesaariin: KAR/PHE/SA*Ri/IN
- Kärmesaarille: KAR/PHE/SA*Ri/HR-NSTe
- Kärmesaarine: KAR/PHE/SA*Ri/TPHE
- Kärmesaarista: KAR/PHE/SA*Ri/S-T
- Kärmesaarta: KAR/PHE/SA*R/TA
- Kärmesaarten: KAR/PHE/SA*R/TEN
- Kärsämäeksi: KAR/SA/PHAEKSi
- Kärsämäelle: KAR/SA/PHAENST/HRE
- Kärsämäellä: KAR/SA/PHAENST/HRA
- Kärsämäeltä: KAR/SA/PHAENST/TA
- Kärsämäen: KAR/SA/PHAEN
- Kärsämäessä: KAR/SA/PHAENSH
- Kärsämäestä: KAR/SA/PHAEST
- Kärsämäet: KAR/SA/PHAET
- Kärsämäettä: KAR/SA/PHAESTR
- Kärsämäiksi: KAR/SA/PHAIKSi
- Kärsämäille: KAR/SA/PHAINST/HRE
- Kärsämäillä: KAR/SA/PHAINST/HRA
- Kärsämäiltä: KAR/SA/PHAINST/TA
- Kärsämäin: KAR/SA/PHAIN
- Kärsämäissä: KAR/SA/PHAINSH
- Kärsämäistä: KAR/SA/PHAIST
- Kärsämäittä: KAR/SA/PHAISTR
- Kärsämäkeen: KAR/SA/PHAKe/EN
- Kärsämäken: KAR/SA/PHAKe
- Kärsämäkeä: KAR/SA/PHAKea
- Kärsämäki: KAR/SA/PHAKi
- Kärsämäkien: KAR/SA/PHAKi/EN
- Kärsämäkiin: KAR/SA/PHAKi/IN
- Kärsämäkine: KAR/SA/PHAKi/TPHE
- Kärsämäkiä: KAR/SA/PHAKia
- Könkäeno: KONK/ENo
- Könkäenoa: KONK/ENoa
- Könkäenoi: KONK/ENoi
- Könkäenoihin: KONK/ENoi/HIN
- Könkäenoille: KONK/ENoi/HR-NSTe
- Könkäenoine: KONK/ENoi/TPHE
- Könkäenoista: KONK/ENoi/S-T
- Könkäenoja: KONK/ENoia
- Könkäenojen: KONK/ENo/SKVREN
- Könkäenolle: KONK/ENo/HR-NSTe
- Könkäenoon: KONK/ENo/ON
- Könkäenosta: KONK/ENo/S-T
- Laajasalo: HRA*ia/SANSTo
- Laajasaloa: HRA*ia/SANSToa
- Laajasaloi: HRA*ia/SANSToi
- Laajasaloihin: HRA*ia/SANSToi/HIN
- Laajasaloille: HRA*ia/SANSToi/HR-NSTe
- Laajasaloine: HRA*ia/SANSToi/TPHE
- Laajasaloista: HRA*ia/SANSToi/S-T
- Laajasaloja: HRA*ia/SANSToia
- Laajasalojen: HRA*ia/SANSTo/SKVREN
- Laajasalolle: HRA*ia/SANSTo/HR-NSTe
- Laajasaloon: HRA*ia/SANSTo/ON
- Laajasalosta: HRA*ia/SANSTo/S-T
- Laeslehto: HRAES/HREHTo
- Lagerqvist: HRA/TKPVER/KV-SRi/S-T
- Lakomaa: HRAKo/PHA*
- Lakomäeksi: HRAKo/PHAEKSi
- Lakomäelle: HRAKo/PHAENST/HRE
- Lakomäellä: HRAKo/PHAENST/HRA
- Lakomäeltä: HRAKo/PHAENST/TA
- Lakomäen: HRAKo/PHAEN
- Lakomäessä: HRAKo/PHAENSH
- Lakomäestä: HRAKo/PHAEST
- Lakomäet: HRAKo/PHAET
- Lakomäettä: HRAKo/PHAESTR
- Lakomäiksi: HRAKo/PHAIKSi
- Lakomäille: HRAKo/PHAINST/HRE
- Lakomäillä: HRAKo/PHAINST/HRA
- Lakomäiltä: HRAKo/PHAINST/TA
- Lakomäin: HRAKo/PHAIN
- Lakomäissä: HRAKo/PHAINSH
- Lakomäistä: HRAKo/PHAIST
- Lakomäittä: HRAKo/PHAISTR
- Lakomäkeen: HRAKo/PHAKe/EN
- Lakomäken: HRAKo/PHAKe
- Lakomäkeä: HRAKo/PHAKea
- Lakomäki: HRAKo/PHAKi
- Lakomäkien: HRAKo/PHAKi/EN
- Lakomäkiin: HRAKo/PHAKi/IN
- Lakomäkine: HRAKo/PHAKi/TPHE
- Lakomäkiä: HRAKo/PHAKia
- Lakovaara: HRAKo/VA*R
- Lakovaaraa: HRAKo/VA*Ra
- Lakovaarain: HRAKo/VA*R/IN
- Lakovaaralle: HRAKo/VA*R/HR-NSTe
- Lakovaarasta: HRAKo/VA*R/S-T
- Lakovaaroi: HRAKo/VA*Roi
- Lakovaaroihin: HRAKo/VA*Roi/HIN
- Lakovaaroille: HRAKo/VA*Roi/HR-NSTe
- Lakovaaroine: HRAKo/VA*Roi/TPHE
- Lakovaaroista: HRAKo/VA*Roi/S-T
- Lakovaaroja: HRAKo/VA*Roia
- Lakovaarojen: HRAKo/VA*Ro/SKVREN
- Lampivuo: HRASH/PI/VAOo
- Lamposaar: HRASH/PO/SA*R
- Lamposaare: HRASH/PO/SA*Re
- Lamposaareen: HRASH/PO/SA*Re/EN
- Lamposaarelle: HRASH/PO/SA*Re/HR-NSTe
- Lamposaaren: HRASH/PO/SA*Re
- Lamposaarena: HRASH/PO/SA*Re/A
- Lamposaaresta: HRASH/PO/SA*Re/S-T
- Lamposaari: HRASH/PO/SA*Ri
- Lamposaaria: HRASH/PO/SA*Ria
- Lamposaarien: HRASH/PO/SA*Ri/EN
- Lamposaariin: HRASH/PO/SA*Ri/IN
- Lamposaarille: HRASH/PO/SA*Ri/HR-NSTe
- Lamposaarine: HRASH/PO/SA*Ri/TPHE
- Lamposaarista: HRASH/PO/SA*Ri/S-T
- Lamposaarta: HRASH/PO/SA*R/TA
- Lamposaarten: HRASH/PO/SA*R/TEN
- Landgren: HRAN/TK-/TKPV-Re
- Landström: HRAN/TK-/S-TRo/PH-
- Lappeenranna: HRASHRe/EN/RANKS
- Lappeenrannalle: HRASHRe/EN/RANKS/HR-NSTe
- Lappeenrannasta: HRASHRe/EN/RANKS/S-T
- Lappeenrannoi: HRASHRe/EN/RANKSoi
- Lappeenrannoille: HRASHRe/EN/RANKSoi/HR-NSTe
- Lappeenrannoista: HRASHRe/EN/RANKSoi/S-T
- Lappeenranta: HRASHRe/EN/RANT
- Lappeenrantaa: HRASHRe/EN/RANTa
- Lappeenrantain: HRASHRe/EN/RANT/IN
- Lappeenrantoi: HRASHRe/EN/RANToi
- Lappeenrantoihin: HRASHRe/EN/RANToi/HIN
- Lappeenrantoine: HRASHRe/EN/RANToi/TPHE
- Lappeenrantoja: HRASHRe/EN/RANToia
- Lappeenrantojen: HRASHRe/EN/RANTo/SKVREN
- Larivaara: HRARi/VA*R
- Laukasaar: HRAeo/KA/SA*R
- Laukasaare: HRAeo/KA/SA*Re
- Laukasaareen: HRAeo/KA/SA*Re/EN
- Laukasaarelle: HRAeo/KA/SA*Re/HR-NSTe
- Laukasaaren: HRAeo/KA/SA*Re
- Laukasaarena: HRAeo/KA/SA*Re/A
- Laukasaaresta: HRAeo/KA/SA*Re/S-T
- Laukasaari: HRAeo/KA/SA*Ri
- Laukasaaria: HRAeo/KA/SA*Ria
- Laukasaarien: HRAeo/KA/SA*Ri/EN
- Laukasaariin: HRAeo/KA/SA*Ri/IN
- Laukasaarille: HRAeo/KA/SA*Ri/HR-NSTe
- Laukasaarine: HRAeo/KA/SA*Ri/TPHE
- Laukasaarista: HRAeo/KA/SA*Ri/S-T
- Laukasaarta: HRAeo/KA/SA*R/TA
- Laukasaarten: HRAeo/KA/SA*R/TEN
- Lauslahti: HRAeo/S-/HRAHTi
- Lautiosaar: HRAeo/TIo/SA*R
- Lautiosaare: HRAeo/TIo/SA*Re
- Lautiosaareen: HRAeo/TIo/SA*Re/EN
- Lautiosaarelle: HRAeo/TIo/SA*Re/HR-NSTe
- Lautiosaaren: HRAeo/TIo/SA*Re
- Lautiosaarena: HRAeo/TIo/SA*Re/A
- Lautiosaaresta: HRAeo/TIo/SA*Re/S-T
- Lautiosaari: HRAeo/TIo/SA*Ri
- Lautiosaaria: HRAeo/TIo/SA*Ria
- Lautiosaarien: HRAeo/TIo/SA*Ri/EN
- Lautiosaariin: HRAeo/TIo/SA*Ri/IN
- Lautiosaarille: HRAeo/TIo/SA*Ri/HR-NSTe
- Lautiosaarine: HRAeo/TIo/SA*Ri/TPHE
- Lautiosaarista: HRAeo/TIo/SA*Ri/S-T
- Lautiosaarta: HRAeo/TIo/SA*R/TA
- Lautiosaarten: HRAeo/TIo/SA*R/TEN
- Lehmusvuo: HREH/PHAOS/VAOo
- Lehtimäeksi: HREHTi/PHAEKSi
- Lehtimäelle: HREHTi/PHAENST/HRE
- Lehtimäellä: HREHTi/PHAENST/HRA
- Lehtimäeltä: HREHTi/PHAENST/TA
- Lehtimäen: HREHTi/PHAEN
- Lehtimäessä: HREHTi/PHAENSH
- Lehtimäestä: HREHTi/PHAEST
- Lehtimäet: HREHTi/PHAET
- Lehtimäettä: HREHTi/PHAESTR
- Lehtimäiksi: HREHTi/PHAIKSi
- Lehtimäille: HREHTi/PHAINST/HRE
- Lehtimäillä: HREHTi/PHAINST/HRA
- Lehtimäiltä: HREHTi/PHAINST/TA
- Lehtimäin: HREHTi/PHAIN
- Lehtimäissä: HREHTi/PHAINSH
- Lehtimäistä: HREHTi/PHAIST
- Lehtimäittä: HREHTi/PHAISTR
- Lehtimäkeen: HREHTi/PHAKe/EN
- Lehtimäken: HREHTi/PHAKe
- Lehtimäkeä: HREHTi/PHAKea
- Lehtimäki: HREHTi/PHAKi
- Lehtimäkien: HREHTi/PHAKi/EN
- Lehtimäkiin: HREHTi/PHAKi/IN
- Lehtimäkine: HREHTi/PHAKi/TPHE
- Lehtimäkiä: HREHTi/PHAKia
- Lehtovaara: HREHTo/VA*R
- Leivomäeksi: HREISRo/PHAEKSi
- Leivomäelle: HREISRo/PHAENST/HRE
- Leivomäellä: HREISRo/PHAENST/HRA
- Leivomäeltä: HREISRo/PHAENST/TA
- Leivomäen: HREISRo/PHAEN
- Leivomäessä: HREISRo/PHAENSH
- Leivomäestä: HREISRo/PHAEST
- Leivomäet: HREISRo/PHAET
- Leivomäettä: HREISRo/PHAESTR
- Leivomäiksi: HREISRo/PHAIKSi
- Leivomäille: HREISRo/PHAINST/HRE
- Leivomäillä: HREISRo/PHAINST/HRA
- Leivomäiltä: HREISRo/PHAINST/TA
- Leivomäin: HREISRo/PHAIN
- Leivomäissä: HREISRo/PHAINSH
- Leivomäistä: HREISRo/PHAIST
- Leivomäittä: HREISRo/PHAISTR
- Leivomäkeen: HREISRo/PHAKe/EN
- Leivomäken: HREISRo/PHAKe
- Leivomäkeä: HREISRo/PHAKea
- Leivomäki: HREISRo/PHAKi
- Leivomäkien: HREISRo/PHAKi/EN
- Leivomäkiin: HREISRo/PHAKi/IN
- Leivomäkine: HREISRo/PHAKi/TPHE
- Leivomäkiä: HREISRo/PHAKia
- Lemmenjoe: HREKSHe/SKVROe
- Lemmenjoelle: HREKSHe/SKVROe/HR-NSTe
- Lemmenjoen: HREKSHe/SKVROe
- Lemmenjoesta: HREKSHe/SKVROe/S-T
- Lemmenjoi: HREKSHe/SKVROi
- Lemmenjoille: HREKSHe/SKVROi/HR-NSTe
- Lemmenjoista: HREKSHe/SKVROi/S-T
- Lemmenjokea: HREKSHe/SKVROKea
- Lemmenjokeen: HREKSHe/SKVROKe/EN
- Lemmenjokena: HREKSHe/SKVROKe/A
- Lemmenjoki: HREKSHe/SKVROKi
- Lemmenjokia: HREKSHe/SKVROKia
- Lemmenjokien: HREKSHe/SKVROKi/EN
- Lemmenjokiin: HREKSHe/SKVROKi/IN
- Lemmenjokine: HREKSHe/SKVROKi/TPHE
- Lemström: HRESH/S-TRo/PH-
- Leppilamme: HRESHRi/HRAKSHe
- Leppilammelle: HRESHRi/HRAKSHe/HR-NSTe
- Leppilammen: HRESHRi/HRAKSHe
- Leppilammesta: HRESHRi/HRAKSHe/S-T
- Leppilammi: HRESHRi/HRAKSHi
- Leppilammille: HRESHRi/HRAKSHi/HR-NSTe
- Leppilammista: HRESHRi/HRAKSHi/S-T
- Leppilampea: HRESHRi/HRASH/PA*E
- Leppilampeen: HRESHRi/HRASH/P*EN
- Leppilampena: HRESHRi/HRASH/PEN
- Leppilampi: HRESHRi/HRASH/PI
- Leppilampia: HRESHRi/HRASH/PA*I
- Leppilampien: HRESHRi/HRASH/P*EIN
- Leppilampiin: HRESHRi/HRASH/P*IN
- Leppilampina: HRESHRi/HRASH/PIN
- Leppilampine: HRESHRi/HRASH/PINe
- Leppivuori: HRESHRi/VAOo/RI
- Leppävaara: HRESHR/VA*R
- Leppävaaraa: HRESHR/VA*Ra
- Leppävaarain: HRESHR/VA*R/IN
- Leppävaaralle: HRESHR/VA*R/HR-NSTe
- Leppävaarasta: HRESHR/VA*R/S-T
- Leppävaaroi: HRESHR/VA*Roi
- Leppävaaroihin: HRESHR/VA*Roi/HIN
- Leppävaaroille: HRESHR/VA*Roi/HR-NSTe
- Leppävaaroine: HRESHR/VA*Roi/TPHE
- Leppävaaroista: HRESHR/VA*Roi/S-T
- Leppävaaroja: HRESHR/VA*Roia
- Leppävaarojen: HRESHR/VA*Ro/SKVREN
- Leukoplast: HRAO*EKo/P-NST/S-T
- Levävuo: HRESR/VAOo
- Likolamme: HRIKo/HRAKSHe
- Likolammelle: HRIKo/HRAKSHe/HR-NSTe
- Likolammen: HRIKo/HRAKSHe
- Likolammesta: HRIKo/HRAKSHe/S-T
- Likolammi: HRIKo/HRAKSHi
- Likolammille: HRIKo/HRAKSHi/HR-NSTe
- Likolammista: HRIKo/HRAKSHi/S-T
- Likolampea: HRIKo/HRASH/PA*E
- Likolampeen: HRIKo/HRASH/P*EN
- Likolampena: HRIKo/HRASH/PEN
- Likolampi: HRIKo/HRASH/PI
- Likolampia: HRIKo/HRASH/PA*I
- Likolampien: HRIKo/HRASH/P*EIN
- Likolampiin: HRIKo/HRASH/P*IN
- Likolampina: HRIKo/HRASH/PIN
- Likolampine: HRIKo/HRASH/PINe
- Likoniitty: HRIKo/TPH*ISTReo
- Likoniittyi: HRIKo/TPH*ISTReoi
- Likoniittyihin: HRIKo/TPH*ISTReoi/HIN
- Likoniittyine: HRIKo/TPH*ISTReoi/TPHE
- Likoniittyjen: HRIKo/TPH*ISTReo/SKVREN
- Likoniittyjä: HRIKo/TPH*ISTReoia
- Likoniittyyn: HRIKo/TPH*ISTReo/KVR-N
- Likoniittyä: HRIKo/TPH*ISTReoa
- Likoniity: HRIKo/TPH*ITeo
- Likoniityi: HRIKo/TPH*ITeoi
- Likoniityille: HRIKo/TPH*ITeoi/HR-NSTe
- Likoniitylle: HRIKo/TPH*ITeo/HR-NSTe
- Liljeström: HRINST/SKVRE/S-TRo/PH-
- Lindahl: HRIN/TK-/AH/HR-
- Lindberg: HRIN/TK-/PVER/TKPV-
- Lindbergh: HRIN/TK-/PVER/TKPV-H
- Lindblom: HRIN/TK-/PV-NSTo/PH-
- Lindeman: HRIN/TKE/PHAN
- Lindgren: HRIN/TK-/TKPV-Re
- Lindholm: HRIN/TK-/HONST/PH-
- Lindman: HRIN/TK-/PHAN
- Lindqvist: HRIN/TK-/KV-SRi/S-T
- Lindroth: HRIN/TK-/ROT/H-
- Lindström: HRIN/TK-/S-TRo/PH-
- Linkomies: HRINKo/PH*EIS
- Linnaahde: HRINKS/AH/TKE
- Linnurata: HRINKSeo/RAT
- Livojoe: HRISRo/SKVROe
- Livojoelle: HRISRo/SKVROe/HR-NSTe
- Livojoen: HRISRo/SKVROe
- Livojoesta: HRISRo/SKVROe/S-T
- Livojoi: HRISRo/SKVROi
- Livojoille: HRISRo/SKVROi/HR-NSTe
- Livojoista: HRISRo/SKVROi/S-T
- Livojokea: HRISRo/SKVROKea
- Livojokeen: HRISRo/SKVROKe/EN
- Livojokena: HRISRo/SKVROKe/A
- Livojoki: HRISRo/SKVROKi
- Livojokia: HRISRo/SKVROKia
- Livojokien: HRISRo/SKVROKi/EN
- Livojokiin: HRISRo/SKVROKi/IN
- Livojokine: HRISRo/SKVROKi/TPHE
- Lohiniva: HROHi/TPHISR
- Lohinivaa: HROHi/TPHISRa
- Lohinivain: HROHi/TPHISR/IN
- Lohinivalle: HROHi/TPHISR/HR-NSTe
- Lohinivasta: HROHi/TPHISR/S-T
- Lohinivoi: HROHi/TPHISRoi
- Lohinivoihin: HROHi/TPHISRoi/HIN
- Lohinivoille: HROHi/TPHISRoi/HR-NSTe
- Lohinivoine: HROHi/TPHISRoi/TPHE
- Lohinivoista: HROHi/TPHISRoi/S-T
- Lohinivoja: HROHi/TPHISRoia
- Lohinivojen: HROHi/TPHISRo/SKVREN
- Lumijoe: HRAOSHi/SKVROe
- Lumijoelle: HRAOSHi/SKVROe/HR-NSTe
- Lumijoen: HRAOSHi/SKVROe
- Lumijoesta: HRAOSHi/SKVROe/S-T
- Lumijoi: HRAOSHi/SKVROi
- Lumijoille: HRAOSHi/SKVROi/HR-NSTe
- Lumijoista: HRAOSHi/SKVROi/S-T
- Lumijokea: HRAOSHi/SKVROKea
- Lumijokeen: HRAOSHi/SKVROKe/EN
- Lumijokena: HRAOSHi/SKVROKe/A
- Lumijoki: HRAOSHi/SKVROKi
- Lumijokia: HRAOSHi/SKVROKia
- Lumijokien: HRAOSHi/SKVROKi/EN
- Lumijokiin: HRAOSHi/SKVROKi/IN
- Lumijokine: HRAOSHi/SKVROKi/TPHE
- Lummevuo: HRAOKSHe/VAOo
- Lundgren: HRAON/TK-/TKPV-Re
- Lundqvist: HRAON/TK-/KV-SRi/S-T
- Lundström: HRAON/TK-/S-TRo/PH-
- Luomajoki: HRAOo/PHA/SKVROKi
- Luomanmäki: HRAOo/PHAN/PHAKi
- Luomanperä: HRAOo/PHAN/PER
- Luumäeksi: HRAO*/PHAEKSi
- Luumäelle: HRAO*/PHAENST/HRE
- Luumäellä: HRAO*/PHAENST/HRA
- Luumäeltä: HRAO*/PHAENST/TA
- Luumäen: HRAO*/PHAEN
- Luumäessä: HRAO*/PHAENSH
- Luumäestä: HRAO*/PHAEST
- Luumäet: HRAO*/PHAET
- Luumäettä: HRAO*/PHAESTR
- Luumäiksi: HRAO*/PHAIKSi
- Luumäille: HRAO*/PHAINST/HRE
- Luumäillä: HRAO*/PHAINST/HRA
- Luumäiltä: HRAO*/PHAINST/TA
- Luumäin: HRAO*/PHAIN
- Luumäissä: HRAO*/PHAINSH
- Luumäistä: HRAO*/PHAIST
- Luumäittä: HRAO*/PHAISTR
- Luumäkeen: HRAO*/PHAKe/EN
- Luumäken: HRAO*/PHAKe
- Luumäkeä: HRAO*/PHAKea
- Luumäki: HRAO*/PHAKi
- Luumäkien: HRAO*/PHAKi/EN
- Luumäkiin: HRAO*/PHAKi/IN
- Luumäkine: HRAO*/PHAKi/TPHE
- Luumäkiä: HRAO*/PHAKia
- Lähdesmäki: HRAH/TKES/PHAKi
- Längelmäeksi: HRAN/TKPVENST/PHAEKSi
- Längelmäelle: HRAN/TKPVENST/PHAENST/HRE
- Längelmäellä: HRAN/TKPVENST/PHAENST/HRA
- Längelmäeltä: HRAN/TKPVENST/PHAENST/TA
- Längelmäen: HRAN/TKPVENST/PHAEN
- Längelmäessä: HRAN/TKPVENST/PHAENSH
- Längelmäestä: HRAN/TKPVENST/PHAEST
- Längelmäet: HRAN/TKPVENST/PHAET
- Längelmäettä: HRAN/TKPVENST/PHAESTR
- Längelmäiksi: HRAN/TKPVENST/PHAIKSi
- Längelmäille: HRAN/TKPVENST/PHAINST/HRE
- Längelmäillä: HRAN/TKPVENST/PHAINST/HRA
- Längelmäiltä: HRAN/TKPVENST/PHAINST/TA
- Längelmäin: HRAN/TKPVENST/PHAIN
- Längelmäissä: HRAN/TKPVENST/PHAINSH
- Längelmäistä: HRAN/TKPVENST/PHAIST
- Längelmäittä: HRAN/TKPVENST/PHAISTR
- Längelmäkeen: HRAN/TKPVENST/PHAKe/EN
- Längelmäken: HRAN/TKPVENST/PHAKe
- Längelmäkeä: HRAN/TKPVENST/PHAKea
- Längelmäki: HRAN/TKPVENST/PHAKi
- Längelmäkien: HRAN/TKPVENST/PHAKi/EN
- Längelmäkiin: HRAN/TKPVENST/PHAKi/IN
- Längelmäkine: HRAN/TKPVENST/PHAKi/TPHE
- Längelmäkiä: HRAN/TKPVENST/PHAKia
- Länsilaakso: HRANSi/HRA*KSo
- Lätäseno: HRAT/S-/ENo
- Lätäsenoa: HRAT/S-/ENoa
- Lätäsenoi: HRAT/S-/ENoi
- Lätäsenoihin: HRAT/S-/ENoi/HIN
- Lätäsenoille: HRAT/S-/ENoi/HR-NSTe
- Lätäsenoine: HRAT/S-/ENoi/TPHE
- Lätäsenoista: HRAT/S-/ENoi/S-T
- Lätäsenoja: HRAT/S-/ENoia
- Lätäsenojen: HRAT/S-/ENo/SKVREN
- Lätäsenolle: HRAT/S-/ENo/HR-NSTe
- Lätäsenoon: HRAT/S-/ENo/ON
- Lätäsenosta: HRAT/S-/ENo/S-T
- Lääkelaitos: HRA*Ke/HRAITo/S-
- Lönnberg: HRONKS/PVER/TKPV-
- Lönnqvist: HRONKS/KV-SRi/S-T
- Maaninkavaara: PHA*Ni/TPH-K/VA*R
- Maaninkavaaraa: PHA*Ni/TPH-K/VA*Ra
- Maaninkavaarain: PHA*Ni/TPH-K/VA*R/IN
- Maaninkavaaralle: PHA*Ni/TPH-K/VA*R/HR-NSTe
- Maaninkavaarasta: PHA*Ni/TPH-K/VA*R/S-T
- Maaninkavaaroi: PHA*Ni/TPH-K/VA*Roi
- Maaninkavaaroihin: PHA*Ni/TPH-K/VA*Roi/HIN
- Maaninkavaaroille: PHA*Ni/TPH-K/VA*Roi/HR-NSTe
- Maaninkavaaroine: PHA*Ni/TPH-K/VA*Roi/TPHE
- Maaninkavaaroista: PHA*Ni/TPH-K/VA*Roi/S-T
- Maaninkavaaroja: PHA*Ni/TPH-K/VA*Roia
- Maaninkavaarojen: PHA*Ni/TPH-K/VA*Ro/SKVREN
- Madetoja: PHA/TKET/Oia
- Maisovaara: PHAISo/VA*R
- Maisovaaraa: PHAISo/VA*Ra
- Maisovaarain: PHAISo/VA*R/IN
- Maisovaaralle: PHAISo/VA*R/HR-NSTe
- Maisovaarasta: PHAISo/VA*R/S-T
- Maisovaaroi: PHAISo/VA*Roi
- Maisovaaroihin: PHAISo/VA*Roi/HIN
- Maisovaaroille: PHAISo/VA*Roi/HR-NSTe
- Maisovaaroine: PHAISo/VA*Roi/TPHE
- Maisovaaroista: PHAISo/VA*Roi/S-T
- Maisovaaroja: PHAISo/VA*Roia
- Maisovaarojen: PHAISo/VA*Ro/SKVREN
- Maksamaa: PHAKS/PHA*
- Maksamaaha: PHAKS/PHA*H
- Maksamaaksi: PHAKS/PHA*KSi
- Maksamaalla: PHAKS/PHA*NST/HRA
- Maksamaalle: PHAKS/PHA*NST/HRE
- Maksamaalta: PHAKS/PHA*NST/TA
- Maksamaan: PHAKS/PHA*N
- Maksamaana: PHAKS/PHA*N
- Maksamaassa: PHAKS/PHA*NSH
- Maksamaasta: PHAKS/PHA*ST
- Maksamaat: PHAKS/PHA*T
- Maksamaata: PHAKS/PHA*T
- Maksamaatta: PHAKS/PHA*STR
- Maksamaiden: PHAKS/PHAI/TKEN
- Maksamaihi: PHAKS/PHAIHi
- Maksamaiksi: PHAKS/PHAIKSi
- Maksamailla: PHAKS/PHAINST/HRA
- Maksamaille: PHAKS/PHAINST/HRE
- Maksamailta: PHAKS/PHAINST/TA
- Maksamain: PHAKS/PHAIN
- Maksamaina: PHAKS/PHAIN
- Maksamaine: PHAKS/PHAINe
- Maksamaissa: PHAKS/PHAINSH
- Maksamaista: PHAKS/PHAIST
- Maksamaita: PHAKS/PHAIT
- Maksamaitta: PHAKS/PHAISTR
- Maksamaitten: PHAKS/PHAISTRe
- Malmberg: PHANST/PH-/PVER/TKPV-
- Malmivuo: PHANST/PHI/VAOo
- Malmsten: PHANST/PH-/S-Te
- Malmström: PHANST/PH-/S-TRo/PH-
- Mannervuo: PHANKSe/R-/VAOo
- Mansaar: PHAN/SA*R
- Mansaare: PHAN/SA*Re
- Mansaareen: PHAN/SA*Re/EN
- Mansaarelle: PHAN/SA*Re/HR-NSTe
- Mansaaren: PHAN/SA*Re
- Mansaarena: PHAN/SA*Re/A
- Mansaaresta: PHAN/SA*Re/S-T
- Mansaari: PHAN/SA*Ri
- Mansaaria: PHAN/SA*Ria
- Mansaarien: PHAN/SA*Ri/EN
- Mansaariin: PHAN/SA*Ri/IN
- Mansaarille: PHAN/SA*Ri/HR-NSTe
- Mansaarine: PHAN/SA*Ri/TPHE
- Mansaarista: PHAN/SA*Ri/S-T
- Mansaarta: PHAN/SA*R/TA
- Mansaarten: PHAN/SA*R/TEN
- Marimekko: PHARi/PHENKHo
- Marjovaara: PHAR/SKVRO/VA*R
- Marjovaaraa: PHAR/SKVRO/VA*Ra
- Marjovaarain: PHAR/SKVRO/VA*R/IN
- Marjovaaralle: PHAR/SKVRO/VA*R/HR-NSTe
- Marjovaarasta: PHAR/SKVRO/VA*R/S-T
- Marjovaaroi: PHAR/SKVRO/VA*Roi
- Marjovaaroihin: PHAR/SKVRO/VA*Roi/HIN
- Marjovaaroille: PHAR/SKVRO/VA*Roi/HR-NSTe
- Marjovaaroine: PHAR/SKVRO/VA*Roi/TPHE
- Marjovaaroista: PHAR/SKVRO/VA*Roi/S-T
- Marjovaaroja: PHAR/SKVRO/VA*Roia
- Marjovaarojen: PHAR/SKVRO/VA*Ro/SKVREN
- Martonvaara: PHAR/TON/VA*R
- Martonvaaraa: PHAR/TON/VA*Ra
- Martonvaarain: PHAR/TON/VA*R/IN
- Martonvaaralle: PHAR/TON/VA*R/HR-NSTe
- Martonvaarasta: PHAR/TON/VA*R/S-T
- Martonvaaroi: PHAR/TON/VA*Roi
- Martonvaaroihin: PHAR/TON/VA*Roi/HIN
- Martonvaaroille: PHAR/TON/VA*Roi/HR-NSTe
- Martonvaaroine: PHAR/TON/VA*Roi/TPHE
- Martonvaaroista: PHAR/TON/VA*Roi/S-T
- Martonvaaroja: PHAR/TON/VA*Roia
- Martonvaarojen: PHAR/TON/VA*Ro/SKVREN
- Maununneva: PHAeo/TPHAON/TPHESR
- Maununnevaa: PHAeo/TPHAON/TPHESRa
- Maununnevain: PHAeo/TPHAON/TPHESR/IN
- Maununnevalle: PHAeo/TPHAON/TPHESR/HR-NSTe
- Maununnevasta: PHAeo/TPHAON/TPHESR/S-T
- Maununnevoi: PHAeo/TPHAON/TPHESRoi
- Maununnevoihin: PHAeo/TPHAON/TPHESRoi/HIN
- Maununnevoille: PHAeo/TPHAON/TPHESRoi/HR-NSTe
- Maununnevoine: PHAeo/TPHAON/TPHESRoi/TPHE
- Maununnevoista: PHAeo/TPHAON/TPHESRoi/S-T
- Maununnevoja: PHAeo/TPHAON/TPHESRoia
- Maununnevojen: PHAeo/TPHAON/TPHESRo/SKVREN
- Maununtytär: PHAeo/TPHAON/TAOT/R-
- Mediheli: PHE/TKI/HENSTi
- Melasniemi: PHENST/S-/TPH*EISHi
- Melkonieme: PHENST/KO/TPH*EISHe
- Melkoniemeen: PHENST/KO/TPH*EISHe/EN
- Melkoniemelle: PHENST/KO/TPH*EISHe/HR-NSTe
- Melkoniemen: PHENST/KO/TPH*EISHe
- Melkoniemeä: PHENST/KO/TPH*EISHea
- Melkoniemi: PHENST/KO/TPH*EISHi
- Melkoniemien: PHENST/KO/TPH*EISHi/EN
- Melkoniemiin: PHENST/KO/TPH*EISHi/IN
- Melkoniemille: PHENST/KO/TPH*EISHi/HR-NSTe
- Melkoniemine: PHENST/KO/TPH*EISHi/TPHE
- Melkoniemiä: PHENST/KO/TPH*EISHia
- Melkonienten: PHENST/KO/TPH*EINTe
- Melkonientä: PHENST/KO/TPH*EINT
- Mellunkyli: PHENST/HRAON/KAONSTi
- Mellunkylien: PHENST/HRAON/KAONSTi/EN
- Mellunkyliin: PHENST/HRAON/KAONSTi/IN
- Mellunkylille: PHENST/HRAON/KAONSTi/HR-NSTe
- Mellunkyline: PHENST/HRAON/KAONSTi/TPHE
- Mellunkyliä: PHENST/HRAON/KAONSTia
- Mellunkylä: PHENST/HRAON/KAONST
- Mellunkyläin: PHENST/HRAON/KAONST/IN
- Mellunkylälle: PHENST/HRAON/KAONST/HR-NSTe
- Mellunkylää: PHENST/HRAON/KAONSTa
- Mellunmäeksi: PHENST/HRAON/PHAEKSi
- Mellunmäelle: PHENST/HRAON/PHAENST/HRE
- Mellunmäellä: PHENST/HRAON/PHAENST/HRA
- Mellunmäeltä: PHENST/HRAON/PHAENST/TA
- Mellunmäen: PHENST/HRAON/PHAEN
- Mellunmäessä: PHENST/HRAON/PHAENSH
- Mellunmäestä: PHENST/HRAON/PHAEST
- Mellunmäet: PHENST/HRAON/PHAET
- Mellunmäettä: PHENST/HRAON/PHAESTR
- Mellunmäiksi: PHENST/HRAON/PHAIKSi
- Mellunmäille: PHENST/HRAON/PHAINST/HRE
- Mellunmäillä: PHENST/HRAON/PHAINST/HRA
- Mellunmäiltä: PHENST/HRAON/PHAINST/TA
- Mellunmäin: PHENST/HRAON/PHAIN
- Mellunmäissä: PHENST/HRAON/PHAINSH
- Mellunmäistä: PHENST/HRAON/PHAIST
- Mellunmäittä: PHENST/HRAON/PHAISTR
- Mellunmäkeen: PHENST/HRAON/PHAKe/EN
- Mellunmäken: PHENST/HRAON/PHAKe
- Mellunmäkeä: PHENST/HRAON/PHAKea
- Mellunmäki: PHENST/HRAON/PHAKi
- Mellunmäkien: PHENST/HRAON/PHAKi/EN
- Mellunmäkiin: PHENST/HRAON/PHAKi/IN
- Mellunmäkine: PHENST/HRAON/PHAKi/TPHE
- Mellunmäkiä: PHENST/HRAON/PHAKia
- Meltovaara: PHENST/TO/VA*R
- Meltovaaraa: PHENST/TO/VA*Ra
- Meltovaarain: PHENST/TO/VA*R/IN
- Meltovaaralle: PHENST/TO/VA*R/HR-NSTe
- Meltovaarasta: PHENST/TO/VA*R/S-T
- Meltovaaroi: PHENST/TO/VA*Roi
- Meltovaaroihin: PHENST/TO/VA*Roi/HIN
- Meltovaaroille: PHENST/TO/VA*Roi/HR-NSTe
- Meltovaaroine: PHENST/TO/VA*Roi/TPHE
- Meltovaaroista: PHENST/TO/VA*Roi/S-T
- Meltovaaroja: PHENST/TO/VA*Roia
- Meltovaarojen: PHENST/TO/VA*Ro/SKVREN
- Meltunvaara: PHENST/TAON/VA*R
- Meltunvaaraa: PHENST/TAON/VA*Ra
- Meltunvaarain: PHENST/TAON/VA*R/IN
- Meltunvaaralle: PHENST/TAON/VA*R/HR-NSTe
- Meltunvaarasta: PHENST/TAON/VA*R/S-T
- Meltunvaaroi: PHENST/TAON/VA*Roi
- Meltunvaaroihin: PHENST/TAON/VA*Roi/HIN
- Meltunvaaroille: PHENST/TAON/VA*Roi/HR-NSTe
- Meltunvaaroine: PHENST/TAON/VA*Roi/TPHE
- Meltunvaaroista: PHENST/TAON/VA*Roi/S-T
- Meltunvaaroja: PHENST/TAON/VA*Roia
- Meltunvaarojen: PHENST/TAON/VA*Ro/SKVREN
- Merikanto: PHERi/KANTo
- Merituuli: PHERi/TAO*NSTi
- Merivuo: PHERi/VAOo
- Metsäliitto: PHET/SA/HR*ISTRo
- Mikomäki: PHIKo/PHAKi
- Muhosjoe: PHAOHo/S-/SKVROe
- Muhosjoelle: PHAOHo/S-/SKVROe/HR-NSTe
- Muhosjoen: PHAOHo/S-/SKVROe
- Muhosjoesta: PHAOHo/S-/SKVROe/S-T
- Muhosjoi: PHAOHo/S-/SKVROi
- Muhosjoille: PHAOHo/S-/SKVROi/HR-NSTe
- Muhosjoista: PHAOHo/S-/SKVROi/S-T
- Muhosjokea: PHAOHo/S-/SKVROKea
- Muhosjokeen: PHAOHo/S-/SKVROKe/EN
- Muhosjokena: PHAOHo/S-/SKVROKe/A
- Muhosjoki: PHAOHo/S-/SKVROKi
- Muhosjokia: PHAOHo/S-/SKVROKia
- Muhosjokien: PHAOHo/S-/SKVROKi/EN
- Muhosjokiin: PHAOHo/S-/SKVROKi/IN
- Muhosjokine: PHAOHo/S-/SKVROKi/TPHE
- Mustasaar: PHAOST/SA*R
- Mustasaare: PHAOST/SA*Re
- Mustasaareen: PHAOST/SA*Re/EN
- Mustasaarelle: PHAOST/SA*Re/HR-NSTe
- Mustasaaren: PHAOST/SA*Re
- Mustasaarena: PHAOST/SA*Re/A
- Mustasaaresta: PHAOST/SA*Re/S-T
- Mustasaari: PHAOST/SA*Ri
- Mustasaaria: PHAOST/SA*Ria
- Mustasaarien: PHAOST/SA*Ri/EN
- Mustasaariin: PHAOST/SA*Ri/IN
- Mustasaarille: PHAOST/SA*Ri/HR-NSTe
- Mustasaarine: PHAOST/SA*Ri/TPHE
- Mustasaarista: PHAOST/SA*Ri/S-T
- Mustasaarta: PHAOST/SA*R/TA
- Mustasaarten: PHAOST/SA*R/TEN
- Mykäsaar: PHAOK/SA*R
- Mykäsaare: PHAOK/SA*Re
- Mykäsaareen: PHAOK/SA*Re/EN
- Mykäsaarelle: PHAOK/SA*Re/HR-NSTe
- Mykäsaaren: PHAOK/SA*Re
- Mykäsaarena: PHAOK/SA*Re/A
- Mykäsaaresta: PHAOK/SA*Re/S-T
- Mykäsaari: PHAOK/SA*Ri
- Mykäsaaria: PHAOK/SA*Ria
- Mykäsaarien: PHAOK/SA*Ri/EN
- Mykäsaariin: PHAOK/SA*Ri/IN
- Mykäsaarille: PHAOK/SA*Ri/HR-NSTe
- Mykäsaarine: PHAOK/SA*Ri/TPHE
- Mykäsaarista: PHAOK/SA*Ri/S-T
- Mykäsaarta: PHAOK/SA*R/TA
- Mykäsaarten: PHAOK/SA*R/TEN
- Myllyviita: PHAONST/HRAO/V*IT
- Mynämäeksi: PHAON/PHAEKSi
- Mynämäelle: PHAON/PHAENST/HRE
- Mynämäellä: PHAON/PHAENST/HRA
- Mynämäeltä: PHAON/PHAENST/TA
- Mynämäen: PHAON/PHAEN
- Mynämäessä: PHAON/PHAENSH
- Mynämäestä: PHAON/PHAEST
- Mynämäet: PHAON/PHAET
- Mynämäettä: PHAON/PHAESTR
- Mynämäiksi: PHAON/PHAIKSi
- Mynämäille: PHAON/PHAINST/HRE
- Mynämäillä: PHAON/PHAINST/HRA
- Mynämäiltä: PHAON/PHAINST/TA
- Mynämäin: PHAON/PHAIN
- Mynämäissä: PHAON/PHAINSH
- Mynämäistä: PHAON/PHAIST
- Mynämäittä: PHAON/PHAISTR
- Mynämäkeen: PHAON/PHAKe/EN
- Mynämäken: PHAON/PHAKe
- Mynämäkeä: PHAON/PHAKea
- Mynämäki: PHAON/PHAKi
- Mynämäkien: PHAON/PHAKi/EN
- Mynämäkiin: PHAON/PHAKi/IN
- Mynämäkine: PHAON/PHAKi/TPHE
- Mynämäkiä: PHAON/PHAKia
- Myyrmäeksi: PHAO*R/PHAEKSi
- Myyrmäelle: PHAO*R/PHAENST/HRE
- Myyrmäellä: PHAO*R/PHAENST/HRA
- Myyrmäeltä: PHAO*R/PHAENST/TA
- Myyrmäen: PHAO*R/PHAEN
- Myyrmäessä: PHAO*R/PHAENSH
- Myyrmäestä: PHAO*R/PHAEST
- Myyrmäet: PHAO*R/PHAET
- Myyrmäettä: PHAO*R/PHAESTR
- Myyrmäiksi: PHAO*R/PHAIKSi
- Myyrmäille: PHAO*R/PHAINST/HRE
- Myyrmäillä: PHAO*R/PHAINST/HRA
- Myyrmäiltä: PHAO*R/PHAINST/TA
- Myyrmäin: PHAO*R/PHAIN
- Myyrmäissä: PHAO*R/PHAINSH
- Myyrmäistä: PHAO*R/PHAIST
- Myyrmäittä: PHAO*R/PHAISTR
- Myyrmäkeen: PHAO*R/PHAKe/EN
- Myyrmäken: PHAO*R/PHAKe
- Myyrmäkeä: PHAO*R/PHAKea
- Myyrmäki: PHAO*R/PHAKi
- Myyrmäkien: PHAO*R/PHAKi/EN
- Myyrmäkiin: PHAO*R/PHAKi/IN
- Myyrmäkine: PHAO*R/PHAKi/TPHE
- Myyrmäkiä: PHAO*R/PHAKia
- Mäntysaari: PHANTeo/SA*Ri
- Naatseli: TPHA*T/SENSTi
- Naatselille: TPHA*T/SENSTi/HR-NSTe
- Naatselkien: TPHA*T/SENST/K*EIN
- Naatselkiin: TPHA*T/SENST/K*IN
- Naatselkine: TPHA*T/SENST/KINe
- Naatselkinä: TPHA*T/SENST/KIN
- Naatselkiä: TPHA*T/SENST/KA*I
- Naatselkä: TPHA*T/SENST/KA
- Naatselkäin: TPHA*T/SENST/KAIN
- Naatselkänä: TPHA*T/SENST/KAN
- Naatselkää: TPHA*T/SENST/KA*
- Naatselkään: TPHA*T/SENST/KA*N
- Naatselä: TPHA*T/SENST
- Naatselälle: TPHA*T/SENST/HR-NSTe
- Naimosoi: TPHAISHo/SOi
- Naimosoiden: TPHAISHo/SOi/TKEN
- Naimosoihin: TPHAISHo/SOi/HIN
- Naimosoille: TPHAISHo/SOi/HR-NSTe
- Naimosoine: TPHAISHo/SOi/TPHE
- Naimosoista: TPHAISHo/SOi/S-T
- Naimosoita: TPHAISHo/SOi/TA
- Naimosoitten: TPHAISHo/SOi/T-Te
- Naimosuo: TPHAISHo/SAOo
- Naimosuohon: TPHAISHo/SAOo/HON
- Naimosuolle: TPHAISHo/SAOo/HR-NSTe
- Naimosuosta: TPHAISHo/SAOo/S-T
- Naimosuota: TPHAISHo/SAOo/TA
- Natulansaar: TPHATeo/HRAN/SA*R
- Natulansaare: TPHATeo/HRAN/SA*Re
- Natulansaareen: TPHATeo/HRAN/SA*Re/EN
- Natulansaarelle: TPHATeo/HRAN/SA*Re/HR-NSTe
- Natulansaaren: TPHATeo/HRAN/SA*Re
- Natulansaarena: TPHATeo/HRAN/SA*Re/A
- Natulansaaresta: TPHATeo/HRAN/SA*Re/S-T
- Natulansaari: TPHATeo/HRAN/SA*Ri
- Natulansaaria: TPHATeo/HRAN/SA*Ria
- Natulansaarien: TPHATeo/HRAN/SA*Ri/EN
- Natulansaariin: TPHATeo/HRAN/SA*Ri/IN
- Natulansaarille: TPHATeo/HRAN/SA*Ri/HR-NSTe
- Natulansaarine: TPHATeo/HRAN/SA*Ri/TPHE
- Natulansaarista: TPHATeo/HRAN/SA*Ri/S-T
- Natulansaarta: TPHATeo/HRAN/SA*R/TA
- Natulansaarten: TPHATeo/HRAN/SA*R/TEN
- Nederström: TPHE/TKER/S-TRo/PH-
- Neuvostoliito: TPHAO*ESRo/S-To/HR*ITo
- Neuvostoliitoi: TPHAO*ESRo/S-To/HR*IToi
- Neuvostoliitoille: TPHAO*ESRo/S-To/HR*IToi/HR-NSTe
- Neuvostoliitoista: TPHAO*ESRo/S-To/HR*IToi/S-T
- Neuvostoliitolle: TPHAO*ESRo/S-To/HR*ITo/HR-NSTe
- Neuvostoliitosta: TPHAO*ESRo/S-To/HR*ITo/S-T
- Neuvostoliitto: TPHAO*ESRo/S-To/HR*ISTRo
- Neuvostoliittoa: TPHAO*ESRo/S-To/HR*ISTRoa
- Neuvostoliittoi: TPHAO*ESRo/S-To/HR*ISTRoi
- Neuvostoliittoihin: TPHAO*ESRo/S-To/HR*ISTRoi/HIN
- Neuvostoliittoine: TPHAO*ESRo/S-To/HR*ISTRoi/TPHE
- Neuvostoliittoja: TPHAO*ESRo/S-To/HR*ISTRoia
- Neuvostoliittojen: TPHAO*ESRo/S-To/HR*ISTRo/SKVREN
- Neuvostoliittoon: TPHAO*ESRo/S-To/HR*ISTRo/ON
- Niemivuo: TPH*EISHi/VAOo
- Niinikkosaar: TPH*INi/K-Ko/SA*R
- Niinikkosaare: TPH*INi/K-Ko/SA*Re
- Niinikkosaareen: TPH*INi/K-Ko/SA*Re/EN
- Niinikkosaarelle: TPH*INi/K-Ko/SA*Re/HR-NSTe
- Niinikkosaaren: TPH*INi/K-Ko/SA*Re
- Niinikkosaarena: TPH*INi/K-Ko/SA*Re/A
- Niinikkosaaresta: TPH*INi/K-Ko/SA*Re/S-T
- Niinikkosaari: TPH*INi/K-Ko/SA*Ri
- Niinikkosaaria: TPH*INi/K-Ko/SA*Ria
- Niinikkosaarien: TPH*INi/K-Ko/SA*Ri/EN
- Niinikkosaariin: TPH*INi/K-Ko/SA*Ri/IN
- Niinikkosaarille: TPH*INi/K-Ko/SA*Ri/HR-NSTe
- Niinikkosaarine: TPH*INi/K-Ko/SA*Ri/TPHE
- Niinikkosaarista: TPH*INi/K-Ko/SA*Ri/S-T
- Niinikkosaarta: TPH*INi/K-Ko/SA*R/TA
- Niinikkosaarten: TPH*INi/K-Ko/SA*R/TEN
- Niinikonsaar: TPH*INi/KON/SA*R
- Niinikonsaare: TPH*INi/KON/SA*Re
- Niinikonsaareen: TPH*INi/KON/SA*Re/EN
- Niinikonsaarelle: TPH*INi/KON/SA*Re/HR-NSTe
- Niinikonsaaren: TPH*INi/KON/SA*Re
- Niinikonsaarena: TPH*INi/KON/SA*Re/A
- Niinikonsaaresta: TPH*INi/KON/SA*Re/S-T
- Niinikonsaari: TPH*INi/KON/SA*Ri
- Niinikonsaaria: TPH*INi/KON/SA*Ria
- Niinikonsaarien: TPH*INi/KON/SA*Ri/EN
- Niinikonsaariin: TPH*INi/KON/SA*Ri/IN
- Niinikonsaarille: TPH*INi/KON/SA*Ri/HR-NSTe
- Niinikonsaarine: TPH*INi/KON/SA*Ri/TPHE
- Niinikonsaarista: TPH*INi/KON/SA*Ri/S-T
- Niinikonsaarta: TPH*INi/KON/SA*R/TA
- Niinikonsaarten: TPH*INi/KON/SA*R/TEN
- Niitemaa: TPH*ITe/PHA*
- Nikodeemus: TPHIKo/TK*ESHeo/S-
- Nikodemus: TPHIKo/TKESHeo/S-
- Nikuvaara: TPHIKeo/VA*R
- Nikuvaaraa: TPHIKeo/VA*Ra
- Nikuvaarain: TPHIKeo/VA*R/IN
- Nikuvaaralle: TPHIKeo/VA*R/HR-NSTe
- Nikuvaarasta: TPHIKeo/VA*R/S-T
- Nikuvaaroi: TPHIKeo/VA*Roi
- Nikuvaaroihin: TPHIKeo/VA*Roi/HIN
- Nikuvaaroille: TPHIKeo/VA*Roi/HR-NSTe
- Nikuvaaroine: TPHIKeo/VA*Roi/TPHE
- Nikuvaaroista: TPHIKeo/VA*Roi/S-T
- Nikuvaaroja: TPHIKeo/VA*Roia
- Nikuvaarojen: TPHIKeo/VA*Ro/SKVREN
- Nilsson: TPHINST/S-/SON
- Nipasenmäeksi: TPHIHR/SEN/PHAEKSi
- Nipasenmäelle: TPHIHR/SEN/PHAENST/HRE
- Nipasenmäellä: TPHIHR/SEN/PHAENST/HRA
- Nipasenmäeltä: TPHIHR/SEN/PHAENST/TA
- Nipasenmäen: TPHIHR/SEN/PHAEN
- Nipasenmäessä: TPHIHR/SEN/PHAENSH
- Nipasenmäestä: TPHIHR/SEN/PHAEST
- Nipasenmäet: TPHIHR/SEN/PHAET
- Nipasenmäettä: TPHIHR/SEN/PHAESTR
- Nipasenmäiksi: TPHIHR/SEN/PHAIKSi
- Nipasenmäille: TPHIHR/SEN/PHAINST/HRE
- Nipasenmäillä: TPHIHR/SEN/PHAINST/HRA
- Nipasenmäiltä: TPHIHR/SEN/PHAINST/TA
- Nipasenmäin: TPHIHR/SEN/PHAIN
- Nipasenmäissä: TPHIHR/SEN/PHAINSH
- Nipasenmäistä: TPHIHR/SEN/PHAIST
- Nipasenmäittä: TPHIHR/SEN/PHAISTR
- Nipasenmäkeen: TPHIHR/SEN/PHAKe/EN
- Nipasenmäken: TPHIHR/SEN/PHAKe
- Nipasenmäkeä: TPHIHR/SEN/PHAKea
- Nipasenmäki: TPHIHR/SEN/PHAKi
- Nipasenmäkien: TPHIHR/SEN/PHAKi/EN
- Nipasenmäkiin: TPHIHR/SEN/PHAKi/IN
- Nipasenmäkine: TPHIHR/SEN/PHAKi/TPHE
- Nipasenmäkiä: TPHIHR/SEN/PHAKia
- Nordberg: TPHOR/TK-/PVER/TKPV-
- Nordland: TPHOR/TK-/HRAN/TK-
- Nordlund: TPHOR/TK-/HRAON/TK-
- Nordström: TPHOR/TK-/S-TRo/PH-
- Norovaara: TPHORo/VA*R
- Nuaskyli: TPHAO/S-/KAONSTi
- Nuaskylien: TPHAO/S-/KAONSTi/EN
- Nuaskyliin: TPHAO/S-/KAONSTi/IN
- Nuaskylille: TPHAO/S-/KAONSTi/HR-NSTe
- Nuaskyline: TPHAO/S-/KAONSTi/TPHE
- Nuaskyliä: TPHAO/S-/KAONSTia
- Nuaskylä: TPHAO/S-/KAONST
- Nuaskyläin: TPHAO/S-/KAONST/IN
- Nuaskylälle: TPHAO/S-/KAONST/HR-NSTe
- Nuaskylää: TPHAO/S-/KAONSTa
- Nyholm: TPHAO/HONST/PH-
- Nykäsenoja: TPHAOK/SEN/Oia
- Nyqvist: TPHAO/KV-SRi/S-T
- Nysten: TPHAO/S-Te
- Nyström: TPHAO/S-TRo/PH-
- Ohovaara: OHo/VA*R
- Ohovaaraa: OHo/VA*Ra
- Ohovaarain: OHo/VA*R/IN
- Ohovaaralle: OHo/VA*R/HR-NSTe
- Ohovaarasta: OHo/VA*R/S-T
- Ohovaaroi: OHo/VA*Roi
- Ohovaaroihin: OHo/VA*Roi/HIN
- Ohovaaroille: OHo/VA*Roi/HR-NSTe
- Ohovaaroine: OHo/VA*Roi/TPHE
- Ohovaaroista: OHo/VA*Roi/S-T
- Ohovaaroja: OHo/VA*Roia
- Ohovaarojen: OHo/VA*Ro/SKVREN
- Ojamäeksi: Oia/PHAEKSi
- Ojamäelle: Oia/PHAENST/HRE
- Ojamäellä: Oia/PHAENST/HRA
- Ojamäeltä: Oia/PHAENST/TA
- Ojamäen: Oia/PHAEN
- Ojamäessä: Oia/PHAENSH
- Ojamäestä: Oia/PHAEST
- Ojamäet: Oia/PHAET
- Ojamäettä: Oia/PHAESTR
- Ojamäiksi: Oia/PHAIKSi
- Ojamäille: Oia/PHAINST/HRE
- Ojamäillä: Oia/PHAINST/HRA
- Ojamäiltä: Oia/PHAINST/TA
- Ojamäin: Oia/PHAIN
- Ojamäissä: Oia/PHAINSH
- Ojamäistä: Oia/PHAIST
- Ojamäittä: Oia/PHAISTR
- Ojamäkeen: Oia/PHAKe/EN
- Ojamäken: Oia/PHAKe
- Ojamäkeä: Oia/PHAKea
- Ojamäki: Oia/PHAKi
- Ojamäkien: Oia/PHAKi/EN
- Ojamäkiin: Oia/PHAKi/IN
- Ojamäkine: Oia/PHAKi/TPHE
- Ojamäkiä: Oia/PHAKia
- Olasmaa: ONST/S-/PHA*
- Olavinlinna: ONST/VIN/HRINKS
- Oripäiden: ORi/PAI/TKEN
- Oripäihi: ORi/PAIHi
- Oripäiksi: ORi/PAIKSi
- Oripäille: ORi/PAINST/HRE
- Oripäillä: ORi/PAINST/HRA
- Oripäiltä: ORi/PAINST/TA
- Oripäin: ORi/PAIN
- Oripäine: ORi/PAINe
- Oripäinä: ORi/PAIN
- Oripäissä: ORi/PAINSH
- Oripäistä: ORi/PAIST
- Oripäitten: ORi/PAISTRe
- Oripäittä: ORi/PAISTR
- Oripäitä: ORi/PAIT
- Oripää: ORi/PA*
- Oripäähä: ORi/PA*H
- Oripääksi: ORi/PA*KSi
- Oripäälle: ORi/PA*NST/HRE
- Oripäällä: ORi/PA*NST/HRA
- Oripäältä: ORi/PA*NST/TA
- Oripään: ORi/PA*N
- Oripäänä: ORi/PA*N
- Oripäässä: ORi/PA*NSH
- Oripäästä: ORi/PA*ST
- Oripäät: ORi/PA*T
- Oripäättä: ORi/PA*STR
- Oripäätä: ORi/PA*T
- Otamäeksi: OT/PHAEKSi
- Otamäelle: OT/PHAENST/HRE
- Otamäellä: OT/PHAENST/HRA
- Otamäeltä: OT/PHAENST/TA
- Otamäen: OT/PHAEN
- Otamäessä: OT/PHAENSH
- Otamäestä: OT/PHAEST
- Otamäet: OT/PHAET
- Otamäettä: OT/PHAESTR
- Otamäiksi: OT/PHAIKSi
- Otamäille: OT/PHAINST/HRE
- Otamäillä: OT/PHAINST/HRA
- Otamäiltä: OT/PHAINST/TA
- Otamäin: OT/PHAIN
- Otamäissä: OT/PHAINSH
- Otamäistä: OT/PHAIST
- Otamäittä: OT/PHAISTR
- Otamäkeen: OT/PHAKe/EN
- Otamäken: OT/PHAKe
- Otamäkeä: OT/PHAKea
- Otamäki: OT/PHAKi
- Otamäkien: OT/PHAKi/EN
- Otamäkiin: OT/PHAKi/IN
- Otamäkine: OT/PHAKi/TPHE
- Otamäkiä: OT/PHAKia
- Otanieme: OT/TPH*EISHe
- Otaniemeen: OT/TPH*EISHe/EN
- Otaniemelle: OT/TPH*EISHe/HR-NSTe
- Otaniemen: OT/TPH*EISHe
- Otaniemeä: OT/TPH*EISHea
- Otaniemi: OT/TPH*EISHi
- Otaniemien: OT/TPH*EISHi/EN
- Otaniemiin: OT/TPH*EISHi/IN
- Otaniemille: OT/TPH*EISHi/HR-NSTe
- Otaniemine: OT/TPH*EISHi/TPHE
- Otaniemiä: OT/TPH*EISHia
- Otanienten: OT/TPH*EINTe
- Otanientä: OT/TPH*EINT
- Otravaara: OTR/VA*R
- Otravaaraa: OTR/VA*Ra
- Otravaarain: OTR/VA*R/IN
- Otravaaralle: OTR/VA*R/HR-NSTe
- Otravaarasta: OTR/VA*R/S-T
- Otravaaroi: OTR/VA*Roi
- Otravaaroihin: OTR/VA*Roi/HIN
- Otravaaroille: OTR/VA*Roi/HR-NSTe
- Otravaaroine: OTR/VA*Roi/TPHE
- Otravaaroista: OTR/VA*Roi/S-T
- Otravaaroja: OTR/VA*Roia
- Otravaarojen: OTR/VA*Ro/SKVREN
- Oulankajoe: Oeo/HRANK/SKVROe
- Oulankajoelle: Oeo/HRANK/SKVROe/HR-NSTe
- Oulankajoen: Oeo/HRANK/SKVROe
- Oulankajoesta: Oeo/HRANK/SKVROe/S-T
- Oulankajoi: Oeo/HRANK/SKVROi
- Oulankajoille: Oeo/HRANK/SKVROi/HR-NSTe
- Oulankajoista: Oeo/HRANK/SKVROi/S-T
- Oulankajokea: Oeo/HRANK/SKVROKea
- Oulankajokeen: Oeo/HRANK/SKVROKe/EN
- Oulankajokena: Oeo/HRANK/SKVROKe/A
- Oulankajoki: Oeo/HRANK/SKVROKi
- Oulankajokia: Oeo/HRANK/SKVROKia
- Oulankajokien: Oeo/HRANK/SKVROKi/EN
- Oulankajokiin: Oeo/HRANK/SKVROKi/IN
- Oulankajokine: Oeo/HRANK/SKVROKi/TPHE
- Oulujoe: Oeo/HRAO/SKVROe
- Oulujoelle: Oeo/HRAO/SKVROe/HR-NSTe
- Oulujoen: Oeo/HRAO/SKVROe
- Oulujoesta: Oeo/HRAO/SKVROe/S-T
- Oulujoi: Oeo/HRAO/SKVROi
- Oulujoille: Oeo/HRAO/SKVROi/HR-NSTe
- Oulujoista: Oeo/HRAO/SKVROi/S-T
- Oulujokea: Oeo/HRAO/SKVROKea
- Oulujokeen: Oeo/HRAO/SKVROKe/EN
- Oulujokena: Oeo/HRAO/SKVROKe/A
- Oulujoki: Oeo/HRAO/SKVROKi
- Oulujokia: Oeo/HRAO/SKVROKia
- Oulujokien: Oeo/HRAO/SKVROKi/EN
- Oulujokiin: Oeo/HRAO/SKVROKi/IN
- Oulujokine: Oeo/HRAO/SKVROKi/TPHE
- Oulunkyli: Oeo/HRAON/KAONSTi
- Oulunkylien: Oeo/HRAON/KAONSTi/EN
- Oulunkyliin: Oeo/HRAON/KAONSTi/IN
- Oulunkylille: Oeo/HRAON/KAONSTi/HR-NSTe
- Oulunkyline: Oeo/HRAON/KAONSTi/TPHE
- Oulunkyliä: Oeo/HRAON/KAONSTia
- Oulunkylä: Oeo/HRAON/KAONST
- Oulunkyläin: Oeo/HRAON/KAONST/IN
- Oulunkylälle: Oeo/HRAON/KAONST/HR-NSTe
- Oulunkylää: Oeo/HRAON/KAONSTa
- Oulunsalo: Oeo/HRAON/SANSTo
- Oulunsaloa: Oeo/HRAON/SANSToa
- Oulunsaloi: Oeo/HRAON/SANSToi
- Oulunsaloihin: Oeo/HRAON/SANSToi/HIN
- Oulunsaloille: Oeo/HRAON/SANSToi/HR-NSTe
- Oulunsaloine: Oeo/HRAON/SANSToi/TPHE
- Oulunsaloista: Oeo/HRAON/SANSToi/S-T
- Oulunsaloja: Oeo/HRAON/SANSToia
- Oulunsalojen: Oeo/HRAON/SANSTo/SKVREN
- Oulunsalolle: Oeo/HRAON/SANSTo/HR-NSTe
- Oulunsaloon: Oeo/HRAON/SANSTo/ON
- Oulunsalosta: Oeo/HRAON/SANSTo/S-T
- Ounasjoe: Oeo/TPHAS/SKVROe
- Ounasjoelle: Oeo/TPHAS/SKVROe/HR-NSTe
- Ounasjoen: Oeo/TPHAS/SKVROe
- Ounasjoesta: Oeo/TPHAS/SKVROe/S-T
- Ounasjoi: Oeo/TPHAS/SKVROi
- Ounasjoille: Oeo/TPHAS/SKVROi/HR-NSTe
- Ounasjoista: Oeo/TPHAS/SKVROi/S-T
- Ounasjokea: Oeo/TPHAS/SKVROKea
- Ounasjokeen: Oeo/TPHAS/SKVROKe/EN
- Ounasjokena: Oeo/TPHAS/SKVROKe/A
- Ounasjoki: Oeo/TPHAS/SKVROKi
- Ounasjokia: Oeo/TPHAS/SKVROKia
- Ounasjokien: Oeo/TPHAS/SKVROKi/EN
- Ounasjokiin: Oeo/TPHAS/SKVROKi/IN
- Ounasjokine: Oeo/TPHAS/SKVROKi/TPHE
- Ounasvaara: Oeo/TPHAS/VA*R
- Ounasvaaraa: Oeo/TPHAS/VA*Ra
- Ounasvaarain: Oeo/TPHAS/VA*R/IN
- Ounasvaaralle: Oeo/TPHAS/VA*R/HR-NSTe
- Ounasvaarasta: Oeo/TPHAS/VA*R/S-T
- Ounasvaaroi: Oeo/TPHAS/VA*Roi
- Ounasvaaroihin: Oeo/TPHAS/VA*Roi/HIN
- Ounasvaaroille: Oeo/TPHAS/VA*Roi/HR-NSTe
- Ounasvaaroine: Oeo/TPHAS/VA*Roi/TPHE
- Ounasvaaroista: Oeo/TPHAS/VA*Roi/S-T
- Ounasvaaroja: Oeo/TPHAS/VA*Roia
- Ounasvaarojen: Oeo/TPHAS/VA*Ro/SKVREN
- Paalasmaa: PA*NST/S-/PHA*
- Paalasmaaha: PA*NST/S-/PHA*H
- Paalasmaaksi: PA*NST/S-/PHA*KSi
- Paalasmaalla: PA*NST/S-/PHA*NST/HRA
- Paalasmaalle: PA*NST/S-/PHA*NST/HRE
- Paalasmaalta: PA*NST/S-/PHA*NST/TA
- Paalasmaan: PA*NST/S-/PHA*N
- Paalasmaana: PA*NST/S-/PHA*N
- Paalasmaassa: PA*NST/S-/PHA*NSH
- Paalasmaasta: PA*NST/S-/PHA*ST
- Paalasmaat: PA*NST/S-/PHA*T
- Paalasmaata: PA*NST/S-/PHA*T
- Paalasmaatta: PA*NST/S-/PHA*STR
- Paalasmaiden: PA*NST/S-/PHAI/TKEN
- Paalasmaihi: PA*NST/S-/PHAIHi
- Paalasmaiksi: PA*NST/S-/PHAIKSi
- Paalasmailla: PA*NST/S-/PHAINST/HRA
- Paalasmaille: PA*NST/S-/PHAINST/HRE
- Paalasmailta: PA*NST/S-/PHAINST/TA
- Paalasmain: PA*NST/S-/PHAIN
- Paalasmaina: PA*NST/S-/PHAIN
- Paalasmaine: PA*NST/S-/PHAINe
- Paalasmaissa: PA*NST/S-/PHAINSH
- Paalasmaista: PA*NST/S-/PHAIST
- Paalasmaita: PA*NST/S-/PHAIT
- Paalasmaitta: PA*NST/S-/PHAISTR
- Paalasmaitten: PA*NST/S-/PHAISTRe
- Paatsalo: PA*T/SANSTo
- Paatsaloa: PA*T/SANSToa
- Paatsaloi: PA*T/SANSToi
- Paatsaloihin: PA*T/SANSToi/HIN
- Paatsaloille: PA*T/SANSToi/HR-NSTe
- Paatsaloine: PA*T/SANSToi/TPHE
- Paatsaloista: PA*T/SANSToi/S-T
- Paatsaloja: PA*T/SANSToia
- Paatsalojen: PA*T/SANSTo/SKVREN
- Paatsalolle: PA*T/SANSTo/HR-NSTe
- Paatsaloon: PA*T/SANSTo/ON
- Paatsalosta: PA*T/SANSTo/S-T
- Paatsjoe: PA*T/S-/SKVROe
- Paatsjoelle: PA*T/S-/SKVROe/HR-NSTe
- Paatsjoen: PA*T/S-/SKVROe
- Paatsjoesta: PA*T/S-/SKVROe/S-T
- Paatsjoi: PA*T/S-/SKVROi
- Paatsjoille: PA*T/S-/SKVROi/HR-NSTe
- Paatsjoista: PA*T/S-/SKVROi/S-T
- Paatsjokea: PA*T/S-/SKVROKea
- Paatsjokeen: PA*T/S-/SKVROKe/EN
- Paatsjokena: PA*T/S-/SKVROKe/A
- Paatsjoki: PA*T/S-/SKVROKi
- Paatsjokia: PA*T/S-/SKVROKia
- Paatsjokien: PA*T/S-/SKVROKi/EN
- Paatsjokiin: PA*T/S-/SKVROKi/IN
- Paatsjokine: PA*T/S-/SKVROKi/TPHE
- Padasjoe: PA/TKAS/SKVROe
- Padasjoelle: PA/TKAS/SKVROe/HR-NSTe
- Padasjoen: PA/TKAS/SKVROe
- Padasjoesta: PA/TKAS/SKVROe/S-T
- Padasjoi: PA/TKAS/SKVROi
- Padasjoille: PA/TKAS/SKVROi/HR-NSTe
- Padasjoista: PA/TKAS/SKVROi/S-T
- Padasjokea: PA/TKAS/SKVROKea
- Padasjokeen: PA/TKAS/SKVROKe/EN
- Padasjokena: PA/TKAS/SKVROKe/A
- Padasjoki: PA/TKAS/SKVROKi
- Padasjokia: PA/TKAS/SKVROKia
- Padasjokien: PA/TKAS/SKVROKi/EN
- Padasjokiin: PA/TKAS/SKVROKi/IN
- Padasjokine: PA/TKAS/SKVROKi/TPHE
- Pallasvuo: PANST/HRAS/VAOo
- Palmgren: PANST/PH-/TKPV-Re
- Palojärvi: PANSTo/SKVRAR/VI
- Palosuiden: PANSTo/SAOI/TKEN
- Palosuihi: PANSTo/SAOIHi
- Palosuiksi: PANSTo/SAOIKSi
- Palosuilla: PANSTo/SAOINST/HRA
- Palosuille: PANSTo/SAOINST/HRE
- Palosuilta: PANSTo/SAOINST/TA
- Palosuin: PANSTo/SAOIN
- Palosuina: PANSTo/SAOIN
- Palosuine: PANSTo/SAOINe
- Palosuissa: PANSTo/SAOINSH
- Palosuista: PANSTo/SAOIST
- Palosuita: PANSTo/SAOIT
- Palosuitta: PANSTo/SAOISTR
- Palosuitten: PANSTo/SAOISTRe
- Palosuu: PANSTo/SAO*
- Palosuuha: PANSTo/SAO*H
- Palosuuksi: PANSTo/SAO*KSi
- Palosuulla: PANSTo/SAO*NST/HRA
- Palosuulle: PANSTo/SAO*NST/HRE
- Palosuulta: PANSTo/SAO*NST/TA
- Palosuun: PANSTo/SAO*N
- Palosuuna: PANSTo/SAO*N
- Palosuussa: PANSTo/SAO*NSH
- Palosuusta: PANSTo/SAO*ST
- Palosuut: PANSTo/SAO*T
- Palosuuta: PANSTo/SAO*T
- Palosuutta: PANSTo/SAO*STR
- Palovesi: PANSTo/VESi
- Papelonsaar: PAHRe/HRON/SA*R
- Papelonsaare: PAHRe/HRON/SA*Re
- Papelonsaareen: PAHRe/HRON/SA*Re/EN
- Papelonsaarelle: PAHRe/HRON/SA*Re/HR-NSTe
- Papelonsaaren: PAHRe/HRON/SA*Re
- Papelonsaarena: PAHRe/HRON/SA*Re/A
- Papelonsaaresta: PAHRe/HRON/SA*Re/S-T
- Papelonsaari: PAHRe/HRON/SA*Ri
- Papelonsaaria: PAHRe/HRON/SA*Ria
- Papelonsaarien: PAHRe/HRON/SA*Ri/EN
- Papelonsaariin: PAHRe/HRON/SA*Ri/IN
- Papelonsaarille: PAHRe/HRON/SA*Ri/HR-NSTe
- Papelonsaarine: PAHRe/HRON/SA*Ri/TPHE
- Papelonsaarista: PAHRe/HRON/SA*Ri/S-T
- Papelonsaarta: PAHRe/HRON/SA*R/TA
- Papelonsaarten: PAHRe/HRON/SA*R/TEN
- Paskolamme: PAS/KO/HRAKSHe
- Paskolammelle: PAS/KO/HRAKSHe/HR-NSTe
- Paskolammen: PAS/KO/HRAKSHe
- Paskolammesta: PAS/KO/HRAKSHe/S-T
- Paskolammi: PAS/KO/HRAKSHi
- Paskolammille: PAS/KO/HRAKSHi/HR-NSTe
- Paskolammista: PAS/KO/HRAKSHi/S-T
- Paskolampea: PAS/KO/HRASH/PA*E
- Paskolampeen: PAS/KO/HRASH/P*EN
- Paskolampena: PAS/KO/HRASH/PEN
- Paskolampi: PAS/KO/HRASH/PI
- Paskolampia: PAS/KO/HRASH/PA*I
- Paskolampien: PAS/KO/HRASH/P*EIN
- Paskolampiin: PAS/KO/HRASH/P*IN
- Paskolampina: PAS/KO/HRASH/PIN
- Paskolampine: PAS/KO/HRASH/PINe
- Patatjaseli: PAT/T-ia/SENSTi
- Patatjaselille: PAT/T-ia/SENSTi/HR-NSTe
- Patatjaselkien: PAT/T-ia/SENST/K*EIN
- Patatjaselkiin: PAT/T-ia/SENST/K*IN
- Patatjaselkine: PAT/T-ia/SENST/KINe
- Patatjaselkinä: PAT/T-ia/SENST/KIN
- Patatjaselkiä: PAT/T-ia/SENST/KA*I
- Patatjaselkä: PAT/T-ia/SENST/KA
- Patatjaselkäin: PAT/T-ia/SENST/KAIN
- Patatjaselkänä: PAT/T-ia/SENST/KAN
- Patatjaselkää: PAT/T-ia/SENST/KA*
- Patatjaselkään: PAT/T-ia/SENST/KA*N
- Patatjaselä: PAT/T-ia/SENST
- Patatjaselälle: PAT/T-ia/SENST/HR-NSTe
- Patriksson: PATRi/K-S/SON
- Pattijoe: PASTRi/SKVROe
- Pattijoelle: PASTRi/SKVROe/HR-NSTe
- Pattijoen: PASTRi/SKVROe
- Pattijoesta: PASTRi/SKVROe/S-T
- Pattijoi: PASTRi/SKVROi
- Pattijoille: PASTRi/SKVROi/HR-NSTe
- Pattijoista: PASTRi/SKVROi/S-T
- Pattijokea: PASTRi/SKVROKea
- Pattijokeen: PASTRi/SKVROKe/EN
- Pattijokena: PASTRi/SKVROKe/A
- Pattijoki: PASTRi/SKVROKi
- Pattijokia: PASTRi/SKVROKia
- Pattijokien: PASTRi/SKVROKi/EN
- Pattijokiin: PASTRi/SKVROKi/IN
- Pattijokine: PASTRi/SKVROKi/TPHE
- Pelkosennieme: PENST/KOSe/TPH*EISHe
- Pelkosenniemeen: PENST/KOSe/TPH*EISHe/EN
- Pelkosenniemelle: PENST/KOSe/TPH*EISHe/HR-NSTe
- Pelkosenniemen: PENST/KOSe/TPH*EISHe
- Pelkosenniemeä: PENST/KOSe/TPH*EISHea
- Pelkosenniemi: PENST/KOSe/TPH*EISHi
- Pelkosenniemien: PENST/KOSe/TPH*EISHi/EN
- Pelkosenniemiin: PENST/KOSe/TPH*EISHi/IN
- Pelkosenniemille: PENST/KOSe/TPH*EISHi/HR-NSTe
- Pelkosenniemine: PENST/KOSe/TPH*EISHi/TPHE
- Pelkosenniemiä: PENST/KOSe/TPH*EISHia
- Pelkosennienten: PENST/KOSe/TPH*EINTe
- Pelkosennientä: PENST/KOSe/TPH*EINT
- Pellotsalo: PENST/HROT/SANSTo
- Pellotsaloa: PENST/HROT/SANSToa
- Pellotsaloi: PENST/HROT/SANSToi
- Pellotsaloihin: PENST/HROT/SANSToi/HIN
- Pellotsaloille: PENST/HROT/SANSToi/HR-NSTe
- Pellotsaloine: PENST/HROT/SANSToi/TPHE
- Pellotsaloista: PENST/HROT/SANSToi/S-T
- Pellotsaloja: PENST/HROT/SANSToia
- Pellotsalojen: PENST/HROT/SANSTo/SKVREN
- Pellotsalolle: PENST/HROT/SANSTo/HR-NSTe
- Pellotsaloon: PENST/HROT/SANSTo/ON
- Pellotsalosta: PENST/HROT/SANSTo/S-T
- Peltomäki: PENST/TO/PHAKi
- Pertunmaa: PER/TAON/PHA*
- Pertunmaaha: PER/TAON/PHA*H
- Pertunmaaksi: PER/TAON/PHA*KSi
- Pertunmaalla: PER/TAON/PHA*NST/HRA
- Pertunmaalle: PER/TAON/PHA*NST/HRE
- Pertunmaalta: PER/TAON/PHA*NST/TA
- Pertunmaan: PER/TAON/PHA*N
- Pertunmaana: PER/TAON/PHA*N
- Pertunmaassa: PER/TAON/PHA*NSH
- Pertunmaasta: PER/TAON/PHA*ST
- Pertunmaat: PER/TAON/PHA*T
- Pertunmaata: PER/TAON/PHA*T
- Pertunmaatta: PER/TAON/PHA*STR
- Pertunmaiden: PER/TAON/PHAI/TKEN
- Pertunmaihi: PER/TAON/PHAIHi
- Pertunmaiksi: PER/TAON/PHAIKSi
- Pertunmailla: PER/TAON/PHAINST/HRA
- Pertunmaille: PER/TAON/PHAINST/HRE
- Pertunmailta: PER/TAON/PHAINST/TA
- Pertunmain: PER/TAON/PHAIN
- Pertunmaina: PER/TAON/PHAIN
- Pertunmaine: PER/TAON/PHAINe
- Pertunmaissa: PER/TAON/PHAINSH
- Pertunmaista: PER/TAON/PHAIST
- Pertunmaita: PER/TAON/PHAIT
- Pertunmaitta: PER/TAON/PHAISTR
- Pertunmaitten: PER/TAON/PHAISTRe
- Peräjoe: PER/SKVROe
- Peräjoelle: PER/SKVROe/HR-NSTe
- Peräjoen: PER/SKVROe
- Peräjoesta: PER/SKVROe/S-T
- Peräjoi: PER/SKVROi
- Peräjoille: PER/SKVROi/HR-NSTe
- Peräjoista: PER/SKVROi/S-T
- Peräjokea: PER/SKVROKea
- Peräjokeen: PER/SKVROKe/EN
- Peräjokena: PER/SKVROKe/A
- Peräjoki: PER/SKVROKi
- Peräjokia: PER/SKVROKia
- Peräjokien: PER/SKVROKi/EN
- Peräjokiin: PER/SKVROKi/IN
- Peräjokine: PER/SKVROKi/TPHE
- Petrovaara: PETRo/VA*R
- Petrovaaraa: PETRo/VA*Ra
- Petrovaarain: PETRo/VA*R/IN
- Petrovaaralle: PETRo/VA*R/HR-NSTe
- Petrovaarasta: PETRo/VA*R/S-T
- Petrovaaroi: PETRo/VA*Roi
- Petrovaaroihin: PETRo/VA*Roi/HIN
- Petrovaaroille: PETRo/VA*Roi/HR-NSTe
- Petrovaaroine: PETRo/VA*Roi/TPHE
- Petrovaaroista: PETRo/VA*Roi/S-T
- Petrovaaroja: PETRo/VA*Roia
- Petrovaarojen: PETRo/VA*Ro/SKVREN
- Peuraheimo: PAO*ER/HEISHo
- Pieksämäeksi: P*EIKS/PHAEKSi
- Pieksämäelle: P*EIKS/PHAENST/HRE
- Pieksämäellä: P*EIKS/PHAENST/HRA
- Pieksämäeltä: P*EIKS/PHAENST/TA
- Pieksämäen: P*EIKS/PHAEN
- Pieksämäessä: P*EIKS/PHAENSH
- Pieksämäestä: P*EIKS/PHAEST
- Pieksämäet: P*EIKS/PHAET
- Pieksämäettä: P*EIKS/PHAESTR
- Pieksämäiksi: P*EIKS/PHAIKSi
- Pieksämäille: P*EIKS/PHAINST/HRE
- Pieksämäillä: P*EIKS/PHAINST/HRA
- Pieksämäiltä: P*EIKS/PHAINST/TA
- Pieksämäin: P*EIKS/PHAIN
- Pieksämäissä: P*EIKS/PHAINSH
- Pieksämäistä: P*EIKS/PHAIST
- Pieksämäittä: P*EIKS/PHAISTR
- Pieksämäkeen: P*EIKS/PHAKe/EN
- Pieksämäken: P*EIKS/PHAKe
- Pieksämäkeä: P*EIKS/PHAKea
- Pieksämäki: P*EIKS/PHAKi
- Pieksämäkien: P*EIKS/PHAKi/EN
- Pieksämäkiin: P*EIKS/PHAKi/IN
- Pieksämäkine: P*EIKS/PHAKi/TPHE
- Pieksämäkiä: P*EIKS/PHAKia
- Pielisjoe: P*EINSTi/S-/SKVROe
- Pielisjoelle: P*EINSTi/S-/SKVROe/HR-NSTe
- Pielisjoen: P*EINSTi/S-/SKVROe
- Pielisjoesta: P*EINSTi/S-/SKVROe/S-T
- Pielisjoi: P*EINSTi/S-/SKVROi
- Pielisjoille: P*EINSTi/S-/SKVROi/HR-NSTe
- Pielisjoista: P*EINSTi/S-/SKVROi/S-T
- Pielisjokea: P*EINSTi/S-/SKVROKea
- Pielisjokeen: P*EINSTi/S-/SKVROKe/EN
- Pielisjokena: P*EINSTi/S-/SKVROKe/A
- Pielisjoki: P*EINSTi/S-/SKVROKi
- Pielisjokia: P*EINSTi/S-/SKVROKia
- Pielisjokien: P*EINSTi/S-/SKVROKi/EN
- Pielisjokiin: P*EINSTi/S-/SKVROKi/IN
- Pielisjokine: P*EINSTi/S-/SKVROKi/TPHE
- Pienimäki: P*EINi/PHAKi
- Pieniniemi: P*EINi/TPH*EISHi
- Pienseli: P*EIN/SENSTi
- Pienselille: P*EIN/SENSTi/HR-NSTe
- Pienselkien: P*EIN/SENST/K*EIN
- Pienselkiin: P*EIN/SENST/K*IN
- Pienselkine: P*EIN/SENST/KINe
- Pienselkinä: P*EIN/SENST/KIN
- Pienselkiä: P*EIN/SENST/KA*I
- Pienselkä: P*EIN/SENST/KA
- Pienselkäin: P*EIN/SENST/KAIN
- Pienselkänä: P*EIN/SENST/KAN
- Pienselkää: P*EIN/SENST/KA*
- Pienselkään: P*EIN/SENST/KA*N
- Pienselä: P*EIN/SENST
- Pienselälle: P*EIN/SENST/HR-NSTe
- Pietarhove: P*EIT/R-/HOSRe
- Pietarhovea: P*EIT/R-/HOSRea
- Pietarhoveen: P*EIT/R-/HOSRe/EN
- Pietarhovelle: P*EIT/R-/HOSRe/HR-NSTe
- Pietarhoven: P*EIT/R-/HOSRe
- Pietarhovena: P*EIT/R-/HOSRe/A
- Pietarhovesta: P*EIT/R-/HOSRe/S-T
- Pietarhovi: P*EIT/R-/HOSRi
- Pietarhovia: P*EIT/R-/HOSRia
- Pietarhovien: P*EIT/R-/HOSRi/EN
- Pietarhoviin: P*EIT/R-/HOSRi/IN
- Pietarhoville: P*EIT/R-/HOSRi/HR-NSTe
- Pietarhovine: P*EIT/R-/HOSRi/TPHE
- Pietarhovista: P*EIT/R-/HOSRi/S-T
- Pietarsaar: P*EIT/R-/SA*R
- Pietarsaare: P*EIT/R-/SA*Re
- Pietarsaareen: P*EIT/R-/SA*Re/EN
- Pietarsaarelle: P*EIT/R-/SA*Re/HR-NSTe
- Pietarsaaren: P*EIT/R-/SA*Re
- Pietarsaarena: P*EIT/R-/SA*Re/A
- Pietarsaaresta: P*EIT/R-/SA*Re/S-T
- Pietarsaari: P*EIT/R-/SA*Ri
- Pietarsaaria: P*EIT/R-/SA*Ria
- Pietarsaarien: P*EIT/R-/SA*Ri/EN
- Pietarsaariin: P*EIT/R-/SA*Ri/IN
- Pietarsaarille: P*EIT/R-/SA*Ri/HR-NSTe
- Pietarsaarine: P*EIT/R-/SA*Ri/TPHE
- Pietarsaarista: P*EIT/R-/SA*Ri/S-T
- Pietarsaarta: P*EIT/R-/SA*R/TA
- Pietarsaarten: P*EIT/R-/SA*R/TEN
- Pihlström: PIH/HR-/S-TRo/PH-
- Piitoiseli: P*IToi/SENSTi
- Piitoiselille: P*IToi/SENSTi/HR-NSTe
- Piitoiselkien: P*IToi/SENST/K*EIN
- Piitoiselkiin: P*IToi/SENST/K*IN
- Piitoiselkine: P*IToi/SENST/KINe
- Piitoiselkinä: P*IToi/SENST/KIN
- Piitoiselkiä: P*IToi/SENST/KA*I
- Piitoiselkä: P*IToi/SENST/KA
- Piitoiselkäin: P*IToi/SENST/KAIN
- Piitoiselkänä: P*IToi/SENST/KAN
- Piitoiselkää: P*IToi/SENST/KA*
- Piitoiselkään: P*IToi/SENST/KA*N
- Piitoiselä: P*IToi/SENST
- Piitoiselälle: P*IToi/SENST/HR-NSTe
- Pikisaar: PIKi/SA*R
- Pikisaare: PIKi/SA*Re
- Pikisaareen: PIKi/SA*Re/EN
- Pikisaarelle: PIKi/SA*Re/HR-NSTe
- Pikisaaren: PIKi/SA*Re
- Pikisaarena: PIKi/SA*Re/A
- Pikisaaresta: PIKi/SA*Re/S-T
- Pikisaari: PIKi/SA*Ri
- Pikisaaria: PIKi/SA*Ria
- Pikisaarien: PIKi/SA*Ri/EN
- Pikisaariin: PIKi/SA*Ri/IN
- Pikisaarille: PIKi/SA*Ri/HR-NSTe
- Pikisaarine: PIKi/SA*Ri/TPHE
- Pikisaarista: PIKi/SA*Ri/S-T
- Pikisaarta: PIKi/SA*R/TA
- Pikisaarten: PIKi/SA*R/TEN
- Pipliaseura: PIHR/HRA*I/SAO*ER
- Pirkanmaa: PIR/KAN/PHA*
- Pirkanmaaha: PIR/KAN/PHA*H
- Pirkanmaaksi: PIR/KAN/PHA*KSi
- Pirkanmaalla: PIR/KAN/PHA*NST/HRA
- Pirkanmaalle: PIR/KAN/PHA*NST/HRE
- Pirkanmaalta: PIR/KAN/PHA*NST/TA
- Pirkanmaan: PIR/KAN/PHA*N
- Pirkanmaana: PIR/KAN/PHA*N
- Pirkanmaassa: PIR/KAN/PHA*NSH
- Pirkanmaasta: PIR/KAN/PHA*ST
- Pirkanmaat: PIR/KAN/PHA*T
- Pirkanmaata: PIR/KAN/PHA*T
- Pirkanmaatta: PIR/KAN/PHA*STR
- Pirkanmaiden: PIR/KAN/PHAI/TKEN
- Pirkanmaihi: PIR/KAN/PHAIHi
- Pirkanmaiksi: PIR/KAN/PHAIKSi
- Pirkanmailla: PIR/KAN/PHAINST/HRA
- Pirkanmaille: PIR/KAN/PHAINST/HRE
- Pirkanmailta: PIR/KAN/PHAINST/TA
- Pirkanmain: PIR/KAN/PHAIN
- Pirkanmaina: PIR/KAN/PHAIN
- Pirkanmaine: PIR/KAN/PHAINe
- Pirkanmaissa: PIR/KAN/PHAINSH
- Pirkanmaista: PIR/KAN/PHAIST
- Pirkanmaita: PIR/KAN/PHAIT
- Pirkanmaitta: PIR/KAN/PHAISTR
- Pirkanmaitten: PIR/KAN/PHAISTRe
- Pirttimäki: PIR/T-Ti/PHAKi
- Pisijoe: PISi/SKVROe
- Pisijoelle: PISi/SKVROe/HR-NSTe
- Pisijoen: PISi/SKVROe
- Pisijoesta: PISi/SKVROe/S-T
- Pisijoi: PISi/SKVROi
- Pisijoille: PISi/SKVROi/HR-NSTe
- Pisijoista: PISi/SKVROi/S-T
- Pisijokea: PISi/SKVROKea
- Pisijokeen: PISi/SKVROKe/EN
- Pisijokena: PISi/SKVROKe/A
- Pisijoki: PISi/SKVROKi
- Pisijokia: PISi/SKVROKia
- Pisijokien: PISi/SKVROKi/EN
- Pisijokiin: PISi/SKVROKi/IN
- Pisijokine: PISi/SKVROKi/TPHE
- Pitkäranna: PIT/KA/RANKS
- Pitkärannalle: PIT/KA/RANKS/HR-NSTe
- Pitkärannasta: PIT/KA/RANKS/S-T
- Pitkärannoi: PIT/KA/RANKSoi
- Pitkärannoille: PIT/KA/RANKSoi/HR-NSTe
- Pitkärannoista: PIT/KA/RANKSoi/S-T
- Pitkäranta: PIT/KA/RANT
- Pitkärantaa: PIT/KA/RANTa
- Pitkärantain: PIT/KA/RANT/IN
- Pitkärantoi: PIT/KA/RANToi
- Pitkärantoihin: PIT/KA/RANToi/HIN
- Pitkärantoine: PIT/KA/RANToi/TPHE
- Pitkärantoja: PIT/KA/RANToia
- Pitkärantojen: PIT/KA/RANTo/SKVREN
- Pohjamaa: POHia/PHA*
- Pohjamaaha: POHia/PHA*H
- Pohjamaaksi: POHia/PHA*KSi
- Pohjamaalla: POHia/PHA*NST/HRA
- Pohjamaalle: POHia/PHA*NST/HRE
- Pohjamaalta: POHia/PHA*NST/TA
- Pohjamaan: POHia/PHA*N
- Pohjamaana: POHia/PHA*N
- Pohjamaassa: POHia/PHA*NSH
- Pohjamaasta: POHia/PHA*ST
- Pohjamaat: POHia/PHA*T
- Pohjamaata: POHia/PHA*T
- Pohjamaatta: POHia/PHA*STR
- Pohjamaiden: POHia/PHAI/TKEN
- Pohjamaihi: POHia/PHAIHi
- Pohjamaiksi: POHia/PHAIKSi
- Pohjamailla: POHia/PHAINST/HRA
- Pohjamaille: POHia/PHAINST/HRE
- Pohjamailta: POHia/PHAINST/TA
- Pohjamain: POHia/PHAIN
- Pohjamaina: POHia/PHAIN
- Pohjamaine: POHia/PHAINe
- Pohjamaissa: POHia/PHAINSH
- Pohjamaista: POHia/PHAIST
- Pohjamaita: POHia/PHAIT
- Pohjamaitta: POHia/PHAISTR
- Pohjamaitten: POHia/PHAISTRe
- Portha: POR/T-H
- Puomilahti: PAOo/PHI/HRAHTi
- Puotinkyli: PAOo/TIN/KAONSTi
- Puotinkylien: PAOo/TIN/KAONSTi/EN
- Puotinkyliin: PAOo/TIN/KAONSTi/IN
- Puotinkylille: PAOo/TIN/KAONSTi/HR-NSTe
- Puotinkyline: PAOo/TIN/KAONSTi/TPHE
- Puotinkyliä: PAOo/TIN/KAONSTia
- Puotinkylä: PAOo/TIN/KAONST
- Puotinkyläin: PAOo/TIN/KAONST/IN
- Puotinkylälle: PAOo/TIN/KAONST/HR-NSTe
- Puotinkylää: PAOo/TIN/KAONSTa
- Puustjärvi: PAO*ST/SKVRAR/VI
- Pyhäjoe: PAOH/SKVROe
- Pyhäjoelle: PAOH/SKVROe/HR-NSTe
- Pyhäjoen: PAOH/SKVROe
- Pyhäjoesta: PAOH/SKVROe/S-T
- Pyhäjoi: PAOH/SKVROi
- Pyhäjoille: PAOH/SKVROi/HR-NSTe
- Pyhäjoista: PAOH/SKVROi/S-T
- Pyhäjokea: PAOH/SKVROKea
- Pyhäjokeen: PAOH/SKVROKe/EN
- Pyhäjokena: PAOH/SKVROKe/A
- Pyhäjoki: PAOH/SKVROKi
- Pyhäjokia: PAOH/SKVROKia
- Pyhäjokien: PAOH/SKVROKi/EN
- Pyhäjokiin: PAOH/SKVROKi/IN
- Pyhäjokine: PAOH/SKVROKi/TPHE
- Pyhäranna: PAOH/RANKS
- Pyhärannalle: PAOH/RANKS/HR-NSTe
- Pyhärannasta: PAOH/RANKS/S-T
- Pyhärannoi: PAOH/RANKSoi
- Pyhärannoille: PAOH/RANKSoi/HR-NSTe
- Pyhärannoista: PAOH/RANKSoi/S-T
- Pyhäranta: PAOH/RANT
- Pyhärantaa: PAOH/RANTa
- Pyhärantain: PAOH/RANT/IN
- Pyhärantoi: PAOH/RANToi
- Pyhärantoihin: PAOH/RANToi/HIN
- Pyhärantoine: PAOH/RANToi/TPHE
- Pyhärantoja: PAOH/RANToia
- Pyhärantojen: PAOH/RANTo/SKVREN
- Pyhäseli: PAOH/SENSTi
- Pyhäselille: PAOH/SENSTi/HR-NSTe
- Pyhäselkien: PAOH/SENST/K*EIN
- Pyhäselkiin: PAOH/SENST/K*IN
- Pyhäselkine: PAOH/SENST/KINe
- Pyhäselkinä: PAOH/SENST/KIN
- Pyhäselkiä: PAOH/SENST/KA*I
- Pyhäselkä: PAOH/SENST/KA
- Pyhäselkäin: PAOH/SENST/KAIN
- Pyhäselkänä: PAOH/SENST/KAN
- Pyhäselkää: PAOH/SENST/KA*
- Pyhäselkään: PAOH/SENST/KA*N
- Pyhäselä: PAOH/SENST
- Pyhäselälle: PAOH/SENST/HR-NSTe
- Pylkönmäeksi: PAONST/KON/PHAEKSi
- Pylkönmäelle: PAONST/KON/PHAENST/HRE
- Pylkönmäellä: PAONST/KON/PHAENST/HRA
- Pylkönmäeltä: PAONST/KON/PHAENST/TA
- Pylkönmäen: PAONST/KON/PHAEN
- Pylkönmäessä: PAONST/KON/PHAENSH
- Pylkönmäestä: PAONST/KON/PHAEST
- Pylkönmäet: PAONST/KON/PHAET
- Pylkönmäettä: PAONST/KON/PHAESTR
- Pylkönmäiksi: PAONST/KON/PHAIKSi
- Pylkönmäille: PAONST/KON/PHAINST/HRE
- Pylkönmäillä: PAONST/KON/PHAINST/HRA
- Pylkönmäiltä: PAONST/KON/PHAINST/TA
- Pylkönmäin: PAONST/KON/PHAIN
- Pylkönmäissä: PAONST/KON/PHAINSH
- Pylkönmäistä: PAONST/KON/PHAIST
- Pylkönmäittä: PAONST/KON/PHAISTR
- Pylkönmäkeen: PAONST/KON/PHAKe/EN
- Pylkönmäken: PAONST/KON/PHAKe
- Pylkönmäkeä: PAONST/KON/PHAKea
- Pylkönmäki: PAONST/KON/PHAKi
- Pylkönmäkien: PAONST/KON/PHAKi/EN
- Pylkönmäkiin: PAONST/KON/PHAKi/IN
- Pylkönmäkine: PAONST/KON/PHAKi/TPHE
- Pylkönmäkiä: PAONST/KON/PHAKia
- Pyylampi: PAO*/HRASH/PI
- Pyymäki: PAO*/PHAKi
- Pyysalo: PAO*/SANSTo
- Päivähelo: PAISR/HENSTo
- Pälksaar: PANST/K-/SA*R
- Pälksaare: PANST/K-/SA*Re
- Pälksaareen: PANST/K-/SA*Re/EN
- Pälksaarelle: PANST/K-/SA*Re/HR-NSTe
- Pälksaaren: PANST/K-/SA*Re
- Pälksaarena: PANST/K-/SA*Re/A
- Pälksaaresta: PANST/K-/SA*Re/S-T
- Pälksaari: PANST/K-/SA*Ri
- Pälksaaria: PANST/K-/SA*Ria
- Pälksaarien: PANST/K-/SA*Ri/EN
- Pälksaariin: PANST/K-/SA*Ri/IN
- Pälksaarille: PANST/K-/SA*Ri/HR-NSTe
- Pälksaarine: PANST/K-/SA*Ri/TPHE
- Pälksaarista: PANST/K-/SA*Ri/S-T
- Pälksaarta: PANST/K-/SA*R/TA
- Pälksaarten: PANST/K-/SA*R/TEN
- Pärvaara: PAR/VA*R
- Pärvaaraa: PAR/VA*Ra
- Pärvaarain: PAR/VA*R/IN
- Pärvaaralle: PAR/VA*R/HR-NSTe
- Pärvaarasta: PAR/VA*R/S-T
- Pärvaaroi: PAR/VA*Roi
- Pärvaaroihin: PAR/VA*Roi/HIN
- Pärvaaroille: PAR/VA*Roi/HR-NSTe
- Pärvaaroine: PAR/VA*Roi/TPHE
- Pärvaaroista: PAR/VA*Roi/S-T
- Pärvaaroja: PAR/VA*Roia
- Pärvaarojen: PAR/VA*Ro/SKVREN
- Pätsinseli: PAT/SIN/SENSTi
- Pätsinselille: PAT/SIN/SENSTi/HR-NSTe
- Pätsinselkien: PAT/SIN/SENST/K*EIN
- Pätsinselkiin: PAT/SIN/SENST/K*IN
- Pätsinselkine: PAT/SIN/SENST/KINe
- Pätsinselkinä: PAT/SIN/SENST/KIN
- Pätsinselkiä: PAT/SIN/SENST/KA*I
- Pätsinselkä: PAT/SIN/SENST/KA
- Pätsinselkäin: PAT/SIN/SENST/KAIN
- Pätsinselkänä: PAT/SIN/SENST/KAN
- Pätsinselkää: PAT/SIN/SENST/KA*
- Pätsinselkään: PAT/SIN/SENST/KA*N
- Pätsinselä: PAT/SIN/SENST
- Pätsinselälle: PAT/SIN/SENST/HR-NSTe
- Pääjärvi: PA*/SKVRAR/VI
- Pöllännieme: PONST/HRAN/TPH*EISHe
- Pöllänniemeen: PONST/HRAN/TPH*EISHe/EN
- Pöllänniemelle: PONST/HRAN/TPH*EISHe/HR-NSTe
- Pöllänniemen: PONST/HRAN/TPH*EISHe
- Pöllänniemeä: PONST/HRAN/TPH*EISHea
- Pöllänniemi: PONST/HRAN/TPH*EISHi
- Pöllänniemien: PONST/HRAN/TPH*EISHi/EN
- Pöllänniemiin: PONST/HRAN/TPH*EISHi/IN
- Pöllänniemille: PONST/HRAN/TPH*EISHi/HR-NSTe
- Pöllänniemine: PONST/HRAN/TPH*EISHi/TPHE
- Pöllänniemiä: PONST/HRAN/TPH*EISHia
- Pöllännienten: PONST/HRAN/TPH*EINTe
- Pöllännientä: PONST/HRAN/TPH*EINT
- Rasikangas: RASi/KAN/TKPVAS
- Rasilamme: RASi/HRAKSHe
- Rasilammelle: RASi/HRAKSHe/HR-NSTe
- Rasilammen: RASi/HRAKSHe
- Rasilammesta: RASi/HRAKSHe/S-T
- Rasilammi: RASi/HRAKSHi
- Rasilammille: RASi/HRAKSHi/HR-NSTe
- Rasilammista: RASi/HRAKSHi/S-T
- Rasilampea: RASi/HRASH/PA*E
- Rasilampeen: RASi/HRASH/P*EN
- Rasilampena: RASi/HRASH/PEN
- Rasilampi: RASi/HRASH/PI
- Rasilampia: RASi/HRASH/PA*I
- Rasilampien: RASi/HRASH/P*EIN
- Rasilampiin: RASi/HRASH/P*IN
- Rasilampina: RASi/HRASH/PIN
- Rasilampine: RASi/HRASH/PINe
- Rasimäeksi: RASi/PHAEKSi
- Rasimäelle: RASi/PHAENST/HRE
- Rasimäellä: RASi/PHAENST/HRA
- Rasimäeltä: RASi/PHAENST/TA
- Rasimäen: RASi/PHAEN
- Rasimäessä: RASi/PHAENSH
- Rasimäestä: RASi/PHAEST
- Rasimäet: RASi/PHAET
- Rasimäettä: RASi/PHAESTR
- Rasimäiksi: RASi/PHAIKSi
- Rasimäille: RASi/PHAINST/HRE
- Rasimäillä: RASi/PHAINST/HRA
- Rasimäiltä: RASi/PHAINST/TA
- Rasimäin: RASi/PHAIN
- Rasimäissä: RASi/PHAINSH
- Rasimäistä: RASi/PHAIST
- Rasimäittä: RASi/PHAISTR
- Rasimäkeen: RASi/PHAKe/EN
- Rasimäken: RASi/PHAKe
- Rasimäkeä: RASi/PHAKea
- Rasimäki: RASi/PHAKi
- Rasimäkien: RASi/PHAKi/EN
- Rasimäkiin: RASi/PHAKi/IN
- Rasimäkine: RASi/PHAKi/TPHE
- Rasimäkiä: RASi/PHAKia
- Rasiperi: RASi/PERi
- Rasiperien: RASi/PERi/EN
- Rasiperiin: RASi/PERi/IN
- Rasiperille: RASi/PERi/HR-NSTe
- Rasiperine: RASi/PERi/TPHE
- Rasiperiä: RASi/PERia
- Rasiperä: RASi/PER
- Rasiperäin: RASi/PER/IN
- Rasiperälle: RASi/PER/HR-NSTe
- Rasiperää: RASi/PERa
- Rasisalo: RASi/SANSTo
- Rasisaloa: RASi/SANSToa
- Rasisaloi: RASi/SANSToi
- Rasisaloihin: RASi/SANSToi/HIN
- Rasisaloille: RASi/SANSToi/HR-NSTe
- Rasisaloine: RASi/SANSToi/TPHE
- Rasisaloista: RASi/SANSToi/S-T
- Rasisaloja: RASi/SANSToia
- Rasisalojen: RASi/SANSTo/SKVREN
- Rasisalolle: RASi/SANSTo/HR-NSTe
- Rasisaloon: RASi/SANSTo/ON
- Rasisalosta: RASi/SANSTo/S-T
- Rasisoi: RASi/SOi
- Rasisoiden: RASi/SOi/TKEN
- Rasisoihin: RASi/SOi/HIN
- Rasisoille: RASi/SOi/HR-NSTe
- Rasisoine: RASi/SOi/TPHE
- Rasisoista: RASi/SOi/S-T
- Rasisoita: RASi/SOi/TA
- Rasisoitten: RASi/SOi/T-Te
- Rasisuo: RASi/SAOo
- Rasisuohon: RASi/SAOo/HON
- Rasisuolle: RASi/SAOo/HR-NSTe
- Rasisuosta: RASi/SAOo/S-T
- Rasisuota: RASi/SAOo/TA
- Rasivaara: RASi/VA*R
- Rasivaaraa: RASi/VA*Ra
- Rasivaarain: RASi/VA*R/IN
- Rasivaaralle: RASi/VA*R/HR-NSTe
- Rasivaarasta: RASi/VA*R/S-T
- Rasivaaroi: RASi/VA*Roi
- Rasivaaroihin: RASi/VA*Roi/HIN
- Rasivaaroille: RASi/VA*Roi/HR-NSTe
- Rasivaaroine: RASi/VA*Roi/TPHE
- Rasivaaroista: RASi/VA*Roi/S-T
- Rasivaaroja: RASi/VA*Roia
- Rasivaarojen: RASi/VA*Ro/SKVREN
- Ratilanvaara: RATi/HRAN/VA*R
- Ratilanvaaraa: RATi/HRAN/VA*Ra
- Ratilanvaarain: RATi/HRAN/VA*R/IN
- Ratilanvaaralle: RATi/HRAN/VA*R/HR-NSTe
- Ratilanvaarasta: RATi/HRAN/VA*R/S-T
- Ratilanvaaroi: RATi/HRAN/VA*Roi
- Ratilanvaaroihin: RATi/HRAN/VA*Roi/HIN
- Ratilanvaaroille: RATi/HRAN/VA*Roi/HR-NSTe
- Ratilanvaaroine: RATi/HRAN/VA*Roi/TPHE
- Ratilanvaaroista: RATi/HRAN/VA*Roi/S-T
- Ratilanvaaroja: RATi/HRAN/VA*Roia
- Ratilanvaarojen: RATi/HRAN/VA*Ro/SKVREN
- Ratiopharm: RATi/O/P-H/R-SH
- Raudaskoski: RAeo/TKAS/KOS/KI
- Rautalamme: RAeo/TA/HRAKSHe
- Rautalammelle: RAeo/TA/HRAKSHe/HR-NSTe
- Rautalammen: RAeo/TA/HRAKSHe
- Rautalammesta: RAeo/TA/HRAKSHe/S-T
- Rautalammi: RAeo/TA/HRAKSHi
- Rautalammille: RAeo/TA/HRAKSHi/HR-NSTe
- Rautalammista: RAeo/TA/HRAKSHi/S-T
- Rautalampea: RAeo/TA/HRASH/PA*E
- Rautalampeen: RAeo/TA/HRASH/P*EN
- Rautalampena: RAeo/TA/HRASH/PEN
- Rautalampi: RAeo/TA/HRASH/PI
- Rautalampia: RAeo/TA/HRASH/PA*I
- Rautalampien: RAeo/TA/HRASH/P*EIN
- Rautalampiin: RAeo/TA/HRASH/P*IN
- Rautalampina: RAeo/TA/HRASH/PIN
- Rautalampine: RAeo/TA/HRASH/PINe
- Rautavaara: RAeo/TA/VA*R
- Riihimäeksi: R*IHi/PHAEKSi
- Riihimäelle: R*IHi/PHAENST/HRE
- Riihimäellä: R*IHi/PHAENST/HRA
- Riihimäeltä: R*IHi/PHAENST/TA
- Riihimäen: R*IHi/PHAEN
- Riihimäessä: R*IHi/PHAENSH
- Riihimäestä: R*IHi/PHAEST
- Riihimäet: R*IHi/PHAET
- Riihimäettä: R*IHi/PHAESTR
- Riihimäiksi: R*IHi/PHAIKSi
- Riihimäille: R*IHi/PHAINST/HRE
- Riihimäillä: R*IHi/PHAINST/HRA
- Riihimäiltä: R*IHi/PHAINST/TA
- Riihimäin: R*IHi/PHAIN
- Riihimäissä: R*IHi/PHAINSH
- Riihimäistä: R*IHi/PHAIST
- Riihimäittä: R*IHi/PHAISTR
- Riihimäkeen: R*IHi/PHAKe/EN
- Riihimäken: R*IHi/PHAKe
- Riihimäkeä: R*IHi/PHAKea
- Riihimäki: R*IHi/PHAKi
- Riihimäkien: R*IHi/PHAKi/EN
- Riihimäkiin: R*IHi/PHAKi/IN
- Riihimäkine: R*IHi/PHAKi/TPHE
- Riihimäkiä: R*IHi/PHAKia
- Roihuvuo: ROi/HAO/VAOo
- Rosenberg: ROSe/PVER/TKPV-
- Rosenqvist: ROSe/KV-SRi/S-T
- Rosenström: ROSe/S-TRo/PH-
- Rovanieme: ROSR/TPH*EISHe
- Rovaniemeen: ROSR/TPH*EISHe/EN
- Rovaniemelle: ROSR/TPH*EISHe/HR-NSTe
- Rovaniemen: ROSR/TPH*EISHe
- Rovaniemeä: ROSR/TPH*EISHea
- Rovaniemi: ROSR/TPH*EISHi
- Rovaniemien: ROSR/TPH*EISHi/EN
- Rovaniemiin: ROSR/TPH*EISHi/IN
- Rovaniemille: ROSR/TPH*EISHi/HR-NSTe
- Rovaniemine: ROSR/TPH*EISHi/TPHE
- Rovaniemiä: ROSR/TPH*EISHia
- Rovanienten: ROSR/TPH*EINTe
- Rovanientä: ROSR/TPH*EINT
- Rundgren: RAON/TK-/TKPV-Re
- Ruokosalmi: RAOo/KO/SANST/PHI
- Ruppovaara: RAOSHRo/VA*R
- Ruppovaaraa: RAOSHRo/VA*Ra
- Ruppovaarain: RAOSHRo/VA*R/IN
- Ruppovaaralle: RAOSHRo/VA*R/HR-NSTe
- Ruppovaarasta: RAOSHRo/VA*R/S-T
- Ruppovaaroi: RAOSHRo/VA*Roi
- Ruppovaaroihin: RAOSHRo/VA*Roi/HIN
- Ruppovaaroille: RAOSHRo/VA*Roi/HR-NSTe
- Ruppovaaroine: RAOSHRo/VA*Roi/TPHE
- Ruppovaaroista: RAOSHRo/VA*Roi/S-T
- Ruppovaaroja: RAOSHRo/VA*Roia
- Ruppovaarojen: RAOSHRo/VA*Ro/SKVREN
- Rönnberg: RONKS/PVER/TKPV-
- Rönnqvist: RONKS/KV-SRi/S-T
- Saarenmaa: SA*Re/PHA*
- Saarenmaaha: SA*Re/PHA*H
- Saarenmaaksi: SA*Re/PHA*KSi
- Saarenmaalla: SA*Re/PHA*NST/HRA
- Saarenmaalle: SA*Re/PHA*NST/HRE
- Saarenmaalta: SA*Re/PHA*NST/TA
- Saarenmaan: SA*Re/PHA*N
- Saarenmaana: SA*Re/PHA*N
- Saarenmaassa: SA*Re/PHA*NSH
- Saarenmaasta: SA*Re/PHA*ST
- Saarenmaat: SA*Re/PHA*T
- Saarenmaata: SA*Re/PHA*T
- Saarenmaatta: SA*Re/PHA*STR
- Saarenmaiden: SA*Re/PHAI/TKEN
- Saarenmaihi: SA*Re/PHAIHi
- Saarenmaiksi: SA*Re/PHAIKSi
- Saarenmailla: SA*Re/PHAINST/HRA
- Saarenmaille: SA*Re/PHAINST/HRE
- Saarenmailta: SA*Re/PHAINST/TA
- Saarenmain: SA*Re/PHAIN
- Saarenmaina: SA*Re/PHAIN
- Saarenmaine: SA*Re/PHAINe
- Saarenmaissa: SA*Re/PHAINSH
- Saarenmaista: SA*Re/PHAIST
- Saarenmaita: SA*Re/PHAIT
- Saarenmaitta: SA*Re/PHAISTR
- Saarenmaitten: SA*Re/PHAISTRe
- Saariseli: SA*Ri/SENSTi
- Saariselille: SA*Ri/SENSTi/HR-NSTe
- Saariselkien: SA*Ri/SENST/K*EIN
- Saariselkiin: SA*Ri/SENST/K*IN
- Saariselkine: SA*Ri/SENST/KINe
- Saariselkinä: SA*Ri/SENST/KIN
- Saariselkiä: SA*Ri/SENST/KA*I
- Saariselkä: SA*Ri/SENST/KA
- Saariselkäin: SA*Ri/SENST/KAIN
- Saariselkänä: SA*Ri/SENST/KAN
- Saariselkää: SA*Ri/SENST/KA*
- Saariselkään: SA*Ri/SENST/KA*N
- Saariselä: SA*Ri/SENST
- Saariselälle: SA*Ri/SENST/HR-NSTe
- Saarivuo: SA*Ri/VAOo
- Sahlberg: SAH/HR-/PVER/TKPV-
- Sahlstedt: SAH/HR-/S-Te/TK-T
- Sahlsten: SAH/HR-/S-Te
- Sammakkoseli: SAKSH/K-Ko/SENSTi
- Sammakkoselille: SAKSH/K-Ko/SENSTi/HR-NSTe
- Sammakkoselkien: SAKSH/K-Ko/SENST/K*EIN
- Sammakkoselkiin: SAKSH/K-Ko/SENST/K*IN
- Sammakkoselkine: SAKSH/K-Ko/SENST/KINe
- Sammakkoselkinä: SAKSH/K-Ko/SENST/KIN
- Sammakkoselkiä: SAKSH/K-Ko/SENST/KA*I
- Sammakkoselkä: SAKSH/K-Ko/SENST/KA
- Sammakkoselkäin: SAKSH/K-Ko/SENST/KAIN
- Sammakkoselkänä: SAKSH/K-Ko/SENST/KAN
- Sammakkoselkää: SAKSH/K-Ko/SENST/KA*
- Sammakkoselkään: SAKSH/K-Ko/SENST/KA*N
- Sammakkoselä: SAKSH/K-Ko/SENST
- Sammakkoselälle: SAKSH/K-Ko/SENST/HR-NSTe
- Sammalvuo: SAKSH/HR-/VAOo
- Samppalinna: SASH/P-HR/HRINKS
- Samppalinnaa: SASH/P-HR/HRINKSa
- Samppalinnain: SASH/P-HR/HRINKS/IN
- Samppalinnalle: SASH/P-HR/HRINKS/HR-NSTe
- Samppalinnasta: SASH/P-HR/HRINKS/S-T
- Samppalinnoi: SASH/P-HR/HRINKSoi
- Samppalinnoihin: SASH/P-HR/HRINKSoi/HIN
- Samppalinnoille: SASH/P-HR/HRINKSoi/HR-NSTe
- Samppalinnoine: SASH/P-HR/HRINKSoi/TPHE
- Samppalinnoista: SASH/P-HR/HRINKSoi/S-T
- Samppalinnoja: SASH/P-HR/HRINKSoia
- Samppalinnojen: SASH/P-HR/HRINKSo/SKVREN
- Sandberg: SAN/TK-/PVER/TKPV-
- Sandholm: SAN/TK-/HONST/PH-
- Sandström: SAN/TK-/S-TRo/PH-
- Santavuo: SANT/VAOo
- Sarahete: SAR/HETe
- Sarainmaa: SAR/IN/PHA*
- Sarajoki: SAR/SKVROKi
- Sarajuuri: SAR/SKVRAO*Ri
- Sarakontu: SAR/KONTeo
- Sarakyli: SAR/KAONSTi
- Sarakylien: SAR/KAONSTi/EN
- Sarakyliin: SAR/KAONSTi/IN
- Sarakylille: SAR/KAONSTi/HR-NSTe
- Sarakyline: SAR/KAONSTi/TPHE
- Sarakyliä: SAR/KAONSTia
- Sarakylä: SAR/KAONST
- Sarakyläin: SAR/KAONST/IN
- Sarakylälle: SAR/KAONST/HR-NSTe
- Sarakylää: SAR/KAONSTa
- Saralevä: SAR/HRESR
- Saramäeksi: SAR/PHAEKSi
- Saramäelle: SAR/PHAENST/HRE
- Saramäellä: SAR/PHAENST/HRA
- Saramäeltä: SAR/PHAENST/TA
- Saramäen: SAR/PHAEN
- Saramäessä: SAR/PHAENSH
- Saramäestä: SAR/PHAEST
- Saramäet: SAR/PHAET
- Saramäettä: SAR/PHAESTR
- Saramäiksi: SAR/PHAIKSi
- Saramäille: SAR/PHAINST/HRE
- Saramäillä: SAR/PHAINST/HRA
- Saramäiltä: SAR/PHAINST/TA
- Saramäin: SAR/PHAIN
- Saramäissä: SAR/PHAINSH
- Saramäistä: SAR/PHAIST
- Saramäittä: SAR/PHAISTR
- Saramäkeen: SAR/PHAKe/EN
- Saramäken: SAR/PHAKe
- Saramäkeä: SAR/PHAKea
- Saramäki: SAR/PHAKi
- Saramäkien: SAR/PHAKi/EN
- Saramäkiin: SAR/PHAKi/IN
- Saramäkine: SAR/PHAKi/TPHE
- Saramäkiä: SAR/PHAKia
- Saraoja: SAR/Oia
- Saraperä: SAR/PER
- Sarapää: SAR/PA*
- Sarasalo: SAR/SANSTo
- Sarasmaa: SAR/S-/PHA*
- Saravesi: SAR/VESi
- Saravuoma: SAR/VAOo/PHA
- Saravuori: SAR/VAOo/RI
- Sarimaa: SARi/PHA*
- Sariomaa: SARi/O/PHA*
- Sarisalmi: SARi/SANST/PHI
- Satakunna: SAT/KAONKS
- Satakunnalle: SAT/KAONKS/HR-NSTe
- Satakunnasta: SAT/KAONKS/S-T
- Satakunni: SAT/KAONKSi
- Satakunnille: SAT/KAONKSi/HR-NSTe
- Satakunnista: SAT/KAONKSi/S-T
- Satakunta: SAT/KAONT
- Satakuntaa: SAT/KAONTa
- Satakuntain: SAT/KAONT/IN
- Satakunti: SAT/KAONTi
- Satakuntia: SAT/KAONTia
- Satakuntien: SAT/KAONTi/EN
- Satakuntiin: SAT/KAONTi/IN
- Satakuntine: SAT/KAONTi/TPHE
- Saviahde: SASRi/AH/TKE
- Savolanvaara: SASRo/HRAN/VA*R
- Savolanvaaraa: SASRo/HRAN/VA*Ra
- Savolanvaarain: SASRo/HRAN/VA*R/IN
- Savolanvaaralle: SASRo/HRAN/VA*R/HR-NSTe
- Savolanvaarasta: SASRo/HRAN/VA*R/S-T
- Savolanvaaroi: SASRo/HRAN/VA*Roi
- Savolanvaaroihin: SASRo/HRAN/VA*Roi/HIN
- Savolanvaaroille: SASRo/HRAN/VA*Roi/HR-NSTe
- Savolanvaaroine: SASRo/HRAN/VA*Roi/TPHE
- Savolanvaaroista: SASRo/HRAN/VA*Roi/S-T
- Savolanvaaroja: SASRo/HRAN/VA*Roia
- Savolanvaarojen: SASRo/HRAN/VA*Ro/SKVREN
- Savolinna: SASRo/HRINKS
- Savolinnaa: SASRo/HRINKSa
- Savolinnain: SASRo/HRINKS/IN
- Savolinnalle: SASRo/HRINKS/HR-NSTe
- Savolinnasta: SASRo/HRINKS/S-T
- Savolinnoi: SASRo/HRINKSoi
- Savolinnoihin: SASRo/HRINKSoi/HIN
- Savolinnoille: SASRo/HRINKSoi/HR-NSTe
- Savolinnoine: SASRo/HRINKSoi/TPHE
- Savolinnoista: SASRo/HRINKSoi/S-T
- Savolinnoja: SASRo/HRINKSoia
- Savolinnojen: SASRo/HRINKSo/SKVREN
- Savoranna: SASRo/RANKS
- Savorannalle: SASRo/RANKS/HR-NSTe
- Savorannasta: SASRo/RANKS/S-T
- Savorannoi: SASRo/RANKSoi
- Savorannoille: SASRo/RANKSoi/HR-NSTe
- Savorannoista: SASRo/RANKSoi/S-T
- Savoranta: SASRo/RANT
- Savorantaa: SASRo/RANTa
- Savorantain: SASRo/RANT/IN
- Savorantoi: SASRo/RANToi
- Savorantoihin: SASRo/RANToi/HIN
- Savorantoine: SASRo/RANToi/TPHE
- Savorantoja: SASRo/RANToia
- Savorantojen: SASRo/RANTo/SKVREN
- Sederholm: SE/TKER/HONST/PH-
- Seinäjoe: SEIN/SKVROe
- Seinäjoelle: SEIN/SKVROe/HR-NSTe
- Seinäjoen: SEIN/SKVROe
- Seinäjoesta: SEIN/SKVROe/S-T
- Seinäjoi: SEIN/SKVROi
- Seinäjoille: SEIN/SKVROi/HR-NSTe
- Seinäjoista: SEIN/SKVROi/S-T
- Seinäjokea: SEIN/SKVROKea
- Seinäjokeen: SEIN/SKVROKe/EN
- Seinäjokena: SEIN/SKVROKe/A
- Seinäjoki: SEIN/SKVROKi
- Seinäjokia: SEIN/SKVROKia
- Seinäjokien: SEIN/SKVROKi/EN
- Seinäjokiin: SEIN/SKVROKi/IN
- Seinäjokine: SEIN/SKVROKi/TPHE
- Seulavirta: SAO*ENST/VIR/TA
- Shakespeare: S-H/KE/S-HRea/RE
- Sidensnöre: SI/TKEN/S-No/RE
- Sieralamme: S*EIR/HRAKSHe
- Sieralammelle: S*EIR/HRAKSHe/HR-NSTe
- Sieralammen: S*EIR/HRAKSHe
- Sieralammesta: S*EIR/HRAKSHe/S-T
- Sieralammi: S*EIR/HRAKSHi
- Sieralammille: S*EIR/HRAKSHi/HR-NSTe
- Sieralammista: S*EIR/HRAKSHi/S-T
- Sieralampea: S*EIR/HRASH/PA*E
- Sieralampeen: S*EIR/HRASH/P*EN
- Sieralampena: S*EIR/HRASH/PEN
- Sieralampi: S*EIR/HRASH/PI
- Sieralampia: S*EIR/HRASH/PA*I
- Sieralampien: S*EIR/HRASH/P*EIN
- Sieralampiin: S*EIR/HRASH/P*IN
- Sieralampina: S*EIR/HRASH/PIN
- Sieralampine: S*EIR/HRASH/PINe
- Siestarjoe: S*EIST/R-/SKVROe
- Siestarjoelle: S*EIST/R-/SKVROe/HR-NSTe
- Siestarjoen: S*EIST/R-/SKVROe
- Siestarjoesta: S*EIST/R-/SKVROe/S-T
- Siestarjoi: S*EIST/R-/SKVROi
- Siestarjoille: S*EIST/R-/SKVROi/HR-NSTe
- Siestarjoista: S*EIST/R-/SKVROi/S-T
- Siestarjokea: S*EIST/R-/SKVROKea
- Siestarjokeen: S*EIST/R-/SKVROKe/EN
- Siestarjokena: S*EIST/R-/SKVROKe/A
- Siestarjoki: S*EIST/R-/SKVROKi
- Siestarjokia: S*EIST/R-/SKVROKia
- Siestarjokien: S*EIST/R-/SKVROKi/EN
- Siestarjokiin: S*EIST/R-/SKVROKi/IN
- Siestarjokine: S*EIST/R-/SKVROKi/TPHE
- Siikajoe: S*IK/SKVROe
- Siikajoelle: S*IK/SKVROe/HR-NSTe
- Siikajoen: S*IK/SKVROe
- Siikajoesta: S*IK/SKVROe/S-T
- Siikajoi: S*IK/SKVROi
- Siikajoille: S*IK/SKVROi/HR-NSTe
- Siikajoista: S*IK/SKVROi/S-T
- Siikajokea: S*IK/SKVROKea
- Siikajokeen: S*IK/SKVROKe/EN
- Siikajokena: S*IK/SKVROKe/A
- Siikajoki: S*IK/SKVROKi
- Siikajokia: S*IK/SKVROKia
- Siikajokien: S*IK/SKVROKi/EN
- Siikajokiin: S*IK/SKVROKi/IN
- Siikajokine: S*IK/SKVROKi/TPHE
- Siikonieme: S*IKo/TPH*EISHe
- Siikoniemeen: S*IKo/TPH*EISHe/EN
- Siikoniemelle: S*IKo/TPH*EISHe/HR-NSTe
- Siikoniemen: S*IKo/TPH*EISHe
- Siikoniemeä: S*IKo/TPH*EISHea
- Siikoniemi: S*IKo/TPH*EISHi
- Siikoniemien: S*IKo/TPH*EISHi/EN
- Siikoniemiin: S*IKo/TPH*EISHi/IN
- Siikoniemille: S*IKo/TPH*EISHi/HR-NSTe
- Siikoniemine: S*IKo/TPH*EISHi/TPHE
- Siikoniemiä: S*IKo/TPH*EISHia
- Siikonienten: S*IKo/TPH*EINTe
- Siikonientä: S*IKo/TPH*EINT
- Siilasmaa: S*INST/S-/PHA*
- Siilasvuo: S*INST/S-/VAOo
- Sikosoi: SIKo/SOi
- Sikosoiden: SIKo/SOi/TKEN
- Sikosoihin: SIKo/SOi/HIN
- Sikosoille: SIKo/SOi/HR-NSTe
- Sikosoine: SIKo/SOi/TPHE
- Sikosoista: SIKo/SOi/S-T
- Sikosoita: SIKo/SOi/TA
- Sikosoitten: SIKo/SOi/T-Te
- Sikosuo: SIKo/SAOo
- Sikosuohon: SIKo/SAOo/HON
- Sikosuolle: SIKo/SAOo/HR-NSTe
- Sikosuosta: SIKo/SAOo/S-T
- Sikosuota: SIKo/SAOo/TA
- Silaterä: SINST/TER
- Siliämaa: SINSTia/PHA*
- Siljamäki: SINSTia/PHAKi
- Siltasoi: SINST/TA/SOi
- Siltasoiden: SINST/TA/SOi/TKEN
- Siltasoihin: SINST/TA/SOi/HIN
- Siltasoille: SINST/TA/SOi/HR-NSTe
- Siltasoine: SINST/TA/SOi/TPHE
- Siltasoista: SINST/TA/SOi/S-T
- Siltasoita: SINST/TA/SOi/TA
- Siltasoitten: SINST/TA/SOi/T-Te
- Siltasuo: SINST/TA/SAOo
- Siltasuohon: SINST/TA/SAOo/HON
- Siltasuolle: SINST/TA/SAOo/HR-NSTe
- Siltasuosta: SINST/TA/SAOo/S-T
- Siltasuota: SINST/TA/SAOo/TA
- Simanannieme: SISH/TPHAN/TPH*EISHe
- Simananniemeen: SISH/TPHAN/TPH*EISHe/EN
- Simananniemelle: SISH/TPHAN/TPH*EISHe/HR-NSTe
- Simananniemen: SISH/TPHAN/TPH*EISHe
- Simananniemeä: SISH/TPHAN/TPH*EISHea
- Simananniemi: SISH/TPHAN/TPH*EISHi
- Simananniemien: SISH/TPHAN/TPH*EISHi/EN
- Simananniemiin: SISH/TPHAN/TPH*EISHi/IN
- Simananniemille: SISH/TPHAN/TPH*EISHi/HR-NSTe
- Simananniemine: SISH/TPHAN/TPH*EISHi/TPHE
- Simananniemiä: SISH/TPHAN/TPH*EISHia
- Simanannienten: SISH/TPHAN/TPH*EINTe
- Simanannientä: SISH/TPHAN/TPH*EINT
- Simojoe: SISHo/SKVROe
- Simojoelle: SISHo/SKVROe/HR-NSTe
- Simojoen: SISHo/SKVROe
- Simojoesta: SISHo/SKVROe/S-T
- Simojoi: SISHo/SKVROi
- Simojoille: SISHo/SKVROi/HR-NSTe
- Simojoista: SISHo/SKVROi/S-T
- Simojokea: SISHo/SKVROKea
- Simojokeen: SISHo/SKVROKe/EN
- Simojokena: SISHo/SKVROKe/A
- Simojoki: SISHo/SKVROKi
- Simojokia: SISHo/SKVROKia
- Simojokien: SISHo/SKVROKi/EN
- Simojokiin: SISHo/SKVROKi/IN
- Simojokine: SISHo/SKVROKi/TPHE
- Sinisalo: SINi/SANSTo
- Sinivuo: SINi/VAOo
- Siuruajoe: SAO*IReoa/SKVROe
- Siuruajoelle: SAO*IReoa/SKVROe/HR-NSTe
- Siuruajoen: SAO*IReoa/SKVROe
- Siuruajoesta: SAO*IReoa/SKVROe/S-T
- Siuruajoi: SAO*IReoa/SKVROi
- Siuruajoille: SAO*IReoa/SKVROi/HR-NSTe
- Siuruajoista: SAO*IReoa/SKVROi/S-T
- Siuruajokea: SAO*IReoa/SKVROKea
- Siuruajokeen: SAO*IReoa/SKVROKe/EN
- Siuruajokena: SAO*IReoa/SKVROKe/A
- Siuruajoki: SAO*IReoa/SKVROKi
- Siuruajokia: SAO*IReoa/SKVROKia
- Siuruajokien: SAO*IReoa/SKVROKi/EN
- Siuruajokiin: SAO*IReoa/SKVROKi/IN
- Siuruajokine: SAO*IReoa/SKVROKi/TPHE
- Sjöblom: S-/SKVRO/PV-NSTo/PH-
- Sjögren: S-/SKVRO/TKPV-Re
- Sjöholm: S-/SKVRO/HONST/PH-
- Sjöstedt: S-/SKVRO/S-Te/TK-T
- Sjöström: S-/SKVRO/S-TRo/PH-
- Sodankyli: SO/TKAN/KAONSTi
- Sodankylien: SO/TKAN/KAONSTi/EN
- Sodankyliin: SO/TKAN/KAONSTi/IN
- Sodankylille: SO/TKAN/KAONSTi/HR-NSTe
- Sodankyline: SO/TKAN/KAONSTi/TPHE
- Sodankyliä: SO/TKAN/KAONSTia
- Sodankylä: SO/TKAN/KAONST
- Sodankyläin: SO/TKAN/KAONST/IN
- Sodankylälle: SO/TKAN/KAONST/HR-NSTe
- Sodankylää: SO/TKAN/KAONSTa
- Sohlberg: SOH/HR-/PVER/TKPV-
- Soisaari: SOi/SA*Ri
- Somersaari: SOSHe/R-/SA*Ri
- Sommardahl: SOKSH/R-/TKAH/HR-
- Soravuo: SOR/VAOo
- Stenberg: S-Te/PVER/TKPV-
- Stenholm: S-Te/HONST/PH-
- Strömberg: S-TRo/PH-/PVER/TKPV-
- Sumuvuo: SAOSHeo/VAOo
- Sundqvist: SAON/TK-/KV-SRi/S-T
- Sundström: SAON/TK-/S-TRo/PH-
- Suodennieme: SAOo/TKEN/TPH*EISHe
- Suodenniemeen: SAOo/TKEN/TPH*EISHe/EN
- Suodenniemelle: SAOo/TKEN/TPH*EISHe/HR-NSTe
- Suodenniemen: SAOo/TKEN/TPH*EISHe
- Suodenniemeä: SAOo/TKEN/TPH*EISHea
- Suodenniemi: SAOo/TKEN/TPH*EISHi
- Suodenniemien: SAOo/TKEN/TPH*EISHi/EN
- Suodenniemiin: SAOo/TKEN/TPH*EISHi/IN
- Suodenniemille: SAOo/TKEN/TPH*EISHi/HR-NSTe
- Suodenniemine: SAOo/TKEN/TPH*EISHi/TPHE
- Suodenniemiä: SAOo/TKEN/TPH*EISHia
- Suodennienten: SAOo/TKEN/TPH*EINTe
- Suodennientä: SAOo/TKEN/TPH*EINT
- Suomennieme: SAOo/PHEN/TPH*EISHe
- Suomenniemeen: SAOo/PHEN/TPH*EISHe/EN
- Suomenniemelle: SAOo/PHEN/TPH*EISHe/HR-NSTe
- Suomenniemen: SAOo/PHEN/TPH*EISHe
- Suomenniemeä: SAOo/PHEN/TPH*EISHea
- Suomenniemi: SAOo/PHEN/TPH*EISHi
- Suomenniemien: SAOo/PHEN/TPH*EISHi/EN
- Suomenniemiin: SAOo/PHEN/TPH*EISHi/IN
- Suomenniemille: SAOo/PHEN/TPH*EISHi/HR-NSTe
- Suomenniemine: SAOo/PHEN/TPH*EISHi/TPHE
- Suomenniemiä: SAOo/PHEN/TPH*EISHia
- Suomennienten: SAOo/PHEN/TPH*EINTe
- Suomennientä: SAOo/PHEN/TPH*EINT
- Suonenjoe: SAOo/TPHEN/SKVROe
- Suonenjoelle: SAOo/TPHEN/SKVROe/HR-NSTe
- Suonenjoen: SAOo/TPHEN/SKVROe
- Suonenjoesta: SAOo/TPHEN/SKVROe/S-T
- Suonenjoi: SAOo/TPHEN/SKVROi
- Suonenjoille: SAOo/TPHEN/SKVROi/HR-NSTe
- Suonenjoista: SAOo/TPHEN/SKVROi/S-T
- Suonenjokea: SAOo/TPHEN/SKVROKea
- Suonenjokeen: SAOo/TPHEN/SKVROKe/EN
- Suonenjokena: SAOo/TPHEN/SKVROKe/A
- Suonenjoki: SAOo/TPHEN/SKVROKi
- Suonenjokia: SAOo/TPHEN/SKVROKia
- Suonenjokien: SAOo/TPHEN/SKVROKi/EN
- Suonenjokiin: SAOo/TPHEN/SKVROKi/IN
- Suonenjokine: SAOo/TPHEN/SKVROKi/TPHE
- Suursaar: SAO*R/SA*R
- Suursaare: SAO*R/SA*Re
- Suursaareen: SAO*R/SA*Re/EN
- Suursaarelle: SAO*R/SA*Re/HR-NSTe
- Suursaaren: SAO*R/SA*Re
- Suursaarena: SAO*R/SA*Re/A
- Suursaaresta: SAO*R/SA*Re/S-T
- Suursaari: SAO*R/SA*Ri
- Suursaaria: SAO*R/SA*Ria
- Suursaarien: SAO*R/SA*Ri/EN
- Suursaariin: SAO*R/SA*Ri/IN
- Suursaarille: SAO*R/SA*Ri/HR-NSTe
- Suursaarine: SAO*R/SA*Ri/TPHE
- Suursaarista: SAO*R/SA*Ri/S-T
- Suursaarta: SAO*R/SA*R/TA
- Suursaarten: SAO*R/SA*R/TEN
- Suvivuo: SAOSRi/VAOo
- Svensson: S-SRe/S-/SON
- Syvähuoko: SAOSR/HAOo/KO
- Säyneenkyli: SAeo/TPH*EN/KAONSTi
- Säyneenkylien: SAeo/TPH*EN/KAONSTi/EN
- Säyneenkyliin: SAeo/TPH*EN/KAONSTi/IN
- Säyneenkylille: SAeo/TPH*EN/KAONSTi/HR-NSTe
- Säyneenkyline: SAeo/TPH*EN/KAONSTi/TPHE
- Säyneenkyliä: SAeo/TPH*EN/KAONSTia
- Säyneenkylä: SAeo/TPH*EN/KAONST
- Säyneenkyläin: SAeo/TPH*EN/KAONST/IN
- Säyneenkylälle: SAeo/TPH*EN/KAONST/HR-NSTe
- Säyneenkylää: SAeo/TPH*EN/KAONSTa
- Säynätsalo: SAeo/TPHAT/SANSTo
- Säynätsaloa: SAeo/TPHAT/SANSToa
- Säynätsaloi: SAeo/TPHAT/SANSToi
- Säynätsaloihin: SAeo/TPHAT/SANSToi/HIN
- Säynätsaloille: SAeo/TPHAT/SANSToi/HR-NSTe
- Säynätsaloine: SAeo/TPHAT/SANSToi/TPHE
- Säynätsaloista: SAeo/TPHAT/SANSToi/S-T
- Säynätsaloja: SAeo/TPHAT/SANSToia
- Säynätsalojen: SAeo/TPHAT/SANSTo/SKVREN
- Säynätsalolle: SAeo/TPHAT/SANSTo/HR-NSTe
- Säynätsaloon: SAeo/TPHAT/SANSTo/ON
- Säynätsalosta: SAeo/TPHAT/SANSTo/S-T
- Säynäväjärvi: SAeo/TPHASR/SKVRAR/VI
- Söderberg: SO/TKER/PVER/TKPV-
- Söderblom: SO/TKER/PV-NSTo/PH-
- Söderholm: SO/TKER/HONST/PH-
- Söderlund: SO/TKER/HRAON/TK-
- Söderström: SO/TKER/S-TRo/PH-
- Taipalsaar: TAIHR/HR-/SA*R
- Taipalsaare: TAIHR/HR-/SA*Re
- Taipalsaareen: TAIHR/HR-/SA*Re/EN
- Taipalsaarelle: TAIHR/HR-/SA*Re/HR-NSTe
- Taipalsaaren: TAIHR/HR-/SA*Re
- Taipalsaarena: TAIHR/HR-/SA*Re/A
- Taipalsaaresta: TAIHR/HR-/SA*Re/S-T
- Taipalsaari: TAIHR/HR-/SA*Ri
- Taipalsaaria: TAIHR/HR-/SA*Ria
- Taipalsaarien: TAIHR/HR-/SA*Ri/EN
- Taipalsaariin: TAIHR/HR-/SA*Ri/IN
- Taipalsaarille: TAIHR/HR-/SA*Ri/HR-NSTe
- Taipalsaarine: TAIHR/HR-/SA*Ri/TPHE
- Taipalsaarista: TAIHR/HR-/SA*Ri/S-T
- Taipalsaarta: TAIHR/HR-/SA*R/TA
- Taipalsaarten: TAIHR/HR-/SA*R/TEN
- Taivassalo: TAISR/S-/SANSTo
- Taivassaloa: TAISR/S-/SANSToa
- Taivassaloi: TAISR/S-/SANSToi
- Taivassaloihin: TAISR/S-/SANSToi/HIN
- Taivassaloille: TAISR/S-/SANSToi/HR-NSTe
- Taivassaloine: TAISR/S-/SANSToi/TPHE
- Taivassaloista: TAISR/S-/SANSToi/S-T
- Taivassaloja: TAISR/S-/SANSToia
- Taivassalojen: TAISR/S-/SANSTo/SKVREN
- Taivassalolle: TAISR/S-/SANSTo/HR-NSTe
- Taivassaloon: TAISR/S-/SANSTo/ON
- Taivassalosta: TAISR/S-/SANSTo/S-T
- Takamäki: TAK/PHAKi
- Talasjoki: TANST/S-/SKVROKi
- Talaskivi: TANST/S-/KISRi
- Talaslahti: TANST/S-/HRAHTi
- Talasmäki: TANST/S-/PHAKi
- Talasniemi: TANST/S-/TPH*EISHi
- Talasranta: TANST/S-/RANT
- Talasrinne: TANST/S-/RINKSe
- Talassaar: TANST/S-/SA*R
- Talassaare: TANST/S-/SA*Re
- Talassaareen: TANST/S-/SA*Re/EN
- Talassaarelle: TANST/S-/SA*Re/HR-NSTe
- Talassaaren: TANST/S-/SA*Re
- Talassaarena: TANST/S-/SA*Re/A
- Talassaaresta: TANST/S-/SA*Re/S-T
- Talassaari: TANST/S-/SA*Ri
- Talassaaria: TANST/S-/SA*Ria
- Talassaarien: TANST/S-/SA*Ri/EN
- Talassaariin: TANST/S-/SA*Ri/IN
- Talassaarille: TANST/S-/SA*Ri/HR-NSTe
- Talassaarine: TANST/S-/SA*Ri/TPHE
- Talassaarista: TANST/S-/SA*Ri/S-T
- Talassaarta: TANST/S-/SA*R/TA
- Talassaarten: TANST/S-/SA*R/TEN
- Talasterä: TANST/S-/TER
- Tallberg: TANST/HR-/PVER/TKPV-
- Tallgren: TANST/HR-/TKPV-Re
- Tallqvist: TANST/HR-/KV-SRi/S-T
- Tammisaar: TAKSHi/SA*R
- Tammisaare: TAKSHi/SA*Re
- Tammisaareen: TAKSHi/SA*Re/EN
- Tammisaarelle: TAKSHi/SA*Re/HR-NSTe
- Tammisaaren: TAKSHi/SA*Re
- Tammisaarena: TAKSHi/SA*Re/A
- Tammisaaresta: TAKSHi/SA*Re/S-T
- Tammisaari: TAKSHi/SA*Ri
- Tammisaaria: TAKSHi/SA*Ria
- Tammisaarien: TAKSHi/SA*Ri/EN
- Tammisaariin: TAKSHi/SA*Ri/IN
- Tammisaarille: TAKSHi/SA*Ri/HR-NSTe
- Tammisaarine: TAKSHi/SA*Ri/TPHE
- Tammisaarista: TAKSHi/SA*Ri/S-T
- Tammisaarta: TAKSHi/SA*R/TA
- Tammisaarten: TAKSHi/SA*R/TEN
- Tammivuo: TAKSHi/VAOo
- Tarvasjoe: TAR/VAS/SKVROe
- Tarvasjoelle: TAR/VAS/SKVROe/HR-NSTe
- Tarvasjoen: TAR/VAS/SKVROe
- Tarvasjoesta: TAR/VAS/SKVROe/S-T
- Tarvasjoi: TAR/VAS/SKVROi
- Tarvasjoille: TAR/VAS/SKVROi/HR-NSTe
- Tarvasjoista: TAR/VAS/SKVROi/S-T
- Tarvasjokea: TAR/VAS/SKVROKea
- Tarvasjokeen: TAR/VAS/SKVROKe/EN
- Tarvasjokena: TAR/VAS/SKVROKe/A
- Tarvasjoki: TAR/VAS/SKVROKi
- Tarvasjokia: TAR/VAS/SKVROKia
- Tarvasjokien: TAR/VAS/SKVROKi/EN
- Tarvasjokiin: TAR/VAS/SKVROKi/IN
- Tarvasjokine: TAR/VAS/SKVROKi/TPHE
- Telakivi: TENST/KISRi
- Telamäeksi: TENST/PHAEKSi
- Telamäelle: TENST/PHAENST/HRE
- Telamäellä: TENST/PHAENST/HRA
- Telamäeltä: TENST/PHAENST/TA
- Telamäen: TENST/PHAEN
- Telamäessä: TENST/PHAENSH
- Telamäestä: TENST/PHAEST
- Telamäet: TENST/PHAET
- Telamäettä: TENST/PHAESTR
- Telamäiksi: TENST/PHAIKSi
- Telamäille: TENST/PHAINST/HRE
- Telamäillä: TENST/PHAINST/HRA
- Telamäiltä: TENST/PHAINST/TA
- Telamäin: TENST/PHAIN
- Telamäissä: TENST/PHAINSH
- Telamäistä: TENST/PHAIST
- Telamäittä: TENST/PHAISTR
- Telamäkeen: TENST/PHAKe/EN
- Telamäken: TENST/PHAKe
- Telamäkeä: TENST/PHAKea
- Telamäki: TENST/PHAKi
- Telamäkien: TENST/PHAKi/EN
- Telamäkiin: TENST/PHAKi/IN
- Telamäkine: TENST/PHAKi/TPHE
- Telamäkiä: TENST/PHAKia
- Telaniitty: TENST/TPH*ISTReo
- Telaniittyi: TENST/TPH*ISTReoi
- Telaniittyihin: TENST/TPH*ISTReoi/HIN
- Telaniittyine: TENST/TPH*ISTReoi/TPHE
- Telaniittyjen: TENST/TPH*ISTReo/SKVREN
- Telaniittyjä: TENST/TPH*ISTReoia
- Telaniittyyn: TENST/TPH*ISTReo/KVR-N
- Telaniittyä: TENST/TPH*ISTReoa
- Telaniity: TENST/TPH*ITeo
- Telaniityi: TENST/TPH*ITeoi
- Telaniityille: TENST/TPH*ITeoi/HR-NSTe
- Telaniitylle: TENST/TPH*ITeo/HR-NSTe
- Telaranta: TENST/RANT
- Telavuori: TENST/VAOo/RI
- Telering: TENSTe/RIN/TKPV-
- Telivuo: TENSTi/VAOo
- Telmonseli: TENST/PHON/SENSTi
- Telmonselille: TENST/PHON/SENSTi/HR-NSTe
- Telmonselkien: TENST/PHON/SENST/K*EIN
- Telmonselkiin: TENST/PHON/SENST/K*IN
- Telmonselkine: TENST/PHON/SENST/KINe
- Telmonselkinä: TENST/PHON/SENST/KIN
- Telmonselkiä: TENST/PHON/SENST/KA*I
- Telmonselkä: TENST/PHON/SENST/KA
- Telmonselkäin: TENST/PHON/SENST/KAIN
- Telmonselkänä: TENST/PHON/SENST/KAN
- Telmonselkää: TENST/PHON/SENST/KA*
- Telmonselkään: TENST/PHON/SENST/KA*N
- Telmonselä: TENST/PHON/SENST
- Telmonselälle: TENST/PHON/SENST/HR-NSTe
- Tenniöjoe: TENKSi/O/SKVROe
- Tenniöjoelle: TENKSi/O/SKVROe/HR-NSTe
- Tenniöjoen: TENKSi/O/SKVROe
- Tenniöjoesta: TENKSi/O/SKVROe/S-T
- Tenniöjoi: TENKSi/O/SKVROi
- Tenniöjoille: TENKSi/O/SKVROi/HR-NSTe
- Tenniöjoista: TENKSi/O/SKVROi/S-T
- Tenniöjokea: TENKSi/O/SKVROKea
- Tenniöjokeen: TENKSi/O/SKVROKe/EN
- Tenniöjokena: TENKSi/O/SKVROKe/A
- Tenniöjoki: TENKSi/O/SKVROKi
- Tenniöjokia: TENKSi/O/SKVROKia
- Tenniöjokien: TENKSi/O/SKVROKi/EN
- Tenniöjokiin: TENKSi/O/SKVROKi/IN
- Tenniöjokine: TENKSi/O/SKVROKi/TPHE
- Tenojoe: TENo/SKVROe
- Tenojoelle: TENo/SKVROe/HR-NSTe
- Tenojoen: TENo/SKVROe
- Tenojoesta: TENo/SKVROe/S-T
- Tenojoi: TENo/SKVROi
- Tenojoille: TENo/SKVROi/HR-NSTe
- Tenojoista: TENo/SKVROi/S-T
- Tenojokea: TENo/SKVROKea
- Tenojokeen: TENo/SKVROKe/EN
- Tenojokena: TENo/SKVROKe/A
- Tenojoki: TENo/SKVROKi
- Tenojokia: TENo/SKVROKia
- Tenojokien: TENo/SKVROKi/EN
- Tenojokiin: TENo/SKVROKi/IN
- Tenojokine: TENo/SKVROKi/TPHE
- Terhivuo: TER/HI/VAOo
- Terijoe: TERi/SKVROe
- Terijoelle: TERi/SKVROe/HR-NSTe
- Terijoen: TERi/SKVROe
- Terijoesta: TERi/SKVROe/S-T
- Terijoi: TERi/SKVROi
- Terijoille: TERi/SKVROi/HR-NSTe
- Terijoista: TERi/SKVROi/S-T
- Terijokea: TERi/SKVROKea
- Terijokeen: TERi/SKVROKe/EN
- Terijokena: TERi/SKVROKe/A
- Terijoki: TERi/SKVROKi
- Terijokia: TERi/SKVROKia
- Terijokien: TERi/SKVROKi/EN
- Terijokiin: TERi/SKVROKi/IN
- Terijokine: TERi/SKVROKi/TPHE
- Terävuo: TER/VAOo
- Teyrivaara: TAO*ERi/VA*R
- Teyrivaaraa: TAO*ERi/VA*Ra
- Teyrivaarain: TAO*ERi/VA*R/IN
- Teyrivaaralle: TAO*ERi/VA*R/HR-NSTe
- Teyrivaarasta: TAO*ERi/VA*R/S-T
- Teyrivaaroi: TAO*ERi/VA*Roi
- Teyrivaaroihin: TAO*ERi/VA*Roi/HIN
- Teyrivaaroille: TAO*ERi/VA*Roi/HR-NSTe
- Teyrivaaroine: TAO*ERi/VA*Roi/TPHE
- Teyrivaaroista: TAO*ERi/VA*Roi/S-T
- Teyrivaaroja: TAO*ERi/VA*Roia
- Teyrivaarojen: TAO*ERi/VA*Ro/SKVREN
- Thaimaa: T-H/I/PHA*
- Thaimaaha: T-H/I/PHA*H
- Thaimaaksi: T-H/I/PHA*KSi
- Thaimaalla: T-H/I/PHA*NST/HRA
- Thaimaalle: T-H/I/PHA*NST/HRE
- Thaimaalta: T-H/I/PHA*NST/TA
- Thaimaan: T-H/I/PHA*N
- Thaimaana: T-H/I/PHA*N
- Thaimaassa: T-H/I/PHA*NSH
- Thaimaasta: T-H/I/PHA*ST
- Thaimaat: T-H/I/PHA*T
- Thaimaata: T-H/I/PHA*T
- Thaimaatta: T-H/I/PHA*STR
- Thaimaiden: T-H/I/PHAI/TKEN
- Thaimaihi: T-H/I/PHAIHi
- Thaimaiksi: T-H/I/PHAIKSi
- Thaimailla: T-H/I/PHAINST/HRA
- Thaimaille: T-H/I/PHAINST/HRE
- Thaimailta: T-H/I/PHAINST/TA
- Thaimain: T-H/I/PHAIN
- Thaimaina: T-H/I/PHAIN
- Thaimaine: T-H/I/PHAINe
- Thaimaissa: T-H/I/PHAINSH
- Thaimaista: T-H/I/PHAIST
- Thaimaita: T-H/I/PHAIT
- Thaimaitta: T-H/I/PHAISTR
- Thaimaitten: T-H/I/PHAISTRe
- Tiernaissaar: T*EIR/TPHAIS/SA*R
- Tiernaissaare: T*EIR/TPHAIS/SA*Re
- Tiernaissaareen: T*EIR/TPHAIS/SA*Re/EN
- Tiernaissaarelle: T*EIR/TPHAIS/SA*Re/HR-NSTe
- Tiernaissaaren: T*EIR/TPHAIS/SA*Re
- Tiernaissaarena: T*EIR/TPHAIS/SA*Re/A
- Tiernaissaaresta: T*EIR/TPHAIS/SA*Re/S-T
- Tiernaissaari: T*EIR/TPHAIS/SA*Ri
- Tiernaissaaria: T*EIR/TPHAIS/SA*Ria
- Tiernaissaarien: T*EIR/TPHAIS/SA*Ri/EN
- Tiernaissaariin: T*EIR/TPHAIS/SA*Ri/IN
- Tiernaissaarille: T*EIR/TPHAIS/SA*Ri/HR-NSTe
- Tiernaissaarine: T*EIR/TPHAIS/SA*Ri/TPHE
- Tiernaissaarista: T*EIR/TPHAIS/SA*Ri/S-T
- Tiernaissaarta: T*EIR/TPHAIS/SA*R/TA
- Tiernaissaarten: T*EIR/TPHAIS/SA*R/TEN
- Tigerstedt: TI/TKPVER/S-Te/TK-T
- Tihumäki: TIHeo/PHAKi
- Tiirismaa: T*IRi/S-/PHA*
- Tiirismaaha: T*IRi/S-/PHA*H
- Tiirismaaksi: T*IRi/S-/PHA*KSi
- Tiirismaalla: T*IRi/S-/PHA*NST/HRA
- Tiirismaalle: T*IRi/S-/PHA*NST/HRE
- Tiirismaalta: T*IRi/S-/PHA*NST/TA
- Tiirismaan: T*IRi/S-/PHA*N
- Tiirismaana: T*IRi/S-/PHA*N
- Tiirismaassa: T*IRi/S-/PHA*NSH
- Tiirismaasta: T*IRi/S-/PHA*ST
- Tiirismaat: T*IRi/S-/PHA*T
- Tiirismaata: T*IRi/S-/PHA*T
- Tiirismaatta: T*IRi/S-/PHA*STR
- Tiirismaiden: T*IRi/S-/PHAI/TKEN
- Tiirismaihi: T*IRi/S-/PHAIHi
- Tiirismaiksi: T*IRi/S-/PHAIKSi
- Tiirismailla: T*IRi/S-/PHAINST/HRA
- Tiirismaille: T*IRi/S-/PHAINST/HRE
- Tiirismailta: T*IRi/S-/PHAINST/TA
- Tiirismain: T*IRi/S-/PHAIN
- Tiirismaina: T*IRi/S-/PHAIN
- Tiirismaine: T*IRi/S-/PHAINe
- Tiirismaissa: T*IRi/S-/PHAINSH
- Tiirismaista: T*IRi/S-/PHAIST
- Tiirismaita: T*IRi/S-/PHAIT
- Tiirismaitta: T*IRi/S-/PHAISTR
- Tiirismaitten: T*IRi/S-/PHAISTRe
- Tiisaoja: T*IS/Oia
- Tohmajoe: TOH/PHA/SKVROe
- Tohmajoelle: TOH/PHA/SKVROe/HR-NSTe
- Tohmajoen: TOH/PHA/SKVROe
- Tohmajoesta: TOH/PHA/SKVROe/S-T
- Tohmajoi: TOH/PHA/SKVROi
- Tohmajoille: TOH/PHA/SKVROi/HR-NSTe
- Tohmajoista: TOH/PHA/SKVROi/S-T
- Tohmajokea: TOH/PHA/SKVROKea
- Tohmajokeen: TOH/PHA/SKVROKe/EN
- Tohmajokena: TOH/PHA/SKVROKe/A
- Tohmajoki: TOH/PHA/SKVROKi
- Tohmajokia: TOH/PHA/SKVROKia
- Tohmajokien: TOH/PHA/SKVROKi/EN
- Tohmajokiin: TOH/PHA/SKVROKi/IN
- Tohmajokine: TOH/PHA/SKVROKi/TPHE
- Toholamme: TOHo/HRAKSHe
- Toholammelle: TOHo/HRAKSHe/HR-NSTe
- Toholammen: TOHo/HRAKSHe
- Toholammesta: TOHo/HRAKSHe/S-T
- Toholammi: TOHo/HRAKSHi
- Toholammille: TOHo/HRAKSHi/HR-NSTe
- Toholammista: TOHo/HRAKSHi/S-T
- Toholampea: TOHo/HRASH/PA*E
- Toholampeen: TOHo/HRASH/P*EN
- Toholampena: TOHo/HRASH/PEN
- Toholampi: TOHo/HRASH/PI
- Toholampia: TOHo/HRASH/PA*I
- Toholampien: TOHo/HRASH/P*EIN
- Toholampiin: TOHo/HRASH/P*IN
- Toholampina: TOHo/HRASH/PIN
- Toholampine: TOHo/HRASH/PINe
- Tolvannieme: TONST/VAN/TPH*EISHe
- Tolvanniemeen: TONST/VAN/TPH*EISHe/EN
- Tolvanniemelle: TONST/VAN/TPH*EISHe/HR-NSTe
- Tolvanniemen: TONST/VAN/TPH*EISHe
- Tolvanniemeä: TONST/VAN/TPH*EISHea
- Tolvanniemi: TONST/VAN/TPH*EISHi
- Tolvanniemien: TONST/VAN/TPH*EISHi/EN
- Tolvanniemiin: TONST/VAN/TPH*EISHi/IN
- Tolvanniemille: TONST/VAN/TPH*EISHi/HR-NSTe
- Tolvanniemine: TONST/VAN/TPH*EISHi/TPHE
- Tolvanniemiä: TONST/VAN/TPH*EISHia
- Tolvannienten: TONST/VAN/TPH*EINTe
- Tolvannientä: TONST/VAN/TPH*EINT
- Tomukorpi: TOSHeo/KOR/PI
- Torsten: TOR/S-Te
- Tuulosjoe: TAO*NSTo/S-/SKVROe
- Tuulosjoelle: TAO*NSTo/S-/SKVROe/HR-NSTe
- Tuulosjoen: TAO*NSTo/S-/SKVROe
- Tuulosjoesta: TAO*NSTo/S-/SKVROe/S-T
- Tuulosjoi: TAO*NSTo/S-/SKVROi
- Tuulosjoille: TAO*NSTo/S-/SKVROi/HR-NSTe
- Tuulosjoista: TAO*NSTo/S-/SKVROi/S-T
- Tuulosjokea: TAO*NSTo/S-/SKVROKea
- Tuulosjokeen: TAO*NSTo/S-/SKVROKe/EN
- Tuulosjokena: TAO*NSTo/S-/SKVROKe/A
- Tuulosjoki: TAO*NSTo/S-/SKVROKi
- Tuulosjokia: TAO*NSTo/S-/SKVROKia
- Tuulosjokien: TAO*NSTo/S-/SKVROKi/EN
- Tuulosjokiin: TAO*NSTo/S-/SKVROKi/IN
- Tuulosjokine: TAO*NSTo/S-/SKVROKi/TPHE
- Tuupovaara: TAO*HRo/VA*R
- Tuupovaaraa: TAO*HRo/VA*Ra
- Tuupovaarain: TAO*HRo/VA*R/IN
- Tuupovaaralle: TAO*HRo/VA*R/HR-NSTe
- Tuupovaarasta: TAO*HRo/VA*R/S-T
- Tuupovaaroi: TAO*HRo/VA*Roi
- Tuupovaaroihin: TAO*HRo/VA*Roi/HIN
- Tuupovaaroille: TAO*HRo/VA*Roi/HR-NSTe
- Tuupovaaroine: TAO*HRo/VA*Roi/TPHE
- Tuupovaaroista: TAO*HRo/VA*Roi/S-T
- Tuupovaaroja: TAO*HRo/VA*Roia
- Tuupovaarojen: TAO*HRo/VA*Ro/SKVREN
- Tuusnieme: TAO*S/TPH*EISHe
- Tuusniemeen: TAO*S/TPH*EISHe/EN
- Tuusniemelle: TAO*S/TPH*EISHe/HR-NSTe
- Tuusniemen: TAO*S/TPH*EISHe
- Tuusniemeä: TAO*S/TPH*EISHea
- Tuusniemi: TAO*S/TPH*EISHi
- Tuusniemien: TAO*S/TPH*EISHi/EN
- Tuusniemiin: TAO*S/TPH*EISHi/IN
- Tuusniemille: TAO*S/TPH*EISHi/HR-NSTe
- Tuusniemine: TAO*S/TPH*EISHi/TPHE
- Tuusniemiä: TAO*S/TPH*EISHia
- Tuusnienten: TAO*S/TPH*EINTe
- Tuusnientä: TAO*S/TPH*EINT
- Työläjärvi: TAOo/HRA/SKVRAR/VI
- Täitimennieme: TAITi/PHEN/TPH*EISHe
- Täitimenniemeen: TAITi/PHEN/TPH*EISHe/EN
- Täitimenniemelle: TAITi/PHEN/TPH*EISHe/HR-NSTe
- Täitimenniemen: TAITi/PHEN/TPH*EISHe
- Täitimenniemeä: TAITi/PHEN/TPH*EISHea
- Täitimenniemi: TAITi/PHEN/TPH*EISHi
- Täitimenniemien: TAITi/PHEN/TPH*EISHi/EN
- Täitimenniemiin: TAITi/PHEN/TPH*EISHi/IN
- Täitimenniemille: TAITi/PHEN/TPH*EISHi/HR-NSTe
- Täitimenniemine: TAITi/PHEN/TPH*EISHi/TPHE
- Täitimenniemiä: TAITi/PHEN/TPH*EISHia
- Täitimennienten: TAITi/PHEN/TPH*EINTe
- Täitimennientä: TAITi/PHEN/TPH*EINT
- Törgren: TOR/TKPV-Re
- Törqvist: TOR/KV-SRi/S-T
- Ukoseli: AOKo/SENSTi
- Ukoselille: AOKo/SENSTi/HR-NSTe
- Ukoselkien: AOKo/SENST/K*EIN
- Ukoselkiin: AOKo/SENST/K*IN
- Ukoselkine: AOKo/SENST/KINe
- Ukoselkinä: AOKo/SENST/KIN
- Ukoselkiä: AOKo/SENST/KA*I
- Ukoselkä: AOKo/SENST/KA
- Ukoselkäin: AOKo/SENST/KAIN
- Ukoselkänä: AOKo/SENST/KAN
- Ukoselkää: AOKo/SENST/KA*
- Ukoselkään: AOKo/SENST/KA*N
- Ukoselä: AOKo/SENST
- Ukoselälle: AOKo/SENST/HR-NSTe
- Ullanlinna: AONST/HRAN/HRINKS
- Ullanlinnaa: AONST/HRAN/HRINKSa
- Ullanlinnain: AONST/HRAN/HRINKS/IN
- Ullanlinnalle: AONST/HRAN/HRINKS/HR-NSTe
- Ullanlinnasta: AONST/HRAN/HRINKS/S-T
- Ullanlinnoi: AONST/HRAN/HRINKSoi
- Ullanlinnoihin: AONST/HRAN/HRINKSoi/HIN
- Ullanlinnoille: AONST/HRAN/HRINKSoi/HR-NSTe
- Ullanlinnoine: AONST/HRAN/HRINKSoi/TPHE
- Ullanlinnoista: AONST/HRAN/HRINKSoi/S-T
- Ullanlinnoja: AONST/HRAN/HRINKSoia
- Ullanlinnojen: AONST/HRAN/HRINKSo/SKVREN
- Upinieme: AOHRi/TPH*EISHe
- Upiniemeen: AOHRi/TPH*EISHe/EN
- Upiniemelle: AOHRi/TPH*EISHe/HR-NSTe
- Upiniemen: AOHRi/TPH*EISHe
- Upiniemeä: AOHRi/TPH*EISHea
- Upiniemi: AOHRi/TPH*EISHi
- Upiniemien: AOHRi/TPH*EISHi/EN
- Upiniemiin: AOHRi/TPH*EISHi/IN
- Upiniemille: AOHRi/TPH*EISHi/HR-NSTe
- Upiniemine: AOHRi/TPH*EISHi/TPHE
- Upiniemiä: AOHRi/TPH*EISHia
- Upinienten: AOHRi/TPH*EINTe
- Upinientä: AOHRi/TPH*EINT
- Utsjoe: AOT/S-/SKVROe
- Utsjoelle: AOT/S-/SKVROe/HR-NSTe
- Utsjoen: AOT/S-/SKVROe
- Utsjoesta: AOT/S-/SKVROe/S-T
- Utsjoi: AOT/S-/SKVROi
- Utsjoille: AOT/S-/SKVROi/HR-NSTe
- Utsjoista: AOT/S-/SKVROi/S-T
- Utsjokea: AOT/S-/SKVROKea
- Utsjokeen: AOT/S-/SKVROKe/EN
- Utsjokena: AOT/S-/SKVROKe/A
- Utsjoki: AOT/S-/SKVROKi
- Utsjokia: AOT/S-/SKVROKia
- Utsjokien: AOT/S-/SKVROKi/EN
- Utsjokiin: AOT/S-/SKVROKi/IN
- Utsjokine: AOT/S-/SKVROKi/TPHE
- Uukunieme: AO*Keo/TPH*EISHe
- Uukuniemeen: AO*Keo/TPH*EISHe/EN
- Uukuniemelle: AO*Keo/TPH*EISHe/HR-NSTe
- Uukuniemen: AO*Keo/TPH*EISHe
- Uukuniemeä: AO*Keo/TPH*EISHea
- Uukuniemi: AO*Keo/TPH*EISHi
- Uukuniemien: AO*Keo/TPH*EISHi/EN
- Uukuniemiin: AO*Keo/TPH*EISHi/IN
- Uukuniemille: AO*Keo/TPH*EISHi/HR-NSTe
- Uukuniemine: AO*Keo/TPH*EISHi/TPHE
- Uukuniemiä: AO*Keo/TPH*EISHia
- Uukunienten: AO*Keo/TPH*EINTe
- Uukunientä: AO*Keo/TPH*EINT
- Uusikylä: AO*Si/KAONST
- Uusimäki: AO*Si/PHAKi
- Uusiniemi: AO*Si/TPH*EISHi
- Uusipyiden: AO*Si/PAOI/TKEN
- Uusipyihi: AO*Si/PAOIHi
- Uusipyiksi: AO*Si/PAOIKSi
- Uusipyille: AO*Si/PAOINST/HRE
- Uusipyillä: AO*Si/PAOINST/HRA
- Uusipyiltä: AO*Si/PAOINST/TA
- Uusipyin: AO*Si/PAOIN
- Uusipyine: AO*Si/PAOINe
- Uusipyinä: AO*Si/PAOIN
- Uusipyissä: AO*Si/PAOINSH
- Uusipyistä: AO*Si/PAOIST
- Uusipyitten: AO*Si/PAOISTRe
- Uusipyittä: AO*Si/PAOISTR
- Uusipyitä: AO*Si/PAOIT
- Uusipyy: AO*Si/PAO*
- Uusipyyhä: AO*Si/PAO*H
- Uusipyyksi: AO*Si/PAO*KSi
- Uusipyylle: AO*Si/PAO*NST/HRE
- Uusipyyllä: AO*Si/PAO*NST/HRA
- Uusipyyltä: AO*Si/PAO*NST/TA
- Uusipyyn: AO*Si/PAO*N
- Uusipyynä: AO*Si/PAO*N
- Uusipyyssä: AO*Si/PAO*NSH
- Uusipyystä: AO*Si/PAO*ST
- Uusipyyt: AO*Si/PAO*T
- Uusipyyttä: AO*Si/PAO*STR
- Uusipyytä: AO*Si/PAO*T
- Uusitalo: AO*Si/TANSTo
- Uusitupa: AO*Si/TAOHR
- Uusivirta: AO*Si/VIR/TA
- Vaaherjoe: VA*He/R-/SKVROe
- Vaaherjoelle: VA*He/R-/SKVROe/HR-NSTe
- Vaaherjoen: VA*He/R-/SKVROe
- Vaaherjoesta: VA*He/R-/SKVROe/S-T
- Vaaherjoi: VA*He/R-/SKVROi
- Vaaherjoille: VA*He/R-/SKVROi/HR-NSTe
- Vaaherjoista: VA*He/R-/SKVROi/S-T
- Vaaherjokea: VA*He/R-/SKVROKea
- Vaaherjokeen: VA*He/R-/SKVROKe/EN
- Vaaherjokena: VA*He/R-/SKVROKe/A
- Vaaherjoki: VA*He/R-/SKVROKi
- Vaaherjokia: VA*He/R-/SKVROKia
- Vaaherjokien: VA*He/R-/SKVROKi/EN
- Vaaherjokiin: VA*He/R-/SKVROKi/IN
- Vaaherjokine: VA*He/R-/SKVROKi/TPHE
- Vaapurinsoi: VA*HReo/RIN/SOi
- Vaapurinsoiden: VA*HReo/RIN/SOi/TKEN
- Vaapurinsoihin: VA*HReo/RIN/SOi/HIN
- Vaapurinsoille: VA*HReo/RIN/SOi/HR-NSTe
- Vaapurinsoine: VA*HReo/RIN/SOi/TPHE
- Vaapurinsoista: VA*HReo/RIN/SOi/S-T
- Vaapurinsoita: VA*HReo/RIN/SOi/TA
- Vaapurinsoitten: VA*HReo/RIN/SOi/T-Te
- Vaapurinsuo: VA*HReo/RIN/SAOo
- Vaapurinsuohon: VA*HReo/RIN/SAOo/HON
- Vaapurinsuolle: VA*HReo/RIN/SAOo/HR-NSTe
- Vaapurinsuosta: VA*HReo/RIN/SAOo/S-T
- Vaapurinsuota: VA*HReo/RIN/SAOo/TA
- Vaaskivi: VA*S/KISRi
- Valavuo: VANST/VAOo
- Valintatalo: VANSTi/TPH-T/TANSTo
- Vallasvuo: VANST/HRAS/VAOo
- Vallgren: VANST/HR-/TKPV-Re
- Valpasvuo: VANST/PAS/VAOo
- Valtavuo: VANST/TA/VAOo
- Vammelsuiden: VAKSHe/HR-/SAOI/TKEN
- Vammelsuihi: VAKSHe/HR-/SAOIHi
- Vammelsuiksi: VAKSHe/HR-/SAOIKSi
- Vammelsuilla: VAKSHe/HR-/SAOINST/HRA
- Vammelsuille: VAKSHe/HR-/SAOINST/HRE
- Vammelsuilta: VAKSHe/HR-/SAOINST/TA
- Vammelsuin: VAKSHe/HR-/SAOIN
- Vammelsuina: VAKSHe/HR-/SAOIN
- Vammelsuine: VAKSHe/HR-/SAOINe
- Vammelsuissa: VAKSHe/HR-/SAOINSH
- Vammelsuista: VAKSHe/HR-/SAOIST
- Vammelsuita: VAKSHe/HR-/SAOIT
- Vammelsuitta: VAKSHe/HR-/SAOISTR
- Vammelsuitten: VAKSHe/HR-/SAOISTRe
- Vammelsuu: VAKSHe/HR-/SAO*
- Vammelsuuha: VAKSHe/HR-/SAO*H
- Vammelsuuksi: VAKSHe/HR-/SAO*KSi
- Vammelsuulla: VAKSHe/HR-/SAO*NST/HRA
- Vammelsuulle: VAKSHe/HR-/SAO*NST/HRE
- Vammelsuulta: VAKSHe/HR-/SAO*NST/TA
- Vammelsuun: VAKSHe/HR-/SAO*N
- Vammelsuuna: VAKSHe/HR-/SAO*N
- Vammelsuussa: VAKSHe/HR-/SAO*NSH
- Vammelsuusta: VAKSHe/HR-/SAO*ST
- Vammelsuut: VAKSHe/HR-/SAO*T
- Vammelsuuta: VAKSHe/HR-/SAO*T
- Vammelsuutta: VAKSHe/HR-/SAO*STR
- Varejoe: VARe/SKVROe
- Varejoelle: VARe/SKVROe/HR-NSTe
- Varejoen: VARe/SKVROe
- Varejoesta: VARe/SKVROe/S-T
- Varejoi: VARe/SKVROi
- Varejoille: VARe/SKVROi/HR-NSTe
- Varejoista: VARe/SKVROi/S-T
- Varejokea: VARe/SKVROKea
- Varejokeen: VARe/SKVROKe/EN
- Varejokena: VARe/SKVROKe/A
- Varejoki: VARe/SKVROKi
- Varejokia: VARe/SKVROKia
- Varejokien: VARe/SKVROKi/EN
- Varejokiin: VARe/SKVROKi/IN
- Varejokine: VARe/SKVROKi/TPHE
- Varesvuo: VARe/S-/VAOo
- Varmavuo: VAR/PHA/VAOo
- Vasikkaseli: VASi/K-K/SENSTi
- Vasikkaselille: VASi/K-K/SENSTi/HR-NSTe
- Vasikkaselkien: VASi/K-K/SENST/K*EIN
- Vasikkaselkiin: VASi/K-K/SENST/K*IN
- Vasikkaselkine: VASi/K-K/SENST/KINe
- Vasikkaselkinä: VASi/K-K/SENST/KIN
- Vasikkaselkiä: VASi/K-K/SENST/KA*I
- Vasikkaselkä: VASi/K-K/SENST/KA
- Vasikkaselkäin: VASi/K-K/SENST/KAIN
- Vasikkaselkänä: VASi/K-K/SENST/KAN
- Vasikkaselkää: VASi/K-K/SENST/KA*
- Vasikkaselkään: VASi/K-K/SENST/KA*N
- Vasikkaselä: VASi/K-K/SENST
- Vasikkaselälle: VASi/K-K/SENST/HR-NSTe
- Vaskivuo: VAS/KI/VAOo
- Vaskojoe: VAS/KO/SKVROe
- Vaskojoelle: VAS/KO/SKVROe/HR-NSTe
- Vaskojoen: VAS/KO/SKVROe
- Vaskojoesta: VAS/KO/SKVROe/S-T
- Vaskojoi: VAS/KO/SKVROi
- Vaskojoille: VAS/KO/SKVROi/HR-NSTe
- Vaskojoista: VAS/KO/SKVROi/S-T
- Vaskojokea: VAS/KO/SKVROKea
- Vaskojokeen: VAS/KO/SKVROKe/EN
- Vaskojokena: VAS/KO/SKVROKe/A
- Vaskojoki: VAS/KO/SKVROKi
- Vaskojokia: VAS/KO/SKVROKia
- Vaskojokien: VAS/KO/SKVROKi/EN
- Vaskojokiin: VAS/KO/SKVROKi/IN
- Vaskojokine: VAS/KO/SKVROKi/TPHE
- Vehkaoja: VEH/KA/Oia
- Venäjänrasei: VEN/SKVRAN/RASei
- Venäjänraseihin: VEN/SKVRAN/RASei/HIN
- Venäjänraseille: VEN/SKVRAN/RASei/HR-NSTe
- Venäjänraseine: VEN/SKVRAN/RASei/TPHE
- Venäjänraseista: VEN/SKVRAN/RASei/S-T
- Venäjänraseja: VEN/SKVRAN/RASe/SKVRA
- Venäjänrasi: VEN/SKVRAN/RASi
- Venäjänrasia: VEN/SKVRAN/RASia
- Venäjänrasien: VEN/SKVRAN/RASi/EN
- Venäjänrasiin: VEN/SKVRAN/RASi/IN
- Venäjänrasille: VEN/SKVRAN/RASi/HR-NSTe
- Venäjänrasista: VEN/SKVRAN/RASi/S-T
- Vesisenaho: VESi/SEN/AHo
- Vienasuiden: V*EIN/SAOI/TKEN
- Vienasuihi: V*EIN/SAOIHi
- Vienasuiksi: V*EIN/SAOIKSi
- Vienasuilla: V*EIN/SAOINST/HRA
- Vienasuille: V*EIN/SAOINST/HRE
- Vienasuilta: V*EIN/SAOINST/TA
- Vienasuin: V*EIN/SAOIN
- Vienasuina: V*EIN/SAOIN
- Vienasuine: V*EIN/SAOINe
- Vienasuissa: V*EIN/SAOINSH
- Vienasuista: V*EIN/SAOIST
- Vienasuita: V*EIN/SAOIT
- Vienasuitta: V*EIN/SAOISTR
- Vienasuitten: V*EIN/SAOISTRe
- Vienasuu: V*EIN/SAO*
- Vienasuuha: V*EIN/SAO*H
- Vienasuuksi: V*EIN/SAO*KSi
- Vienasuulla: V*EIN/SAO*NST/HRA
- Vienasuulle: V*EIN/SAO*NST/HRE
- Vienasuulta: V*EIN/SAO*NST/TA
- Vienasuun: V*EIN/SAO*N
- Vienasuuna: V*EIN/SAO*N
- Vienasuussa: V*EIN/SAO*NSH
- Vienasuusta: V*EIN/SAO*ST
- Vienasuut: V*EIN/SAO*T
- Vienasuuta: V*EIN/SAO*T
- Vienasuutta: V*EIN/SAO*STR
- Viensuiden: V*EIN/SAOI/TKEN
- Viensuihi: V*EIN/SAOIHi
- Viensuiksi: V*EIN/SAOIKSi
- Viensuilla: V*EIN/SAOINST/HRA
- Viensuille: V*EIN/SAOINST/HRE
- Viensuilta: V*EIN/SAOINST/TA
- Viensuin: V*EIN/SAOIN
- Viensuina: V*EIN/SAOIN
- Viensuine: V*EIN/SAOINe
- Viensuissa: V*EIN/SAOINSH
- Viensuista: V*EIN/SAOIST
- Viensuita: V*EIN/SAOIT
- Viensuitta: V*EIN/SAOISTR
- Viensuitten: V*EIN/SAOISTRe
- Viensuu: V*EIN/SAO*
- Viensuuha: V*EIN/SAO*H
- Viensuuksi: V*EIN/SAO*KSi
- Viensuulla: V*EIN/SAO*NST/HRA
- Viensuulle: V*EIN/SAO*NST/HRE
- Viensuulta: V*EIN/SAO*NST/TA
- Viensuun: V*EIN/SAO*N
- Viensuuna: V*EIN/SAO*N
- Viensuussa: V*EIN/SAO*NSH
- Viensuusta: V*EIN/SAO*ST
- Viensuut: V*EIN/SAO*T
- Viensuuta: V*EIN/SAO*T
- Viensuutta: V*EIN/SAO*STR
- Vierimaa: V*EIRi/PHA*
- Vierumäeksi: V*EIReo/PHAEKSi
- Vierumäelle: V*EIReo/PHAENST/HRE
- Vierumäellä: V*EIReo/PHAENST/HRA
- Vierumäeltä: V*EIReo/PHAENST/TA
- Vierumäen: V*EIReo/PHAEN
- Vierumäessä: V*EIReo/PHAENSH
- Vierumäestä: V*EIReo/PHAEST
- Vierumäet: V*EIReo/PHAET
- Vierumäettä: V*EIReo/PHAESTR
- Vierumäiksi: V*EIReo/PHAIKSi
- Vierumäille: V*EIReo/PHAINST/HRE
- Vierumäillä: V*EIReo/PHAINST/HRA
- Vierumäiltä: V*EIReo/PHAINST/TA
- Vierumäin: V*EIReo/PHAIN
- Vierumäissä: V*EIReo/PHAINSH
- Vierumäistä: V*EIReo/PHAIST
- Vierumäittä: V*EIReo/PHAISTR
- Vierumäkeen: V*EIReo/PHAKe/EN
- Vierumäken: V*EIReo/PHAKe
- Vierumäkeä: V*EIReo/PHAKea
- Vierumäki: V*EIReo/PHAKi
- Vierumäkien: V*EIReo/PHAKi/EN
- Vierumäkiin: V*EIReo/PHAKi/IN
- Vierumäkine: V*EIReo/PHAKi/TPHE
- Vierumäkiä: V*EIReo/PHAKia
- Viiaranna: V*I/RANKS
- Viiarannalle: V*I/RANKS/HR-NSTe
- Viiarannasta: V*I/RANKS/S-T
- Viiarannoi: V*I/RANKSoi
- Viiarannoille: V*I/RANKSoi/HR-NSTe
- Viiarannoista: V*I/RANKSoi/S-T
- Viiaranta: V*I/RANT
- Viiarantaa: V*I/RANTa
- Viiarantain: V*I/RANT/IN
- Viiarantoi: V*I/RANToi
- Viiarantoihin: V*I/RANToi/HIN
- Viiarantoine: V*I/RANToi/TPHE
- Viiarantoja: V*I/RANToia
- Viiarantojen: V*I/RANTo/SKVREN
- Viitasaar: V*IT/SA*R
- Viitasaare: V*IT/SA*Re
- Viitasaareen: V*IT/SA*Re/EN
- Viitasaarelle: V*IT/SA*Re/HR-NSTe
- Viitasaaren: V*IT/SA*Re
- Viitasaarena: V*IT/SA*Re/A
- Viitasaaresta: V*IT/SA*Re/S-T
- Viitasaari: V*IT/SA*Ri
- Viitasaaria: V*IT/SA*Ria
- Viitasaarien: V*IT/SA*Ri/EN
- Viitasaariin: V*IT/SA*Ri/IN
- Viitasaarille: V*IT/SA*Ri/HR-NSTe
- Viitasaarine: V*IT/SA*Ri/TPHE
- Viitasaarista: V*IT/SA*Ri/S-T
- Viitasaarta: V*IT/SA*R/TA
- Viitasaarten: V*IT/SA*R/TEN
- Vikstedt: VIK/S-Te/TK-T
- Vikström: VIK/S-TRo/PH-
- Vilkamaa: VINST/KA/PHA*
- Virraniemi: VIHTR/TPH*EISHi
- Virravuo: VIHTR/VAOo
- Virtanieme: VIR/TA/TPH*EISHe
- Virtaniemeen: VIR/TA/TPH*EISHe/EN
- Virtaniemelle: VIR/TA/TPH*EISHe/HR-NSTe
- Virtaniemen: VIR/TA/TPH*EISHe
- Virtaniemeä: VIR/TA/TPH*EISHea
- Virtaniemi: VIR/TA/TPH*EISHi
- Virtaniemien: VIR/TA/TPH*EISHi/EN
- Virtaniemiin: VIR/TA/TPH*EISHi/IN
- Virtaniemille: VIR/TA/TPH*EISHi/HR-NSTe
- Virtaniemine: VIR/TA/TPH*EISHi/TPHE
- Virtaniemiä: VIR/TA/TPH*EISHia
- Virtanienten: VIR/TA/TPH*EINTe
- Virtanientä: VIR/TA/TPH*EINT
- Vittulamme: VISTReo/HRAKSHe
- Vittulammelle: VISTReo/HRAKSHe/HR-NSTe
- Vittulammen: VISTReo/HRAKSHe
- Vittulammesta: VISTReo/HRAKSHe/S-T
- Vittulammi: VISTReo/HRAKSHi
- Vittulammille: VISTReo/HRAKSHi/HR-NSTe
- Vittulammista: VISTReo/HRAKSHi/S-T
- Vittulampea: VISTReo/HRASH/PA*E
- Vittulampeen: VISTReo/HRASH/P*EN
- Vittulampena: VISTReo/HRASH/PEN
- Vittulampi: VISTReo/HRASH/PI
- Vittulampia: VISTReo/HRASH/PA*I
- Vittulampien: VISTReo/HRASH/P*EIN
- Vittulampiin: VISTReo/HRASH/P*IN
- Vittulampina: VISTReo/HRASH/PIN
- Vittulampine: VISTReo/HRASH/PINe
- Viurunieme: VAO*IReo/TPH*EISHe
- Viuruniemeen: VAO*IReo/TPH*EISHe/EN
- Viuruniemelle: VAO*IReo/TPH*EISHe/HR-NSTe
- Viuruniemen: VAO*IReo/TPH*EISHe
- Viuruniemeä: VAO*IReo/TPH*EISHea
- Viuruniemi: VAO*IReo/TPH*EISHi
- Viuruniemien: VAO*IReo/TPH*EISHi/EN
- Viuruniemiin: VAO*IReo/TPH*EISHi/IN
- Viuruniemille: VAO*IReo/TPH*EISHi/HR-NSTe
- Viuruniemine: VAO*IReo/TPH*EISHi/TPHE
- Viuruniemiä: VAO*IReo/TPH*EISHia
- Viurunienten: VAO*IReo/TPH*EINTe
- Viurunientä: VAO*IReo/TPH*EINT
- Voionmaa: VOi/ON/PHA*
- Vuojoe: VAOo/SKVROe
- Vuojoelle: VAOo/SKVROe/HR-NSTe
- Vuojoen: VAOo/SKVROe
- Vuojoesta: VAOo/SKVROe/S-T
- Vuojoi: VAOo/SKVROi
- Vuojoille: VAOo/SKVROi/HR-NSTe
- Vuojoista: VAOo/SKVROi/S-T
- Vuojokea: VAOo/SKVROKea
- Vuojokeen: VAOo/SKVROKe/EN
- Vuojokena: VAOo/SKVROKe/A
- Vuojoki: VAOo/SKVROKi
- Vuojokia: VAOo/SKVROKia
- Vuojokien: VAOo/SKVROKi/EN
- Vuojokiin: VAOo/SKVROKi/IN
- Vuojokine: VAOo/SKVROKi/TPHE
- Vuolahti: VAOo/HRAHTi
- Vuolijoki: VAOo/HRI/SKVROKi
- Vuonieme: VAOo/TPH*EISHe
- Vuoniemeen: VAOo/TPH*EISHe/EN
- Vuoniemelle: VAOo/TPH*EISHe/HR-NSTe
- Vuoniemen: VAOo/TPH*EISHe
- Vuoniemeä: VAOo/TPH*EISHea
- Vuoniemi: VAOo/TPH*EISHi
- Vuoniemien: VAOo/TPH*EISHi/EN
- Vuoniemiin: VAOo/TPH*EISHi/IN
- Vuoniemille: VAOo/TPH*EISHi/HR-NSTe
- Vuoniemine: VAOo/TPH*EISHi/TPHE
- Vuoniemiä: VAOo/TPH*EISHia
- Vuonienten: VAOo/TPH*EINTe
- Vuonientä: VAOo/TPH*EINT
- Vuosaar: VAOo/SA*R
- Vuosaare: VAOo/SA*Re
- Vuosaareen: VAOo/SA*Re/EN
- Vuosaarelle: VAOo/SA*Re/HR-NSTe
- Vuosaaren: VAOo/SA*Re
- Vuosaarena: VAOo/SA*Re/A
- Vuosaaresta: VAOo/SA*Re/S-T
- Vuosaari: VAOo/SA*Ri
- Vuosaaria: VAOo/SA*Ria
- Vuosaarien: VAOo/SA*Ri/EN
- Vuosaariin: VAOo/SA*Ri/IN
- Vuosaarille: VAOo/SA*Ri/HR-NSTe
- Vuosaarine: VAOo/SA*Ri/TPHE
- Vuosaarista: VAOo/SA*Ri/S-T
- Vuosaarta: VAOo/SA*R/TA
- Vuosaarten: VAOo/SA*R/TEN
- Vähäkylä: VAH/KAONST
- Vähäkyrö: VAH/KAORo
- Vähäkyröi: VAH/KAORoi
- Vähäkyröihin: VAH/KAORoi/HIN
- Vähäkyröille: VAH/KAORoi/HR-NSTe
- Vähäkyröine: VAH/KAORoi/TPHE
- Vähäkyröjen: VAH/KAORo/SKVREN
- Vähäkyröjä: VAH/KAORoia
- Vähäkyrölle: VAH/KAORo/HR-NSTe
- Vähäkyröä: VAH/KAORoa
- Vähäkyröön: VAH/KAORo/ON
- Vähäsöyrinki: VAH/SOeo/RINKi
- Väinäjoe: VAIN/SKVROe
- Väinäjoelle: VAIN/SKVROe/HR-NSTe
- Väinäjoen: VAIN/SKVROe
- Väinäjoesta: VAIN/SKVROe/S-T
- Väinäjoi: VAIN/SKVROi
- Väinäjoille: VAIN/SKVROi/HR-NSTe
- Väinäjoista: VAIN/SKVROi/S-T
- Väinäjokea: VAIN/SKVROKea
- Väinäjokeen: VAIN/SKVROKe/EN
- Väinäjokena: VAIN/SKVROKe/A
- Väinäjoki: VAIN/SKVROKi
- Väinäjokia: VAIN/SKVROKia
- Väinäjokien: VAIN/SKVROKi/EN
- Väinäjokiin: VAIN/SKVROKi/IN
- Väinäjokine: VAIN/SKVROKi/TPHE
- Välimer: VANSTi/PHER
- Välimere: VANSTi/PHERe
- Välimereen: VANSTi/PHERe/EN
- Välimerelle: VANSTi/PHERe/HR-NSTe
- Välimeren: VANSTi/PHERe
- Välimeri: VANSTi/PHERi
- Välimerien: VANSTi/PHERi/EN
- Välimeriin: VANSTi/PHERi/IN
- Välimerille: VANSTi/PHERi/HR-NSTe
- Välimerine: VANSTi/PHERi/TPHE
- Välimeriä: VANSTi/PHERia
- Välimerten: VANSTi/PHER/TEN
- Välimertä: VANSTi/PHER/TA
- Yleisradio: KVR-NSTei/S-/RA/TKIo
- Ylimartimo: KVR-NSTi/PHAR/TISHo
- Yliruusi: KVR-NSTi/RAO*Si
- Ylämaa: KVR-NST/PHA*
- Ylämaaha: KVR-NST/PHA*H
- Ylämaaksi: KVR-NST/PHA*KSi
- Ylämaalla: KVR-NST/PHA*NST/HRA
- Ylämaalle: KVR-NST/PHA*NST/HRE
- Ylämaalta: KVR-NST/PHA*NST/TA
- Ylämaan: KVR-NST/PHA*N
- Ylämaana: KVR-NST/PHA*N
- Ylämaassa: KVR-NST/PHA*NSH
- Ylämaasta: KVR-NST/PHA*ST
- Ylämaat: KVR-NST/PHA*T
- Ylämaata: KVR-NST/PHA*T
- Ylämaatta: KVR-NST/PHA*STR
- Ylämaiden: KVR-NST/PHAI/TKEN
- Ylämaihi: KVR-NST/PHAIHi
- Ylämaiksi: KVR-NST/PHAIKSi
- Ylämailla: KVR-NST/PHAINST/HRA
- Ylämaille: KVR-NST/PHAINST/HRE
- Ylämailta: KVR-NST/PHAINST/TA
- Ylämain: KVR-NST/PHAIN
- Ylämaina: KVR-NST/PHAIN
- Ylämaine: KVR-NST/PHAINe
- Ylämaissa: KVR-NST/PHAINSH
- Ylämaista: KVR-NST/PHAIST
- Ylämaita: KVR-NST/PHAIT
- Ylämaitta: KVR-NST/PHAISTR
- Ylämaitten: KVR-NST/PHAISTRe
- Ylöstalo: KVR-NSTo/S-/TANSTo
- YouTube: KVROeo/TAO/PVE
- Yrjäheikki: KVR-Ria/HEINKHi
- aamukoi: A*SHeo/KOi
- aamukoiden: A*SHeo/KOi/TKEN
- aamukoihan: A*SHeo/KOi/HAN
- aamukoihin: A*SHeo/KOi/HIN
- aamukoille: A*SHeo/KOi/HR-NSTe
- aamukoine: A*SHeo/KOi/TPHE
- aamukoista: A*SHeo/KOi/S-T
- aamukoita: A*SHeo/KOi/TA
- aamukoitten: A*SHeo/KOi/T-Te
- aamupäivisin: A*SHeo/PAISRi/SIN
- aamutuimaa: A*SHeo/TAOISHa
- aamuvarhain: A*SHeo/VAR/HAIN
- aasianoka: A*Sia/TPHOK
- aasianokalle: A*Sia/TPHOK/HR-NSTe
- aasianokasta: A*Sia/TPHOK/S-T
- aasianoki: A*Sia/TPHOKi
- aasianokille: A*Sia/TPHOKi/HR-NSTe
- aasianokista: A*Sia/TPHOKi/S-T
- aasianokka: A*Sia/TPHONKH
- aasianokkaa: A*Sia/TPHONKHa
- aasianokkain: A*Sia/TPHONKH/IN
- aasianokki: A*Sia/TPHONKHi
- aasianokkia: A*Sia/TPHONKHia
- aasianokkien: A*Sia/TPHONKHi/EN
- aasianokkiin: A*Sia/TPHONKHi/IN
- aasianokkine: A*Sia/TPHONKHi/TPHE
- adiposyytei: A/TKIHRo/SAO*Tei
- adiposyyteille: A/TKIHRo/SAO*Tei/HR-NSTe
- adiposyyti: A/TKIHRo/SAO*Ti
- adiposyytille: A/TKIHRo/SAO*Ti/HR-NSTe
- adiposyyttei: A/TKIHRo/SAO*STRei
- adiposyytteihin: A/TKIHRo/SAO*STRei/HIN
- adiposyytteine: A/TKIHRo/SAO*STRei/TPHE
- adiposyyttejä: A/TKIHRo/SAO*STRe/SKVRA
- adiposyytti: A/TKIHRo/SAO*STRi
- adiposyyttien: A/TKIHRo/SAO*STRi/EN
- adiposyyttiin: A/TKIHRo/SAO*STRi/IN
- adiposyyttiä: A/TKIHRo/SAO*STRia
- ahkeraliisa: AH/KER/HR*IS
- ahkeraliisaa: AH/KER/HR*ISa
- ahkeraliisain: AH/KER/HR*IS/IN
- ahkeraliisalle: AH/KER/HR*IS/HR-NSTe
- ahkeraliisasta: AH/KER/HR*IS/S-T
- ahkeraliisoi: AH/KER/HR*ISoi
- ahkeraliisoihin: AH/KER/HR*ISoi/HIN
- ahkeraliisoille: AH/KER/HR*ISoi/HR-NSTe
- ahkeraliisoine: AH/KER/HR*ISoi/TPHE
- ahkeraliisoista: AH/KER/HR*ISoi/S-T
- ahkeraliisoja: AH/KER/HR*ISoia
- ahkeraliisojen: AH/KER/HR*ISo/SKVREN
- aikaavievi: AIKa/V*EISRi
- aikaavievien: AIKa/V*EISRi/EN
- aikaavieviin: AIKa/V*EISRi/IN
- aikaavieville: AIKa/V*EISRi/HR-NSTe
- aikaavievine: AIKa/V*EISRi/TPHE
- aikaavieviä: AIKa/V*EISRia
- aikaavievä: AIKa/V*EISR
- aikaavieväin: AIKa/V*EISR/IN
- aikaavievälle: AIKa/V*EISR/HR-NSTe
- aikaavievää: AIKa/V*EISRa
- aikakaus: AIK/KAeo/S-
- aikalainen: AIK/HRAINe
- aikalaise: AIK/HRAISe
- aikalaiseen: AIK/HRAISe/EN
- aikalaiselle: AIK/HRAISe/HR-NSTe
- aikalaisen: AIK/HRAISe
- aikalaisena: AIK/HRAISe/A
- aikalaisesta: AIK/HRAISe/S-T
- aikalaisi: AIK/HRAISi
- aikalaisia: AIK/HRAISia
- aikalaisien: AIK/HRAISi/EN
- aikalaisiin: AIK/HRAISi/IN
- aikalaisille: AIK/HRAISi/HR-NSTe
- aikalaisine: AIK/HRAISi/TPHE
- aikalaisista: AIK/HRAISi/S-T
- aikalaista: AIK/HRAIST
- aikalaisten: AIK/HRAISTe
- aivipisto: AISRi/PISTo
- aivipistoa: AISRi/PISToa
- aivipistoi: AISRi/PISToi
- aivipistoihin: AISRi/PISToi/HIN
- aivipistoille: AISRi/PISToi/HR-NSTe
- aivipistoine: AISRi/PISToi/TPHE
- aivipistoista: AISRi/PISToi/S-T
- aivipistoja: AISRi/PISToia
- aivipistojen: AISRi/PISTo/SKVREN
- aivipistolle: AISRi/PISTo/HR-NSTe
- aivipistoon: AISRi/PISTo/ON
- aivipistosta: AISRi/PISTo/S-T
- ajatasa: Aia/TAS
- ajoneuvo: A/SKVRO/TPHAO*ESRo
- ajoneuvoa: A/SKVRO/TPHAO*ESRoa
- ajoneuvoi: A/SKVRO/TPHAO*ESRoi
- ajoneuvoihin: A/SKVRO/TPHAO*ESRoi/HIN
- ajoneuvoille: A/SKVRO/TPHAO*ESRoi/HR-NSTe
- ajoneuvoine: A/SKVRO/TPHAO*ESRoi/TPHE
- ajoneuvoista: A/SKVRO/TPHAO*ESRoi/S-T
- ajoneuvoja: A/SKVRO/TPHAO*ESRoia
- ajoneuvojen: A/SKVRO/TPHAO*ESRo/SKVREN
- ajoneuvolle: A/SKVRO/TPHAO*ESRo/HR-NSTe
- ajoneuvoon: A/SKVRO/TPHAO*ESRo/ON
- ajoneuvosta: A/SKVRO/TPHAO*ESRo/S-T
- akakaalei: AK/KA*NSTei
- akakaaleihin: AK/KA*NSTei/HIN
- akakaaleille: AK/KA*NSTei/HR-NSTe
- akakaaleine: AK/KA*NSTei/TPHE
- akakaaleista: AK/KA*NSTei/S-T
- akakaaleja: AK/KA*NSTe/SKVRA
- akakaali: AK/KA*NSTi
- akakaalia: AK/KA*NSTia
- akakaalien: AK/KA*NSTi/EN
- akakaaliin: AK/KA*NSTi/IN
- akakaalille: AK/KA*NSTi/HR-NSTe
- akakaalista: AK/KA*NSTi/S-T
- alaspäin: ANST/S-/PAIN
- alaspäinen: ANST/S-/PAINe
- alaspäise: ANST/S-/PAISe
- alaspäiseen: ANST/S-/PAISe/EN
- alaspäiselle: ANST/S-/PAISe/HR-NSTe
- alaspäisen: ANST/S-/PAISe
- alaspäisi: ANST/S-/PAISi
- alaspäisien: ANST/S-/PAISi/EN
- alaspäisiin: ANST/S-/PAISi/IN
- alaspäisille: ANST/S-/PAISi/HR-NSTe
- alaspäisine: ANST/S-/PAISi/TPHE
- alaspäisiä: ANST/S-/PAISia
- alaspäisten: ANST/S-/PAISTe
- alaspäistä: ANST/S-/PAIST
- alassuin: ANST/S-/SAOIN
- aleponmänny: ANSTe/PON/PHANKSeo
- aleponmännyi: ANSTe/PON/PHANKSeoi
- aleponmännyille: ANSTe/PON/PHANKSeoi/HR-NSTe
- aleponmännylle: ANSTe/PON/PHANKSeo/HR-NSTe
- aleponmänty: ANSTe/PON/PHANTeo
- aleponmäntyi: ANSTe/PON/PHANTeoi
- aleponmäntyihin: ANSTe/PON/PHANTeoi/HIN
- aleponmäntyine: ANSTe/PON/PHANTeoi/TPHE
- aleponmäntyjen: ANSTe/PON/PHANTeo/SKVREN
- aleponmäntyjä: ANSTe/PON/PHANTeoia
- aleponmäntyyn: ANSTe/PON/PHANTeo/KVR-N
- aleponmäntyä: ANSTe/PON/PHANTeoa
- aliomaa: ANSTi/OSHa
- alkuperäis: ANST/KAO/PER/IS
- allapäin: ANST/HRA/PAIN
- altapäin: ANST/TA/PAIN
- altimetrei: ANST/TI/PHETRei
- altimetreihin: ANST/TI/PHETRei/HIN
- altimetreille: ANST/TI/PHETRei/HR-NSTe
- altimetreine: ANST/TI/PHETRei/TPHE
- altimetrejä: ANST/TI/PHETRe/SKVRA
- altimetri: ANST/TI/PHETRi
- altimetrien: ANST/TI/PHETRi/EN
- altimetriin: ANST/TI/PHETRi/IN
- altimetrille: ANST/TI/PHETRi/HR-NSTe
- altimetriä: ANST/TI/PHETRia
- aluperi: ANSTeo/PERi
- alusasu: ANSTeo/S-/ASeo
- alusasua: ANSTeo/S-/ASeoa
- alusasui: ANSTeo/S-/ASeoi
- alusasuihin: ANSTeo/S-/ASeoi/HIN
- alusasuille: ANSTeo/S-/ASeoi/HR-NSTe
- alusasuine: ANSTeo/S-/ASeoi/TPHE
- alusasuista: ANSTeo/S-/ASeoi/S-T
- alusasuja: ANSTeo/S-/ASeoia
- alusasujen: ANSTeo/S-/ASeo/SKVREN
- alusasulle: ANSTeo/S-/ASeo/HR-NSTe
- alusasusta: ANSTeo/S-/ASeo/S-T
- alusasuun: ANSTeo/S-/ASeo/AON
- aminohapo: ASHi/TPHO/HAHRo
- aminohapoi: ASHi/TPHO/HAHRoi
- aminohapoille: ASHi/TPHO/HAHRoi/HR-NSTe
- aminohapoista: ASHi/TPHO/HAHRoi/S-T
- aminohapolle: ASHi/TPHO/HAHRo/HR-NSTe
- aminohaposta: ASHi/TPHO/HAHRo/S-T
- aminohappo: ASHi/TPHO/HASHRo
- aminohappoa: ASHi/TPHO/HASHRoa
- aminohappoi: ASHi/TPHO/HASHRoi
- aminohappoihin: ASHi/TPHO/HASHRoi/HIN
- aminohappoine: ASHi/TPHO/HASHRoi/TPHE
- aminohappoja: ASHi/TPHO/HASHRoia
- aminohappojen: ASHi/TPHO/HASHRo/SKVREN
- aminohappoon: ASHi/TPHO/HASHRo/ON
- anaaliseksei: ANa/HRI/SEKSei
- anaalisekseihin: ANa/HRI/SEKSei/HIN
- anaalisekseille: ANa/HRI/SEKSei/HR-NSTe
- anaalisekseine: ANa/HRI/SEKSei/TPHE
- anaaliseksejä: ANa/HRI/SEKSe/SKVRA
- anaaliseksi: ANa/HRI/SEKSi
- anaaliseksien: ANa/HRI/SEKSi/EN
- anaaliseksiin: ANa/HRI/SEKSi/IN
- anaaliseksille: ANa/HRI/SEKSi/HR-NSTe
- anaaliseksiä: ANa/HRI/SEKSia
- androgyynei: AN/TK-Ro/TKPVAO*Nei
- androgyyneihin: AN/TK-Ro/TKPVAO*Nei/HIN
- androgyyneille: AN/TK-Ro/TKPVAO*Nei/HR-NSTe
- androgyyneine: AN/TK-Ro/TKPVAO*Nei/TPHE
- androgyynejä: AN/TK-Ro/TKPVAO*Ne/SKVRA
- androgyyni: AN/TK-Ro/TKPVAO*Ni
- androgyynien: AN/TK-Ro/TKPVAO*Ni/EN
- androgyyniin: AN/TK-Ro/TKPVAO*Ni/IN
- androgyynille: AN/TK-Ro/TKPVAO*Ni/HR-NSTe
- androgyyniä: AN/TK-Ro/TKPVAO*Nia
- anglosaksei: AN/TKPV-NSTo/SAKSei
- anglosakseihin: AN/TKPV-NSTo/SAKSei/HIN
- anglosakseille: AN/TKPV-NSTo/SAKSei/HR-NSTe
- anglosakseine: AN/TKPV-NSTo/SAKSei/TPHE
- anglosakseista: AN/TKPV-NSTo/SAKSei/S-T
- anglosakseja: AN/TKPV-NSTo/SAKSe/SKVRA
- anglosaksi: AN/TKPV-NSTo/SAKSi
- anglosaksia: AN/TKPV-NSTo/SAKSia
- anglosaksien: AN/TKPV-NSTo/SAKSi/EN
- anglosaksiin: AN/TKPV-NSTo/SAKSi/IN
- anglosaksille: AN/TKPV-NSTo/SAKSi/HR-NSTe
- anglosaksista: AN/TKPV-NSTo/SAKSi/S-T
- anksiolyytei: ANK/SIo/HRAO*Tei
- anksiolyyteille: ANK/SIo/HRAO*Tei/HR-NSTe
- anksiolyyti: ANK/SIo/HRAO*Ti
- anksiolyytille: ANK/SIo/HRAO*Ti/HR-NSTe
- anksiolyyttei: ANK/SIo/HRAO*STRei
- anksiolyytteihin: ANK/SIo/HRAO*STRei/HIN
- anksiolyytteine: ANK/SIo/HRAO*STRei/TPHE
- anksiolyyttejä: ANK/SIo/HRAO*STRe/SKVRA
- anksiolyytti: ANK/SIo/HRAO*STRi
- anksiolyyttien: ANK/SIo/HRAO*STRi/EN
- anksiolyyttiin: ANK/SIo/HRAO*STRi/IN
- anksiolyyttiä: ANK/SIo/HRAO*STRia
- anteeksianno: ANTe/EKSi/ANKSo
- anteeksiannoi: ANTe/EKSi/ANKSoi
- anteeksiannoille: ANTe/EKSi/ANKSoi/HR-NSTe
- anteeksiannoista: ANTe/EKSi/ANKSoi/S-T
- anteeksiannolle: ANTe/EKSi/ANKSo/HR-NSTe
- anteeksiannosta: ANTe/EKSi/ANKSo/S-T
- anteeksianto: ANTe/EKSi/ANTo
- anteeksiantoa: ANTe/EKSi/ANToa
- anteeksiantoi: ANTe/EKSi/ANToi
- anteeksiantoihin: ANTe/EKSi/ANToi/HIN
- anteeksiantoine: ANTe/EKSi/ANToi/TPHE
- anteeksiantoja: ANTe/EKSi/ANToia
- anteeksiantojen: ANTe/EKSi/ANTo/SKVREN
- anteeksiantoon: ANTe/EKSi/ANTo/ON
- antigeenei: ANTi/TKPV*ENei
- antigeeneihin: ANTi/TKPV*ENei/HIN
- antigeeneille: ANTi/TKPV*ENei/HR-NSTe
- antigeeneine: ANTi/TKPV*ENei/TPHE
- antigeenejä: ANTi/TKPV*ENe/SKVRA
- antigeeni: ANTi/TKPV*ENi
- antigeenien: ANTi/TKPV*ENi/EN
- antigeeniin: ANTi/TKPV*ENi/IN
- antigeenille: ANTi/TKPV*ENi/HR-NSTe
- antigeeniä: ANTi/TKPV*ENia
- apeleipi: AHRe/HREIHRi
- apeleipien: AHRe/HREIHRi/EN
- apeleipiin: AHRe/HREIHRi/IN
- apeleipine: AHRe/HREIHRi/TPHE
- apeleipiä: AHRe/HREIHRia
- apeleipä: AHRe/HREIHR
- apeleipäin: AHRe/HREIHR/IN
- apeleipää: AHRe/HREIHRa
- apeleivi: AHRe/HREISRi
- apeleiville: AHRe/HREISRi/HR-NSTe
- apeleivä: AHRe/HREISR
- apeleivälle: AHRe/HREISR/HR-NSTe
- apepussei: AHRe/PAONSHei
- apepusseihin: AHRe/PAONSHei/HIN
- apepusseille: AHRe/PAONSHei/HR-NSTe
- apepusseine: AHRe/PAONSHei/TPHE
- apepusseista: AHRe/PAONSHei/S-T
- apepusseja: AHRe/PAONSHe/SKVRA
- apepussi: AHRe/PAONSHi
- apepussia: AHRe/PAONSHia
- apepussien: AHRe/PAONSHi/EN
- apepussiin: AHRe/PAONSHi/IN
- apepussille: AHRe/PAONSHi/HR-NSTe
- apepussista: AHRe/PAONSHi/S-T
- apevasu: AHRe/VASeo
- apevasua: AHRe/VASeoa
- apevasui: AHRe/VASeoi
- apevasuihin: AHRe/VASeoi/HIN
- apevasuille: AHRe/VASeoi/HR-NSTe
- apevasuine: AHRe/VASeoi/TPHE
- apevasuista: AHRe/VASeoi/S-T
- apevasuja: AHRe/VASeoia
- apevasujen: AHRe/VASeo/SKVREN
- apevasulle: AHRe/VASeo/HR-NSTe
- apevasusta: AHRe/VASeo/S-T
- apevasuun: AHRe/VASeo/AON
- arjalainen: ARia/HRAINe
- arjalaise: ARia/HRAISe
- arjalaiseen: ARia/HRAISe/EN
- arjalaiselle: ARia/HRAISe/HR-NSTe
- arjalaisen: ARia/HRAISe
- arjalaisena: ARia/HRAISe/A
- arjalaisesta: ARia/HRAISe/S-T
- arjalaisi: ARia/HRAISi
- arjalaisia: ARia/HRAISia
- arjalaisien: ARia/HRAISi/EN
- arjalaisiin: ARia/HRAISi/IN
- arjalaisille: ARia/HRAISi/HR-NSTe
- arjalaisine: ARia/HRAISi/TPHE
- arjalaisista: ARia/HRAISi/S-T
- arjalaista: ARia/HRAIST
- arjalaisten: ARia/HRAISTe
- arkipäivisin: AR/KI/PAISRi/SIN
- arkussinei: AR/KAOS/SINei
- arkussineihin: AR/KAOS/SINei/HIN
- arkussineille: AR/KAOS/SINei/HR-NSTe
- arkussineine: AR/KAOS/SINei/TPHE
- arkussinejä: AR/KAOS/SINe/SKVRA
- arkussini: AR/KAOS/SINi
- arkussinien: AR/KAOS/SINi/EN
- arkussiniin: AR/KAOS/SINi/IN
- arkussinille: AR/KAOS/SINi/HR-NSTe
- arkussiniä: AR/KAOS/SINia
- arpajainen: AR/PA/SKVRAINe
- arpajaise: AR/PA/SKVRAISe
- arpajaiseen: AR/PA/SKVRAISe/EN
- arpajaiselle: AR/PA/SKVRAISe/HR-NSTe
- arpajaisen: AR/PA/SKVRAISe
- arpajaisena: AR/PA/SKVRAISe/A
- arpajaisesta: AR/PA/SKVRAISe/S-T
- arpajaisi: AR/PA/SKVRAISi
- arpajaisia: AR/PA/SKVRAISia
- arpajaisien: AR/PA/SKVRAISi/EN
- arpajaisiin: AR/PA/SKVRAISi/IN
- arpajaisille: AR/PA/SKVRAISi/HR-NSTe
- arpajaisine: AR/PA/SKVRAISi/TPHE
- arpajaisista: AR/PA/SKVRAISi/S-T
- arpajaista: AR/PA/SKVRAIST
- arpajaisten: AR/PA/SKVRAISTe
- artrodeesei: AR/T-Ro/TK*ESei
- artrodeeseihin: AR/T-Ro/TK*ESei/HIN
- artrodeeseille: AR/T-Ro/TK*ESei/HR-NSTe
- artrodeeseine: AR/T-Ro/TK*ESei/TPHE
- artrodeesejä: AR/T-Ro/TK*ESe/SKVRA
- artrodeesi: AR/T-Ro/TK*ESi
- artrodeesien: AR/T-Ro/TK*ESi/EN
- artrodeesiin: AR/T-Ro/TK*ESi/IN
- artrodeesille: AR/T-Ro/TK*ESi/HR-NSTe
- artrodeesiä: AR/T-Ro/TK*ESia
- aseveikko: ASe/VEINKHo
- aseveikkoa: ASe/VEINKHoa
- aseveikkoi: ASe/VEINKHoi
- aseveikkoihin: ASe/VEINKHoi/HIN
- aseveikkoine: ASe/VEINKHoi/TPHE
- aseveikkoja: ASe/VEINKHoia
- aseveikkojen: ASe/VEINKHo/SKVREN
- aseveikkoon: ASe/VEINKHo/ON
- aseveiko: ASe/VEIKo
- aseveikoi: ASe/VEIKoi
- aseveikoille: ASe/VEIKoi/HR-NSTe
- aseveikoista: ASe/VEIKoi/S-T
- aseveikolle: ASe/VEIKo/HR-NSTe
- aseveikosta: ASe/VEIKo/S-T
- asiamiehe: ASia/PH*EIHe
- asiamieheen: ASia/PH*EIHe/EN
- asiamiehelle: ASia/PH*EIHe/HR-NSTe
- asiamiehen: ASia/PH*EIHe
- asiamiehi: ASia/PH*EIHi
- asiamiehien: ASia/PH*EIHi/EN
- asiamiehiin: ASia/PH*EIHi/IN
- asiamiehille: ASia/PH*EIHi/HR-NSTe
- asiamiehine: ASia/PH*EIHi/TPHE
- asiamiehiä: ASia/PH*EIHia
- asiamies: ASia/PH*EIS
- asiamiesten: ASia/PH*EISTe
- asiamiestä: ASia/PH*EIST
- aspell: A/S-HRe/HR-NST
- astrosyytei: AST/RO/SAO*Tei
- astrosyyteille: AST/RO/SAO*Tei/HR-NSTe
- astrosyyti: AST/RO/SAO*Ti
- astrosyytille: AST/RO/SAO*Ti/HR-NSTe
- astrosyyttei: AST/RO/SAO*STRei
- astrosyytteihin: AST/RO/SAO*STRei/HIN
- astrosyytteine: AST/RO/SAO*STRei/TPHE
- astrosyyttejä: AST/RO/SAO*STRe/SKVRA
- astrosyytti: AST/RO/SAO*STRi
- astrosyyttien: AST/RO/SAO*STRi/EN
- astrosyyttiin: AST/RO/SAO*STRi/IN
- astrosyyttiä: AST/RO/SAO*STRia
- astumispäivi: ASTeo/PHIS/PAISRi
- astumispäivien: ASTeo/PHIS/PAISRi/EN
- astumispäiviin: ASTeo/PHIS/PAISRi/IN
- astumispäiville: ASTeo/PHIS/PAISRi/HR-NSTe
- astumispäivine: ASTeo/PHIS/PAISRi/TPHE
- astumispäiviä: ASTeo/PHIS/PAISRia
- astumispäivä: ASTeo/PHIS/PAISR
- astumispäiväin: ASTeo/PHIS/PAISR/IN
- astumispäivälle: ASTeo/PHIS/PAISR/HR-NSTe
- astumispäivää: ASTeo/PHIS/PAISRa
- autogiro: Aeo/TO/TKPVIRo
- autogiroa: Aeo/TO/TKPVIRoa
- autogiroi: Aeo/TO/TKPVIRoi
- autogiroihin: Aeo/TO/TKPVIRoi/HIN
- autogiroille: Aeo/TO/TKPVIRoi/HR-NSTe
- autogiroine: Aeo/TO/TKPVIRoi/TPHE
- autogiroista: Aeo/TO/TKPVIRoi/S-T
- autogiroja: Aeo/TO/TKPVIRoia
- autogirojen: Aeo/TO/TKPVIRo/SKVREN
- autogirolle: Aeo/TO/TKPVIRo/HR-NSTe
- autogiroon: Aeo/TO/TKPVIRo/ON
- autogirosta: Aeo/TO/TKPVIRo/S-T
- autolyysei: Aeo/TO/HRAO*Sei
- autolyyseihin: Aeo/TO/HRAO*Sei/HIN
- autolyyseille: Aeo/TO/HRAO*Sei/HR-NSTe
- autolyyseine: Aeo/TO/HRAO*Sei/TPHE
- autolyysejä: Aeo/TO/HRAO*Se/SKVRA
- autolyysi: Aeo/TO/HRAO*Si
- autolyysien: Aeo/TO/HRAO*Si/EN
- autolyysiin: Aeo/TO/HRAO*Si/IN
- autolyysille: Aeo/TO/HRAO*Si/HR-NSTe
- autolyysiä: Aeo/TO/HRAO*Sia
- baarimikko: PVA*Ri/PHINKHo
- baarimikkoa: PVA*Ri/PHINKHoa
- baarimikkoi: PVA*Ri/PHINKHoi
- baarimikkoihin: PVA*Ri/PHINKHoi/HIN
- baarimikkoine: PVA*Ri/PHINKHoi/TPHE
- baarimikkoja: PVA*Ri/PHINKHoia
- baarimikkojen: PVA*Ri/PHINKHo/SKVREN
- baarimikkoon: PVA*Ri/PHINKHo/ON
- baarimiko: PVA*Ri/PHIKo
- baarimikoi: PVA*Ri/PHIKoi
- baarimikoille: PVA*Ri/PHIKoi/HR-NSTe
- baarimikoista: PVA*Ri/PHIKoi/S-T
- baarimikolle: PVA*Ri/PHIKo/HR-NSTe
- baarimikosta: PVA*Ri/PHIKo/S-T
- bestman: PVEST/PHAN
- bestmana: PVEST/PHAN
- bestmanei: PVEST/PHANei
- bestmaneihin: PVEST/PHANei/HIN
- bestmaneille: PVEST/PHANei/HR-NSTe
- bestmaneine: PVEST/PHANei/TPHE
- bestmaneista: PVEST/PHANei/S-T
- bestmaneja: PVEST/PHANe/SKVRA
- bestmani: PVEST/PHANi
- bestmanien: PVEST/PHANi/EN
- bestmanille: PVEST/PHANi/HR-NSTe
- bestmanista: PVEST/PHANi/S-T
- datanomei: TKAT/TPHOSHei
- datanomeihin: TKAT/TPHOSHei/HIN
- datanomeille: TKAT/TPHOSHei/HR-NSTe
- datanomeine: TKAT/TPHOSHei/TPHE
- datanomeista: TKAT/TPHOSHei/S-T
- datanomeja: TKAT/TPHOSHe/SKVRA
- datanomi: TKAT/TPHOSHi
- datanomia: TKAT/TPHOSHia
- datanomien: TKAT/TPHOSHi/EN
- datanomiin: TKAT/TPHOSHi/IN
- datanomille: TKAT/TPHOSHi/HR-NSTe
- datanomista: TKAT/TPHOSHi/S-T
- dataplo: TKAT/P-NSTo
- deadline: TKA*E/TK-/HRINe
- deadlineen: TKA*E/TK-/HRINe/EN
- deadlinei: TKA*E/TK-/HRINei
- deadlineihin: TKA*E/TK-/HRINei/HIN
- deadlineille: TKA*E/TK-/HRINei/HR-NSTe
- deadlineine: TKA*E/TK-/HRINei/TPHE
- deadlinejen: TKA*E/TK-/HRINe/SKVREN
- deadlinejä: TKA*E/TK-/HRINe/SKVRA
- deadlinelle: TKA*E/TK-/HRINe/HR-NSTe
- deadlinen: TKA*E/TK-/HRINe
- deadlineä: TKA*E/TK-/HRINea
- dendrosyytei: TKEN/TK-Ro/SAO*Tei
- dendrosyyteille: TKEN/TK-Ro/SAO*Tei/HR-NSTe
- dendrosyyti: TKEN/TK-Ro/SAO*Ti
- dendrosyytille: TKEN/TK-Ro/SAO*Ti/HR-NSTe
- dendrosyyttei: TKEN/TK-Ro/SAO*STRei
- dendrosyytteihin: TKEN/TK-Ro/SAO*STRei/HIN
- dendrosyytteine: TKEN/TK-Ro/SAO*STRei/TPHE
- dendrosyyttejä: TKEN/TK-Ro/SAO*STRe/SKVRA
- dendrosyytti: TKEN/TK-Ro/SAO*STRi
- dendrosyyttien: TKEN/TK-Ro/SAO*STRi/EN
- dendrosyyttiin: TKEN/TK-Ro/SAO*STRi/IN
- dendrosyyttiä: TKEN/TK-Ro/SAO*STRia
- dermatomei: TKER/PHA/TOSHei
- dermatomeihin: TKER/PHA/TOSHei/HIN
- dermatomeille: TKER/PHA/TOSHei/HR-NSTe
- dermatomeine: TKER/PHA/TOSHei/TPHE
- dermatomeista: TKER/PHA/TOSHei/S-T
- dermatomeja: TKER/PHA/TOSHe/SKVRA
- dermatomi: TKER/PHA/TOSHi
- dermatomia: TKER/PHA/TOSHia
- dermatomien: TKER/PHA/TOSHi/EN
- dermatomiin: TKER/PHA/TOSHi/IN
- dermatomille: TKER/PHA/TOSHi/HR-NSTe
- dermatomista: TKER/PHA/TOSHi/S-T
- desmosomei: TKES/PHO/SOSHei
- desmosomeihin: TKES/PHO/SOSHei/HIN
- desmosomeille: TKES/PHO/SOSHei/HR-NSTe
- desmosomeine: TKES/PHO/SOSHei/TPHE
- desmosomeista: TKES/PHO/SOSHei/S-T
- desmosomeja: TKES/PHO/SOSHe/SKVRA
- desmosomi: TKES/PHO/SOSHi
- desmosomia: TKES/PHO/SOSHia
- desmosomien: TKES/PHO/SOSHi/EN
- desmosomiin: TKES/PHO/SOSHi/IN
- desmosomille: TKES/PHO/SOSHi/HR-NSTe
- desmosomista: TKES/PHO/SOSHi/S-T
- diameerei: TKA*I/PH*ERei
- diameereihin: TKA*I/PH*ERei/HIN
- diameereille: TKA*I/PH*ERei/HR-NSTe
- diameereine: TKA*I/PH*ERei/TPHE
- diameerejä: TKA*I/PH*ERe/SKVRA
- diameeri: TKA*I/PH*ERi
- diameerien: TKA*I/PH*ERi/EN
- diameeriin: TKA*I/PH*ERi/IN
- diameerille: TKA*I/PH*ERi/HR-NSTe
- diameeriä: TKA*I/PH*ERia
- diplokokei: TKIHR/HRO/KOKei
- diplokokeille: TKIHR/HRO/KOKei/HR-NSTe
- diplokokeista: TKIHR/HRO/KOKei/S-T
- diplokoki: TKIHR/HRO/KOKi
- diplokokille: TKIHR/HRO/KOKi/HR-NSTe
- diplokokista: TKIHR/HRO/KOKi/S-T
- diplokokkei: TKIHR/HRO/KONKHei
- diplokokkeihin: TKIHR/HRO/KONKHei/HIN
- diplokokkeine: TKIHR/HRO/KONKHei/TPHE
- diplokokkeja: TKIHR/HRO/KONKHe/SKVRA
- diplokokki: TKIHR/HRO/KONKHi
- diplokokkia: TKIHR/HRO/KONKHia
- diplokokkien: TKIHR/HRO/KONKHi/EN
- diplokokkiin: TKIHR/HRO/KONKHi/IN
- dosimetrei: TKOSi/PHETRei
- dosimetreihin: TKOSi/PHETRei/HIN
- dosimetreille: TKOSi/PHETRei/HR-NSTe
- dosimetreine: TKOSi/PHETRei/TPHE
- dosimetrejä: TKOSi/PHETRe/SKVRA
- dosimetri: TKOSi/PHETRi
- dosimetrien: TKOSi/PHETRi/EN
- dosimetriin: TKOSi/PHETRi/IN
- dosimetrille: TKOSi/PHETRi/HR-NSTe
- dosimetriä: TKOSi/PHETRia
- duoteiden: TKAOo/TEI/TKEN
- duoteihi: TKAOo/TEIHi
- duoteiksi: TKAOo/TEIKSi
- duoteille: TKAOo/TEINST/HRE
- duoteillä: TKAOo/TEINST/HRA
- duoteiltä: TKAOo/TEINST/TA
- duotein: TKAOo/TEIN
- duoteine: TKAOo/TEINe
- duoteinä: TKAOo/TEIN
- duoteissä: TKAOo/TEINSH
- duoteistä: TKAOo/TEIST
- duoteitten: TKAOo/TEISTRe
- duoteittä: TKAOo/TEISTR
- duoteitä: TKAOo/TEIT
- duotie: TKAOo/T*EI
- duotiehö: TKAOo/T*EIHo
- duotieksi: TKAOo/T*EIKSi
- duotielle: TKAOo/T*EINST/HRE
- duotiellä: TKAOo/T*EINST/HRA
- duotieltä: TKAOo/T*EINST/TA
- duotien: TKAOo/T*EIN
- duotienä: TKAOo/T*EIN
- duotiessä: TKAOo/T*EINSH
- duotiestä: TKAOo/T*EIST
- duotiet: TKAOo/T*EIT
- duotiettä: TKAOo/T*EISTR
- duotietä: TKAOo/T*EIT
- edespäin: E/TKES/PAIN
- edessäpäin: E/TKENSH/PAIN
- edestakais: E/TKES/TAK/IS
- edestäpäin: E/TKEST/PAIN
- eduskunna: E/TKAOS/KAONKS
- eduskunnalle: E/TKAOS/KAONKS/HR-NSTe
- eduskunnasta: E/TKAOS/KAONKS/S-T
- eduskunni: E/TKAOS/KAONKSi
- eduskunnille: E/TKAOS/KAONKSi/HR-NSTe
- eduskunnista: E/TKAOS/KAONKSi/S-T
- eduskunta: E/TKAOS/KAONT
- eduskuntaa: E/TKAOS/KAONTa
- eduskuntain: E/TKAOS/KAONT/IN
- eduskunti: E/TKAOS/KAONTi
- eduskuntia: E/TKAOS/KAONTia
- eduskuntien: E/TKAOS/KAONTi/EN
- eduskuntiin: E/TKAOS/KAONTi/IN
- eduskuntine: E/TKAOS/KAONTi/TPHE
- edusmiehe: E/TKAOS/PH*EIHe
- edusmieheen: E/TKAOS/PH*EIHe/EN
- edusmiehelle: E/TKAOS/PH*EIHe/HR-NSTe
- edusmiehen: E/TKAOS/PH*EIHe
- edusmiehi: E/TKAOS/PH*EIHi
- edusmiehien: E/TKAOS/PH*EIHi/EN
- edusmiehiin: E/TKAOS/PH*EIHi/IN
- edusmiehille: E/TKAOS/PH*EIHi/HR-NSTe
- edusmiehine: E/TKAOS/PH*EIHi/TPHE
- edusmiehiä: E/TKAOS/PH*EIHia
- edusmies: E/TKAOS/PH*EIS
- edusmiesten: E/TKAOS/PH*EISTe
- edusmiestä: E/TKAOS/PH*EIST
- eeskinpäin: '*ES/KIN/PAIN'
- eeskäänpäin: '*ES/KA*N/PAIN'
- eespäin: '*ES/PAIN'
- eestaas: '*ES/TA*S'
- ekstranet: EKS/T-R/TPHET
- ekstranetei: EKS/T-R/TPHETei
- ekstraneteihin: EKS/T-R/TPHETei/HIN
- ekstraneteille: EKS/T-R/TPHETei/HR-NSTe
- ekstraneteine: EKS/T-R/TPHETei/TPHE
- ekstranetejä: EKS/T-R/TPHETe/SKVRA
- ekstraneti: EKS/T-R/TPHETi
- ekstranetien: EKS/T-R/TPHETi/EN
- ekstranetille: EKS/T-R/TPHETi/HR-NSTe
- ekstranetä: EKS/T-R/TPHET
- elatusisi: ENST/TAOS/ISi
- elatusisien: ENST/TAOS/ISi/EN
- elatusisiin: ENST/TAOS/ISi/IN
- elatusisille: ENST/TAOS/ISi/HR-NSTe
- elatusisine: ENST/TAOS/ISi/TPHE
- elatusisiä: ENST/TAOS/ISia
- elatusisä: ENST/TAOS/IS
- elatusisäin: ENST/TAOS/IS/IN
- elatusisälle: ENST/TAOS/IS/HR-NSTe
- elatusisää: ENST/TAOS/ISa
- elokuva: ENSTo/KAOSR
- elokuvaa: ENSTo/KAOSRa
- elokuvain: ENSTo/KAOSR/IN
- elokuvalle: ENSTo/KAOSR/HR-NSTe
- elokuvasta: ENSTo/KAOSR/S-T
- elokuvi: ENSTo/KAOSRi
- elokuvia: ENSTo/KAOSRia
- elokuvien: ENSTo/KAOSRi/EN
- elokuviin: ENSTo/KAOSRi/IN
- elokuville: ENSTo/KAOSRi/HR-NSTe
- elokuvine: ENSTo/KAOSRi/TPHE
- elokuvista: ENSTo/KAOSRi/S-T
- eloonjäännei: ENSTo/ON/SKVRA*NKSei
- eloonjäänneille: ENSTo/ON/SKVRA*NKSei/HR-NSTe
- eloonjäänni: ENSTo/ON/SKVRA*NKSi
- eloonjäännille: ENSTo/ON/SKVRA*NKSi/HR-NSTe
- eloonjääntei: ENSTo/ON/SKVRA*NTei
- eloonjäänteihin: ENSTo/ON/SKVRA*NTei/HIN
- eloonjäänteine: ENSTo/ON/SKVRA*NTei/TPHE
- eloonjääntejä: ENSTo/ON/SKVRA*NTe/SKVRA
- eloonjäänti: ENSTo/ON/SKVRA*NTi
- eloonjääntien: ENSTo/ON/SKVRA*NTi/EN
- eloonjääntiin: ENSTo/ON/SKVRA*NTi/IN
- eloonjääntiä: ENSTo/ON/SKVRA*NTia
- ennenkun: ENKSe/KAON
- enterokokei: ENTe/RO/KOKei
- enterokokeille: ENTe/RO/KOKei/HR-NSTe
- enterokokeista: ENTe/RO/KOKei/S-T
- enterokoki: ENTe/RO/KOKi
- enterokokille: ENTe/RO/KOKi/HR-NSTe
- enterokokista: ENTe/RO/KOKi/S-T
- enterokokkei: ENTe/RO/KONKHei
- enterokokkeihin: ENTe/RO/KONKHei/HIN
- enterokokkeine: ENTe/RO/KONKHei/TPHE
- enterokokkeja: ENTe/RO/KONKHe/SKVRA
- enterokokki: ENTe/RO/KONKHi
- enterokokkia: ENTe/RO/KONKHia
- enterokokkien: ENTe/RO/KONKHi/EN
- enterokokkiin: ENTe/RO/KONKHi/IN
- enterorokko: ENTe/RO/RONKHo
- enterorokkoa: ENTe/RO/RONKHoa
- enterorokkoi: ENTe/RO/RONKHoi
- enterorokkoihin: ENTe/RO/RONKHoi/HIN
- enterorokkoine: ENTe/RO/RONKHoi/TPHE
- enterorokkoja: ENTe/RO/RONKHoia
- enterorokkojen: ENTe/RO/RONKHo/SKVREN
- enterorokkoon: ENTe/RO/RONKHo/ON
- enteroroko: ENTe/RO/ROKo
- enterorokoi: ENTe/RO/ROKoi
- enterorokoille: ENTe/RO/ROKoi/HR-NSTe
- enterorokoista: ENTe/RO/ROKoi/S-T
- enterorokolle: ENTe/RO/ROKo/HR-NSTe
- enterorokosta: ENTe/RO/ROKo/S-T
- enteroseele: ENTe/RO/S*ENSTe
- enteroseeleen: ENTe/RO/S*ENSTe/EN
- enteroseelei: ENTe/RO/S*ENSTei
- enteroseeleihin: ENTe/RO/S*ENSTei/HIN
- enteroseeleille: ENTe/RO/S*ENSTei/HR-NSTe
- enteroseeleine: ENTe/RO/S*ENSTei/TPHE
- enteroseelejen: ENTe/RO/S*ENSTe/SKVREN
- enteroseelejä: ENTe/RO/S*ENSTe/SKVRA
- enteroseelelle: ENTe/RO/S*ENSTe/HR-NSTe
- enteroseelen: ENTe/RO/S*ENSTe
- enteroseeleä: ENTe/RO/S*ENSTea
- enterosyytei: ENTe/RO/SAO*Tei
- enterosyyteille: ENTe/RO/SAO*Tei/HR-NSTe
- enterosyyti: ENTe/RO/SAO*Ti
- enterosyytille: ENTe/RO/SAO*Ti/HR-NSTe
- enterosyyttei: ENTe/RO/SAO*STRei
- enterosyytteihin: ENTe/RO/SAO*STRei/HIN
- enterosyytteine: ENTe/RO/SAO*STRei/TPHE
- enterosyyttejä: ENTe/RO/SAO*STRe/SKVRA
- enterosyytti: ENTe/RO/SAO*STRi
- enterosyyttien: ENTe/RO/SAO*STRi/EN
- enterosyyttiin: ENTe/RO/SAO*STRi/IN
- enterosyyttiä: ENTe/RO/SAO*STRia
- entisenlainen: ENTi/SEN/HRAINe
- entisenlaise: ENTi/SEN/HRAISe
- entisenlaiseen: ENTi/SEN/HRAISe/EN
- entisenlaiselle: ENTi/SEN/HRAISe/HR-NSTe
- entisenlaisen: ENTi/SEN/HRAISe
- entisenlaisena: ENTi/SEN/HRAISe/A
- entisenlaisesta: ENTi/SEN/HRAISe/S-T
- entisenlaisi: ENTi/SEN/HRAISi
- entisenlaisia: ENTi/SEN/HRAISia
- entisenlaisien: ENTi/SEN/HRAISi/EN
- entisenlaisiin: ENTi/SEN/HRAISi/IN
- entisenlaisille: ENTi/SEN/HRAISi/HR-NSTe
- entisenlaisine: ENTi/SEN/HRAISi/TPHE
- entisenlaisista: ENTi/SEN/HRAISi/S-T
- entisenlaista: ENTi/SEN/HRAIST
- entisenlaisten: ENTi/SEN/HRAISTe
- ergometrei: ER/TKPVO/PHETRei
- ergometreihin: ER/TKPVO/PHETRei/HIN
- ergometreille: ER/TKPVO/PHETRei/HR-NSTe
- ergometreine: ER/TKPVO/PHETRei/TPHE
- ergometrejä: ER/TKPVO/PHETRe/SKVRA
- ergometri: ER/TKPVO/PHETRi
- ergometrien: ER/TKPVO/PHETRi/EN
- ergometriin: ER/TKPVO/PHETRi/IN
- ergometrille: ER/TKPVO/PHETRi/HR-NSTe
- ergometriä: ER/TKPVO/PHETRia
- eripuiden: ERi/PAOI/TKEN
- eripuihi: ERi/PAOIHi
- eripuiksi: ERi/PAOIKSi
- eripuilla: ERi/PAOINST/HRA
- eripuille: ERi/PAOINST/HRE
- eripuilta: ERi/PAOINST/TA
- eripuin: ERi/PAOIN
- eripuina: ERi/PAOIN
- eripuine: ERi/PAOINe
- eripuissa: ERi/PAOINSH
- eripuista: ERi/PAOIST
- eripuita: ERi/PAOIT
- eripuitta: ERi/PAOISTR
- eripuitten: ERi/PAOISTRe
- eripura: ERi/PAOR
- eripuraa: ERi/PAORa
- eripurain: ERi/PAOR/IN
- eripuralle: ERi/PAOR/HR-NSTe
- eripurasta: ERi/PAOR/S-T
- eripuri: ERi/PAORi
- eripuria: ERi/PAORia
- eripurien: ERi/PAORi/EN
- eripuriin: ERi/PAORi/IN
- eripurille: ERi/PAORi/HR-NSTe
- eripurine: ERi/PAORi/TPHE
- eripurista: ERi/PAORi/S-T
- eripuu: ERi/PAO*
- eripuuha: ERi/PAO*H
- eripuuksi: ERi/PAO*KSi
- eripuulla: ERi/PAO*NST/HRA
- eripuulle: ERi/PAO*NST/HRE
- eripuulta: ERi/PAO*NST/TA
- eripuun: ERi/PAO*N
- eripuuna: ERi/PAO*N
- eripuussa: ERi/PAO*NSH
- eripuusta: ERi/PAO*ST
- eripuut: ERi/PAO*T
- eripuuta: ERi/PAO*T
- eripuutta: ERi/PAO*STR
- erisnime: ERi/S-/TPHISHe
- erisnimeen: ERi/S-/TPHISHe/EN
- erisnimelle: ERi/S-/TPHISHe/HR-NSTe
- erisnimen: ERi/S-/TPHISHe
- erisnimeä: ERi/S-/TPHISHea
- erisnimi: ERi/S-/TPHISHi
- erisnimien: ERi/S-/TPHISHi/EN
- erisnimiin: ERi/S-/TPHISHi/IN
- erisnimille: ERi/S-/TPHISHi/HR-NSTe
- erisnimine: ERi/S-/TPHISHi/TPHE
- erisnimiä: ERi/S-/TPHISHia
- eroseksei: ERo/SEKSei
- erosekseihin: ERo/SEKSei/HIN
- erosekseille: ERo/SEKSei/HR-NSTe
- erosekseine: ERo/SEKSei/TPHE
- eroseksejä: ERo/SEKSe/SKVRA
- eroseksi: ERo/SEKSi
- eroseksien: ERo/SEKSi/EN
- eroseksiin: ERo/SEKSi/IN
- eroseksille: ERo/SEKSi/HR-NSTe
- eroseksiä: ERo/SEKSia
- erytrosyytei: EReo/T-Ro/SAO*Tei
- erytrosyyteille: EReo/T-Ro/SAO*Tei/HR-NSTe
- erytrosyyti: EReo/T-Ro/SAO*Ti
- erytrosyytille: EReo/T-Ro/SAO*Ti/HR-NSTe
- erytrosyyttei: EReo/T-Ro/SAO*STRei
- erytrosyytteihin: EReo/T-Ro/SAO*STRei/HIN
- erytrosyytteine: EReo/T-Ro/SAO*STRei/TPHE
- erytrosyyttejä: EReo/T-Ro/SAO*STRe/SKVRA
- erytrosyytti: EReo/T-Ro/SAO*STRi
- erytrosyyttien: EReo/T-Ro/SAO*STRi/EN
- erytrosyyttiin: EReo/T-Ro/SAO*STRi/IN
- erytrosyyttiä: EReo/T-Ro/SAO*STRia
- erämainen: ER/PHAINe
- erämaise: ER/PHAISe
- erämaiseen: ER/PHAISe/EN
- erämaiselle: ER/PHAISe/HR-NSTe
- erämaisen: ER/PHAISe
- erämaisena: ER/PHAISe/A
- erämaisesta: ER/PHAISe/S-T
- erämaisi: ER/PHAISi
- erämaisia: ER/PHAISia
- erämaisien: ER/PHAISi/EN
- erämaisiin: ER/PHAISi/IN
- erämaisille: ER/PHAISi/HR-NSTe
- erämaisine: ER/PHAISi/TPHE
- erämaisista: ER/PHAISi/S-T
- erämaista: ER/PHAIST
- erämaisten: ER/PHAISTe
- eräälainen: ERa/HRAINe
- eräälaise: ERa/HRAISe
- eräälaiseen: ERa/HRAISe/EN
- eräälaiselle: ERa/HRAISe/HR-NSTe
- eräälaisen: ERa/HRAISe
- eräälaisena: ERa/HRAISe/A
- eräälaisesta: ERa/HRAISe/S-T
- eräälaisi: ERa/HRAISi
- eräälaisia: ERa/HRAISia
- eräälaisien: ERa/HRAISi/EN
- eräälaisiin: ERa/HRAISi/IN
- eräälaisille: ERa/HRAISi/HR-NSTe
- eräälaisine: ERa/HRAISi/TPHE
- eräälaisista: ERa/HRAISi/S-T
- eräälaista: ERa/HRAIST
- eräälaisten: ERa/HRAISTe
- esillepano: ESi/HR-NSTe/PANo
- esillepanoa: ESi/HR-NSTe/PANoa
- esillepanoi: ESi/HR-NSTe/PANoi
- esillepanoihin: ESi/HR-NSTe/PANoi/HIN
- esillepanoille: ESi/HR-NSTe/PANoi/HR-NSTe
- esillepanoine: ESi/HR-NSTe/PANoi/TPHE
- esillepanoista: ESi/HR-NSTe/PANoi/S-T
- esillepanoja: ESi/HR-NSTe/PANoia
- esillepanojen: ESi/HR-NSTe/PANo/SKVREN
- esillepanolle: ESi/HR-NSTe/PANo/HR-NSTe
- esillepanoon: ESi/HR-NSTe/PANo/ON
- esillepanosta: ESi/HR-NSTe/PANo/S-T
- esirippu: ESi/RISHReo
- esirippua: ESi/RISHReoa
- esirippui: ESi/RISHReoi
- esirippuihin: ESi/RISHReoi/HIN
- esirippuine: ESi/RISHReoi/TPHE
- esirippuja: ESi/RISHReoia
- esirippujen: ESi/RISHReo/SKVREN
- esirippuun: ESi/RISHReo/AON
- esiripu: ESi/RIHReo
- esiripui: ESi/RIHReoi
- esiripuille: ESi/RIHReoi/HR-NSTe
- esiripuista: ESi/RIHReoi/S-T
- esiripulle: ESi/RIHReo/HR-NSTe
- esiripusta: ESi/RIHReo/S-T
- eteenpäin: ETe/EN/PAIN
- etelämainen: ETe/HRA/PHAINe
- etelämaise: ETe/HRA/PHAISe
- etelämaiseen: ETe/HRA/PHAISe/EN
- etelämaiselle: ETe/HRA/PHAISe/HR-NSTe
- etelämaisen: ETe/HRA/PHAISe
- etelämaisena: ETe/HRA/PHAISe/A
- etelämaisesta: ETe/HRA/PHAISe/S-T
- etelämaisi: ETe/HRA/PHAISi
- etelämaisia: ETe/HRA/PHAISia
- etelämaisien: ETe/HRA/PHAISi/EN
- etelämaisiin: ETe/HRA/PHAISi/IN
- etelämaisille: ETe/HRA/PHAISi/HR-NSTe
- etelämaisine: ETe/HRA/PHAISi/TPHE
- etelämaisista: ETe/HRA/PHAISi/S-T
- etelämaista: ETe/HRA/PHAIST
- etelämaisten: ETe/HRA/PHAISTe
- etutelei: ETeo/TENSTei
- etuteleihin: ETeo/TENSTei/HIN
- etuteleille: ETeo/TENSTei/HR-NSTe
- etuteleine: ETeo/TENSTei/TPHE
- etutelejä: ETeo/TENSTe/SKVRA
- etuteli: ETeo/TENSTi
- etutelien: ETeo/TENSTi/EN
- etuteliin: ETeo/TENSTi/IN
- etutelille: ETeo/TENSTi/HR-NSTe
- etuteliä: ETeo/TENSTia
- eurooppakunna: AO*ERo/OSHR/KAONKS
- eurooppakunnalle: AO*ERo/OSHR/KAONKS/HR-NSTe
- eurooppakunnasta: AO*ERo/OSHR/KAONKS/S-T
- eurooppakunni: AO*ERo/OSHR/KAONKSi
- eurooppakunnille: AO*ERo/OSHR/KAONKSi/HR-NSTe
- eurooppakunnista: AO*ERo/OSHR/KAONKSi/S-T
- eurooppakunta: AO*ERo/OSHR/KAONT
- eurooppakuntaa: AO*ERo/OSHR/KAONTa
- eurooppakuntain: AO*ERo/OSHR/KAONT/IN
- eurooppakunti: AO*ERo/OSHR/KAONTi
- eurooppakuntia: AO*ERo/OSHR/KAONTia
- eurooppakuntien: AO*ERo/OSHR/KAONTi/EN
- eurooppakuntiin: AO*ERo/OSHR/KAONTi/IN
- eurooppakuntine: AO*ERo/OSHR/KAONTi/TPHE
- eväkala: ESR/KANST
- eväkalaa: ESR/KANSTa
- eväkalain: ESR/KANST/IN
- eväkalalle: ESR/KANST/HR-NSTe
- eväkalasta: ESR/KANST/S-T
- eväkaloi: ESR/KANSToi
- eväkaloihin: ESR/KANSToi/HIN
- eväkaloille: ESR/KANSToi/HR-NSTe
- eväkaloine: ESR/KANSToi/TPHE
- eväkaloista: ESR/KANSToi/S-T
- eväkaloja: ESR/KANSToia
- eväkalojen: ESR/KANSTo/SKVREN
- galvanometrei: TKPVANST/VANo/PHETRei
- galvanometreihin: TKPVANST/VANo/PHETRei/HIN
- galvanometreille: TKPVANST/VANo/PHETRei/HR-NSTe
- galvanometreine: TKPVANST/VANo/PHETRei/TPHE
- galvanometrejä: TKPVANST/VANo/PHETRe/SKVRA
- galvanometri: TKPVANST/VANo/PHETRi
- galvanometrien: TKPVANST/VANo/PHETRi/EN
- galvanometriin: TKPVANST/VANo/PHETRi/IN
- galvanometrille: TKPVANST/VANo/PHETRi/HR-NSTe
- galvanometriä: TKPVANST/VANo/PHETRia
- gnuplo: TKPV-Neo/P-NSTo
- granulosyytei: TKPV-R/TPHAONSTo/SAO*Tei
- granulosyyteille: TKPV-R/TPHAONSTo/SAO*Tei/HR-NSTe
- granulosyyti: TKPV-R/TPHAONSTo/SAO*Ti
- granulosyytille: TKPV-R/TPHAONSTo/SAO*Ti/HR-NSTe
- granulosyyttei: TKPV-R/TPHAONSTo/SAO*STRei
- granulosyytteihin: TKPV-R/TPHAONSTo/SAO*STRei/HIN
- granulosyytteine: TKPV-R/TPHAONSTo/SAO*STRei/TPHE
- granulosyyttejä: TKPV-R/TPHAONSTo/SAO*STRe/SKVRA
- granulosyytti: TKPV-R/TPHAONSTo/SAO*STRi
- granulosyyttien: TKPV-R/TPHAONSTo/SAO*STRi/EN
- granulosyyttiin: TKPV-R/TPHAONSTo/SAO*STRi/IN
- granulosyyttiä: TKPV-R/TPHAONSTo/SAO*STRia
- haikala: HAI/KANST
- haikalaa: HAI/KANSTa
- haikalain: HAI/KANST/IN
- haikalalle: HAI/KANST/HR-NSTe
- haikalasta: HAI/KANST/S-T
- haikaloi: HAI/KANSToi
- haikaloihin: HAI/KANSToi/HIN
- haikaloille: HAI/KANSToi/HR-NSTe
- haikaloine: HAI/KANSToi/TPHE
- haikaloista: HAI/KANSToi/S-T
- haikaloja: HAI/KANSToia
- haikalojen: HAI/KANSTo/SKVREN
- hakosavu: HAKo/SASReo
- hakosavua: HAKo/SASReoa
- hakosavui: HAKo/SASReoi
- hakosavuihin: HAKo/SASReoi/HIN
- hakosavuille: HAKo/SASReoi/HR-NSTe
- hakosavuine: HAKo/SASReoi/TPHE
- hakosavuista: HAKo/SASReoi/S-T
- hakosavuja: HAKo/SASReoia
- hakosavujen: HAKo/SASReo/SKVREN
- hakosavulle: HAKo/SASReo/HR-NSTe
- hakosavusta: HAKo/SASReo/S-T
- hakosavuun: HAKo/SASReo/AON
- hakoteille: HAKo/TEINST/HRE
- hakoteillä: HAKo/TEINST/HRA
- hakotukei: HAKo/TAOKei
- hakotukeille: HAKo/TAOKei/HR-NSTe
- hakotukeista: HAKo/TAOKei/S-T
- hakotuki: HAKo/TAOKi
- hakotukille: HAKo/TAOKi/HR-NSTe
- hakotukista: HAKo/TAOKi/S-T
- hakotukkei: HAKo/TAONKHei
- hakotukkeihin: HAKo/TAONKHei/HIN
- hakotukkeine: HAKo/TAONKHei/TPHE
- hakotukkeja: HAKo/TAONKHe/SKVRA
- hakotukki: HAKo/TAONKHi
- hakotukkia: HAKo/TAONKHia
- hakotukkien: HAKo/TAONKHi/EN
- hakotukkiin: HAKo/TAONKHi/IN
- halpalenno: HANST/PA/HRENKSo
- halpalennoi: HANST/PA/HRENKSoi
- halpalennoille: HANST/PA/HRENKSoi/HR-NSTe
- halpalennoista: HANST/PA/HRENKSoi/S-T
- halpalennolle: HANST/PA/HRENKSo/HR-NSTe
- halpalennosta: HANST/PA/HRENKSo/S-T
- halpalento: HANST/PA/HRENTo
- halpalentoa: HANST/PA/HRENToa
- halpalentoi: HANST/PA/HRENToi
- halpalentoihin: HANST/PA/HRENToi/HIN
- halpalentoine: HANST/PA/HRENToi/TPHE
- halpalentoja: HANST/PA/HRENToia
- halpalentojen: HANST/PA/HRENTo/SKVREN
- halpalentoon: HANST/PA/HRENTo/ON
- halutunlainen: HANSTeo/TAON/HRAINe
- halutunlaise: HANSTeo/TAON/HRAISe
- halutunlaiseen: HANSTeo/TAON/HRAISe/EN
- halutunlaiselle: HANSTeo/TAON/HRAISe/HR-NSTe
- halutunlaisen: HANSTeo/TAON/HRAISe
- halutunlaisena: HANSTeo/TAON/HRAISe/A
- halutunlaisesta: HANSTeo/TAON/HRAISe/S-T
- halutunlaisi: HANSTeo/TAON/HRAISi
- halutunlaisia: HANSTeo/TAON/HRAISia
- halutunlaisien: HANSTeo/TAON/HRAISi/EN
- halutunlaisiin: HANSTeo/TAON/HRAISi/IN
- halutunlaisille: HANSTeo/TAON/HRAISi/HR-NSTe
- halutunlaisine: HANSTeo/TAON/HRAISi/TPHE
- halutunlaisista: HANSTeo/TAON/HRAISi/S-T
- halutunlaista: HANSTeo/TAON/HRAIST
- halutunlaisten: HANSTeo/TAON/HRAISTe
- haplotyypei: HAHR/HRO/TAO*HRei
- haplotyypeille: HAHR/HRO/TAO*HRei/HR-NSTe
- haplotyypi: HAHR/HRO/TAO*HRi
- haplotyypille: HAHR/HRO/TAO*HRi/HR-NSTe
- haplotyyppei: HAHR/HRO/TAO*SHRei
- haplotyyppeihin: HAHR/HRO/TAO*SHRei/HIN
- haplotyyppeine: HAHR/HRO/TAO*SHRei/TPHE
- haplotyyppejä: HAHR/HRO/TAO*SHRe/SKVRA
- haplotyyppi: HAHR/HRO/TAO*SHRi
- haplotyyppien: HAHR/HRO/TAO*SHRi/EN
- haplotyyppiin: HAHR/HRO/TAO*SHRi/IN
- haplotyyppiä: HAHR/HRO/TAO*SHRia
- harakirei: HAR/KIRei
- harakireihin: HAR/KIRei/HIN
- harakireille: HAR/KIRei/HR-NSTe
- harakireine: HAR/KIRei/TPHE
- harakirejä: HAR/KIRe/SKVRA
- harakiri: HAR/KIRi
- harakirien: HAR/KIRi/EN
- harakiriin: HAR/KIRi/IN
- harakirille: HAR/KIRi/HR-NSTe
- harakiriä: HAR/KIRia
- harhaanvievi: HAR/HA*N/V*EISRi
- harhaanvievien: HAR/HA*N/V*EISRi/EN
- harhaanvieviin: HAR/HA*N/V*EISRi/IN
- harhaanvieville: HAR/HA*N/V*EISRi/HR-NSTe
- harhaanvievine: HAR/HA*N/V*EISRi/TPHE
- harhaanvieviä: HAR/HA*N/V*EISRia
- harhaanvievä: HAR/HA*N/V*EISR
- harhaanvieväin: HAR/HA*N/V*EISR/IN
- harhaanvievälle: HAR/HA*N/V*EISR/HR-NSTe
- harhaanvievää: HAR/HA*N/V*EISRa
- harmaalokei: HAR/PHA*/HROKei
- harmaalokeille: HAR/PHA*/HROKei/HR-NSTe
- harmaalokeista: HAR/PHA*/HROKei/S-T
- harmaaloki: HAR/PHA*/HROKi
- harmaalokille: HAR/PHA*/HROKi/HR-NSTe
- harmaalokista: HAR/PHA*/HROKi/S-T
- harmaalokkei: HAR/PHA*/HRONKHei
- harmaalokkeihin: HAR/PHA*/HRONKHei/HIN
- harmaalokkeine: HAR/PHA*/HRONKHei/TPHE
- harmaalokkeja: HAR/PHA*/HRONKHe/SKVRA
- harmaalokki: HAR/PHA*/HRONKHi
- harmaalokkia: HAR/PHA*/HRONKHia
- harmaalokkien: HAR/PHA*/HRONKHi/EN
- harmaalokkiin: HAR/PHA*/HRONKHi/IN
- harsimapisto: HAR/SISH/PISTo
- harsimapistoa: HAR/SISH/PISToa
- harsimapistoi: HAR/SISH/PISToi
- harsimapistoihin: HAR/SISH/PISToi/HIN
- harsimapistoille: HAR/SISH/PISToi/HR-NSTe
- harsimapistoine: HAR/SISH/PISToi/TPHE
- harsimapistoista: HAR/SISH/PISToi/S-T
- harsimapistoja: HAR/SISH/PISToia
- harsimapistojen: HAR/SISH/PISTo/SKVREN
- harsimapistolle: HAR/SISH/PISTo/HR-NSTe
- harsimapistoon: HAR/SISH/PISTo/ON
- harsimapistosta: HAR/SISH/PISTo/S-T
- harsinpisto: HAR/SIN/PISTo
- harsinpistoa: HAR/SIN/PISToa
- harsinpistoi: HAR/SIN/PISToi
- harsinpistoihin: HAR/SIN/PISToi/HIN
- harsinpistoille: HAR/SIN/PISToi/HR-NSTe
- harsinpistoine: HAR/SIN/PISToi/TPHE
- harsinpistoista: HAR/SIN/PISToi/S-T
- harsinpistoja: HAR/SIN/PISToia
- harsinpistojen: HAR/SIN/PISTo/SKVREN
- harsinpistolle: HAR/SIN/PISTo/HR-NSTe
- harsinpistoon: HAR/SIN/PISTo/ON
- harsinpistosta: HAR/SIN/PISTo/S-T
- hautuumaa: HAeo/TAO*/PHA*
- hautuumaaha: HAeo/TAO*/PHA*H
- hautuumaaksi: HAeo/TAO*/PHA*KSi
- hautuumaalla: HAeo/TAO*/PHA*NST/HRA
- hautuumaalle: HAeo/TAO*/PHA*NST/HRE
- hautuumaalta: HAeo/TAO*/PHA*NST/TA
- hautuumaan: HAeo/TAO*/PHA*N
- hautuumaana: HAeo/TAO*/PHA*N
- hautuumaassa: HAeo/TAO*/PHA*NSH
- hautuumaasta: HAeo/TAO*/PHA*ST
- hautuumaat: HAeo/TAO*/PHA*T
- hautuumaata: HAeo/TAO*/PHA*T
- hautuumaatta: HAeo/TAO*/PHA*STR
- hautuumaiden: HAeo/TAO*/PHAI/TKEN
- hautuumaihi: HAeo/TAO*/PHAIHi
- hautuumaiksi: HAeo/TAO*/PHAIKSi
- hautuumailla: HAeo/TAO*/PHAINST/HRA
- hautuumaille: HAeo/TAO*/PHAINST/HRE
- hautuumailta: HAeo/TAO*/PHAINST/TA
- hautuumain: HAeo/TAO*/PHAIN
- hautuumaina: HAeo/TAO*/PHAIN
- hautuumaine: HAeo/TAO*/PHAINe
- hautuumaissa: HAeo/TAO*/PHAINSH
- hautuumaista: HAeo/TAO*/PHAIST
- hautuumaita: HAeo/TAO*/PHAIT
- hautuumaitta: HAeo/TAO*/PHAISTR
- hautuumaitten: HAeo/TAO*/PHAISTRe
- heidänlainen: HEI/TKAN/HRAINe
- heidänlaise: HEI/TKAN/HRAISe
- heidänlaiseen: HEI/TKAN/HRAISe/EN
- heidänlaiselle: HEI/TKAN/HRAISe/HR-NSTe
- heidänlaisen: HEI/TKAN/HRAISe
- heidänlaisena: HEI/TKAN/HRAISe/A
- heidänlaisesta: HEI/TKAN/HRAISe/S-T
- heidänlaisi: HEI/TKAN/HRAISi
- heidänlaisia: HEI/TKAN/HRAISia
- heidänlaisien: HEI/TKAN/HRAISi/EN
- heidänlaisiin: HEI/TKAN/HRAISi/IN
- heidänlaisille: HEI/TKAN/HRAISi/HR-NSTe
- heidänlaisine: HEI/TKAN/HRAISi/TPHE
- heidänlaisista: HEI/TKAN/HRAISi/S-T
- heidänlaista: HEI/TKAN/HRAIST
- heidänlaisten: HEI/TKAN/HRAISTe
- heitteillejättö: HEISTRei/HR-NSTe/SKVRASTRo
- heitteillejättöi: HEISTRei/HR-NSTe/SKVRASTRoi
- heitteillejättöihin: HEISTRei/HR-NSTe/SKVRASTRoi/HIN
- heitteillejättöine: HEISTRei/HR-NSTe/SKVRASTRoi/TPHE
- heitteillejättöjen: HEISTRei/HR-NSTe/SKVRASTRo/SKVREN
- heitteillejättöjä: HEISTRei/HR-NSTe/SKVRASTRoia
- heitteillejättöä: HEISTRei/HR-NSTe/SKVRASTRoa
- heitteillejättöön: HEISTRei/HR-NSTe/SKVRASTRo/ON
- heitteillejätö: HEISTRei/HR-NSTe/SKVRATo
- heitteillejätöi: HEISTRei/HR-NSTe/SKVRAToi
- heitteillejätöille: HEISTRei/HR-NSTe/SKVRAToi/HR-NSTe
- heitteillejätölle: HEISTRei/HR-NSTe/SKVRATo/HR-NSTe
- hellävaroen: HENST/HRA/VARo/EN
- hellävaroi: HENST/HRA/VARoi
- helohieka: HENSTo/H*EIK
- helohiekalle: HENSTo/H*EIK/HR-NSTe
- helohiekasta: HENSTo/H*EIK/S-T
- helohiekka: HENSTo/H*EINKH
- helohiekkaa: HENSTo/H*EINKHa
- helohiekkain: HENSTo/H*EINKH/IN
- helohiekkoi: HENSTo/H*EINKHoi
- helohiekkoihin: HENSTo/H*EINKHoi/HIN
- helohiekkoine: HENSTo/H*EINKHoi/TPHE
- helohiekkoja: HENSTo/H*EINKHoia
- helohiekkojen: HENSTo/H*EINKHo/SKVREN
- helohiekoi: HENSTo/H*EIKoi
- helohiekoille: HENSTo/H*EIKoi/HR-NSTe
- helohiekoista: HENSTo/H*EIKoi/S-T
- helojääri: HENSTo/SKVRA*Ri
- helojäärien: HENSTo/SKVRA*Ri/EN
- helojääriin: HENSTo/SKVRA*Ri/IN
- helojäärille: HENSTo/SKVRA*Ri/HR-NSTe
- helojäärine: HENSTo/SKVRA*Ri/TPHE
- helojääriä: HENSTo/SKVRA*Ria
- helojäärä: HENSTo/SKVRA*R
- helojääräin: HENSTo/SKVRA*R/IN
- helojäärälle: HENSTo/SKVRA*R/HR-NSTe
- helojäärää: HENSTo/SKVRA*Ra
- helppoheikei: HENST/P-HRo/HEIKei
- helppoheikeille: HENST/P-HRo/HEIKei/HR-NSTe
- helppoheiki: HENST/P-HRo/HEIKi
- helppoheikille: HENST/P-HRo/HEIKi/HR-NSTe
- helppoheikkei: HENST/P-HRo/HEINKHei
- helppoheikkeihin: HENST/P-HRo/HEINKHei/HIN
- helppoheikkeine: HENST/P-HRo/HEINKHei/TPHE
- helppoheikkejä: HENST/P-HRo/HEINKHe/SKVRA
- helppoheikki: HENST/P-HRo/HEINKHi
- helppoheikkien: HENST/P-HRo/HEINKHi/EN
- helppoheikkiin: HENST/P-HRo/HEINKHi/IN
- helppoheikkiä: HENST/P-HRo/HEINKHia
- helvepäiden: HENST/VE/PAI/TKEN
- helvepäihi: HENST/VE/PAIHi
- helvepäiksi: HENST/VE/PAIKSi
- helvepäille: HENST/VE/PAINST/HRE
- helvepäillä: HENST/VE/PAINST/HRA
- helvepäiltä: HENST/VE/PAINST/TA
- helvepäin: HENST/VE/PAIN
- helvepäine: HENST/VE/PAINe
- helvepäinä: HENST/VE/PAIN
- helvepäissä: HENST/VE/PAINSH
- helvepäistä: HENST/VE/PAIST
- helvepäitten: HENST/VE/PAISTRe
- helvepäittä: HENST/VE/PAISTR
- helvepäitä: HENST/VE/PAIT
- helvepää: HENST/VE/PA*
- helvepäähä: HENST/VE/PA*H
- helvepääksi: HENST/VE/PA*KSi
- helvepäälle: HENST/VE/PA*NST/HRE
- helvepäällä: HENST/VE/PA*NST/HRA
- helvepäältä: HENST/VE/PA*NST/TA
- helvepään: HENST/VE/PA*N
- helvepäänä: HENST/VE/PA*N
- helvepäässä: HENST/VE/PA*NSH
- helvepäästä: HENST/VE/PA*ST
- helvepäät: HENST/VE/PA*T
- helvepäättä: HENST/VE/PA*STR
- helvepäätä: HENST/VE/PA*T
- henkiinjäännei: HENKi/IN/SKVRA*NKSei
- henkiinjäänneille: HENKi/IN/SKVRA*NKSei/HR-NSTe
- henkiinjäänni: HENKi/IN/SKVRA*NKSi
- henkiinjäännille: HENKi/IN/SKVRA*NKSi/HR-NSTe
- henkiinjääntei: HENKi/IN/SKVRA*NTei
- henkiinjäänteihin: HENKi/IN/SKVRA*NTei/HIN
- henkiinjäänteine: HENKi/IN/SKVRA*NTei/TPHE
- henkiinjääntejä: HENKi/IN/SKVRA*NTe/SKVRA
- henkiinjäänti: HENKi/IN/SKVRA*NTi
- henkiinjääntien: HENKi/IN/SKVRA*NTi/EN
- henkiinjääntiin: HENKi/IN/SKVRA*NTi/IN
- henkiinjääntiä: HENKi/IN/SKVRA*NTia
- henkipato: HENKi/PATo
- henkipatoi: HENKi/PAToi
- henkipatoille: HENKi/PAToi/HR-NSTe
- henkipatoista: HENKi/PAToi/S-T
- henkipatolle: HENKi/PATo/HR-NSTe
- henkipatosta: HENKi/PATo/S-T
- henkipatto: HENKi/PASTRo
- henkipattoa: HENKi/PASTRoa
- henkipattoi: HENKi/PASTRoi
- henkipattoihin: HENKi/PASTRoi/HIN
- henkipattoine: HENKi/PASTRoi/TPHE
- henkipattoja: HENKi/PASTRoia
- henkipattojen: HENKi/PASTRo/SKVREN
- henkipattoon: HENKi/PASTRo/ON
- hepatosyytei: HEHR/TO/SAO*Tei
- hepatosyyteille: HEHR/TO/SAO*Tei/HR-NSTe
- hepatosyyti: HEHR/TO/SAO*Ti
- hepatosyytille: HEHR/TO/SAO*Ti/HR-NSTe
- hepatosyyttei: HEHR/TO/SAO*STRei
- hepatosyytteihin: HEHR/TO/SAO*STRei/HIN
- hepatosyytteine: HEHR/TO/SAO*STRei/TPHE
- hepatosyyttejä: HEHR/TO/SAO*STRe/SKVRA
- hepatosyytti: HEHR/TO/SAO*STRi
- hepatosyyttien: HEHR/TO/SAO*STRi/EN
- hepatosyyttiin: HEHR/TO/SAO*STRi/IN
- hepatosyyttiä: HEHR/TO/SAO*STRia
- hepsankeika: HEHR/SAN/KEIK
- hepsankeikalle: HEHR/SAN/KEIK/HR-NSTe
- hepsankeikasta: HEHR/SAN/KEIK/S-T
- hepsankeikka: HEHR/SAN/KEINKH
- hepsankeikkaa: HEHR/SAN/KEINKHa
- hepsankeikkain: HEHR/SAN/KEINKH/IN
- hepsankeikkoi: HEHR/SAN/KEINKHoi
- hepsankeikkoihin: HEHR/SAN/KEINKHoi/HIN
- hepsankeikkoine: HEHR/SAN/KEINKHoi/TPHE
- hepsankeikkoja: HEHR/SAN/KEINKHoia
- hepsankeikkojen: HEHR/SAN/KEINKHo/SKVREN
- hepsankeikoi: HEHR/SAN/KEIKoi
- hepsankeikoille: HEHR/SAN/KEIKoi/HR-NSTe
- hepsankeikoista: HEHR/SAN/KEIKoi/S-T
- heteroseksei: HETe/RO/SEKSei
- heterosekseihin: HETe/RO/SEKSei/HIN
- heterosekseille: HETe/RO/SEKSei/HR-NSTe
- heterosekseine: HETe/RO/SEKSei/TPHE
- heteroseksejä: HETe/RO/SEKSe/SKVRA
- heteroseksi: HETe/RO/SEKSi
- heteroseksien: HETe/RO/SEKSi/EN
- heteroseksiin: HETe/RO/SEKSi/IN
- heteroseksille: HETe/RO/SEKSi/HR-NSTe
- heteroseksiä: HETe/RO/SEKSia
- hevosorei: HESRo/S-/ORei
- hevosoreihin: HESRo/S-/ORei/HIN
- hevosoreille: HESRo/S-/ORei/HR-NSTe
- hevosoreine: HESRo/S-/ORei/TPHE
- hevosoreista: HESRo/S-/ORei/S-T
- hevosoreja: HESRo/S-/ORe/SKVRA
- hevosori: HESRo/S-/ORi
- hevosoria: HESRo/S-/ORia
- hevosorien: HESRo/S-/ORi/EN
- hevosoriin: HESRo/S-/ORi/IN
- hevosorille: HESRo/S-/ORi/HR-NSTe
- hevosorista: HESRo/S-/ORi/S-T
- hiirenhiljaa: H*IRe/HINSTia/A
- hiljaiselo: HINSTia/IS/ENSTo
- hiljaiseloa: HINSTia/IS/ENSToa
- hiljaiseloi: HINSTia/IS/ENSToi
- hiljaiseloihin: HINSTia/IS/ENSToi/HIN
- hiljaiseloille: HINSTia/IS/ENSToi/HR-NSTe
- hiljaiseloine: HINSTia/IS/ENSToi/TPHE
- hiljaiseloista: HINSTia/IS/ENSToi/S-T
- hiljaiseloja: HINSTia/IS/ENSToia
- hiljaiselojen: HINSTia/IS/ENSTo/SKVREN
- hiljaiselolle: HINSTia/IS/ENSTo/HR-NSTe
- hiljaiseloon: HINSTia/IS/ENSTo/ON
- hiljaiselosta: HINSTia/IS/ENSTo/S-T
- hissukissu: HINSHeo/KINSHeo
- histiosyytei: HISTi/O/SAO*Tei
- histiosyyteille: HISTi/O/SAO*Tei/HR-NSTe
- histiosyyti: HISTi/O/SAO*Ti
- histiosyytille: HISTi/O/SAO*Ti/HR-NSTe
- histiosyyttei: HISTi/O/SAO*STRei
- histiosyytteihin: HISTi/O/SAO*STRei/HIN
- histiosyytteine: HISTi/O/SAO*STRei/TPHE
- histiosyyttejä: HISTi/O/SAO*STRe/SKVRA
- histiosyytti: HISTi/O/SAO*STRi
- histiosyyttien: HISTi/O/SAO*STRi/EN
- histiosyyttiin: HISTi/O/SAO*STRi/IN
- histiosyyttiä: HISTi/O/SAO*STRia
- hiukkasvoi: HAO*INKH/S-/VOi
- hiukkasvoiden: HAO*INKH/S-/VOi/TKEN
- hiukkasvoihin: HAO*INKH/S-/VOi/HIN
- hiukkasvoille: HAO*INKH/S-/VOi/HR-NSTe
- hiukkasvoine: HAO*INKH/S-/VOi/TPHE
- hiukkasvoista: HAO*INKH/S-/VOi/S-T
- hiukkasvoita: HAO*INKH/S-/VOi/TA
- hiukkasvoitten: HAO*INKH/S-/VOi/T-Te
- hiukkasvuo: HAO*INKH/S-/VAOo
- hiukkasvuohon: HAO*INKH/S-/VAOo/HON
- hiukkasvuolle: HAO*INKH/S-/VAOo/HR-NSTe
- hiukkasvuosta: HAO*INKH/S-/VAOo/S-T
- hiukkasvuota: HAO*INKH/S-/VAOo/TA
- hollitupa: HONST/HRI/TAOHR
- hollitupaa: HONST/HRI/TAOHRa
- hollitupain: HONST/HRI/TAOHR/IN
- hollitupi: HONST/HRI/TAOHRi
- hollitupia: HONST/HRI/TAOHRia
- hollitupien: HONST/HRI/TAOHRi/EN
- hollitupiin: HONST/HRI/TAOHRi/IN
- hollitupine: HONST/HRI/TAOHRi/TPHE
- hollituva: HONST/HRI/TAOSR
- hollituvalle: HONST/HRI/TAOSR/HR-NSTe
- hollituvasta: HONST/HRI/TAOSR/S-T
- hollituvi: HONST/HRI/TAOSRi
- hollituville: HONST/HRI/TAOSRi/HR-NSTe
- hollituvista: HONST/HRI/TAOSRi/S-T
- homoseksei: HOSHo/SEKSei
- homosekseihin: HOSHo/SEKSei/HIN
- homosekseille: HOSHo/SEKSei/HR-NSTe
- homosekseine: HOSHo/SEKSei/TPHE
- homoseksejä: HOSHo/SEKSe/SKVRA
- homoseksi: HOSHo/SEKSi
- homoseksien: HOSHo/SEKSi/EN
- homoseksiin: HOSHo/SEKSi/IN
- homoseksille: HOSHo/SEKSi/HR-NSTe
- homoseksiä: HOSHo/SEKSia
- hourupäiden: HOeo/RAO/PAI/TKEN
- hourupäihi: HOeo/RAO/PAIHi
- hourupäiksi: HOeo/RAO/PAIKSi
- hourupäille: HOeo/RAO/PAINST/HRE
- hourupäillä: HOeo/RAO/PAINST/HRA
- hourupäiltä: HOeo/RAO/PAINST/TA
- hourupäin: HOeo/RAO/PAIN
- hourupäine: HOeo/RAO/PAINe
- hourupäinä: HOeo/RAO/PAIN
- hourupäissä: HOeo/RAO/PAINSH
- hourupäistä: HOeo/RAO/PAIST
- hourupäitten: HOeo/RAO/PAISTRe
- hourupäittä: HOeo/RAO/PAISTR
- hourupäitä: HOeo/RAO/PAIT
- hourupää: HOeo/RAO/PA*
- hourupäähä: HOeo/RAO/PA*H
- hourupääksi: HOeo/RAO/PA*KSi
- hourupäälle: HOeo/RAO/PA*NST/HRE
- hourupäällä: HOeo/RAO/PA*NST/HRA
- hourupäältä: HOeo/RAO/PA*NST/TA
- hourupään: HOeo/RAO/PA*N
- hourupäänä: HOeo/RAO/PA*N
- hourupäässä: HOeo/RAO/PA*NSH
- hourupäästä: HOeo/RAO/PA*ST
- hourupäät: HOeo/RAO/PA*T
- hourupäättä: HOeo/RAO/PA*STR
- hourupäätä: HOeo/RAO/PA*T
- huhtikuiden: HAOHTi/KAOI/TKEN
- huhtikuihi: HAOHTi/KAOIHi
- huhtikuiksi: HAOHTi/KAOIKSi
- huhtikuilla: HAOHTi/KAOINST/HRA
- huhtikuille: HAOHTi/KAOINST/HRE
- huhtikuilta: HAOHTi/KAOINST/TA
- huhtikuin: HAOHTi/KAOIN
- huhtikuina: HAOHTi/KAOIN
- huhtikuine: HAOHTi/KAOINe
- huhtikuissa: HAOHTi/KAOINSH
- huhtikuista: HAOHTi/KAOIST
- huhtikuita: HAOHTi/KAOIT
- huhtikuitta: HAOHTi/KAOISTR
- huhtikuitten: HAOHTi/KAOISTRe
- huhtikuu: HAOHTi/KAO*
- huhtikuuha: HAOHTi/KAO*H
- huhtikuuksi: HAOHTi/KAO*KSi
- huhtikuulla: HAOHTi/KAO*NST/HRA
- huhtikuulle: HAOHTi/KAO*NST/HRE
- huhtikuulta: HAOHTi/KAO*NST/TA
- huhtikuun: HAOHTi/KAO*N
- huhtikuuna: HAOHTi/KAO*N
- huhtikuussa: HAOHTi/KAO*NSH
- huhtikuusta: HAOHTi/KAO*ST
- huhtikuut: HAOHTi/KAO*T
- huhtikuuta: HAOHTi/KAO*T
- huhtikuutta: HAOHTi/KAO*STR
- huimapäiden: HAOISH/PAI/TKEN
- huimapäihi: HAOISH/PAIHi
- huimapäiksi: HAOISH/PAIKSi
- huimapäille: HAOISH/PAINST/HRE
- huimapäillä: HAOISH/PAINST/HRA
- huimapäiltä: HAOISH/PAINST/TA
- huimapäin: HAOISH/PAIN
- huimapäine: HAOISH/PAINe
- huimapäinä: HAOISH/PAIN
- huimapäissä: HAOISH/PAINSH
- huimapäistä: HAOISH/PAIST
- huimapäitten: HAOISH/PAISTRe
- huimapäittä: HAOISH/PAISTR
- huimapäitä: HAOISH/PAIT
- huimapää: HAOISH/PA*
- huimapäähä: HAOISH/PA*H
- huimapääksi: HAOISH/PA*KSi
- huimapäälle: HAOISH/PA*NST/HRE
- huimapäällä: HAOISH/PA*NST/HRA
- huimapäältä: HAOISH/PA*NST/TA
- huimapään: HAOISH/PA*N
- huimapäänä: HAOISH/PA*N
- huimapäässä: HAOISH/PA*NSH
- huimapäästä: HAOISH/PA*ST
- huimapäät: HAOISH/PA*T
- huimapäättä: HAOISH/PA*STR
- huimapäätä: HAOISH/PA*T
- hulivilei: HAONSTi/VINSTei
- hulivileihin: HAONSTi/VINSTei/HIN
- hulivileille: HAONSTi/VINSTei/HR-NSTe
- hulivileine: HAONSTi/VINSTei/TPHE
- hulivilejä: HAONSTi/VINSTe/SKVRA
- hulivili: HAONSTi/VINSTi
- hulivilien: HAONSTi/VINSTi/EN
- huliviliin: HAONSTi/VINSTi/IN
- hulivilille: HAONSTi/VINSTi/HR-NSTe
- huliviliä: HAONSTi/VINSTia
- hunspell: HAON/S-HRe/HR-NST
- huomenkoi: HAOo/PHEN/KOi
- huomenkoiden: HAOo/PHEN/KOi/TKEN
- huomenkoihan: HAOo/PHEN/KOi/HAN
- huomenkoihin: HAOo/PHEN/KOi/HIN
- huomenkoille: HAOo/PHEN/KOi/HR-NSTe
- huomenkoine: HAOo/PHEN/KOi/TPHE
- huomenkoista: HAOo/PHEN/KOi/S-T
- huomenkoita: HAOo/PHEN/KOi/TA
- huomenkoitten: HAOo/PHEN/KOi/T-Te
- huorinteko: HAOo/RIN/TEKo
- huorintekoa: HAOo/RIN/TEKoa
- huorintekoi: HAOo/RIN/TEKoi
- huorintekoihin: HAOo/RIN/TEKoi/HIN
- huorintekoine: HAOo/RIN/TEKoi/TPHE
- huorintekoja: HAOo/RIN/TEKoia
- huorintekojen: HAOo/RIN/TEKo/SKVREN
- huorintekoon: HAOo/RIN/TEKo/ON
- huorinteo: HAOo/RIN/TEo
- huorinteoi: HAOo/RIN/TEoi
- huorinteoille: HAOo/RIN/TEoi/HR-NSTe
- huorinteoista: HAOo/RIN/TEoi/S-T
- huorinteolle: HAOo/RIN/TEo/HR-NSTe
- huorinteosta: HAOo/RIN/TEo/S-T
- hupiveikko: HAOHRi/VEINKHo
- hupiveikkoa: HAOHRi/VEINKHoa
- hupiveikkoi: HAOHRi/VEINKHoi
- hupiveikkoihin: HAOHRi/VEINKHoi/HIN
- hupiveikkoine: HAOHRi/VEINKHoi/TPHE
- hupiveikkoja: HAOHRi/VEINKHoia
- hupiveikkojen: HAOHRi/VEINKHo/SKVREN
- hupiveikkoon: HAOHRi/VEINKHo/ON
- hupiveiko: HAOHRi/VEIKo
- hupiveikoi: HAOHRi/VEIKoi
- hupiveikoille: HAOHRi/VEIKoi/HR-NSTe
- hupiveikoista: HAOHRi/VEIKoi/S-T
- hupiveikolle: HAOHRi/VEIKo/HR-NSTe
- hupiveikosta: HAOHRi/VEIKo/S-T
- hurjapäiden: HAORia/PAI/TKEN
- hurjapäihi: HAORia/PAIHi
- hurjapäiksi: HAORia/PAIKSi
- hurjapäille: HAORia/PAINST/HRE
- hurjapäillä: HAORia/PAINST/HRA
- hurjapäiltä: HAORia/PAINST/TA
- hurjapäin: HAORia/PAIN
- hurjapäine: HAORia/PAINe
- hurjapäinä: HAORia/PAIN
- hurjapäissä: HAORia/PAINSH
- hurjapäistä: HAORia/PAIST
- hurjapäitten: HAORia/PAISTRe
- hurjapäittä: HAORia/PAISTR
- hurjapäitä: HAORia/PAIT
- hurjapää: HAORia/PA*
- hurjapäähä: HAORia/PA*H
- hurjapääksi: HAORia/PA*KSi
- hurjapäälle: HAORia/PA*NST/HRE
- hurjapäällä: HAORia/PA*NST/HRA
- hurjapäältä: HAORia/PA*NST/TA
- hurjapään: HAORia/PA*N
- hurjapäänä: HAORia/PA*N
- hurjapäässä: HAORia/PA*NSH
- hurjapäästä: HAORia/PA*ST
- hurjapäät: HAORia/PA*T
- hurjapäättä: HAORia/PA*STR
- hurjapäätä: HAORia/PA*T
- huuliluku: HAO*NSTi/HRAOKeo
- huulilukua: HAO*NSTi/HRAOKeoa
- huulilukui: HAO*NSTi/HRAOKeoi
- huulilukuihin: HAO*NSTi/HRAOKeoi/HIN
- huulilukuine: HAO*NSTi/HRAOKeoi/TPHE
- huulilukuja: HAO*NSTi/HRAOKeoia
- huulilukujen: HAO*NSTi/HRAOKeo/SKVREN
- huulilukuun: HAO*NSTi/HRAOKeo/AON
- huuliluvu: HAO*NSTi/HRAOSReo
- huuliluvui: HAO*NSTi/HRAOSReoi
- huuliluvuille: HAO*NSTi/HRAOSReoi/HR-NSTe
- huuliluvuista: HAO*NSTi/HRAOSReoi/S-T
- huuliluvulle: HAO*NSTi/HRAOSReo/HR-NSTe
- huuliluvusta: HAO*NSTi/HRAOSReo/S-T
- huuliveikko: HAO*NSTi/VEINKHo
- huuliveikkoa: HAO*NSTi/VEINKHoa
- huuliveikkoi: HAO*NSTi/VEINKHoi
- huuliveikkoihin: HAO*NSTi/VEINKHoi/HIN
- huuliveikkoine: HAO*NSTi/VEINKHoi/TPHE
- huuliveikkoja: HAO*NSTi/VEINKHoia
- huuliveikkojen: HAO*NSTi/VEINKHo/SKVREN
- huuliveikkoon: HAO*NSTi/VEINKHo/ON
- huuliveiko: HAO*NSTi/VEIKo
- huuliveikoi: HAO*NSTi/VEIKoi
- huuliveikoille: HAO*NSTi/VEIKoi/HR-NSTe
- huuliveikoista: HAO*NSTi/VEIKoi/S-T
- huuliveikolle: HAO*NSTi/VEIKo/HR-NSTe
- huuliveikosta: HAO*NSTi/VEIKo/S-T
- hydrolyysei: HAO/TK-Ro/HRAO*Sei
- hydrolyyseihin: HAO/TK-Ro/HRAO*Sei/HIN
- hydrolyyseille: HAO/TK-Ro/HRAO*Sei/HR-NSTe
- hydrolyyseine: HAO/TK-Ro/HRAO*Sei/TPHE
- hydrolyysejä: HAO/TK-Ro/HRAO*Se/SKVRA
- hydrolyysi: HAO/TK-Ro/HRAO*Si
- hydrolyysien: HAO/TK-Ro/HRAO*Si/EN
- hydrolyysiin: HAO/TK-Ro/HRAO*Si/IN
- hydrolyysille: HAO/TK-Ro/HRAO*Si/HR-NSTe
- hydrolyysiä: HAO/TK-Ro/HRAO*Sia
- hydroseele: HAO/TK-Ro/S*ENSTe
- hydroseeleen: HAO/TK-Ro/S*ENSTe/EN
- hydroseelei: HAO/TK-Ro/S*ENSTei
- hydroseeleihin: HAO/TK-Ro/S*ENSTei/HIN
- hydroseeleille: HAO/TK-Ro/S*ENSTei/HR-NSTe
- hydroseeleine: HAO/TK-Ro/S*ENSTei/TPHE
- hydroseelejen: HAO/TK-Ro/S*ENSTe/SKVREN
- hydroseelejä: HAO/TK-Ro/S*ENSTe/SKVRA
- hydroseelelle: HAO/TK-Ro/S*ENSTe/HR-NSTe
- hydroseelen: HAO/TK-Ro/S*ENSTe
- hydroseeleä: HAO/TK-Ro/S*ENSTea
- hygrometrei: HAO/TKPV-Ro/PHETRei
- hygrometreihin: HAO/TKPV-Ro/PHETRei/HIN
- hygrometreille: HAO/TKPV-Ro/PHETRei/HR-NSTe
- hygrometreine: HAO/TKPV-Ro/PHETRei/TPHE
- hygrometrejä: HAO/TKPV-Ro/PHETRe/SKVRA
- hygrometri: HAO/TKPV-Ro/PHETRi
- hygrometrien: HAO/TKPV-Ro/PHETRi/EN
- hygrometriin: HAO/TKPV-Ro/PHETRi/IN
- hygrometrille: HAO/TKPV-Ro/PHETRi/HR-NSTe
- hygrometriä: HAO/TKPV-Ro/PHETRia
- hyperbelei: HAOHRe/R-/PVENSTei
- hyperbeleihin: HAOHRe/R-/PVENSTei/HIN
- hyperbeleille: HAOHRe/R-/PVENSTei/HR-NSTe
- hyperbeleine: HAOHRe/R-/PVENSTei/TPHE
- hyperbelejä: HAOHRe/R-/PVENSTe/SKVRA
- hyperbeli: HAOHRe/R-/PVENSTi
- hyperbelien: HAOHRe/R-/PVENSTi/EN
- hyperbeliin: HAOHRe/R-/PVENSTi/IN
- hyperbelille: HAOHRe/R-/PVENSTi/HR-NSTe
- hyperbeliä: HAOHRe/R-/PVENSTia
- hyvätuttu: HAOSR/TAOSTReo
- hyvätuttua: HAOSR/TAOSTReoa
- hyvätuttui: HAOSR/TAOSTReoi
- hyvätuttuihin: HAOSR/TAOSTReoi/HIN
- hyvätuttuine: HAOSR/TAOSTReoi/TPHE
- hyvätuttuja: HAOSR/TAOSTReoia
- hyvätuttujen: HAOSR/TAOSTReo/SKVREN
- hyvätuttuun: HAOSR/TAOSTReo/AON
- hyvätutu: HAOSR/TAOTeo
- hyvätutui: HAOSR/TAOTeoi
- hyvätutuille: HAOSR/TAOTeoi/HR-NSTe
- hyvätutuista: HAOSR/TAOTeoi/S-T
- hyvätutulle: HAOSR/TAOTeo/HR-NSTe
- hyvätutusta: HAOSR/TAOTeo/S-T
- hänenlainen: HANe/HRAINe
- hänenlaise: HANe/HRAISe
- hänenlaiseen: HANe/HRAISe/EN
- hänenlaiselle: HANe/HRAISe/HR-NSTe
- hänenlaisen: HANe/HRAISe
- hänenlaisena: HANe/HRAISe/A
- hänenlaisesta: HANe/HRAISe/S-T
- hänenlaisi: HANe/HRAISi
- hänenlaisia: HANe/HRAISia
- hänenlaisien: HANe/HRAISi/EN
- hänenlaisiin: HANe/HRAISi/IN
- hänenlaisille: HANe/HRAISi/HR-NSTe
- hänenlaisine: HANe/HRAISi/TPHE
- hänenlaisista: HANe/HRAISi/S-T
- hänenlaista: HANe/HRAIST
- hänenlaisten: HANe/HRAISTe
- häthätää: HAT/HATa
- hätäpikaa: HAT/PIKa
- hölypöly: HONSTeo/PONSTeo
- hölypölyi: HONSTeo/PONSTeoi
- hölypölyihin: HONSTeo/PONSTeoi/HIN
- hölypölyille: HONSTeo/PONSTeoi/HR-NSTe
- hölypölyine: HONSTeo/PONSTeoi/TPHE
- hölypölyjen: HONSTeo/PONSTeo/SKVREN
- hölypölyjä: HONSTeo/PONSTeoia
- hölypölylle: HONSTeo/PONSTeo/HR-NSTe
- hölypölyyn: HONSTeo/PONSTeo/KVR-N
- hölypölyä: HONSTeo/PONSTeoa
- iankaiken: A*IN/KAIKe
- ikääkuin: IKa/KAOIN
- ilkialasti: INST/KI/ANST/S-Ti
- ilkikurei: INST/KI/KAORei
- ilkikureihin: INST/KI/KAORei/HIN
- ilkikureille: INST/KI/KAORei/HR-NSTe
- ilkikureine: INST/KI/KAORei/TPHE
- ilkikureista: INST/KI/KAORei/S-T
- ilkikureja: INST/KI/KAORe/SKVRA
- ilkikuri: INST/KI/KAORi
- ilkikuria: INST/KI/KAORia
- ilkikurien: INST/KI/KAORi/EN
- ilkikuriin: INST/KI/KAORi/IN
- ilkikurille: INST/KI/KAORi/HR-NSTe
- ilkikurista: INST/KI/KAORi/S-T
- ilkimiel: INST/KI/PH*EINST
- ilkimiele: INST/KI/PH*EINSTe
- ilkimieleen: INST/KI/PH*EINSTe/EN
- ilkimielelle: INST/KI/PH*EINSTe/HR-NSTe
- ilkimielen: INST/KI/PH*EINSTe
- ilkimieli: INST/KI/PH*EINSTi
- ilkimielien: INST/KI/PH*EINSTi/EN
- ilkimieliin: INST/KI/PH*EINSTi/IN
- ilkimielille: INST/KI/PH*EINSTi/HR-NSTe
- ilkimieline: INST/KI/PH*EINSTi/TPHE
- ilkimieliä: INST/KI/PH*EINSTia
- ilkimielten: INST/KI/PH*EINST/TEN
- ilkimieltä: INST/KI/PH*EINST/TA
- ilkiteko: INST/KI/TEKo
- ilkitekoa: INST/KI/TEKoa
- ilkitekoi: INST/KI/TEKoi
- ilkitekoihin: INST/KI/TEKoi/HIN
- ilkitekoine: INST/KI/TEKoi/TPHE
- ilkitekoja: INST/KI/TEKoia
- ilkitekojen: INST/KI/TEKo/SKVREN
- ilkitekoon: INST/KI/TEKo/ON
- ilkiteo: INST/KI/TEo
- ilkiteoi: INST/KI/TEoi
- ilkiteoille: INST/KI/TEoi/HR-NSTe
- ilkiteoista: INST/KI/TEoi/S-T
- ilkiteolle: INST/KI/TEo/HR-NSTe
- ilkiteosta: INST/KI/TEo/S-T
- ilokäeksi: INSTo/KAEKSi
- ilokäelle: INSTo/KAENST/HRE
- ilokäellä: INSTo/KAENST/HRA
- ilokäeltä: INSTo/KAENST/TA
- ilokäen: INSTo/KAEN
- ilokäessä: INSTo/KAENSH
- ilokäestä: INSTo/KAEST
- ilokäet: INSTo/KAET
- ilokäettä: INSTo/KAESTR
- ilokäiksi: INSTo/KAIKSi
- ilokäille: INSTo/KAINST/HRE
- ilokäillä: INSTo/KAINST/HRA
- ilokäiltä: INSTo/KAINST/TA
- ilokäin: INSTo/KAIN
- ilokäissä: INSTo/KAINSH
- ilokäistä: INSTo/KAIST
- ilokäittä: INSTo/KAISTR
- ilokäkeen: INSTo/KAKe/EN
- ilokäken: INSTo/KAKe
- ilokäkeä: INSTo/KAKea
- ilokäki: INSTo/KAKi
- ilokäkien: INSTo/KAKi/EN
- ilokäkiin: INSTo/KAKi/IN
- ilokäkine: INSTo/KAKi/TPHE
- ilokäkiä: INSTo/KAKia
- iltapäivisin: INST/TA/PAISRi/SIN
- immunosyytei: IKSHeo/TPHO/SAO*Tei
- immunosyyteille: IKSHeo/TPHO/SAO*Tei/HR-NSTe
- immunosyyti: IKSHeo/TPHO/SAO*Ti
- immunosyytille: IKSHeo/TPHO/SAO*Ti/HR-NSTe
- immunosyyttei: IKSHeo/TPHO/SAO*STRei
- immunosyytteihin: IKSHeo/TPHO/SAO*STRei/HIN
- immunosyytteine: IKSHeo/TPHO/SAO*STRei/TPHE
- immunosyyttejä: IKSHeo/TPHO/SAO*STRe/SKVRA
- immunosyytti: IKSHeo/TPHO/SAO*STRi
- immunosyyttien: IKSHeo/TPHO/SAO*STRi/EN
- immunosyyttiin: IKSHeo/TPHO/SAO*STRi/IN
- immunosyyttiä: IKSHeo/TPHO/SAO*STRia
- internetei: INTe/R-/TPHETei
- interneteille: INTe/R-/TPHETei/HR-NSTe
- interneti: INTe/R-/TPHETi
- internetille: INTe/R-/TPHETi/HR-NSTe
- internettei: INTe/R-/TPHESTRei
- internetteihin: INTe/R-/TPHESTRei/HIN
- internetteine: INTe/R-/TPHESTRei/TPHE
- internettejä: INTe/R-/TPHESTRe/SKVRA
- internetti: INTe/R-/TPHESTRi
- internettien: INTe/R-/TPHESTRi/EN
- internettiin: INTe/R-/TPHESTRi/IN
- internettiä: INTe/R-/TPHESTRia
- interrail: INTe/R-/RAINST
- interraila: INTe/R-/RAINST
- interrailei: INTe/R-/RAINSTei
- interraileihin: INTe/R-/RAINSTei/HIN
- interraileille: INTe/R-/RAINSTei/HR-NSTe
- interraileine: INTe/R-/RAINSTei/TPHE
- interraileista: INTe/R-/RAINSTei/S-T
- interraileja: INTe/R-/RAINSTe/SKVRA
- interraili: INTe/R-/RAINSTi
- interrailien: INTe/R-/RAINSTi/EN
- interrailille: INTe/R-/RAINSTi/HR-NSTe
- interrailista: INTe/R-/RAINSTi/S-T
- intranet: INT/RA/TPHET
- intranetei: INT/RA/TPHETei
- intraneteihin: INT/RA/TPHETei/HIN
- intraneteille: INT/RA/TPHETei/HR-NSTe
- intraneteine: INT/RA/TPHETei/TPHE
- intranetejä: INT/RA/TPHETe/SKVRA
- intraneti: INT/RA/TPHETi
- intranetien: INT/RA/TPHETi/EN
- intranetille: INT/RA/TPHETi/HR-NSTe
- intranetä: INT/RA/TPHET
- irtoseksei: IR/TO/SEKSei
- irtosekseihin: IR/TO/SEKSei/HIN
- irtosekseille: IR/TO/SEKSei/HR-NSTe
- irtosekseine: IR/TO/SEKSei/TPHE
- irtoseksejä: IR/TO/SEKSe/SKVRA
- irtoseksi: IR/TO/SEKSi
- irtoseksien: IR/TO/SEKSi/EN
- irtoseksiin: IR/TO/SEKSi/IN
- irtoseksille: IR/TO/SEKSi/HR-NSTe
- irtoseksiä: IR/TO/SEKSia
- isomeerei: ISo/PH*ERei
- isomeereihin: ISo/PH*ERei/HIN
- isomeereille: ISo/PH*ERei/HR-NSTe
- isomeereine: ISo/PH*ERei/TPHE
- isomeerejä: ISo/PH*ERe/SKVRA
- isomeeri: ISo/PH*ERi
- isomeerien: ISo/PH*ERi/EN
- isomeeriin: ISo/PH*ERi/IN
- isomeerille: ISo/PH*ERi/HR-NSTe
- isomeeriä: ISo/PH*ERia
- ispell: I/S-HRe/HR-NST
- itsepäinen: IT/SE/PAINe
- itsepäise: IT/SE/PAISe
- itsepäiseen: IT/SE/PAISe/EN
- itsepäiselle: IT/SE/PAISe/HR-NSTe
- itsepäisen: IT/SE/PAISe
- itsepäisi: IT/SE/PAISi
- itsepäisien: IT/SE/PAISi/EN
- itsepäisiin: IT/SE/PAISi/IN
- itsepäisille: IT/SE/PAISi/HR-NSTe
- itsepäisine: IT/SE/PAISi/TPHE
- itsepäisiä: IT/SE/PAISia
- itsepäisten: IT/SE/PAISTe
- itsepäistä: IT/SE/PAIST
- itsetykö: IT/SE/TAOKo
- itämainen: IT/PHAINe
- itämaise: IT/PHAISe
- itämaiseen: IT/PHAISe/EN
- itämaiselle: IT/PHAISe/HR-NSTe
- itämaisen: IT/PHAISe
- itämaisena: IT/PHAISe/A
- itämaisesta: IT/PHAISe/S-T
- itämaisi: IT/PHAISi
- itämaisia: IT/PHAISia
- itämaisien: IT/PHAISi/EN
- itämaisiin: IT/PHAISi/IN
- itämaisille: IT/PHAISi/HR-NSTe
- itämaisine: IT/PHAISi/TPHE
- itämaisista: IT/PHAISi/S-T
- itämaista: IT/PHAIST
- itämaisten: IT/PHAISTe
- ivahymy: ISR/HAOSHeo
- ivahymyi: ISR/HAOSHeoi
- ivahymyihin: ISR/HAOSHeoi/HIN
- ivahymyille: ISR/HAOSHeoi/HR-NSTe
- ivahymyine: ISR/HAOSHeoi/TPHE
- ivahymyjen: ISR/HAOSHeo/SKVREN
- ivahymyjä: ISR/HAOSHeoia
- ivahymylle: ISR/HAOSHeo/HR-NSTe
- ivahymyyn: ISR/HAOSHeo/KVR-N
- ivahymyä: ISR/HAOSHeoa
- ivakuva: ISR/KAOSR
- ivakuvaa: ISR/KAOSRa
- ivakuvain: ISR/KAOSR/IN
- ivakuvalle: ISR/KAOSR/HR-NSTe
- ivakuvasta: ISR/KAOSR/S-T
- ivakuvi: ISR/KAOSRi
- ivakuvia: ISR/KAOSRia
- ivakuvien: ISR/KAOSRi/EN
- ivakuviin: ISR/KAOSRi/IN
- ivakuville: ISR/KAOSRi/HR-NSTe
- ivakuvine: ISR/KAOSRi/TPHE
- ivakuvista: ISR/KAOSRi/S-T
- ivasana: ISR/SAN
- ivasanaa: ISR/SANa
- ivasanain: ISR/SAN/IN
- ivasanalle: ISR/SAN/HR-NSTe
- ivasanasta: ISR/SAN/S-T
- ivasanoi: ISR/SANoi
- ivasanoihin: ISR/SANoi/HIN
- ivasanoille: ISR/SANoi/HR-NSTe
- ivasanoine: ISR/SANoi/TPHE
- ivasanoista: ISR/SANoi/S-T
- ivasanoja: ISR/SANoia
- ivasanojen: ISR/SANo/SKVREN
- jalkopäiden: SKVRANST/KO/PAI/TKEN
- jalkopäihi: SKVRANST/KO/PAIHi
- jalkopäiksi: SKVRANST/KO/PAIKSi
- jalkopäille: SKVRANST/KO/PAINST/HRE
- jalkopäillä: SKVRANST/KO/PAINST/HRA
- jalkopäiltä: SKVRANST/KO/PAINST/TA
- jalkopäin: SKVRANST/KO/PAIN
- jalkopäine: SKVRANST/KO/PAINe
- jalkopäinä: SKVRANST/KO/PAIN
- jalkopäissä: SKVRANST/KO/PAINSH
- jalkopäistä: SKVRANST/KO/PAIST
- jalkopäitten: SKVRANST/KO/PAISTRe
- jalkopäittä: SKVRANST/KO/PAISTR
- jalkopäitä: SKVRANST/KO/PAIT
- jalkopää: SKVRANST/KO/PA*
- jalkopäähä: SKVRANST/KO/PA*H
- jalkopääksi: SKVRANST/KO/PA*KSi
- jalkopäälle: SKVRANST/KO/PA*NST/HRE
- jalkopäällä: SKVRANST/KO/PA*NST/HRA
- jalkopäältä: SKVRANST/KO/PA*NST/TA
- jalkopään: SKVRANST/KO/PA*N
- jalkopäänä: SKVRANST/KO/PA*N
- jalkopäässä: SKVRANST/KO/PA*NSH
- jalkopäästä: SKVRANST/KO/PA*ST
- jalkopäät: SKVRANST/KO/PA*T
- jalkopäättä: SKVRANST/KO/PA*STR
- jalkopäätä: SKVRANST/KO/PA*T
- jalokive: SKVRANSTo/KISRe
- jalokiveen: SKVRANSTo/KISRe/EN
- jalokivelle: SKVRANSTo/KISRe/HR-NSTe
- jalokiven: SKVRANSTo/KISRe
- jalokiveä: SKVRANSTo/KISRea
- jalokivi: SKVRANSTo/KISRi
- jalokivien: SKVRANSTo/KISRi/EN
- jalokiviin: SKVRANSTo/KISRi/IN
- jalokiville: SKVRANSTo/KISRi/HR-NSTe
- jalokivine: SKVRANSTo/KISRi/TPHE
- jalokiviä: SKVRANSTo/KISRia
- joensuiden: SKVROe/SAOI/TKEN
- joensuihi: SKVROe/SAOIHi
- joensuiksi: SKVROe/SAOIKSi
- joensuilla: SKVROe/SAOINST/HRA
- joensuille: SKVROe/SAOINST/HRE
- joensuilta: SKVROe/SAOINST/TA
- joensuin: SKVROe/SAOIN
- joensuina: SKVROe/SAOIN
- joensuine: SKVROe/SAOINe
- joensuissa: SKVROe/SAOINSH
- joensuista: SKVROe/SAOIST
- joensuita: SKVROe/SAOIT
- joensuitta: SKVROe/SAOISTR
- joensuitten: SKVROe/SAOISTRe
- joensuu: SKVROe/SAO*
- joensuuha: SKVROe/SAO*H
- joensuuksi: SKVROe/SAO*KSi
- joensuulla: SKVROe/SAO*NST/HRA
- joensuulle: SKVROe/SAO*NST/HRE
- joensuulta: SKVROe/SAO*NST/TA
- joensuun: SKVROe/SAO*N
- joensuuna: SKVROe/SAO*N
- joensuussa: SKVROe/SAO*NSH
- joensuusta: SKVROe/SAO*ST
- joensuut: SKVROe/SAO*T
- joensuuta: SKVROe/SAO*T
- joensuutta: SKVROe/SAO*STR
- johtotelei: SKVROHTo/TENSTei
- johtoteleihin: SKVROHTo/TENSTei/HIN
- johtoteleille: SKVROHTo/TENSTei/HR-NSTe
- johtoteleine: SKVROHTo/TENSTei/TPHE
- johtotelejä: SKVROHTo/TENSTe/SKVRA
- johtoteli: SKVROHTo/TENSTi
- johtotelien: SKVROHTo/TENSTi/EN
- johtoteliin: SKVROHTo/TENSTi/IN
- johtotelille: SKVROHTo/TENSTi/HR-NSTe
- johtoteliä: SKVROHTo/TENSTia
- jokamiehe: SKVROK/PH*EIHe
- jokamieheen: SKVROK/PH*EIHe/EN
- jokamiehelle: SKVROK/PH*EIHe/HR-NSTe
- jokamiehen: SKVROK/PH*EIHe
- jokamiehi: SKVROK/PH*EIHi
- jokamiehien: SKVROK/PH*EIHi/EN
- jokamiehiin: SKVROK/PH*EIHi/IN
- jokamiehille: SKVROK/PH*EIHi/HR-NSTe
- jokamiehine: SKVROK/PH*EIHi/TPHE
- jokamiehiä: SKVROK/PH*EIHia
- jokamies: SKVROK/PH*EIS
- jokamiesten: SKVROK/PH*EISTe
- jokamiestä: SKVROK/PH*EIST
- jokanainen: SKVROK/TPHAINe
- jokanaise: SKVROK/TPHAISe
- jokanaiseen: SKVROK/TPHAISe/EN
- jokanaiselle: SKVROK/TPHAISe/HR-NSTe
- jokanaisen: SKVROK/TPHAISe
- jokanaisena: SKVROK/TPHAISe/A
- jokanaisesta: SKVROK/TPHAISe/S-T
- jokanaisi: SKVROK/TPHAISi
- jokanaisia: SKVROK/TPHAISia
- jokanaisien: SKVROK/TPHAISi/EN
- jokanaisiin: SKVROK/TPHAISi/IN
- jokanaisille: SKVROK/TPHAISi/HR-NSTe
- jokanaisine: SKVROK/TPHAISi/TPHE
- jokanaisista: SKVROK/TPHAISi/S-T
- jokanaista: SKVROK/TPHAIST
- jokanaisten: SKVROK/TPHAISTe
- jonkajälkeen: SKVRONK/SKVRANST/K*EN
- jonkalainen: SKVRONK/HRAINe
- jonkalaise: SKVRONK/HRAISe
- jonkalaiseen: SKVRONK/HRAISe/EN
- jonkalaiselle: SKVRONK/HRAISe/HR-NSTe
- jonkalaisen: SKVRONK/HRAISe
- jonkalaisena: SKVRONK/HRAISe/A
- jonkalaisesta: SKVRONK/HRAISe/S-T
- jonkalaisi: SKVRONK/HRAISi
- jonkalaisia: SKVRONK/HRAISia
- jonkalaisien: SKVRONK/HRAISi/EN
- jonkalaisiin: SKVRONK/HRAISi/IN
- jonkalaisille: SKVRONK/HRAISi/HR-NSTe
- jonkalaisine: SKVRONK/HRAISi/TPHE
- jonkalaisista: SKVRONK/HRAISi/S-T
- jonkalaista: SKVRONK/HRAIST
- jonkalaisten: SKVRONK/HRAISTe
- jonkatähden: SKVRONK/TAH/TKEN
- jonkavuo: SKVRONK/VAOo
- jonkilainen: SKVRONKi/HRAINe
- jonkilaise: SKVRONKi/HRAISe
- jonkilaiseen: SKVRONKi/HRAISe/EN
- jonkilaiselle: SKVRONKi/HRAISe/HR-NSTe
- jonkilaisen: SKVRONKi/HRAISe
- jonkilaisena: SKVRONKi/HRAISe/A
- jonkilaisesta: SKVRONKi/HRAISe/S-T
- jonkilaisi: SKVRONKi/HRAISi
- jonkilaisia: SKVRONKi/HRAISia
- jonkilaisien: SKVRONKi/HRAISi/EN
- jonkilaisiin: SKVRONKi/HRAISi/IN
- jonkilaisille: SKVRONKi/HRAISi/HR-NSTe
- jonkilaisine: SKVRONKi/HRAISi/TPHE
- jonkilaisista: SKVRONKi/HRAISi/S-T
- jonkilaista: SKVRONKi/HRAIST
- jonkilaisten: SKVRONKi/HRAISTe
- jonkulainen: SKVRONKeo/HRAINe
- jonkulaise: SKVRONKeo/HRAISe
- jonkulaiseen: SKVRONKeo/HRAISe/EN
- jonkulaiselle: SKVRONKeo/HRAISe/HR-NSTe
- jonkulaisen: SKVRONKeo/HRAISe
- jonkulaisena: SKVRONKeo/HRAISe/A
- jonkulaisesta: SKVRONKeo/HRAISe/S-T
- jonkulaisi: SKVRONKeo/HRAISi
- jonkulaisia: SKVRONKeo/HRAISia
- jonkulaisien: SKVRONKeo/HRAISi/EN
- jonkulaisiin: SKVRONKeo/HRAISi/IN
- jonkulaisille: SKVRONKeo/HRAISi/HR-NSTe
- jonkulaisine: SKVRONKeo/HRAISi/TPHE
- jonkulaisista: SKVRONKeo/HRAISi/S-T
- jonkulaista: SKVRONKeo/HRAIST
- jonkulaisten: SKVRONKeo/HRAISTe
- jotakuinki: SKVROT/KAOINKi
- jotapait: SKVROT/PAIT
- jotavastoi: SKVROT/VASToi
- jotenkuten: SKVROTe/KAOTe
- jukeboksei: SKVRAOKe/PVOKSei
- jukebokseihin: SKVRAOKe/PVOKSei/HIN
- jukebokseille: SKVRAOKe/PVOKSei/HR-NSTe
- jukebokseine: SKVRAOKe/PVOKSei/TPHE
- jukebokseista: SKVRAOKe/PVOKSei/S-T
- jukebokseja: SKVRAOKe/PVOKSe/SKVRA
- jukeboksi: SKVRAOKe/PVOKSi
- jukeboksia: SKVRAOKe/PVOKSia
- jukeboksien: SKVRAOKe/PVOKSi/EN
- jukeboksiin: SKVRAOKe/PVOKSi/IN
- jukeboksille: SKVRAOKe/PVOKSi/HR-NSTe
- jukeboksista: SKVRAOKe/PVOKSi/S-T
- jukuripäiden: SKVRAOKeo/RI/PAI/TKEN
- jukuripäihi: SKVRAOKeo/RI/PAIHi
- jukuripäiksi: SKVRAOKeo/RI/PAIKSi
- jukuripäille: SKVRAOKeo/RI/PAINST/HRE
- jukuripäillä: SKVRAOKeo/RI/PAINST/HRA
- jukuripäiltä: SKVRAOKeo/RI/PAINST/TA
- jukuripäin: SKVRAOKeo/RI/PAIN
- jukuripäine: SKVRAOKeo/RI/PAINe
- jukuripäinä: SKVRAOKeo/RI/PAIN
- jukuripäissä: SKVRAOKeo/RI/PAINSH
- jukuripäistä: SKVRAOKeo/RI/PAIST
- jukuripäitten: SKVRAOKeo/RI/PAISTRe
- jukuripäittä: SKVRAOKeo/RI/PAISTR
- jukuripäitä: SKVRAOKeo/RI/PAIT
- jukuripää: SKVRAOKeo/RI/PA*
- jukuripäähä: SKVRAOKeo/RI/PA*H
- jukuripääksi: SKVRAOKeo/RI/PA*KSi
- jukuripäälle: SKVRAOKeo/RI/PA*NST/HRE
- jukuripäällä: SKVRAOKeo/RI/PA*NST/HRA
- jukuripäältä: SKVRAOKeo/RI/PA*NST/TA
- jukuripään: SKVRAOKeo/RI/PA*N
- jukuripäänä: SKVRAOKeo/RI/PA*N
- jukuripäässä: SKVRAOKeo/RI/PA*NSH
- jukuripäästä: SKVRAOKeo/RI/PA*ST
- jukuripäät: SKVRAOKeo/RI/PA*T
- jukuripäättä: SKVRAOKeo/RI/PA*STR
- jukuripäätä: SKVRAOKeo/RI/PA*T
- julkisivu: SKVRAONST/KI/SISReo
- julkisivua: SKVRAONST/KI/SISReoa
- julkisivui: SKVRAONST/KI/SISReoi
- julkisivuihin: SKVRAONST/KI/SISReoi/HIN
- julkisivuille: SKVRAONST/KI/SISReoi/HR-NSTe
- julkisivuine: SKVRAONST/KI/SISReoi/TPHE
- julkisivuista: SKVRAONST/KI/SISReoi/S-T
- julkisivuja: SKVRAONST/KI/SISReoia
- julkisivujen: SKVRAONST/KI/SISReo/SKVREN
- julkisivulle: SKVRAONST/KI/SISReo/HR-NSTe
- julkisivusta: SKVRAONST/KI/SISReo/S-T
- julkisivuun: SKVRAONST/KI/SISReo/AON
- julkismiehe: SKVRAONST/KIS/PH*EIHe
- julkismieheen: SKVRAONST/KIS/PH*EIHe/EN
- julkismiehelle: SKVRAONST/KIS/PH*EIHe/HR-NSTe
- julkismiehen: SKVRAONST/KIS/PH*EIHe
- julkismiehi: SKVRAONST/KIS/PH*EIHi
- julkismiehien: SKVRAONST/KIS/PH*EIHi/EN
- julkismiehiin: SKVRAONST/KIS/PH*EIHi/IN
- julkismiehille: SKVRAONST/KIS/PH*EIHi/HR-NSTe
- julkismiehine: SKVRAONST/KIS/PH*EIHi/TPHE
- julkismiehiä: SKVRAONST/KIS/PH*EIHia
- julkismies: SKVRAONST/KIS/PH*EIS
- julkismiesten: SKVRAONST/KIS/PH*EISTe
- julkismiestä: SKVRAONST/KIS/PH*EIST
- juomaveikko: SKVRAOo/PHA/VEINKHo
- juomaveikkoa: SKVRAOo/PHA/VEINKHoa
- juomaveikkoi: SKVRAOo/PHA/VEINKHoi
- juomaveikkoihin: SKVRAOo/PHA/VEINKHoi/HIN
- juomaveikkoine: SKVRAOo/PHA/VEINKHoi/TPHE
- juomaveikkoja: SKVRAOo/PHA/VEINKHoia
- juomaveikkojen: SKVRAOo/PHA/VEINKHo/SKVREN
- juomaveikkoon: SKVRAOo/PHA/VEINKHo/ON
- juomaveiko: SKVRAOo/PHA/VEIKo
- juomaveikoi: SKVRAOo/PHA/VEIKoi
- juomaveikoille: SKVRAOo/PHA/VEIKoi/HR-NSTe
- juomaveikoista: SKVRAOo/PHA/VEIKoi/S-T
- juomaveikolle: SKVRAOo/PHA/VEIKo/HR-NSTe
- juomaveikosta: SKVRAOo/PHA/VEIKo/S-T
- juovuspäissä: SKVRAOo/VAOS/PAINSH
- jäljestäpäin: SKVRANST/SKVREST/PAIN
- jälkeenpäin: SKVRANST/K*EN/PAIN
- jälleenviennei: SKVRANST/HR*EN/V*EINKSei
- jälleenvienneille: SKVRANST/HR*EN/V*EINKSei/HR-NSTe
- jälleenvienni: SKVRANST/HR*EN/V*EINKSi
- jälleenviennille: SKVRANST/HR*EN/V*EINKSi/HR-NSTe
- jälleenvientei: SKVRANST/HR*EN/V*EINTei
- jälleenvienteihin: SKVRANST/HR*EN/V*EINTei/HIN
- jälleenvienteine: SKVRANST/HR*EN/V*EINTei/TPHE
- jälleenvientejä: SKVRANST/HR*EN/V*EINTe/SKVRA
- jälleenvienti: SKVRANST/HR*EN/V*EINTi
- jälleenvientien: SKVRANST/HR*EN/V*EINTi/EN
- jälleenvientiin: SKVRANST/HR*EN/V*EINTi/IN
- jälleenvientiä: SKVRANST/HR*EN/V*EINTia
- jänöjussei: SKVRANo/SKVRAONSHei
- jänöjusseihin: SKVRANo/SKVRAONSHei/HIN
- jänöjusseille: SKVRANo/SKVRAONSHei/HR-NSTe
- jänöjusseine: SKVRANo/SKVRAONSHei/TPHE
- jänöjusseista: SKVRANo/SKVRAONSHei/S-T
- jänöjusseja: SKVRANo/SKVRAONSHe/SKVRA
- jänöjussi: SKVRANo/SKVRAONSHi
- jänöjussia: SKVRANo/SKVRAONSHia
- jänöjussien: SKVRANo/SKVRAONSHi/EN
- jänöjussiin: SKVRANo/SKVRAONSHi/IN
- jänöjussille: SKVRANo/SKVRAONSHi/HR-NSTe
- jänöjussista: SKVRANo/SKVRAONSHi/S-T
- jääräpäiden: SKVRA*R/PAI/TKEN
- jääräpäihi: SKVRA*R/PAIHi
- jääräpäiksi: SKVRA*R/PAIKSi
- jääräpäille: SKVRA*R/PAINST/HRE
- jääräpäillä: SKVRA*R/PAINST/HRA
- jääräpäiltä: SKVRA*R/PAINST/TA
- jääräpäin: SKVRA*R/PAIN
- jääräpäine: SKVRA*R/PAINe
- jääräpäinä: SKVRA*R/PAIN
- jääräpäissä: SKVRA*R/PAINSH
- jääräpäistä: SKVRA*R/PAIST
- jääräpäitten: SKVRA*R/PAISTRe
- jääräpäittä: SKVRA*R/PAISTR
- jääräpäitä: SKVRA*R/PAIT
- jääräpää: SKVRA*R/PA*
- jääräpäähä: SKVRA*R/PA*H
- jääräpääksi: SKVRA*R/PA*KSi
- jääräpäälle: SKVRA*R/PA*NST/HRE
- jääräpäällä: SKVRA*R/PA*NST/HRA
- jääräpäältä: SKVRA*R/PA*NST/TA
- jääräpään: SKVRA*R/PA*N
- jääräpäänä: SKVRA*R/PA*N
- jääräpäässä: SKVRA*R/PA*NSH
- jääräpäästä: SKVRA*R/PA*ST
- jääräpäät: SKVRA*R/PA*T
- jääräpäättä: SKVRA*R/PA*STR
- jääräpäätä: SKVRA*R/PA*T
- jöröjuka: SKVRORo/SKVRAOK
- jöröjukalle: SKVRORo/SKVRAOK/HR-NSTe
- jöröjukasta: SKVRORo/SKVRAOK/S-T
- jöröjuki: SKVRORo/SKVRAOKi
- jöröjukille: SKVRORo/SKVRAOKi/HR-NSTe
- jöröjukista: SKVRORo/SKVRAOKi/S-T
- jöröjukka: SKVRORo/SKVRAONKH
- jöröjukkaa: SKVRORo/SKVRAONKHa
- jöröjukkain: SKVRORo/SKVRAONKH/IN
- jöröjukki: SKVRORo/SKVRAONKHi
- jöröjukkia: SKVRORo/SKVRAONKHia
- jöröjukkien: SKVRORo/SKVRAONKHi/EN
- jöröjukkiin: SKVRORo/SKVRAONKHi/IN
- jöröjukkine: SKVRORo/SKVRAONKHi/TPHE
- kaalirapei: KA*NSTi/RAHRei
- kaalirapeihin: KA*NSTi/RAHRei/HIN
- kaalirapeille: KA*NSTi/RAHRei/HR-NSTe
- kaalirapeine: KA*NSTi/RAHRei/TPHE
- kaalirapeista: KA*NSTi/RAHRei/S-T
- kaalirapeja: KA*NSTi/RAHRe/SKVRA
- kaalirapi: KA*NSTi/RAHRi
- kaalirapia: KA*NSTi/RAHRia
- kaalirapien: KA*NSTi/RAHRi/EN
- kaalirapiin: KA*NSTi/RAHRi/IN
- kaalirapille: KA*NSTi/RAHRi/HR-NSTe
- kaalirapista: KA*NSTi/RAHRi/S-T
- kaarlepyiden: KA*R/HRE/PAOI/TKEN
- kaarlepyihi: KA*R/HRE/PAOIHi
- kaarlepyiksi: KA*R/HRE/PAOIKSi
- kaarlepyille: KA*R/HRE/PAOINST/HRE
- kaarlepyillä: KA*R/HRE/PAOINST/HRA
- kaarlepyiltä: KA*R/HRE/PAOINST/TA
- kaarlepyin: KA*R/HRE/PAOIN
- kaarlepyine: KA*R/HRE/PAOINe
- kaarlepyinä: KA*R/HRE/PAOIN
- kaarlepyissä: KA*R/HRE/PAOINSH
- kaarlepyistä: KA*R/HRE/PAOIST
- kaarlepyitten: KA*R/HRE/PAOISTRe
- kaarlepyittä: KA*R/HRE/PAOISTR
- kaarlepyitä: KA*R/HRE/PAOIT
- kaarlepyy: KA*R/HRE/PAO*
- kaarlepyyhä: KA*R/HRE/PAO*H
- kaarlepyyksi: KA*R/HRE/PAO*KSi
- kaarlepyylle: KA*R/HRE/PAO*NST/HRE
- kaarlepyyllä: KA*R/HRE/PAO*NST/HRA
- kaarlepyyltä: KA*R/HRE/PAO*NST/TA
- kaarlepyyn: KA*R/HRE/PAO*N
- kaarlepyynä: KA*R/HRE/PAO*N
- kaarlepyyssä: KA*R/HRE/PAO*NSH
- kaarlepyystä: KA*R/HRE/PAO*ST
- kaarlepyyt: KA*R/HRE/PAO*T
- kaarlepyyttä: KA*R/HRE/PAO*STR
- kaarlepyytä: KA*R/HRE/PAO*T
- kahareisi: KAH/REISi
- kahdenlainen: KAH/TKEN/HRAINe
- kahdenlaise: KAH/TKEN/HRAISe
- kahdenlaiseen: KAH/TKEN/HRAISe/EN
- kahdenlaiselle: KAH/TKEN/HRAISe/HR-NSTe
- kahdenlaisen: KAH/TKEN/HRAISe
- kahdenlaisena: KAH/TKEN/HRAISe/A
- kahdenlaisesta: KAH/TKEN/HRAISe/S-T
- kahdenlaisi: KAH/TKEN/HRAISi
- kahdenlaisia: KAH/TKEN/HRAISia
- kahdenlaisien: KAH/TKEN/HRAISi/EN
- kahdenlaisiin: KAH/TKEN/HRAISi/IN
- kahdenlaisille: KAH/TKEN/HRAISi/HR-NSTe
- kahdenlaisine: KAH/TKEN/HRAISi/TPHE
- kahdenlaisista: KAH/TKEN/HRAISi/S-T
- kahdenlaista: KAH/TKEN/HRAIST
- kahdenlaisten: KAH/TKEN/HRAISTe
- kahtapuolin: KAHT/PAOo/HRIN
- kaikenlainen: KAIKe/HRAINe
- kaikenlaise: KAIKe/HRAISe
- kaikenlaiseen: KAIKe/HRAISe/EN
- kaikenlaiselle: KAIKe/HRAISe/HR-NSTe
- kaikenlaisen: KAIKe/HRAISe
- kaikenlaisena: KAIKe/HRAISe/A
- kaikenlaisesta: KAIKe/HRAISe/S-T
- kaikenlaisi: KAIKe/HRAISi
- kaikenlaisia: KAIKe/HRAISia
- kaikenlaisien: KAIKe/HRAISi/EN
- kaikenlaisiin: KAIKe/HRAISi/IN
- kaikenlaisille: KAIKe/HRAISi/HR-NSTe
- kaikenlaisine: KAIKe/HRAISi/TPHE
- kaikenlaisista: KAIKe/HRAISi/S-T
- kaikenlaista: KAIKe/HRAIST
- kaikenlaisten: KAIKe/HRAISTe
- kaikipuolin: KAIKi/PAOo/HRIN
- kamrikkijyri: KASH/RINKHi/SKVRAORi
- kamrikkijyrien: KASH/RINKHi/SKVRAORi/EN
- kamrikkijyriin: KASH/RINKHi/SKVRAORi/IN
- kamrikkijyrille: KASH/RINKHi/SKVRAORi/HR-NSTe
- kamrikkijyrine: KASH/RINKHi/SKVRAORi/TPHE
- kamrikkijyriä: KASH/RINKHi/SKVRAORia
- kamrikkijyrä: KASH/RINKHi/SKVRAOR
- kamrikkijyräin: KASH/RINKHi/SKVRAOR/IN
- kamrikkijyrälle: KASH/RINKHi/SKVRAOR/HR-NSTe
- kamrikkijyrää: KASH/RINKHi/SKVRAORa
- kanarialinnu: KAN/RA*I/HRINKSeo
- kanarialinnui: KAN/RA*I/HRINKSeoi
- kanarialinnuille: KAN/RA*I/HRINKSeoi/HR-NSTe
- kanarialinnuista: KAN/RA*I/HRINKSeoi/S-T
- kanarialinnulle: KAN/RA*I/HRINKSeo/HR-NSTe
- kanarialinnusta: KAN/RA*I/HRINKSeo/S-T
- kanarialintu: KAN/RA*I/HRINTeo
- kanarialintua: KAN/RA*I/HRINTeoa
- kanarialintui: KAN/RA*I/HRINTeoi
- kanarialintuihin: KAN/RA*I/HRINTeoi/HIN
- kanarialintuine: KAN/RA*I/HRINTeoi/TPHE
- kanarialintuja: KAN/RA*I/HRINTeoia
- kanarialintujen: KAN/RA*I/HRINTeo/SKVREN
- kanarialintuun: KAN/RA*I/HRINTeo/AON
- karkuteiden: KAR/KAO/TEI/TKEN
- karkuteihi: KAR/KAO/TEIHi
- karkuteiksi: KAR/KAO/TEIKSi
- karkuteille: KAR/KAO/TEINST/HRE
- karkuteillä: KAR/KAO/TEINST/HRA
- karkuteiltä: KAR/KAO/TEINST/TA
- karkutein: KAR/KAO/TEIN
- karkuteine: KAR/KAO/TEINe
- karkuteinä: KAR/KAO/TEIN
- karkuteissä: KAR/KAO/TEINSH
- karkuteistä: KAR/KAO/TEIST
- karkuteitten: KAR/KAO/TEISTRe
- karkuteittä: KAR/KAO/TEISTR
- karkuteitä: KAR/KAO/TEIT
- karkutie: KAR/KAO/T*EI
- karkutiehö: KAR/KAO/T*EIHo
- karkutieksi: KAR/KAO/T*EIKSi
- karkutielle: KAR/KAO/T*EINST/HRE
- karkutiellä: KAR/KAO/T*EINST/HRA
- karkutieltä: KAR/KAO/T*EINST/TA
- karkutien: KAR/KAO/T*EIN
- karkutienä: KAR/KAO/T*EIN
- karkutiessä: KAR/KAO/T*EINSH
- karkutiestä: KAR/KAO/T*EIST
- karkutiet: KAR/KAO/T*EIT
- karkutiettä: KAR/KAO/T*EISTR
- karkutietä: KAR/KAO/T*EIT
- karvaturrei: KAR/VA/TAOHTRei
- karvaturreihin: KAR/VA/TAOHTRei/HIN
- karvaturreille: KAR/VA/TAOHTRei/HR-NSTe
- karvaturreine: KAR/VA/TAOHTRei/TPHE
- karvaturreista: KAR/VA/TAOHTRei/S-T
- karvaturreja: KAR/VA/TAOHTRe/SKVRA
- karvaturri: KAR/VA/TAOHTRi
- karvaturria: KAR/VA/TAOHTRia
- karvaturrien: KAR/VA/TAOHTRi/EN
- karvaturriin: KAR/VA/TAOHTRi/IN
- karvaturrille: KAR/VA/TAOHTRi/HR-NSTe
- karvaturrista: KAR/VA/TAOHTRi/S-T
- karyotyypei: KAReo/O/TAO*HRei
- karyotyypeille: KAReo/O/TAO*HRei/HR-NSTe
- karyotyypi: KAReo/O/TAO*HRi
- karyotyypille: KAReo/O/TAO*HRi/HR-NSTe
- karyotyyppei: KAReo/O/TAO*SHRei
- karyotyyppeihin: KAReo/O/TAO*SHRei/HIN
- karyotyyppeine: KAReo/O/TAO*SHRei/TPHE
- karyotyyppejä: KAReo/O/TAO*SHRe/SKVRA
- karyotyyppi: KAReo/O/TAO*SHRi
- karyotyyppien: KAReo/O/TAO*SHRi/EN
- karyotyyppiin: KAReo/O/TAO*SHRi/IN
- karyotyyppiä: KAReo/O/TAO*SHRia
- kaskesmaa: KAS/KES/PHA*
- kaskesmaaha: KAS/KES/PHA*H
- kaskesmaaksi: KAS/KES/PHA*KSi
- kaskesmaalla: KAS/KES/PHA*NST/HRA
- kaskesmaalle: KAS/KES/PHA*NST/HRE
- kaskesmaalta: KAS/KES/PHA*NST/TA
- kaskesmaan: KAS/KES/PHA*N
- kaskesmaana: KAS/KES/PHA*N
- kaskesmaassa: KAS/KES/PHA*NSH
- kaskesmaasta: KAS/KES/PHA*ST
- kaskesmaat: KAS/KES/PHA*T
- kaskesmaata: KAS/KES/PHA*T
- kaskesmaatta: KAS/KES/PHA*STR
- kaskesmaiden: KAS/KES/PHAI/TKEN
- kaskesmaihi: KAS/KES/PHAIHi
- kaskesmaiksi: KAS/KES/PHAIKSi
- kaskesmailla: KAS/KES/PHAINST/HRA
- kaskesmaille: KAS/KES/PHAINST/HRE
- kaskesmailta: KAS/KES/PHAINST/TA
- kaskesmain: KAS/KES/PHAIN
- kaskesmaina: KAS/KES/PHAIN
- kaskesmaine: KAS/KES/PHAINe
- kaskesmaissa: KAS/KES/PHAINSH
- kaskesmaista: KAS/KES/PHAIST
- kaskesmaita: KAS/KES/PHAIT
- kaskesmaitta: KAS/KES/PHAISTR
- kaskesmaitten: KAS/KES/PHAISTRe
- katuloa: KATeo/HRO
- katuloalle: KATeo/HRO/HR-NSTe
- katuloasta: KATeo/HRO/S-T
- katuloi: KATeo/HROi
- katuloille: KATeo/HROi/HR-NSTe
- katuloista: KATeo/HROi/S-T
- katuloka: KATeo/HROK
- katulokaa: KATeo/HROKa
- katulokain: KATeo/HROK/IN
- katuloki: KATeo/HROKi
- katulokia: KATeo/HROKia
- katulokien: KATeo/HROKi/EN
- katulokiin: KATeo/HROKi/IN
- katulokine: KATeo/HROKi/TPHE
- katumapäälle: KATeo/PHA/PA*NST/HRE
- katumapäällä: KATeo/PHA/PA*NST/HRA
- kerrotunlainen: KEHTRo/TAON/HRAINe
- kerrotunlaise: KEHTRo/TAON/HRAISe
- kerrotunlaiseen: KEHTRo/TAON/HRAISe/EN
- kerrotunlaiselle: KEHTRo/TAON/HRAISe/HR-NSTe
- kerrotunlaisen: KEHTRo/TAON/HRAISe
- kerrotunlaisena: KEHTRo/TAON/HRAISe/A
- kerrotunlaisesta: KEHTRo/TAON/HRAISe/S-T
- kerrotunlaisi: KEHTRo/TAON/HRAISi
- kerrotunlaisia: KEHTRo/TAON/HRAISia
- kerrotunlaisien: KEHTRo/TAON/HRAISi/EN
- kerrotunlaisiin: KEHTRo/TAON/HRAISi/IN
- kerrotunlaisille: KEHTRo/TAON/HRAISi/HR-NSTe
- kerrotunlaisine: KEHTRo/TAON/HRAISi/TPHE
- kerrotunlaisista: KEHTRo/TAON/HRAISi/S-T
- kerrotunlaista: KEHTRo/TAON/HRAIST
- kerrotunlaisten: KEHTRo/TAON/HRAISTe
- keskimääri: KES/KI/PHA*Ri
- keskipaikkei: KES/KI/PAINKHei
- keskipaikkeille: KES/KI/PAINKHei/HR-NSTe
- keskiviikkoisin: KES/KI/V*INKHoi/SIN
- kihupyhi: KIHeo/PAOHi
- kihupyhien: KIHeo/PAOHi/EN
- kihupyhiin: KIHeo/PAOHi/IN
- kihupyhille: KIHeo/PAOHi/HR-NSTe
- kihupyhine: KIHeo/PAOHi/TPHE
- kihupyhiä: KIHeo/PAOHia
- kihupyhä: KIHeo/PAOH
- kihupyhäin: KIHeo/PAOH/IN
- kihupyhälle: KIHeo/PAOH/HR-NSTe
- kihupyhää: KIHeo/PAOHa
- kiirastul: K*IR/S-/TAONST
- kiirastule: K*IR/S-/TAONSTe
- kiirastuleen: K*IR/S-/TAONSTe/EN
- kiirastulelle: K*IR/S-/TAONSTe/HR-NSTe
- kiirastulen: K*IR/S-/TAONSTe
- kiirastulena: K*IR/S-/TAONSTe/A
- kiirastulesta: K*IR/S-/TAONSTe/S-T
- kiirastuli: K*IR/S-/TAONSTi
- kiirastulia: K*IR/S-/TAONSTia
- kiirastulien: K*IR/S-/TAONSTi/EN
- kiirastuliin: K*IR/S-/TAONSTi/IN
- kiirastulille: K*IR/S-/TAONSTi/HR-NSTe
- kiirastuline: K*IR/S-/TAONSTi/TPHE
- kiirastulista: K*IR/S-/TAONSTi/S-T
- kiirastulta: K*IR/S-/TAONST/TA
- kiirastulten: K*IR/S-/TAONST/TEN
- kilpaveikko: KINST/PA/VEINKHo
- kilpaveikkoa: KINST/PA/VEINKHoa
- kilpaveikkoi: KINST/PA/VEINKHoi
- kilpaveikkoihin: KINST/PA/VEINKHoi/HIN
- kilpaveikkoine: KINST/PA/VEINKHoi/TPHE
- kilpaveikkoja: KINST/PA/VEINKHoia
- kilpaveikkojen: KINST/PA/VEINKHo/SKVREN
- kilpaveikkoon: KINST/PA/VEINKHo/ON
- kilpaveiko: KINST/PA/VEIKo
- kilpaveikoi: KINST/PA/VEIKoi
- kilpaveikoille: KINST/PA/VEIKoi/HR-NSTe
- kilpaveikoista: KINST/PA/VEIKoi/S-T
- kilpaveikolle: KINST/PA/VEIKo/HR-NSTe
- kilpaveikosta: KINST/PA/VEIKo/S-T
- kipimikko: KIHRi/PHINKHo
- kipimikkoa: KIHRi/PHINKHoa
- kipimikkoi: KIHRi/PHINKHoi
- kipimikkoihin: KIHRi/PHINKHoi/HIN
- kipimikkoine: KIHRi/PHINKHoi/TPHE
- kipimikkoja: KIHRi/PHINKHoia
- kipimikkojen: KIHRi/PHINKHo/SKVREN
- kipimikkoon: KIHRi/PHINKHo/ON
- kipimiko: KIHRi/PHIKo
- kipimikoi: KIHRi/PHIKoi
- kipimikoille: KIHRi/PHIKoi/HR-NSTe
- kipimikoista: KIHRi/PHIKoi/S-T
- kipimikolle: KIHRi/PHIKo/HR-NSTe
- kipimikosta: KIHRi/PHIKo/S-T
- kirkkoreila: KIR/K-Ko/REINST
- kirkkoreilaa: KIR/K-Ko/REINSTa
- kitupiikei: KITeo/P*IKei
- kitupiikeille: KITeo/P*IKei/HR-NSTe
- kitupiiki: KITeo/P*IKi
- kitupiikille: KITeo/P*IKi/HR-NSTe
- kitupiikkei: KITeo/P*INKHei
- kitupiikkeihin: KITeo/P*INKHei/HIN
- kitupiikkeine: KITeo/P*INKHei/TPHE
- kitupiikkejä: KITeo/P*INKHe/SKVRA
- kitupiikki: KITeo/P*INKHi
- kitupiikkien: KITeo/P*INKHi/EN
- kitupiikkiin: KITeo/P*INKHi/IN
- kitupiikkiä: KITeo/P*INKHia
- kiukuspäissä: KAO*IKeo/S-/PAINSH
- kiusapäiten: KAO*IS/PAITe
- kivipiira: KISRi/P*IR
- kivipiiraa: KISRi/P*IRa
- kivipiirain: KISRi/P*IR/IN
- kivipiiralle: KISRi/P*IR/HR-NSTe
- kivipiirasta: KISRi/P*IR/S-T
- kivipiiroi: KISRi/P*IRoi
- kivipiiroihin: KISRi/P*IRoi/HIN
- kivipiiroille: KISRi/P*IRoi/HR-NSTe
- kivipiiroine: KISRi/P*IRoi/TPHE
- kivipiiroista: KISRi/P*IRoi/S-T
- kivipiiroja: KISRi/P*IRoia
- kivipiirojen: KISRi/P*IRo/SKVREN
- kokoonpannu: KOKo/ON/PANKSeo
- kokoonpannui: KOKo/ON/PANKSeoi
- kokoonpannuille: KOKo/ON/PANKSeoi/HR-NSTe
- kokoonpannuista: KOKo/ON/PANKSeoi/S-T
- kokoonpannulle: KOKo/ON/PANKSeo/HR-NSTe
- kokoonpannusta: KOKo/ON/PANKSeo/S-T
- kokoonpantu: KOKo/ON/PANTeo
- kokoonpantua: KOKo/ON/PANTeoa
- kokoonpantui: KOKo/ON/PANTeoi
- kokoonpantuihin: KOKo/ON/PANTeoi/HIN
- kokoonpantuine: KOKo/ON/PANTeoi/TPHE
- kokoonpantuja: KOKo/ON/PANTeoia
- kokoonpantujen: KOKo/ON/PANTeo/SKVREN
- kokoonpantuun: KOKo/ON/PANTeo/AON
- kolmenlainen: KONST/PHEN/HRAINe
- kolmenlaise: KONST/PHEN/HRAISe
- kolmenlaiseen: KONST/PHEN/HRAISe/EN
- kolmenlaiselle: KONST/PHEN/HRAISe/HR-NSTe
- kolmenlaisen: KONST/PHEN/HRAISe
- kolmenlaisena: KONST/PHEN/HRAISe/A
- kolmenlaisesta: KONST/PHEN/HRAISe/S-T
- kolmenlaisi: KONST/PHEN/HRAISi
- kolmenlaisia: KONST/PHEN/HRAISia
- kolmenlaisien: KONST/PHEN/HRAISi/EN
- kolmenlaisiin: KONST/PHEN/HRAISi/IN
- kolmenlaisille: KONST/PHEN/HRAISi/HR-NSTe
- kolmenlaisine: KONST/PHEN/HRAISi/TPHE
- kolmenlaisista: KONST/PHEN/HRAISi/S-T
- kolmenlaista: KONST/PHEN/HRAIST
- kolmenlaisten: KONST/PHEN/HRAISTe
- kolminkerroi: KONST/PHIN/KEHTRoi
- kolmipäinen: KONST/PHI/PAINe
- kolmipäise: KONST/PHI/PAISe
- kolmipäiseen: KONST/PHI/PAISe/EN
- kolmipäiselle: KONST/PHI/PAISe/HR-NSTe
- kolmipäisen: KONST/PHI/PAISe
- kolmipäisi: KONST/PHI/PAISi
- kolmipäisien: KONST/PHI/PAISi/EN
- kolmipäisiin: KONST/PHI/PAISi/IN
- kolmipäisille: KONST/PHI/PAISi/HR-NSTe
- kolmipäisine: KONST/PHI/PAISi/TPHE
- kolmipäisiä: KONST/PHI/PAISia
- kolmipäisten: KONST/PHI/PAISTe
- kolmipäistä: KONST/PHI/PAIST
- kondrosyytei: KON/TK-Ro/SAO*Tei
- kondrosyyteille: KON/TK-Ro/SAO*Tei/HR-NSTe
- kondrosyyti: KON/TK-Ro/SAO*Ti
- kondrosyytille: KON/TK-Ro/SAO*Ti/HR-NSTe
- kondrosyyttei: KON/TK-Ro/SAO*STRei
- kondrosyytteihin: KON/TK-Ro/SAO*STRei/HIN
- kondrosyytteine: KON/TK-Ro/SAO*STRei/TPHE
- kondrosyyttejä: KON/TK-Ro/SAO*STRe/SKVRA
- kondrosyytti: KON/TK-Ro/SAO*STRi
- kondrosyyttien: KON/TK-Ro/SAO*STRi/EN
- kondrosyyttiin: KON/TK-Ro/SAO*STRi/IN
- kondrosyyttiä: KON/TK-Ro/SAO*STRia
- kongonnoka: KON/TKPVON/TPHOK
- kongonnokalle: KON/TKPVON/TPHOK/HR-NSTe
- kongonnokasta: KON/TKPVON/TPHOK/S-T
- kongonnoki: KON/TKPVON/TPHOKi
- kongonnokille: KON/TKPVON/TPHOKi/HR-NSTe
- kongonnokista: KON/TKPVON/TPHOKi/S-T
- kongonnokka: KON/TKPVON/TPHONKH
- kongonnokkaa: KON/TKPVON/TPHONKHa
- kongonnokkain: KON/TKPVON/TPHONKH/IN
- kongonnokki: KON/TKPVON/TPHONKHi
- kongonnokkia: KON/TKPVON/TPHONKHia
- kongonnokkien: KON/TKPVON/TPHONKHi/EN
- kongonnokkiin: KON/TKPVON/TPHONKHi/IN
- kongonnokkine: KON/TKPVON/TPHONKHi/TPHE
- konkkaronka: KONK/KA/RONK
- konkkaronkalle: KONK/KA/RONK/HR-NSTe
- konkkaronkasta: KONK/KA/RONK/S-T
- konkkaronki: KONK/KA/RONKi
- konkkaronkille: KONK/KA/RONKi/HR-NSTe
- konkkaronkista: KONK/KA/RONKi/S-T
- konkkaronkka: KONK/KA/RONK/KA
- konkkaronkkaa: KONK/KA/RONK/KA*
- konkkaronkkaan: KONK/KA/RONK/KA*N
- konkkaronkkain: KONK/KA/RONK/KAIN
- konkkaronkkana: KONK/KA/RONK/KAN
- konkkaronkkia: KONK/KA/RONK/KA*I
- konkkaronkkien: KONK/KA/RONK/K*EIN
- konkkaronkkiin: KONK/KA/RONK/K*IN
- konkkaronkkina: KONK/KA/RONK/KIN
- konkkaronkkine: KONK/KA/RONK/KINe
- korvapuustei: KOR/VA/PAO*STei
- korvapuusteihin: KOR/VA/PAO*STei/HIN
- korvapuusteille: KOR/VA/PAO*STei/HR-NSTe
- korvapuusteine: KOR/VA/PAO*STei/TPHE
- korvapuusteista: KOR/VA/PAO*STei/S-T
- korvapuusteja: KOR/VA/PAO*STe/SKVRA
- korvapuusti: KOR/VA/PAO*STi
- korvapuustia: KOR/VA/PAO*STia
- korvapuustien: KOR/VA/PAO*STi/EN
- korvapuustiin: KOR/VA/PAO*STi/IN
- korvapuustille: KOR/VA/PAO*STi/HR-NSTe
- korvapuustista: KOR/VA/PAO*STi/S-T
- kotiinpäin: KOTi/IN/PAIN
- kotimainen: KOTi/PHAINe
- kotimaise: KOTi/PHAISe
- kotimaiseen: KOTi/PHAISe/EN
- kotimaiselle: KOTi/PHAISe/HR-NSTe
- kotimaisen: KOTi/PHAISe
- kotimaisena: KOTi/PHAISe/A
- kotimaisesta: KOTi/PHAISe/S-T
- kotimaisi: KOTi/PHAISi
- kotimaisia: KOTi/PHAISia
- kotimaisien: KOTi/PHAISi/EN
- kotimaisiin: KOTi/PHAISi/IN
- kotimaisille: KOTi/PHAISi/HR-NSTe
- kotimaisine: KOTi/PHAISi/TPHE
- kotimaisista: KOTi/PHAISi/S-T
- kotimaista: KOTi/PHAIST
- kotimaisten: KOTi/PHAISTe
- kotopäin: KOTo/PAIN
- kottikärry: KOSTRi/KAHTReo
- kottikärryi: KOSTRi/KAHTReoi
- kottikärryihin: KOSTRi/KAHTReoi/HIN
- kottikärryille: KOSTRi/KAHTReoi/HR-NSTe
- kottikärryine: KOSTRi/KAHTReoi/TPHE
- kottikärryjen: KOSTRi/KAHTReo/SKVREN
- kottikärryjä: KOSTRi/KAHTReoia
- kottikärrylle: KOSTRi/KAHTReo/HR-NSTe
- kottikärryyn: KOSTRi/KAHTReo/KVR-N
- kottikärryä: KOSTRi/KAHTReoa
- kukaties: KAOK/T*EIS
- kultakutrei: KAONST/TA/KAOTRei
- kultakutreihin: KAONST/TA/KAOTRei/HIN
- kultakutreille: KAONST/TA/KAOTRei/HR-NSTe
- kultakutreine: KAONST/TA/KAOTRei/TPHE
- kultakutreista: KAONST/TA/KAOTRei/S-T
- kultakutreja: KAONST/TA/KAOTRe/SKVRA
- kultakutri: KAONST/TA/KAOTRi
- kultakutria: KAONST/TA/KAOTRia
- kultakutrien: KAONST/TA/KAOTRi/EN
- kultakutriin: KAONST/TA/KAOTRi/IN
- kultakutrille: KAONST/TA/KAOTRi/HR-NSTe
- kultakutrista: KAONST/TA/KAOTRi/S-T
- kultarinna: KAONST/TA/RINKS
- kultarinnalle: KAONST/TA/RINKS/HR-NSTe
- kultarinnasta: KAONST/TA/RINKS/S-T
- kultarinnoi: KAONST/TA/RINKSoi
- kultarinnoille: KAONST/TA/RINKSoi/HR-NSTe
- kultarinnoista: KAONST/TA/RINKSoi/S-T
- kultarinta: KAONST/TA/RINT
- kultarintaa: KAONST/TA/RINTa
- kultarintain: KAONST/TA/RINT/IN
- kultarintoi: KAONST/TA/RINToi
- kultarintoihin: KAONST/TA/RINToi/HIN
- kultarintoine: KAONST/TA/RINToi/TPHE
- kultarintoja: KAONST/TA/RINToia
- kultarintojen: KAONST/TA/RINTo/SKVREN
- kuolinsyiden: KAOo/HRIN/SAOI/TKEN
- kuolinsyihi: KAOo/HRIN/SAOIHi
- kuolinsyiksi: KAOo/HRIN/SAOIKSi
- kuolinsyille: KAOo/HRIN/SAOINST/HRE
- kuolinsyillä: KAOo/HRIN/SAOINST/HRA
- kuolinsyiltä: KAOo/HRIN/SAOINST/TA
- kuolinsyin: KAOo/HRIN/SAOIN
- kuolinsyine: KAOo/HRIN/SAOINe
- kuolinsyinä: KAOo/HRIN/SAOIN
- kuolinsyissä: KAOo/HRIN/SAOINSH
- kuolinsyistä: KAOo/HRIN/SAOIST
- kuolinsyitten: KAOo/HRIN/SAOISTRe
- kuolinsyittä: KAOo/HRIN/SAOISTR
- kuolinsyitä: KAOo/HRIN/SAOIT
- kuolinsyy: KAOo/HRIN/SAO*
- kuolinsyyhä: KAOo/HRIN/SAO*H
- kuolinsyyksi: KAOo/HRIN/SAO*KSi
- kuolinsyylle: KAOo/HRIN/SAO*NST/HRE
- kuolinsyyllä: KAOo/HRIN/SAO*NST/HRA
- kuolinsyyltä: KAOo/HRIN/SAO*NST/TA
- kuolinsyyn: KAOo/HRIN/SAO*N
- kuolinsyynä: KAOo/HRIN/SAO*N
- kuolinsyyssä: KAOo/HRIN/SAO*NSH
- kuolinsyystä: KAOo/HRIN/SAO*ST
- kuolinsyyt: KAOo/HRIN/SAO*T
- kuolinsyyttä: KAOo/HRIN/SAO*STR
- kuolinsyytä: KAOo/HRIN/SAO*T
- kuperkeika: KAOHRe/R-/KEIK
- kuperkeikalle: KAOHRe/R-/KEIK/HR-NSTe
- kuperkeikasta: KAOHRe/R-/KEIK/S-T
- kuperkeikka: KAOHRe/R-/KEINKH
- kuperkeikkaa: KAOHRe/R-/KEINKHa
- kuperkeikkain: KAOHRe/R-/KEINKH/IN
- kuperkeikkoi: KAOHRe/R-/KEINKHoi
- kuperkeikkoihin: KAOHRe/R-/KEINKHoi/HIN
- kuperkeikkoine: KAOHRe/R-/KEINKHoi/TPHE
- kuperkeikkoja: KAOHRe/R-/KEINKHoia
- kuperkeikkojen: KAOHRe/R-/KEINKHo/SKVREN
- kuperkeikoi: KAOHRe/R-/KEIKoi
- kuperkeikoille: KAOHRe/R-/KEIKoi/HR-NSTe
- kuperkeikoista: KAOHRe/R-/KEIKoi/S-T
- kutakuinki: KAOT/KAOINKi
- kuudenlainen: KAO*/TKEN/HRAINe
- kuudenlaise: KAO*/TKEN/HRAISe
- kuudenlaiseen: KAO*/TKEN/HRAISe/EN
- kuudenlaiselle: KAO*/TKEN/HRAISe/HR-NSTe
- kuudenlaisen: KAO*/TKEN/HRAISe
- kuudenlaisena: KAO*/TKEN/HRAISe/A
- kuudenlaisesta: KAO*/TKEN/HRAISe/S-T
- kuudenlaisi: KAO*/TKEN/HRAISi
- kuudenlaisia: KAO*/TKEN/HRAISia
- kuudenlaisien: KAO*/TKEN/HRAISi/EN
- kuudenlaisiin: KAO*/TKEN/HRAISi/IN
- kuudenlaisille: KAO*/TKEN/HRAISi/HR-NSTe
- kuudenlaisine: KAO*/TKEN/HRAISi/TPHE
- kuudenlaisista: KAO*/TKEN/HRAISi/S-T
- kuudenlaista: KAO*/TKEN/HRAIST
- kuudenlaisten: KAO*/TKEN/HRAISTe
- kyberseksei: KAO/PVER/SEKSei
- kybersekseihin: KAO/PVER/SEKSei/HIN
- kybersekseille: KAO/PVER/SEKSei/HR-NSTe
- kybersekseine: KAO/PVER/SEKSei/TPHE
- kyberseksejä: KAO/PVER/SEKSe/SKVRA
- kyberseksi: KAO/PVER/SEKSi
- kyberseksien: KAO/PVER/SEKSi/EN
- kyberseksiin: KAO/PVER/SEKSi/IN
- kyberseksille: KAO/PVER/SEKSi/HR-NSTe
- kyberseksiä: KAO/PVER/SEKSia
- kymmenenlainen: KAOKSHe/EN/HRAINe
- kymmenenlaise: KAOKSHe/EN/HRAISe
- kymmenenlaiseen: KAOKSHe/EN/HRAISe/EN
- kymmenenlaiselle: KAOKSHe/EN/HRAISe/HR-NSTe
- kymmenenlaisen: KAOKSHe/EN/HRAISe
- kymmenenlaisena: KAOKSHe/EN/HRAISe/A
- kymmenenlaisesta: KAOKSHe/EN/HRAISe/S-T
- kymmenenlaisi: KAOKSHe/EN/HRAISi
- kymmenenlaisia: KAOKSHe/EN/HRAISia
- kymmenenlaisien: KAOKSHe/EN/HRAISi/EN
- kymmenenlaisiin: KAOKSHe/EN/HRAISi/IN
- kymmenenlaisille: KAOKSHe/EN/HRAISi/HR-NSTe
- kymmenenlaisine: KAOKSHe/EN/HRAISi/TPHE
- kymmenenlaisista: KAOKSHe/EN/HRAISi/S-T
- kymmenenlaista: KAOKSHe/EN/HRAIST
- kymmenenlaisten: KAOKSHe/EN/HRAISTe
- kystoseele: KAOSTo/S*ENSTe
- kystoseeleen: KAOSTo/S*ENSTe/EN
- kystoseelei: KAOSTo/S*ENSTei
- kystoseeleihin: KAOSTo/S*ENSTei/HIN
- kystoseeleille: KAOSTo/S*ENSTei/HR-NSTe
- kystoseeleine: KAOSTo/S*ENSTei/TPHE
- kystoseelejen: KAOSTo/S*ENSTe/SKVREN
- kystoseelejä: KAOSTo/S*ENSTe/SKVRA
- kystoseelelle: KAOSTo/S*ENSTe/HR-NSTe
- kystoseelen: KAOSTo/S*ENSTe
- kystoseeleä: KAOSTo/S*ENSTea
- kyynäspäiden: KAO*N/S-/PAI/TKEN
- kyynäspäihi: KAO*N/S-/PAIHi
- kyynäspäiksi: KAO*N/S-/PAIKSi
- kyynäspäille: KAO*N/S-/PAINST/HRE
- kyynäspäillä: KAO*N/S-/PAINST/HRA
- kyynäspäiltä: KAO*N/S-/PAINST/TA
- kyynäspäin: KAO*N/S-/PAIN
- kyynäspäine: KAO*N/S-/PAINe
- kyynäspäinä: KAO*N/S-/PAIN
- kyynäspäissä: KAO*N/S-/PAINSH
- kyynäspäistä: KAO*N/S-/PAIST
- kyynäspäitten: KAO*N/S-/PAISTRe
- kyynäspäittä: KAO*N/S-/PAISTR
- kyynäspäitä: KAO*N/S-/PAIT
- kyynäspää: KAO*N/S-/PA*
- kyynäspäähä: KAO*N/S-/PA*H
- kyynäspääksi: KAO*N/S-/PA*KSi
- kyynäspäälle: KAO*N/S-/PA*NST/HRE
- kyynäspäällä: KAO*N/S-/PA*NST/HRA
- kyynäspäältä: KAO*N/S-/PA*NST/TA
- kyynäspään: KAO*N/S-/PA*N
- kyynäspäänä: KAO*N/S-/PA*N
- kyynäspäässä: KAO*N/S-/PA*NSH
- kyynäspäästä: KAO*N/S-/PA*ST
- kyynäspäät: KAO*N/S-/PA*T
- kyynäspäättä: KAO*N/S-/PA*STR
- kyynäspäätä: KAO*N/S-/PA*T
- kärpässiene: KAR/PAS/S*EINe
- kärpässieneen: KAR/PAS/S*EINe/EN
- kärpässienelle: KAR/PAS/S*EINe/HR-NSTe
- kärpässienen: KAR/PAS/S*EINe
- kärpässieni: KAR/PAS/S*EINi
- kärpässienien: KAR/PAS/S*EINi/EN
- kärpässieniin: KAR/PAS/S*EINi/IN
- kärpässienille: KAR/PAS/S*EINi/HR-NSTe
- kärpässienine: KAR/PAS/S*EINi/TPHE
- kärpässieniä: KAR/PAS/S*EINia
- kärpässiennä: KAR/PAS/S*EINKS
- kärpässienten: KAR/PAS/S*EINTe
- kärpässientä: KAR/PAS/S*EINT
- käsikynki: KASi/KAONKi
- käsikynkille: KASi/KAONKi/HR-NSTe
- käsikynkkien: KASi/KAONK/K*EIN
- käsikynkkiin: KASi/KAONK/K*IN
- käsikynkkine: KASi/KAONK/KINe
- käsikynkkinä: KASi/KAONK/KIN
- käsikynkkiä: KASi/KAONK/KA*I
- käsikynkkä: KASi/KAONK/KA
- käsikynkkäin: KASi/KAONK/KAIN
- käsikynkkänä: KASi/KAONK/KAN
- käsikynkkää: KASi/KAONK/KA*
- käsikynkkään: KASi/KAONK/KA*N
- käsikynkä: KASi/KAONK
- käsikynkälle: KASi/KAONK/HR-NSTe
- kääriliina: KA*Ri/HR*IN
- kääriliinaa: KA*Ri/HR*INa
- kääriliinain: KA*Ri/HR*IN/IN
- kääriliinalle: KA*Ri/HR*IN/HR-NSTe
- kääriliinasta: KA*Ri/HR*IN/S-T
- kääriliinoi: KA*Ri/HR*INoi
- kääriliinoihin: KA*Ri/HR*INoi/HIN
- kääriliinoille: KA*Ri/HR*INoi/HR-NSTe
- kääriliinoine: KA*Ri/HR*INoi/TPHE
- kääriliinoista: KA*Ri/HR*INoi/S-T
- kääriliinoja: KA*Ri/HR*INoia
- kääriliinojen: KA*Ri/HR*INo/SKVREN
- laakapisto: HRA*K/PISTo
- laakapistoa: HRA*K/PISToa
- laakapistoi: HRA*K/PISToi
- laakapistoihin: HRA*K/PISToi/HIN
- laakapistoille: HRA*K/PISToi/HR-NSTe
- laakapistoine: HRA*K/PISToi/TPHE
- laakapistoista: HRA*K/PISToi/S-T
- laakapistoja: HRA*K/PISToia
- laakapistojen: HRA*K/PISTo/SKVREN
- laakapistolle: HRA*K/PISTo/HR-NSTe
- laakapistoon: HRA*K/PISTo/ON
- laakapistosta: HRA*K/PISTo/S-T
- laiskajaakko: HRAIS/KA/SKVRA*NKHo
- laiskajaakkoa: HRAIS/KA/SKVRA*NKHoa
- laiskajaakkoi: HRAIS/KA/SKVRA*NKHoi
- laiskajaakkoihin: HRAIS/KA/SKVRA*NKHoi/HIN
- laiskajaakkoine: HRAIS/KA/SKVRA*NKHoi/TPHE
- laiskajaakkoja: HRAIS/KA/SKVRA*NKHoia
- laiskajaakkojen: HRAIS/KA/SKVRA*NKHo/SKVREN
- laiskajaakkoon: HRAIS/KA/SKVRA*NKHo/ON
- laiskajaako: HRAIS/KA/SKVRA*Ko
- laiskajaakoi: HRAIS/KA/SKVRA*Koi
- laiskajaakoille: HRAIS/KA/SKVRA*Koi/HR-NSTe
- laiskajaakoista: HRAIS/KA/SKVRA*Koi/S-T
- laiskajaakolle: HRAIS/KA/SKVRA*Ko/HR-NSTe
- laiskajaakosta: HRAIS/KA/SKVRA*Ko/S-T
- lapakkapuiden: HRAHR/K-K/PAOI/TKEN
- lapakkapuihi: HRAHR/K-K/PAOIHi
- lapakkapuiksi: HRAHR/K-K/PAOIKSi
- lapakkapuilla: HRAHR/K-K/PAOINST/HRA
- lapakkapuille: HRAHR/K-K/PAOINST/HRE
- lapakkapuilta: HRAHR/K-K/PAOINST/TA
- lapakkapuin: HRAHR/K-K/PAOIN
- lapakkapuina: HRAHR/K-K/PAOIN
- lapakkapuine: HRAHR/K-K/PAOINe
- lapakkapuissa: HRAHR/K-K/PAOINSH
- lapakkapuista: HRAHR/K-K/PAOIST
- lapakkapuita: HRAHR/K-K/PAOIT
- lapakkapuitta: HRAHR/K-K/PAOISTR
- lapakkapuitten: HRAHR/K-K/PAOISTRe
- lapakkapuu: HRAHR/K-K/PAO*
- lapakkapuuha: HRAHR/K-K/PAO*H
- lapakkapuuksi: HRAHR/K-K/PAO*KSi
- lapakkapuulla: HRAHR/K-K/PAO*NST/HRA
- lapakkapuulle: HRAHR/K-K/PAO*NST/HRE
- lapakkapuulta: HRAHR/K-K/PAO*NST/TA
- lapakkapuun: HRAHR/K-K/PAO*N
- lapakkapuuna: HRAHR/K-K/PAO*N
- lapakkapuussa: HRAHR/K-K/PAO*NSH
- lapakkapuusta: HRAHR/K-K/PAO*ST
- lapakkapuut: HRAHR/K-K/PAO*T
- lapakkapuuta: HRAHR/K-K/PAO*T
- lapakkapuutta: HRAHR/K-K/PAO*STR
- lapikyli: HRAHRi/KAONSTi
- lapikylien: HRAHRi/KAONSTi/EN
- lapikyliin: HRAHRi/KAONSTi/IN
- lapikylille: HRAHRi/KAONSTi/HR-NSTe
- lapikyline: HRAHRi/KAONSTi/TPHE
- lapikyliä: HRAHRi/KAONSTia
- lapikylä: HRAHRi/KAONST
- lapikyläin: HRAHRi/KAONST/IN
- lapikylälle: HRAHRi/KAONST/HR-NSTe
- lapikylää: HRAHRi/KAONSTa
- lappuliisa: HRASHReo/HR*IS
- lappuliisaa: HRASHReo/HR*ISa
- lappuliisain: HRASHReo/HR*IS/IN
- lappuliisalle: HRASHReo/HR*IS/HR-NSTe
- lappuliisasta: HRASHReo/HR*IS/S-T
- lappuliisoi: HRASHReo/HR*ISoi
- lappuliisoihin: HRASHReo/HR*ISoi/HIN
- lappuliisoille: HRASHReo/HR*ISoi/HR-NSTe
- lappuliisoine: HRASHReo/HR*ISoi/TPHE
- lappuliisoista: HRASHReo/HR*ISoi/S-T
- lappuliisoja: HRASHReo/HR*ISoia
- lappuliisojen: HRASHReo/HR*ISo/SKVREN
- leikipäiten: HREIKi/PAITe
- lesboseksei: HRES/PVO/SEKSei
- lesbosekseihin: HRES/PVO/SEKSei/HIN
- lesbosekseille: HRES/PVO/SEKSei/HR-NSTe
- lesbosekseine: HRES/PVO/SEKSei/TPHE
- lesboseksejä: HRES/PVO/SEKSe/SKVRA
- lesboseksi: HRES/PVO/SEKSi
- lesboseksien: HRES/PVO/SEKSi/EN
- lesboseksiin: HRES/PVO/SEKSi/IN
- lesboseksille: HRES/PVO/SEKSi/HR-NSTe
- lesboseksiä: HRES/PVO/SEKSia
- leveäkihu: HRESRea/KIHeo
- leveäkihua: HRESRea/KIHeoa
- leveäkihui: HRESRea/KIHeoi
- leveäkihuihin: HRESRea/KIHeoi/HIN
- leveäkihuille: HRESRea/KIHeoi/HR-NSTe
- leveäkihuine: HRESRea/KIHeoi/TPHE
- leveäkihuista: HRESRea/KIHeoi/S-T
- leveäkihuja: HRESRea/KIHeoia
- leveäkihujen: HRESRea/KIHeo/SKVREN
- leveäkihulle: HRESRea/KIHeo/HR-NSTe
- leveäkihusta: HRESRea/KIHeo/S-T
- leveäkihuun: HRESRea/KIHeo/AON
- libvoikko: HRI/PV-/VOi/K-Ko
- likimain: HRIKi/PHAIN
- likimääri: HRIKi/PHA*Ri
- likipitäen: HRIKi/PIT/EN
- likomäri: HRIKo/PHARi
- likomärille: HRIKo/PHARi/HR-NSTe
- likomärkien: HRIKo/PHAR/K*EIN
- likomärkiin: HRIKo/PHAR/K*IN
- likomärkine: HRIKo/PHAR/KINe
- likomärkinä: HRIKo/PHAR/KIN
- likomärkiä: HRIKo/PHAR/KA*I
- likomärkä: HRIKo/PHAR/KA
- likomärkäin: HRIKo/PHAR/KAIN
- likomärkänä: HRIKo/PHAR/KAN
- likomärkää: HRIKo/PHAR/KA*
- likomärkään: HRIKo/PHAR/KA*N
- likomärä: HRIKo/PHAR
- likomärälle: HRIKo/PHAR/HR-NSTe
- loutuul: HROeo/TAO*NST
- loutuule: HROeo/TAO*NSTe
- loutuuleen: HROeo/TAO*NSTe/EN
- loutuulelle: HROeo/TAO*NSTe/HR-NSTe
- loutuulen: HROeo/TAO*NSTe
- loutuulena: HROeo/TAO*NSTe/A
- loutuulesta: HROeo/TAO*NSTe/S-T
- loutuuli: HROeo/TAO*NSTi
- loutuulia: HROeo/TAO*NSTia
- loutuulien: HROeo/TAO*NSTi/EN
- loutuuliin: HROeo/TAO*NSTi/IN
- loutuulille: HROeo/TAO*NSTi/HR-NSTe
- loutuuline: HROeo/TAO*NSTi/TPHE
- loutuulista: HROeo/TAO*NSTi/S-T
- loutuulta: HROeo/TAO*NST/TA
- loutuulten: HROeo/TAO*NST/TEN
- lukimuistei: HRAOKi/PHAOISTei
- lukimuisteihin: HRAOKi/PHAOISTei/HIN
- lukimuisteille: HRAOKi/PHAOISTei/HR-NSTe
- lukimuisteine: HRAOKi/PHAOISTei/TPHE
- lukimuisteista: HRAOKi/PHAOISTei/S-T
- lukimuisteja: HRAOKi/PHAOISTe/SKVRA
- lukimuisti: HRAOKi/PHAOISTi
- lukimuistia: HRAOKi/PHAOISTia
- lukimuistien: HRAOKi/PHAOISTi/EN
- lukimuistiin: HRAOKi/PHAOISTi/IN
- lukimuistille: HRAOKi/PHAOISTi/HR-NSTe
- lukimuistista: HRAOKi/PHAOISTi/S-T
- lukuunottamatta: HRAOKeo/AON/OSTR/PHASTR
- luotospisto: HRAOo/TOS/PISTo
- luotospistoa: HRAOo/TOS/PISToa
- luotospistoi: HRAOo/TOS/PISToi
- luotospistoihin: HRAOo/TOS/PISToi/HIN
- luotospistoille: HRAOo/TOS/PISToi/HR-NSTe
- luotospistoine: HRAOo/TOS/PISToi/TPHE
- luotospistoista: HRAOo/TOS/PISToi/S-T
- luotospistoja: HRAOo/TOS/PISToia
- luotospistojen: HRAOo/TOS/PISTo/SKVREN
- luotospistolle: HRAOo/TOS/PISTo/HR-NSTe
- luotospistoon: HRAOo/TOS/PISTo/ON
- luotospistosta: HRAOo/TOS/PISTo/S-T
- lyhyenlänni: HRAOHeo/EN/HRANKSi
- lyhyenlännille: HRAOHeo/EN/HRANKSi/HR-NSTe
- lyhyenlännä: HRAOHeo/EN/HRANKS
- lyhyenlännälle: HRAOHeo/EN/HRANKS/HR-NSTe
- lyhyenlänti: HRAOHeo/EN/HRANTi
- lyhyenläntien: HRAOHeo/EN/HRANTi/EN
- lyhyenläntiin: HRAOHeo/EN/HRANTi/IN
- lyhyenläntine: HRAOHeo/EN/HRANTi/TPHE
- lyhyenläntiä: HRAOHeo/EN/HRANTia
- lyhyenläntä: HRAOHeo/EN/HRANT
- lyhyenläntäin: HRAOHeo/EN/HRANT/IN
- lyhyenläntää: HRAOHeo/EN/HRANTa
- lähestulkoon: HRAHe/S-/TAONST/KO*N
- länsimainen: HRANSi/PHAINe
- länsimaise: HRANSi/PHAISe
- länsimaiseen: HRANSi/PHAISe/EN
- länsimaiselle: HRANSi/PHAISe/HR-NSTe
- länsimaisen: HRANSi/PHAISe
- länsimaisena: HRANSi/PHAISe/A
- länsimaisesta: HRANSi/PHAISe/S-T
- länsimaisi: HRANSi/PHAISi
- länsimaisia: HRANSi/PHAISia
- länsimaisien: HRANSi/PHAISi/EN
- länsimaisiin: HRANSi/PHAISi/IN
- länsimaisille: HRANSi/PHAISi/HR-NSTe
- länsimaisine: HRANSi/PHAISi/TPHE
- länsimaisista: HRANSi/PHAISi/S-T
- länsimaista: HRANSi/PHAIST
- länsimaisten: HRANSi/PHAISTe
- lättänoka: HRASTR/TPHOK
- lättänokalle: HRASTR/TPHOK/HR-NSTe
- lättänokasta: HRASTR/TPHOK/S-T
- lättänoki: HRASTR/TPHOKi
- lättänokille: HRASTR/TPHOKi/HR-NSTe
- lättänokista: HRASTR/TPHOKi/S-T
- lättänokka: HRASTR/TPHONKH
- lättänokkaa: HRASTR/TPHONKHa
- lättänokkain: HRASTR/TPHONKH/IN
- lättänokki: HRASTR/TPHONKHi
- lättänokkia: HRASTR/TPHONKHia
- lättänokkien: HRASTR/TPHONKHi/EN
- lättänokkiin: HRASTR/TPHONKHi/IN
- lättänokkine: HRASTR/TPHONKHi/TPHE
- lökäpöksy: HROK/POKSeo
- lökäpöksyi: HROK/POKSeoi
- lökäpöksyihin: HROK/POKSeoi/HIN
- lökäpöksyille: HROK/POKSeoi/HR-NSTe
- lökäpöksyine: HROK/POKSeoi/TPHE
- lökäpöksyjen: HROK/POKSeo/SKVREN
- lökäpöksyjä: HROK/POKSeoia
- lökäpöksylle: HROK/POKSeo/HR-NSTe
- lökäpöksyyn: HROK/POKSeo/KVR-N
- lökäpöksyä: HROK/POKSeoa
- maajussei: PHA*/SKVRAONSHei
- maajusseihin: PHA*/SKVRAONSHei/HIN
- maajusseille: PHA*/SKVRAONSHei/HR-NSTe
- maajusseine: PHA*/SKVRAONSHei/TPHE
- maajusseista: PHA*/SKVRAONSHei/S-T
- maajusseja: PHA*/SKVRAONSHe/SKVRA
- maajussi: PHA*/SKVRAONSHi
- maajussia: PHA*/SKVRAONSHia
- maajussien: PHA*/SKVRAONSHi/EN
- maajussiin: PHA*/SKVRAONSHi/IN
- maajussille: PHA*/SKVRAONSHi/HR-NSTe
- maajussista: PHA*/SKVRAONSHi/S-T
- maakostea: PHA*/KOSTea
- maakosteaa: PHA*/KOSTea/A
- maakosteaan: PHA*/KOSTea/AN
- maakosteain: PHA*/KOSTea/IN
- maakostealle: PHA*/KOSTea/HR-NSTe
- maakosteasta: PHA*/KOSTea/S-T
- maakosteata: PHA*/KOSTea/TA
- maakostei: PHA*/KOSTei
- maakosteiden: PHA*/KOSTei/TKEN
- maakosteihin: PHA*/KOSTei/HIN
- maakosteille: PHA*/KOSTei/HR-NSTe
- maakosteine: PHA*/KOSTei/TPHE
- maakosteisiin: PHA*/KOSTei/S*IN
- maakosteista: PHA*/KOSTei/S-T
- maakosteita: PHA*/KOSTei/TA
- maakosteitten: PHA*/KOSTei/T-Te
- maaltapako: PHA*NST/TA/PAKo
- maaltapakoa: PHA*NST/TA/PAKoa
- maaltapakoi: PHA*NST/TA/PAKoi
- maaltapakoihin: PHA*NST/TA/PAKoi/HIN
- maaltapakoine: PHA*NST/TA/PAKoi/TPHE
- maaltapakoja: PHA*NST/TA/PAKoia
- maaltapakojen: PHA*NST/TA/PAKo/SKVREN
- maaltapakoon: PHA*NST/TA/PAKo/ON
- maaltapao: PHA*NST/TA/PAo
- maaltapaoi: PHA*NST/TA/PAoi
- maaltapaoille: PHA*NST/TA/PAoi/HR-NSTe
- maaltapaoista: PHA*NST/TA/PAoi/S-T
- maaltapaolle: PHA*NST/TA/PAo/HR-NSTe
- maaltapaosta: PHA*NST/TA/PAo/S-T
- maastanosto: PHA*ST/TPHOSTo
- maastanostoa: PHA*ST/TPHOSToa
- maastanostoi: PHA*ST/TPHOSToi
- maastanostoihin: PHA*ST/TPHOSToi/HIN
- maastanostoille: PHA*ST/TPHOSToi/HR-NSTe
- maastanostoine: PHA*ST/TPHOSToi/TPHE
- maastanostoista: PHA*ST/TPHOSToi/S-T
- maastanostoja: PHA*ST/TPHOSToia
- maastanostojen: PHA*ST/TPHOSTo/SKVREN
- maastanostolle: PHA*ST/TPHOSTo/HR-NSTe
- maastanostoon: PHA*ST/TPHOSTo/ON
- maastanostosta: PHA*ST/TPHOSTo/S-T
- maastaviennei: PHA*ST/V*EINKSei
- maastavienneille: PHA*ST/V*EINKSei/HR-NSTe
- maastavienni: PHA*ST/V*EINKSi
- maastaviennille: PHA*ST/V*EINKSi/HR-NSTe
- maastavientei: PHA*ST/V*EINTei
- maastavienteihin: PHA*ST/V*EINTei/HIN
- maastavienteine: PHA*ST/V*EINTei/TPHE
- maastavientejä: PHA*ST/V*EINTe/SKVRA
- maastavienti: PHA*ST/V*EINTi
- maastavientien: PHA*ST/V*EINTi/EN
- maastavientiin: PHA*ST/V*EINTi/IN
- maastavientiä: PHA*ST/V*EINTia
- mainitunlainen: PHAINi/TAON/HRAINe
- mainitunlaise: PHAINi/TAON/HRAISe
- mainitunlaiseen: PHAINi/TAON/HRAISe/EN
- mainitunlaiselle: PHAINi/TAON/HRAISe/HR-NSTe
- mainitunlaisen: PHAINi/TAON/HRAISe
- mainitunlaisena: PHAINi/TAON/HRAISe/A
- mainitunlaisesta: PHAINi/TAON/HRAISe/S-T
- mainitunlaisi: PHAINi/TAON/HRAISi
- mainitunlaisia: PHAINi/TAON/HRAISia
- mainitunlaisien: PHAINi/TAON/HRAISi/EN
- mainitunlaisiin: PHAINi/TAON/HRAISi/IN
- mainitunlaisille: PHAINi/TAON/HRAISi/HR-NSTe
- mainitunlaisine: PHAINi/TAON/HRAISi/TPHE
- mainitunlaisista: PHAINi/TAON/HRAISi/S-T
- mainitunlaista: PHAINi/TAON/HRAIST
- mainitunlaisten: PHAINi/TAON/HRAISTe
- manometrei: PHANo/PHETRei
- manometreihin: PHANo/PHETRei/HIN
- manometreille: PHANo/PHETRei/HR-NSTe
- manometreine: PHANo/PHETRei/TPHE
- manometrejä: PHANo/PHETRe/SKVRA
- manometri: PHANo/PHETRi
- manometrien: PHANo/PHETRi/EN
- manometriin: PHANo/PHETRi/IN
- manometrille: PHANo/PHETRi/HR-NSTe
- manometriä: PHANo/PHETRia
- mastosyytei: PHASTo/SAO*Tei
- mastosyyteille: PHASTo/SAO*Tei/HR-NSTe
- mastosyyti: PHASTo/SAO*Ti
- mastosyytille: PHASTo/SAO*Ti/HR-NSTe
- mastosyyttei: PHASTo/SAO*STRei
- mastosyytteihin: PHASTo/SAO*STRei/HIN
- mastosyytteine: PHASTo/SAO*STRei/TPHE
- mastosyyttejä: PHASTo/SAO*STRe/SKVRA
- mastosyytti: PHASTo/SAO*STRi
- mastosyyttien: PHASTo/SAO*STRi/EN
- mastosyyttiin: PHASTo/SAO*STRi/IN
- mastosyyttiä: PHASTo/SAO*STRia
- meidänlainen: PHEI/TKAN/HRAINe
- meidänlaise: PHEI/TKAN/HRAISe
- meidänlaiseen: PHEI/TKAN/HRAISe/EN
- meidänlaiselle: PHEI/TKAN/HRAISe/HR-NSTe
- meidänlaisen: PHEI/TKAN/HRAISe
- meidänlaisena: PHEI/TKAN/HRAISe/A
- meidänlaisesta: PHEI/TKAN/HRAISe/S-T
- meidänlaisi: PHEI/TKAN/HRAISi
- meidänlaisia: PHEI/TKAN/HRAISia
- meidänlaisien: PHEI/TKAN/HRAISi/EN
- meidänlaisiin: PHEI/TKAN/HRAISi/IN
- meidänlaisille: PHEI/TKAN/HRAISi/HR-NSTe
- meidänlaisine: PHEI/TKAN/HRAISi/TPHE
- meidänlaisista: PHEI/TKAN/HRAISi/S-T
- meidänlaista: PHEI/TKAN/HRAIST
- meidänlaisten: PHEI/TKAN/HRAISTe
- melanosyytei: PHENST/TPHO/SAO*Tei
- melanosyyteille: PHENST/TPHO/SAO*Tei/HR-NSTe
- melanosyyti: PHENST/TPHO/SAO*Ti
- melanosyytille: PHENST/TPHO/SAO*Ti/HR-NSTe
- melanosyyttei: PHENST/TPHO/SAO*STRei
- melanosyytteihin: PHENST/TPHO/SAO*STRei/HIN
- melanosyytteine: PHENST/TPHO/SAO*STRei/TPHE
- melanosyyttejä: PHENST/TPHO/SAO*STRe/SKVRA
- melanosyytti: PHENST/TPHO/SAO*STRi
- melanosyyttien: PHENST/TPHO/SAO*STRi/EN
- melanosyyttiin: PHENST/TPHO/SAO*STRi/IN
- melanosyyttiä: PHENST/TPHO/SAO*STRia
- merenlohe: PHERe/HROHe
- merenloheen: PHERe/HROHe/EN
- merenlohelle: PHERe/HROHe/HR-NSTe
- merenlohen: PHERe/HROHe
- merenlohena: PHERe/HROHe/A
- merenlohesta: PHERe/HROHe/S-T
- merenlohi: PHERe/HROHi
- merenlohia: PHERe/HROHia
- merenlohien: PHERe/HROHi/EN
- merenlohiin: PHERe/HROHi/IN
- merenlohille: PHERe/HROHi/HR-NSTe
- merenlohine: PHERe/HROHi/TPHE
- merenlohista: PHERe/HROHi/S-T
- merenlohta: PHERe/HROHT
- merenrota: PHERe/ROT
- merenrotalle: PHERe/ROT/HR-NSTe
- merenrotasta: PHERe/ROT/S-T
- merenroti: PHERe/ROTi
- merenrotille: PHERe/ROTi/HR-NSTe
- merenrotista: PHERe/ROTi/S-T
- merenrotta: PHERe/ROSTR
- merenrottaa: PHERe/ROSTRa
- merenrottain: PHERe/ROSTR/IN
- merenrotti: PHERe/ROSTRi
- merenrottia: PHERe/ROSTRia
- merenrottien: PHERe/ROSTRi/EN
- merenrottiin: PHERe/ROSTRi/IN
- merenrottine: PHERe/ROSTRi/TPHE
- meänkiel: PHA*EN/K*EINST
- meänkiele: PHA*EN/K*EINSTe
- meänkieleen: PHA*EN/K*EINSTe/EN
- meänkielelle: PHA*EN/K*EINSTe/HR-NSTe
- meänkielen: PHA*EN/K*EINSTe
- meänkieli: PHA*EN/K*EINSTi
- meänkielien: PHA*EN/K*EINSTi/EN
- meänkieliin: PHA*EN/K*EINSTi/IN
- meänkielille: PHA*EN/K*EINSTi/HR-NSTe
- meänkieline: PHA*EN/K*EINSTi/TPHE
- meänkieliä: PHA*EN/K*EINSTia
- meänkielten: PHA*EN/K*EINST/TEN
- meänkieltä: PHA*EN/K*EINST/TA
- mielenkiinno: PH*EINSTe/K*INKSo
- mielenkiinnoi: PH*EINSTe/K*INKSoi
- mielenkiinnoille: PH*EINSTe/K*INKSoi/HR-NSTe
- mielenkiinnoista: PH*EINSTe/K*INKSoi/S-T
- mielenkiinnolle: PH*EINSTe/K*INKSo/HR-NSTe
- mielenkiinnosta: PH*EINSTe/K*INKSo/S-T
- mielenkiinto: PH*EINSTe/K*INTo
- mielenkiintoa: PH*EINSTe/K*INToa
- mielenkiintoi: PH*EINSTe/K*INToi
- mielenkiintoihin: PH*EINSTe/K*INToi/HIN
- mielenkiintoine: PH*EINSTe/K*INToi/TPHE
- mielenkiintoja: PH*EINSTe/K*INToia
- mielenkiintojen: PH*EINSTe/K*INTo/SKVREN
- mielenkiintoon: PH*EINSTe/K*INTo/ON
- mielihyvi: PH*EINSTi/HAOSRi
- mielihyvien: PH*EINSTi/HAOSRi/EN
- mielihyviin: PH*EINSTi/HAOSRi/IN
- mielihyville: PH*EINSTi/HAOSRi/HR-NSTe
- mielihyvine: PH*EINSTi/HAOSRi/TPHE
- mielihyviä: PH*EINSTi/HAOSRia
- mielihyvä: PH*EINSTi/HAOSR
- mielihyväin: PH*EINSTi/HAOSR/IN
- mielihyvälle: PH*EINSTi/HAOSR/HR-NSTe
- mielihyvää: PH*EINSTi/HAOSRa
- mielitietty: PH*EINSTi/T*EISTReo
- mielitiettyi: PH*EINSTi/T*EISTReoi
- mielitiettyihin: PH*EINSTi/T*EISTReoi/HIN
- mielitiettyine: PH*EINSTi/T*EISTReoi/TPHE
- mielitiettyjen: PH*EINSTi/T*EISTReo/SKVREN
- mielitiettyjä: PH*EINSTi/T*EISTReoia
- mielitiettyyn: PH*EINSTi/T*EISTReo/KVR-N
- mielitiettyä: PH*EINSTi/T*EISTReoa
- mielitiety: PH*EINSTi/T*EITeo
- mielitietyi: PH*EINSTi/T*EITeoi
- mielitietyille: PH*EINSTi/T*EITeoi/HR-NSTe
- mielitietylle: PH*EINSTi/T*EITeo/HR-NSTe
- mihipäin: PHIHi/PAIN
- mikrosyytei: PHIKRo/SAO*Tei
- mikrosyyteille: PHIKRo/SAO*Tei/HR-NSTe
- mikrosyyti: PHIKRo/SAO*Ti
- mikrosyytille: PHIKRo/SAO*Ti/HR-NSTe
- mikrosyyttei: PHIKRo/SAO*STRei
- mikrosyytteihin: PHIKRo/SAO*STRei/HIN
- mikrosyytteine: PHIKRo/SAO*STRei/TPHE
- mikrosyyttejä: PHIKRo/SAO*STRe/SKVRA
- mikrosyytti: PHIKRo/SAO*STRi
- mikrosyyttien: PHIKRo/SAO*STRi/EN
- mikrosyyttiin: PHIKRo/SAO*STRi/IN
- mikrosyyttiä: PHIKRo/SAO*STRia
- mikrotia: PHIKRo/TA*I
- mikrotiaa: PHIKRo/TA*I
- mikrotiai: PHIKRo/TA*Ii
- mikrotiaksi: PHIKRo/TA*IKSi
- mikrotialla: PHIKRo/TA*INST/HRA
- mikrotialle: PHIKRo/TA*INST/HRE
- mikrotialta: PHIKRo/TA*INST/TA
- mikrotian: PHIKRo/TA*IN
- mikrotiana: PHIKRo/TA*IN
- mikrotiassa: PHIKRo/TA*INSH
- mikrotiasta: PHIKRo/TA*IST
- mikrotiat: PHIKRo/TA*IT
- mikrotiatta: PHIKRo/TA*ISTR
- mikrotioi: PHIKRo/TIoi
- mikrotioiden: PHIKRo/TIoi/TKEN
- mikrotioihin: PHIKRo/TIoi/HIN
- mikrotioille: PHIKRo/TIoi/HR-NSTe
- mikrotioine: PHIKRo/TIoi/TPHE
- mikrotioista: PHIKRo/TIoi/S-T
- mikrotioita: PHIKRo/TIoi/TA
- mikrotioitten: PHIKRo/TIoi/T-Te
- mikrotioja: PHIKRo/TIoia
- mikrotiojen: PHIKRo/TIo/SKVREN
- miljoonatalo: PHINST/SKVRO*N/TANSTo
- miljoonataloa: PHINST/SKVRO*N/TANSToa
- miljoonataloi: PHINST/SKVRO*N/TANSToi
- miljoonataloihin: PHINST/SKVRO*N/TANSToi/HIN
- miljoonataloille: PHINST/SKVRO*N/TANSToi/HR-NSTe
- miljoonataloine: PHINST/SKVRO*N/TANSToi/TPHE
- miljoonataloista: PHINST/SKVRO*N/TANSToi/S-T
- miljoonataloja: PHINST/SKVRO*N/TANSToia
- miljoonatalojen: PHINST/SKVRO*N/TANSTo/SKVREN
- miljoonatalolle: PHINST/SKVRO*N/TANSTo/HR-NSTe
- miljoonataloon: PHINST/SKVRO*N/TANSTo/ON
- miljoonatalosta: PHINST/SKVRO*N/TANSTo/S-T
- minkilainen: PHINKi/HRAINe
- minkilaise: PHINKi/HRAISe
- minkilaiseen: PHINKi/HRAISe/EN
- minkilaiselle: PHINKi/HRAISe/HR-NSTe
- minkilaisen: PHINKi/HRAISe
- minkilaisena: PHINKi/HRAISe/A
- minkilaisesta: PHINKi/HRAISe/S-T
- minkilaisi: PHINKi/HRAISi
- minkilaisia: PHINKi/HRAISia
- minkilaisien: PHINKi/HRAISi/EN
- minkilaisiin: PHINKi/HRAISi/IN
- minkilaisille: PHINKi/HRAISi/HR-NSTe
- minkilaisine: PHINKi/HRAISi/TPHE
- minkilaisista: PHINKi/HRAISi/S-T
- minkilaista: PHINKi/HRAIST
- minkilaisten: PHINKi/HRAISTe
- minkälainen: PHINK/HRAINe
- minkälaise: PHINK/HRAISe
- minkälaiseen: PHINK/HRAISe/EN
- minkälaiselle: PHINK/HRAISe/HR-NSTe
- minkälaisen: PHINK/HRAISe
- minkälaisena: PHINK/HRAISe/A
- minkälaisesta: PHINK/HRAISe/S-T
- minkälaisi: PHINK/HRAISi
- minkälaisia: PHINK/HRAISia
- minkälaisien: PHINK/HRAISi/EN
- minkälaisiin: PHINK/HRAISi/IN
- minkälaisille: PHINK/HRAISi/HR-NSTe
- minkälaisine: PHINK/HRAISi/TPHE
- minkälaisista: PHINK/HRAISi/S-T
- minkälaista: PHINK/HRAIST
- minkälaisten: PHINK/HRAISTe
- minkätähden: PHINK/TAH/TKEN
- minkävuo: PHINK/VAOo
- minkäälainen: PHINKa/HRAINe
- minkäälaise: PHINKa/HRAISe
- minkäälaiseen: PHINKa/HRAISe/EN
- minkäälaiselle: PHINKa/HRAISe/HR-NSTe
- minkäälaisen: PHINKa/HRAISe
- minkäälaisena: PHINKa/HRAISe/A
- minkäälaisesta: PHINKa/HRAISe/S-T
- minkäälaisi: PHINKa/HRAISi
- minkäälaisia: PHINKa/HRAISia
- minkäälaisien: PHINKa/HRAISi/EN
- minkäälaisiin: PHINKa/HRAISi/IN
- minkäälaisille: PHINKa/HRAISi/HR-NSTe
- minkäälaisine: PHINKa/HRAISi/TPHE
- minkäälaisista: PHINKa/HRAISi/S-T
- minkäälaista: PHINKa/HRAIST
- minkäälaisten: PHINKa/HRAISTe
- minnekinpäin: PHINKSe/KIN/PAIN
- minnekäänpäin: PHINKSe/KA*N/PAIN
- minnepäin: PHINKSe/PAIN
- minulainen: PHINeo/HRAINe
- minulaise: PHINeo/HRAISe
- minulaiseen: PHINeo/HRAISe/EN
- minulaiselle: PHINeo/HRAISe/HR-NSTe
- minulaisen: PHINeo/HRAISe
- minulaisena: PHINeo/HRAISe/A
- minulaisesta: PHINeo/HRAISe/S-T
- minulaisi: PHINeo/HRAISi
- minulaisia: PHINeo/HRAISia
- minulaisien: PHINeo/HRAISi/EN
- minulaisiin: PHINeo/HRAISi/IN
- minulaisille: PHINeo/HRAISi/HR-NSTe
- minulaisine: PHINeo/HRAISi/TPHE
- minulaisista: PHINeo/HRAISi/S-T
- minulaista: PHINeo/HRAIST
- minulaisten: PHINeo/HRAISTe
- misogyynei: PHISo/TKPVAO*Nei
- misogyyneihin: PHISo/TKPVAO*Nei/HIN
- misogyyneille: PHISo/TKPVAO*Nei/HR-NSTe
- misogyyneine: PHISo/TKPVAO*Nei/TPHE
- misogyynejä: PHISo/TKPVAO*Ne/SKVRA
- misogyyni: PHISo/TKPVAO*Ni
- misogyynien: PHISo/TKPVAO*Ni/EN
- misogyyniin: PHISo/TKPVAO*Ni/IN
- misogyynille: PHISo/TKPVAO*Ni/HR-NSTe
- misogyyniä: PHISo/TKPVAO*Nia
- missäkinpäin: PHINSH/KIN/PAIN
- missäpäin: PHINSH/PAIN
- missääpäin: PHINSHa/PAIN
- mistäkinpäin: PHIST/KIN/PAIN
- mistäpäin: PHIST/PAIN
- mistääpäin: PHISTa/PAIN
- modprobe: PHO/TK-/P-Ro/PVE
- monenlainen: PHONe/HRAINe
- monenlaise: PHONe/HRAISe
- monenlaiseen: PHONe/HRAISe/EN
- monenlaiselle: PHONe/HRAISe/HR-NSTe
- monenlaisen: PHONe/HRAISe
- monenlaisena: PHONe/HRAISe/A
- monenlaisesta: PHONe/HRAISe/S-T
- monenlaisi: PHONe/HRAISi
- monenlaisia: PHONe/HRAISia
- monenlaisien: PHONe/HRAISi/EN
- monenlaisiin: PHONe/HRAISi/IN
- monenlaisille: PHONe/HRAISi/HR-NSTe
- monenlaisine: PHONe/HRAISi/TPHE
- monenlaisista: PHONe/HRAISi/S-T
- monenlaista: PHONe/HRAIST
- monenlaisten: PHONe/HRAISTe
- monipäinen: PHONi/PAINe
- monipäise: PHONi/PAISe
- monipäiseen: PHONi/PAISe/EN
- monipäiselle: PHONi/PAISe/HR-NSTe
- monipäisen: PHONi/PAISe
- monipäisi: PHONi/PAISi
- monipäisien: PHONi/PAISi/EN
- monipäisiin: PHONi/PAISi/IN
- monipäisille: PHONi/PAISi/HR-NSTe
- monipäisine: PHONi/PAISi/TPHE
- monipäisiä: PHONi/PAISia
- monipäisten: PHONi/PAISTe
- monipäistä: PHONi/PAIST
- monosyytei: PHONo/SAO*Tei
- monosyyteille: PHONo/SAO*Tei/HR-NSTe
- monosyyti: PHONo/SAO*Ti
- monosyytille: PHONo/SAO*Ti/HR-NSTe
- monosyyttei: PHONo/SAO*STRei
- monosyytteihin: PHONo/SAO*STRei/HIN
- monosyytteine: PHONo/SAO*STRei/TPHE
- monosyyttejä: PHONo/SAO*STRe/SKVRA
- monosyytti: PHONo/SAO*STRi
- monosyyttien: PHONo/SAO*STRi/EN
- monosyyttiin: PHONo/SAO*STRi/IN
- monosyyttiä: PHONo/SAO*STRia
- muistoonpano: PHAOISTo/ON/PANo
- muistoonpanoa: PHAOISTo/ON/PANoa
- muistoonpanoi: PHAOISTo/ON/PANoi
- muistoonpanoihin: PHAOISTo/ON/PANoi/HIN
- muistoonpanoille: PHAOISTo/ON/PANoi/HR-NSTe
- muistoonpanoine: PHAOISTo/ON/PANoi/TPHE
- muistoonpanoista: PHAOISTo/ON/PANoi/S-T
- muistoonpanoja: PHAOISTo/ON/PANoia
- muistoonpanojen: PHAOISTo/ON/PANo/SKVREN
- muistoonpanolle: PHAOISTo/ON/PANo/HR-NSTe
- muistoonpanoon: PHAOISTo/ON/PANo/ON
- muistoonpanosta: PHAOISTo/ON/PANo/S-T
- multinomei: PHAONST/TI/TPHOSHei
- multinomeihin: PHAONST/TI/TPHOSHei/HIN
- multinomeille: PHAONST/TI/TPHOSHei/HR-NSTe
- multinomeine: PHAONST/TI/TPHOSHei/TPHE
- multinomeista: PHAONST/TI/TPHOSHei/S-T
- multinomeja: PHAONST/TI/TPHOSHe/SKVRA
- multinomi: PHAONST/TI/TPHOSHi
- multinomia: PHAONST/TI/TPHOSHia
- multinomien: PHAONST/TI/TPHOSHi/EN
- multinomiin: PHAONST/TI/TPHOSHi/IN
- multinomille: PHAONST/TI/TPHOSHi/HR-NSTe
- multinomista: PHAONST/TI/TPHOSHi/S-T
- munaskuiden: PHAON/S-/KAOI/TKEN
- munaskuihi: PHAON/S-/KAOIHi
- munaskuiksi: PHAON/S-/KAOIKSi
- munaskuilla: PHAON/S-/KAOINST/HRA
- munaskuille: PHAON/S-/KAOINST/HRE
- munaskuilta: PHAON/S-/KAOINST/TA
- munaskuin: PHAON/S-/KAOIN
- munaskuina: PHAON/S-/KAOIN
- munaskuine: PHAON/S-/KAOINe
- munaskuissa: PHAON/S-/KAOINSH
- munaskuista: PHAON/S-/KAOIST
- munaskuita: PHAON/S-/KAOIT
- munaskuitta: PHAON/S-/KAOISTR
- munaskuitten: PHAON/S-/KAOISTRe
- munaskuu: PHAON/S-/KAO*
- munaskuuha: PHAON/S-/KAO*H
- munaskuuksi: PHAON/S-/KAO*KSi
- munaskuulla: PHAON/S-/KAO*NST/HRA
- munaskuulle: PHAON/S-/KAO*NST/HRE
- munaskuulta: PHAON/S-/KAO*NST/TA
- munaskuun: PHAON/S-/KAO*N
- munaskuuna: PHAON/S-/KAO*N
- munaskuussa: PHAON/S-/KAO*NSH
- munaskuusta: PHAON/S-/KAO*ST
- munaskuut: PHAON/S-/KAO*T
- munaskuuta: PHAON/S-/KAO*T
- munaskuutta: PHAON/S-/KAO*STR
- mustakuirei: PHAOST/KAOIRei
- mustakuireihin: PHAOST/KAOIRei/HIN
- mustakuireille: PHAOST/KAOIRei/HR-NSTe
- mustakuireine: PHAOST/KAOIRei/TPHE
- mustakuireista: PHAOST/KAOIRei/S-T
- mustakuireja: PHAOST/KAOIRe/SKVRA
- mustakuiri: PHAOST/KAOIRi
- mustakuiria: PHAOST/KAOIRia
- mustakuirien: PHAOST/KAOIRi/EN
- mustakuiriin: PHAOST/KAOIRi/IN
- mustakuirille: PHAOST/KAOIRi/HR-NSTe
- mustakuirista: PHAOST/KAOIRi/S-T
- muunlainen: PHAO*N/HRAINe
- muunlaise: PHAO*N/HRAISe
- muunlaiseen: PHAO*N/HRAISe/EN
- muunlaiselle: PHAO*N/HRAISe/HR-NSTe
- muunlaisen: PHAO*N/HRAISe
- muunlaisena: PHAO*N/HRAISe/A
- muunlaisesta: PHAO*N/HRAISe/S-T
- muunlaisi: PHAO*N/HRAISi
- muunlaisia: PHAO*N/HRAISia
- muunlaisien: PHAO*N/HRAISi/EN
- muunlaisiin: PHAO*N/HRAISi/IN
- muunlaisille: PHAO*N/HRAISi/HR-NSTe
- muunlaisine: PHAO*N/HRAISi/TPHE
- muunlaisista: PHAO*N/HRAISi/S-T
- muunlaista: PHAO*N/HRAIST
- muunlaisten: PHAO*N/HRAISTe
- myelinolyysei: PHAOENSTi/TPHO/HRAO*Sei
- myelinolyyseihin: PHAOENSTi/TPHO/HRAO*Sei/HIN
- myelinolyyseille: PHAOENSTi/TPHO/HRAO*Sei/HR-NSTe
- myelinolyyseine: PHAOENSTi/TPHO/HRAO*Sei/TPHE
- myelinolyysejä: PHAOENSTi/TPHO/HRAO*Se/SKVRA
- myelinolyysi: PHAOENSTi/TPHO/HRAO*Si
- myelinolyysien: PHAOENSTi/TPHO/HRAO*Si/EN
- myelinolyysiin: PHAOENSTi/TPHO/HRAO*Si/IN
- myelinolyysille: PHAOENSTi/TPHO/HRAO*Si/HR-NSTe
- myelinolyysiä: PHAOENSTi/TPHO/HRAO*Sia
- myelosyytei: PHAOENSTo/SAO*Tei
- myelosyyteille: PHAOENSTo/SAO*Tei/HR-NSTe
- myelosyyti: PHAOENSTo/SAO*Ti
- myelosyytille: PHAOENSTo/SAO*Ti/HR-NSTe
- myelosyyttei: PHAOENSTo/SAO*STRei
- myelosyytteihin: PHAOENSTo/SAO*STRei/HIN
- myelosyytteine: PHAOENSTo/SAO*STRei/TPHE
- myelosyyttejä: PHAOENSTo/SAO*STRe/SKVRA
- myelosyytti: PHAOENSTo/SAO*STRi
- myelosyyttien: PHAOENSTo/SAO*STRi/EN
- myelosyyttiin: PHAOENSTo/SAO*STRi/IN
- myelosyyttiä: PHAOENSTo/SAO*STRia
- myosyytei: PHAOo/SAO*Tei
- myosyyteille: PHAOo/SAO*Tei/HR-NSTe
- myosyyti: PHAOo/SAO*Ti
- myosyytille: PHAOo/SAO*Ti/HR-NSTe
- myosyyttei: PHAOo/SAO*STRei
- myosyytteihin: PHAOo/SAO*STRei/HIN
- myosyytteine: PHAOo/SAO*STRei/TPHE
- myosyyttejä: PHAOo/SAO*STRe/SKVRA
- myosyytti: PHAOo/SAO*STRi
- myosyyttien: PHAOo/SAO*STRi/EN
- myosyyttiin: PHAOo/SAO*STRi/IN
- myosyyttiä: PHAOo/SAO*STRia
- mäeneno: PHAEN/ENo
- mäenenoa: PHAEN/ENoa
- mäenenoi: PHAEN/ENoi
- mäenenoihin: PHAEN/ENoi/HIN
- mäenenoille: PHAEN/ENoi/HR-NSTe
- mäenenoine: PHAEN/ENoi/TPHE
- mäenenoista: PHAEN/ENoi/S-T
- mäenenoja: PHAEN/ENoia
- mäenenojen: PHAEN/ENo/SKVREN
- mäenenolle: PHAEN/ENo/HR-NSTe
- mäenenoon: PHAEN/ENo/ON
- mäenenosta: PHAEN/ENo/S-T
- määrätynlainen: PHA*R/TAON/HRAINe
- määrätynlaise: PHA*R/TAON/HRAISe
- määrätynlaiseen: PHA*R/TAON/HRAISe/EN
- määrätynlaiselle: PHA*R/TAON/HRAISe/HR-NSTe
- määrätynlaisen: PHA*R/TAON/HRAISe
- määrätynlaisena: PHA*R/TAON/HRAISe/A
- määrätynlaisesta: PHA*R/TAON/HRAISe/S-T
- määrätynlaisi: PHA*R/TAON/HRAISi
- määrätynlaisia: PHA*R/TAON/HRAISia
- määrätynlaisien: PHA*R/TAON/HRAISi/EN
- määrätynlaisiin: PHA*R/TAON/HRAISi/IN
- määrätynlaisille: PHA*R/TAON/HRAISi/HR-NSTe
- määrätynlaisine: PHA*R/TAON/HRAISi/TPHE
- määrätynlaisista: PHA*R/TAON/HRAISi/S-T
- määrätynlaista: PHA*R/TAON/HRAIST
- määrätynlaisten: PHA*R/TAON/HRAISTe
- möhömaha: PHOHo/PHAH
- möhömahaa: PHOHo/PHAHa
- möhömahain: PHOHo/PHAH/IN
- möhömahalle: PHOHo/PHAH/HR-NSTe
- möhömahasta: PHOHo/PHAH/S-T
- möhömahoi: PHOHo/PHAHoi
- möhömahoihin: PHOHo/PHAHoi/HIN
- möhömahoille: PHOHo/PHAHoi/HR-NSTe
- möhömahoine: PHOHo/PHAHoi/TPHE
- möhömahoista: PHOHo/PHAHoi/S-T
- möhömahoja: PHOHo/PHAHoia
- möhömahojen: PHOHo/PHAHo/SKVREN
- natrolipei: TPHATRo/HRIHRei
- natrolipeiden: TPHATRo/HRIHRei/TKEN
- natrolipeihin: TPHATRo/HRIHRei/HIN
- natrolipeille: TPHATRo/HRIHRei/HR-NSTe
- natrolipeine: TPHATRo/HRIHRei/TPHE
- natrolipeisiin: TPHATRo/HRIHRei/S*IN
- natrolipeitten: TPHATRo/HRIHRei/T-Te
- natrolipeitä: TPHATRo/HRIHRei/TA
- natrolipeä: TPHATRo/HRIHRea
- natrolipeäin: TPHATRo/HRIHRea/IN
- natrolipeälle: TPHATRo/HRIHRea/HR-NSTe
- natrolipeätä: TPHATRo/HRIHRea/TA
- natrolipeään: TPHATRo/HRIHRea/AN
- neljälainen: TPHENSTia/HRAINe
- neljälaise: TPHENSTia/HRAISe
- neljälaiseen: TPHENSTia/HRAISe/EN
- neljälaiselle: TPHENSTia/HRAISe/HR-NSTe
- neljälaisen: TPHENSTia/HRAISe
- neljälaisena: TPHENSTia/HRAISe/A
- neljälaisesta: TPHENSTia/HRAISe/S-T
- neljälaisi: TPHENSTia/HRAISi
- neljälaisia: TPHENSTia/HRAISia
- neljälaisien: TPHENSTia/HRAISi/EN
- neljälaisiin: TPHENSTia/HRAISi/IN
- neljälaisille: TPHENSTia/HRAISi/HR-NSTe
- neljälaisine: TPHENSTia/HRAISi/TPHE
- neljälaisista: TPHENSTia/HRAISi/S-T
- neljälaista: TPHENSTia/HRAIST
- neljälaisten: TPHENSTia/HRAISTe
- neutriinovoi: TPHAO*ETRi/INo/VOi
- neutriinovoiden: TPHAO*ETRi/INo/VOi/TKEN
- neutriinovoihin: TPHAO*ETRi/INo/VOi/HIN
- neutriinovoille: TPHAO*ETRi/INo/VOi/HR-NSTe
- neutriinovoine: TPHAO*ETRi/INo/VOi/TPHE
- neutriinovoista: TPHAO*ETRi/INo/VOi/S-T
- neutriinovoita: TPHAO*ETRi/INo/VOi/TA
- neutriinovoitten: TPHAO*ETRi/INo/VOi/T-Te
- neutriinovuo: TPHAO*ETRi/INo/VAOo
- neutriinovuohon: TPHAO*ETRi/INo/VAOo/HON
- neutriinovuolle: TPHAO*ETRi/INo/VAOo/HR-NSTe
- neutriinovuosta: TPHAO*ETRi/INo/VAOo/S-T
- neutriinovuota: TPHAO*ETRi/INo/VAOo/TA
- neutrovoi: TPHAO*ETRo/VOi
- neutrovoiden: TPHAO*ETRo/VOi/TKEN
- neutrovoihin: TPHAO*ETRo/VOi/HIN
- neutrovoille: TPHAO*ETRo/VOi/HR-NSTe
- neutrovoine: TPHAO*ETRo/VOi/TPHE
- neutrovoista: TPHAO*ETRo/VOi/S-T
- neutrovoita: TPHAO*ETRo/VOi/TA
- neutrovoitten: TPHAO*ETRo/VOi/T-Te
- neutrovuo: TPHAO*ETRo/VAOo
- neutrovuohon: TPHAO*ETRo/VAOo/HON
- neutrovuolle: TPHAO*ETRo/VAOo/HR-NSTe
- neutrovuosta: TPHAO*ETRo/VAOo/S-T
- neutrovuota: TPHAO*ETRo/VAOo/TA
- niinkipäin: TPH*INKi/PAIN
- niinkääpäin: TPH*INKa/PAIN
- niinpäin: TPH*IN/PAIN
- nimenomaa: TPHISHe/OSHa
- nirppanoka: TPHIR/P-HR/TPHOK
- nirppanokalle: TPHIR/P-HR/TPHOK/HR-NSTe
- nirppanokasta: TPHIR/P-HR/TPHOK/S-T
- nirppanoki: TPHIR/P-HR/TPHOKi
- nirppanokille: TPHIR/P-HR/TPHOKi/HR-NSTe
- nirppanokista: TPHIR/P-HR/TPHOKi/S-T
- nirppanokka: TPHIR/P-HR/TPHONKH
- nirppanokkaa: TPHIR/P-HR/TPHONKHa
- nirppanokkain: TPHIR/P-HR/TPHONKH/IN
- nirppanokki: TPHIR/P-HR/TPHONKHi
- nirppanokkia: TPHIR/P-HR/TPHONKHia
- nirppanokkien: TPHIR/P-HR/TPHONKHi/EN
- nirppanokkiin: TPHIR/P-HR/TPHONKHi/IN
- nirppanokkine: TPHIR/P-HR/TPHONKHi/TPHE
- nojapuiden: TPHOia/PAOI/TKEN
- nojapuihi: TPHOia/PAOIHi
- nojapuiksi: TPHOia/PAOIKSi
- nojapuilla: TPHOia/PAOINST/HRA
- nojapuille: TPHOia/PAOINST/HRE
- nojapuilta: TPHOia/PAOINST/TA
- nojapuin: TPHOia/PAOIN
- nojapuina: TPHOia/PAOIN
- nojapuine: TPHOia/PAOINe
- nojapuissa: TPHOia/PAOINSH
- nojapuista: TPHOia/PAOIST
- nojapuita: TPHOia/PAOIT
- nojapuitta: TPHOia/PAOISTR
- nojapuitten: TPHOia/PAOISTRe
- nojapuu: TPHOia/PAO*
- nojapuuha: TPHOia/PAO*H
- nojapuuksi: TPHOia/PAO*KSi
- nojapuulla: TPHOia/PAO*NST/HRA
- nojapuulle: TPHOia/PAO*NST/HRE
- nojapuulta: TPHOia/PAO*NST/TA
- nojapuun: TPHOia/PAO*N
- nojapuuna: TPHOia/PAO*N
- nojapuussa: TPHOia/PAO*NSH
- nojapuusta: TPHOia/PAO*ST
- nojapuut: TPHOia/PAO*T
- nojapuuta: TPHOia/PAO*T
- nojapuutta: TPHOia/PAO*STR
- nostotelei: TPHOSTo/TENSTei
- nostoteleihin: TPHOSTo/TENSTei/HIN
- nostoteleille: TPHOSTo/TENSTei/HR-NSTe
- nostoteleine: TPHOSTo/TENSTei/TPHE
- nostotelejä: TPHOSTo/TENSTe/SKVRA
- nostoteli: TPHOSTo/TENSTi
- nostotelien: TPHOSTo/TENSTi/EN
- nostoteliin: TPHOSTo/TENSTi/IN
- nostotelille: TPHOSTo/TENSTi/HR-NSTe
- nostoteliä: TPHOSTo/TENSTia
- nukkavieru: TPHAONKH/V*EIReo
- nukkavierua: TPHAONKH/V*EIReoa
- nukkavierui: TPHAONKH/V*EIReoi
- nukkavieruihin: TPHAONKH/V*EIReoi/HIN
- nukkavieruille: TPHAONKH/V*EIReoi/HR-NSTe
- nukkavieruine: TPHAONKH/V*EIReoi/TPHE
- nukkavieruista: TPHAONKH/V*EIReoi/S-T
- nukkavieruja: TPHAONKH/V*EIReoia
- nukkavierujen: TPHAONKH/V*EIReo/SKVREN
- nukkavierulle: TPHAONKH/V*EIReo/HR-NSTe
- nukkavierusta: TPHAONKH/V*EIReo/S-T
- nukkavieruun: TPHAONKH/V*EIReo/AON
- nukkumatei: TPHAONKHeo/PHATei
- nukkumateille: TPHAONKHeo/PHATei/HR-NSTe
- nukkumateista: TPHAONKHeo/PHATei/S-T
- nukkumati: TPHAONKHeo/PHATi
- nukkumatille: TPHAONKHeo/PHATi/HR-NSTe
- nukkumatista: TPHAONKHeo/PHATi/S-T
- nukkumattei: TPHAONKHeo/PHASTRei
- nukkumatteihin: TPHAONKHeo/PHASTRei/HIN
- nukkumatteine: TPHAONKHeo/PHASTRei/TPHE
- nukkumatteja: TPHAONKHeo/PHASTRe/SKVRA
- nukkumatti: TPHAONKHeo/PHASTRi
- nukkumattia: TPHAONKHeo/PHASTRia
- nukkumattien: TPHAONKHeo/PHASTRi/EN
- nukkumattiin: TPHAONKHeo/PHASTRi/IN
- nuripäin: TPHAORi/PAIN
- näinkipäin: TPHAINKi/PAIN
- näinkääpäin: TPHAINKa/PAIN
- näinollen: TPHAIN/ONST/HREN
- näinpäin: TPHAIN/PAIN
- ohimennen: OHi/PHENKSe
- oikeanlainen: Oi/KA*EN/HRAINe
- oikeanlaise: Oi/KA*EN/HRAISe
- oikeanlaiseen: Oi/KA*EN/HRAISe/EN
- oikeanlaiselle: Oi/KA*EN/HRAISe/HR-NSTe
- oikeanlaisen: Oi/KA*EN/HRAISe
- oikeanlaisena: Oi/KA*EN/HRAISe/A
- oikeanlaisesta: Oi/KA*EN/HRAISe/S-T
- oikeanlaisi: Oi/KA*EN/HRAISi
- oikeanlaisia: Oi/KA*EN/HRAISia
- oikeanlaisien: Oi/KA*EN/HRAISi/EN
- oikeanlaisiin: Oi/KA*EN/HRAISi/IN
- oikeanlaisille: Oi/KA*EN/HRAISi/HR-NSTe
- oikeanlaisine: Oi/KA*EN/HRAISi/TPHE
- oikeanlaisista: Oi/KA*EN/HRAISi/S-T
- oikeanlaista: Oi/KA*EN/HRAIST
- oikeanlaisten: Oi/KA*EN/HRAISTe
- oikeinpäin: Oi/KEIN/PAIN
- oikeushyvi: Oi/KAO*ES/HAOSRi
- oikeushyvien: Oi/KAO*ES/HAOSRi/EN
- oikeushyviin: Oi/KAO*ES/HAOSRi/IN
- oikeushyville: Oi/KAO*ES/HAOSRi/HR-NSTe
- oikeushyvine: Oi/KAO*ES/HAOSRi/TPHE
- oikeushyviä: Oi/KAO*ES/HAOSRia
- oikeushyvä: Oi/KAO*ES/HAOSR
- oikeushyväin: Oi/KAO*ES/HAOSR/IN
- oikeushyvälle: Oi/KAO*ES/HAOSR/HR-NSTe
- oikeushyvää: Oi/KAO*ES/HAOSRa
- oktaaliluku: OKTa/HRI/HRAOKeo
- oktaalilukua: OKTa/HRI/HRAOKeoa
- oktaalilukui: OKTa/HRI/HRAOKeoi
- oktaalilukuihin: OKTa/HRI/HRAOKeoi/HIN
- oktaalilukuine: OKTa/HRI/HRAOKeoi/TPHE
- oktaalilukuja: OKTa/HRI/HRAOKeoia
- oktaalilukujen: OKTa/HRI/HRAOKeo/SKVREN
- oktaalilukuun: OKTa/HRI/HRAOKeo/AON
- oktaaliluvu: OKTa/HRI/HRAOSReo
- oktaaliluvui: OKTa/HRI/HRAOSReoi
- oktaaliluvuille: OKTa/HRI/HRAOSReoi/HR-NSTe
- oktaaliluvuista: OKTa/HRI/HRAOSReoi/S-T
- oktaaliluvulle: OKTa/HRI/HRAOSReo/HR-NSTe
- oktaaliluvusta: OKTa/HRI/HRAOSReo/S-T
- oligomeerei: ONSTi/TKPVO/PH*ERei
- oligomeereihin: ONSTi/TKPVO/PH*ERei/HIN
- oligomeereille: ONSTi/TKPVO/PH*ERei/HR-NSTe
- oligomeereine: ONSTi/TKPVO/PH*ERei/TPHE
- oligomeerejä: ONSTi/TKPVO/PH*ERe/SKVRA
- oligomeeri: ONSTi/TKPVO/PH*ERi
- oligomeerien: ONSTi/TKPVO/PH*ERi/EN
- oligomeeriin: ONSTi/TKPVO/PH*ERi/IN
- oligomeerille: ONSTi/TKPVO/PH*ERi/HR-NSTe
- oligomeeriä: ONSTi/TKPVO/PH*ERia
- oligosyytei: ONSTi/TKPVO/SAO*Tei
- oligosyyteille: ONSTi/TKPVO/SAO*Tei/HR-NSTe
- oligosyyti: ONSTi/TKPVO/SAO*Ti
- oligosyytille: ONSTi/TKPVO/SAO*Ti/HR-NSTe
- oligosyyttei: ONSTi/TKPVO/SAO*STRei
- oligosyytteihin: ONSTi/TKPVO/SAO*STRei/HIN
- oligosyytteine: ONSTi/TKPVO/SAO*STRei/TPHE
- oligosyyttejä: ONSTi/TKPVO/SAO*STRe/SKVRA
- oligosyytti: ONSTi/TKPVO/SAO*STRi
- oligosyyttien: ONSTi/TKPVO/SAO*STRi/EN
- oligosyyttiin: ONSTi/TKPVO/SAO*STRi/IN
- oligosyyttiä: ONSTi/TKPVO/SAO*STRia
- olipaika: ONSTi/PAIK
- olipaikalle: ONSTi/PAIK/HR-NSTe
- olipaikasta: ONSTi/PAIK/S-T
- olipaikka: ONSTi/PAINKH
- olipaikkaa: ONSTi/PAINKHa
- olipaikkain: ONSTi/PAINKH/IN
- olipaikkoi: ONSTi/PAINKHoi
- olipaikkoihin: ONSTi/PAINKHoi/HIN
- olipaikkoine: ONSTi/PAINKHoi/TPHE
- olipaikkoja: ONSTi/PAINKHoia
- olipaikkojen: ONSTi/PAINKHo/SKVREN
- olipaikoi: ONSTi/PAIKoi
- olipaikoille: ONSTi/PAIKoi/HR-NSTe
- olipaikoista: ONSTi/PAIKoi/S-T
- omalainen: OSH/HRAINe
- omalaise: OSH/HRAISe
- omalaiseen: OSH/HRAISe/EN
- omalaiselle: OSH/HRAISe/HR-NSTe
- omalaisen: OSH/HRAISe
- omalaisena: OSH/HRAISe/A
- omalaisesta: OSH/HRAISe/S-T
- omalaisi: OSH/HRAISi
- omalaisia: OSH/HRAISia
- omalaisien: OSH/HRAISi/EN
- omalaisiin: OSH/HRAISi/IN
- omalaisille: OSH/HRAISi/HR-NSTe
- omalaisine: OSH/HRAISi/TPHE
- omalaisista: OSH/HRAISi/S-T
- omalaista: OSH/HRAIST
- omalaisten: OSH/HRAISTe
- ombussei: OSH/PVAONSHei
- ombusseihin: OSH/PVAONSHei/HIN
- ombusseille: OSH/PVAONSHei/HR-NSTe
- ombusseine: OSH/PVAONSHei/TPHE
- ombusseista: OSH/PVAONSHei/S-T
- ombusseja: OSH/PVAONSHe/SKVRA
- ombussi: OSH/PVAONSHi
- ombussia: OSH/PVAONSHia
- ombussien: OSH/PVAONSHi/EN
- ombussiin: OSH/PVAONSHi/IN
- ombussille: OSH/PVAONSHi/HR-NSTe
- ombussista: OSH/PVAONSHi/S-T
- onkogeenei: ONKo/TKPV*ENei
- onkogeeneihin: ONKo/TKPV*ENei/HIN
- onkogeeneille: ONKo/TKPV*ENei/HR-NSTe
- onkogeeneine: ONKo/TKPV*ENei/TPHE
- onkogeenejä: ONKo/TKPV*ENe/SKVRA
- onkogeeni: ONKo/TKPV*ENi
- onkogeenien: ONKo/TKPV*ENi/EN
- onkogeeniin: ONKo/TKPV*ENi/IN
- onkogeenille: ONKo/TKPV*ENi/HR-NSTe
- onkogeeniä: ONKo/TKPV*ENia
- online: ON/HRINe
- onnenpeka: ONKSe/PEK
- onnenpekalle: ONKSe/PEK/HR-NSTe
- onnenpekasta: ONKSe/PEK/S-T
- onnenpekka: ONKSe/PENKH
- onnenpekkaa: ONKSe/PENKHa
- onnenpekkain: ONKSe/PENKH/IN
- onnenpekkoi: ONKSe/PENKHoi
- onnenpekkoihin: ONKSe/PENKHoi/HIN
- onnenpekkoine: ONKSe/PENKHoi/TPHE
- onnenpekkoja: ONKSe/PENKHoia
- onnenpekkojen: ONKSe/PENKHo/SKVREN
- onnenpekoi: ONKSe/PEKoi
- onnenpekoille: ONKSe/PEKoi/HR-NSTe
- onnenpekoista: ONKSe/PEKoi/S-T
- oraaliseksei: ORa/HRI/SEKSei
- oraalisekseihin: ORa/HRI/SEKSei/HIN
- oraalisekseille: ORa/HRI/SEKSei/HR-NSTe
- oraalisekseine: ORa/HRI/SEKSei/TPHE
- oraaliseksejä: ORa/HRI/SEKSe/SKVRA
- oraaliseksi: ORa/HRI/SEKSi
- oraaliseksien: ORa/HRI/SEKSi/EN
- oraaliseksiin: ORa/HRI/SEKSi/IN
- oraaliseksille: ORa/HRI/SEKSi/HR-NSTe
- oraaliseksiä: ORa/HRI/SEKSia
- oranssisiene: OR/TPH-NSHi/S*EINe
- oranssisieneen: OR/TPH-NSHi/S*EINe/EN
- oranssisienelle: OR/TPH-NSHi/S*EINe/HR-NSTe
- oranssisienen: OR/TPH-NSHi/S*EINe
- oranssisieni: OR/TPH-NSHi/S*EINi
- oranssisienien: OR/TPH-NSHi/S*EINi/EN
- oranssisieniin: OR/TPH-NSHi/S*EINi/IN
- oranssisienille: OR/TPH-NSHi/S*EINi/HR-NSTe
- oranssisienine: OR/TPH-NSHi/S*EINi/TPHE
- oranssisieniä: OR/TPH-NSHi/S*EINia
- oranssisiennä: OR/TPH-NSHi/S*EINKS
- oranssisienten: OR/TPH-NSHi/S*EINTe
- oranssisientä: OR/TPH-NSHi/S*EINT
- ortokuva: OR/TO/KAOSR
- ortokuvaa: OR/TO/KAOSRa
- ortokuvain: OR/TO/KAOSR/IN
- ortokuvalle: OR/TO/KAOSR/HR-NSTe
- ortokuvasta: OR/TO/KAOSR/S-T
- ortokuvi: OR/TO/KAOSRi
- ortokuvia: OR/TO/KAOSRia
- ortokuvien: OR/TO/KAOSRi/EN
- ortokuviin: OR/TO/KAOSRi/IN
- ortokuville: OR/TO/KAOSRi/HR-NSTe
- ortokuvine: OR/TO/KAOSRi/TPHE
- ortokuvista: OR/TO/KAOSRi/S-T
- osmankäämei: OS/PHAN/KA*SHei
- osmankäämeihin: OS/PHAN/KA*SHei/HIN
- osmankäämeille: OS/PHAN/KA*SHei/HR-NSTe
- osmankäämeine: OS/PHAN/KA*SHei/TPHE
- osmankäämejä: OS/PHAN/KA*SHe/SKVRA
- osmankäämi: OS/PHAN/KA*SHi
- osmankäämien: OS/PHAN/KA*SHi/EN
- osmankäämiin: OS/PHAN/KA*SHi/IN
- osmankäämille: OS/PHAN/KA*SHi/HR-NSTe
- osmankäämiä: OS/PHAN/KA*SHia
- osteopaatei: OSTeo/PA*Tei
- osteopaateille: OSTeo/PA*Tei/HR-NSTe
- osteopaateista: OSTeo/PA*Tei/S-T
- osteopaati: OSTeo/PA*Ti
- osteopaatille: OSTeo/PA*Ti/HR-NSTe
- osteopaatista: OSTeo/PA*Ti/S-T
- osteopaattei: OSTeo/PA*STRei
- osteopaatteihin: OSTeo/PA*STRei/HIN
- osteopaatteine: OSTeo/PA*STRei/TPHE
- osteopaatteja: OSTeo/PA*STRe/SKVRA
- osteopaatti: OSTeo/PA*STRi
- osteopaattia: OSTeo/PA*STRia
- osteopaattien: OSTeo/PA*STRi/EN
- osteopaattiin: OSTeo/PA*STRi/IN
- osteosyytei: OSTeo/SAO*Tei
- osteosyyteille: OSTeo/SAO*Tei/HR-NSTe
- osteosyyti: OSTeo/SAO*Ti
- osteosyytille: OSTeo/SAO*Ti/HR-NSTe
- osteosyyttei: OSTeo/SAO*STRei
- osteosyytteihin: OSTeo/SAO*STRei/HIN
- osteosyytteine: OSTeo/SAO*STRei/TPHE
- osteosyyttejä: OSTeo/SAO*STRe/SKVRA
- osteosyytti: OSTeo/SAO*STRi
- osteosyyttien: OSTeo/SAO*STRi/EN
- osteosyyttiin: OSTeo/SAO*STRi/IN
- osteosyyttiä: OSTeo/SAO*STRia
- osuuskunna: OSeo/AOS/KAONKS
- osuuskunnalle: OSeo/AOS/KAONKS/HR-NSTe
- osuuskunnasta: OSeo/AOS/KAONKS/S-T
- osuuskunni: OSeo/AOS/KAONKSi
- osuuskunnille: OSeo/AOS/KAONKSi/HR-NSTe
- osuuskunnista: OSeo/AOS/KAONKSi/S-T
- osuuskunta: OSeo/AOS/KAONT
- osuuskuntaa: OSeo/AOS/KAONTa
- osuuskuntain: OSeo/AOS/KAONT/IN
- osuuskunti: OSeo/AOS/KAONTi
- osuuskuntia: OSeo/AOS/KAONTia
- osuuskuntien: OSeo/AOS/KAONTi/EN
- osuuskuntiin: OSeo/AOS/KAONTi/IN
- osuuskuntine: OSeo/AOS/KAONTi/TPHE
- otapäinen: OT/PAINe
- otapäise: OT/PAISe
- otapäiseen: OT/PAISe/EN
- otapäiselle: OT/PAISe/HR-NSTe
- otapäisen: OT/PAISe
- otapäisi: OT/PAISi
- otapäisien: OT/PAISi/EN
- otapäisiin: OT/PAISi/IN
- otapäisille: OT/PAISi/HR-NSTe
- otapäisine: OT/PAISi/TPHE
- otapäisiä: OT/PAISia
- otapäisten: OT/PAISTe
- otapäistä: OT/PAIST
- ovimikko: OSRi/PHINKHo
- ovimikkoa: OSRi/PHINKHoa
- ovimikkoi: OSRi/PHINKHoi
- ovimikkoihin: OSRi/PHINKHoi/HIN
- ovimikkoine: OSRi/PHINKHoi/TPHE
- ovimikkoja: OSRi/PHINKHoia
- ovimikkojen: OSRi/PHINKHo/SKVREN
- ovimikkoon: OSRi/PHINKHo/ON
- ovimiko: OSRi/PHIKo
- ovimikoi: OSRi/PHIKoi
- ovimikoille: OSRi/PHIKoi/HR-NSTe
- ovimikoista: OSRi/PHIKoi/S-T
- ovimikolle: OSRi/PHIKo/HR-NSTe
- ovimikosta: OSRi/PHIKo/S-T
- paavalniemi: PA*SR/HR-/TPH*EISHi
- paliskunna: PANSTi/S-/KAONKS
- paliskunnalle: PANSTi/S-/KAONKS/HR-NSTe
- paliskunnasta: PANSTi/S-/KAONKS/S-T
- paliskunni: PANSTi/S-/KAONKSi
- paliskunnille: PANSTi/S-/KAONKSi/HR-NSTe
- paliskunnista: PANSTi/S-/KAONKSi/S-T
- paliskunta: PANSTi/S-/KAONT
- paliskuntaa: PANSTi/S-/KAONTa
- paliskuntain: PANSTi/S-/KAONT/IN
- paliskunti: PANSTi/S-/KAONTi
- paliskuntia: PANSTi/S-/KAONTia
- paliskuntien: PANSTi/S-/KAONTi/EN
- paliskuntiin: PANSTi/S-/KAONTi/IN
- paliskuntine: PANSTi/S-/KAONTi/TPHE
- palloveikko: PANST/HRO/VEINKHo
- palloveikkoa: PANST/HRO/VEINKHoa
- palloveikkoi: PANST/HRO/VEINKHoi
- palloveikkoihin: PANST/HRO/VEINKHoi/HIN
- palloveikkoine: PANST/HRO/VEINKHoi/TPHE
- palloveikkoja: PANST/HRO/VEINKHoia
- palloveikkojen: PANST/HRO/VEINKHo/SKVREN
- palloveikkoon: PANST/HRO/VEINKHo/ON
- palloveiko: PANST/HRO/VEIKo
- palloveikoi: PANST/HRO/VEIKoi
- palloveikoille: PANST/HRO/VEIKoi/HR-NSTe
- palloveikoista: PANST/HRO/VEIKoi/S-T
- palloveikolle: PANST/HRO/VEIKo/HR-NSTe
- palloveikosta: PANST/HRO/VEIKo/S-T
- paraikaa: PAR/AIKa
- paraune: PAR/AONe
- parauneen: PAR/AONe/EN
- paraunelle: PAR/AONe/HR-NSTe
- paraunen: PAR/AONe
- paraunena: PAR/AONe/A
- paraunesta: PAR/AONe/S-T
- parauni: PAR/AONi
- paraunia: PAR/AONia
- paraunien: PAR/AONi/EN
- parauniin: PAR/AONi/IN
- paraunille: PAR/AONi/HR-NSTe
- paraunine: PAR/AONi/TPHE
- paraunista: PAR/AONi/S-T
- paraunna: PAR/AONKS
- paraunta: PAR/AONT
- paraunten: PAR/AONTe
- pariskunna: PARi/S-/KAONKS
- pariskunnalle: PARi/S-/KAONKS/HR-NSTe
- pariskunnasta: PARi/S-/KAONKS/S-T
- pariskunni: PARi/S-/KAONKSi
- pariskunnille: PARi/S-/KAONKSi/HR-NSTe
- pariskunnista: PARi/S-/KAONKSi/S-T
- pariskunta: PARi/S-/KAONT
- pariskuntaa: PARi/S-/KAONTa
- pariskuntain: PARi/S-/KAONT/IN
- pariskunti: PARi/S-/KAONTi
- pariskuntia: PARi/S-/KAONTia
- pariskuntien: PARi/S-/KAONTi/EN
- pariskuntiin: PARi/S-/KAONTi/IN
- pariskuntine: PARi/S-/KAONTi/TPHE
- pataluha: PAT/HRAOH
- pataluhaa: PAT/HRAOHa
- pataluhain: PAT/HRAOH/IN
- pataluhalle: PAT/HRAOH/HR-NSTe
- pataluhasta: PAT/HRAOH/S-T
- pataluhi: PAT/HRAOHi
- pataluhia: PAT/HRAOHia
- pataluhien: PAT/HRAOHi/EN
- pataluhiin: PAT/HRAOHi/IN
- pataluhille: PAT/HRAOHi/HR-NSTe
- pataluhine: PAT/HRAOHi/TPHE
- pataluhista: PAT/HRAOHi/S-T
- patogeenei: PATo/TKPV*ENei
- patogeeneihin: PATo/TKPV*ENei/HIN
- patogeeneille: PATo/TKPV*ENei/HR-NSTe
- patogeeneine: PATo/TKPV*ENei/TPHE
- patogeenejä: PATo/TKPV*ENe/SKVRA
- patogeeni: PATo/TKPV*ENi
- patogeenien: PATo/TKPV*ENi/EN
- patogeeniin: PATo/TKPV*ENi/IN
- patogeenille: PATo/TKPV*ENi/HR-NSTe
- patogeeniä: PATo/TKPV*ENia
- paukapäiden: PAeo/KA/PAI/TKEN
- paukapäihi: PAeo/KA/PAIHi
- paukapäiksi: PAeo/KA/PAIKSi
- paukapäille: PAeo/KA/PAINST/HRE
- paukapäillä: PAeo/KA/PAINST/HRA
- paukapäiltä: PAeo/KA/PAINST/TA
- paukapäin: PAeo/KA/PAIN
- paukapäine: PAeo/KA/PAINe
- paukapäinä: PAeo/KA/PAIN
- paukapäissä: PAeo/KA/PAINSH
- paukapäistä: PAeo/KA/PAIST
- paukapäitten: PAeo/KA/PAISTRe
- paukapäittä: PAeo/KA/PAISTR
- paukapäitä: PAeo/KA/PAIT
- paukapää: PAeo/KA/PA*
- paukapäähä: PAeo/KA/PA*H
- paukapääksi: PAeo/KA/PA*KSi
- paukapäälle: PAeo/KA/PA*NST/HRE
- paukapäällä: PAeo/KA/PA*NST/HRA
- paukapäältä: PAeo/KA/PA*NST/TA
- paukapään: PAeo/KA/PA*N
- paukapäänä: PAeo/KA/PA*N
- paukapäässä: PAeo/KA/PA*NSH
- paukapäästä: PAeo/KA/PA*ST
- paukapäät: PAeo/KA/PA*T
- paukapäättä: PAeo/KA/PA*STR
- paukapäätä: PAeo/KA/PA*T
- peeärri: P*E/AHTRi
- peeärrien: P*E/AHTRi/EN
- peeärriin: P*E/AHTRi/IN
- peeärrille: P*E/AHTRi/HR-NSTe
- peeärrine: P*E/AHTRi/TPHE
- peeärriä: P*E/AHTRia
- peeärrä: P*E/AHTR
- peeärräin: P*E/AHTR/IN
- peeärrälle: P*E/AHTR/HR-NSTe
- peeärrää: P*E/AHTRa
- pentametrei: PENT/PHETRei
- pentametreihin: PENT/PHETRei/HIN
- pentametreille: PENT/PHETRei/HR-NSTe
- pentametreine: PENT/PHETRei/TPHE
- pentametrejä: PENT/PHETRe/SKVRA
- pentametri: PENT/PHETRi
- pentametrien: PENT/PHETRi/EN
- pentametriin: PENT/PHETRi/IN
- pentametrille: PENT/PHETRi/HR-NSTe
- pentametriä: PENT/PHETRia
- pepsinogeenei: PEHR/SINo/TKPV*ENei
- pepsinogeeneihin: PEHR/SINo/TKPV*ENei/HIN
- pepsinogeeneille: PEHR/SINo/TKPV*ENei/HR-NSTe
- pepsinogeeneine: PEHR/SINo/TKPV*ENei/TPHE
- pepsinogeenejä: PEHR/SINo/TKPV*ENe/SKVRA
- pepsinogeeni: PEHR/SINo/TKPV*ENi
- pepsinogeenien: PEHR/SINo/TKPV*ENi/EN
- pepsinogeeniin: PEHR/SINo/TKPV*ENi/IN
- pepsinogeenille: PEHR/SINo/TKPV*ENi/HR-NSTe
- pepsinogeeniä: PEHR/SINo/TKPV*ENia
- perisynnei: PERi/SAONKSei
- perisynneille: PERi/SAONKSei/HR-NSTe
- perisynni: PERi/SAONKSi
- perisynnille: PERi/SAONKSi/HR-NSTe
- perisyntei: PERi/SAONTei
- perisynteihin: PERi/SAONTei/HIN
- perisynteine: PERi/SAONTei/TPHE
- perisyntejä: PERi/SAONTe/SKVRA
- perisynti: PERi/SAONTi
- perisyntien: PERi/SAONTi/EN
- perisyntiin: PERi/SAONTi/IN
- perisyntiä: PERi/SAONTia
- perisyytei: PERi/SAO*Tei
- perisyyteille: PERi/SAO*Tei/HR-NSTe
- perisyyti: PERi/SAO*Ti
- perisyytille: PERi/SAO*Ti/HR-NSTe
- perisyyttei: PERi/SAO*STRei
- perisyytteihin: PERi/SAO*STRei/HIN
- perisyytteine: PERi/SAO*STRei/TPHE
- perisyyttejä: PERi/SAO*STRe/SKVRA
- perisyytti: PERi/SAO*STRi
- perisyyttien: PERi/SAO*STRi/EN
- perisyyttiin: PERi/SAO*STRi/IN
- perisyyttiä: PERi/SAO*STRia
- perskännei: PER/S-/KANKSei
- perskänneihin: PER/S-/KANKSei/HIN
- perskänneille: PER/S-/KANKSei/HR-NSTe
- perskänneine: PER/S-/KANKSei/TPHE
- perskännejä: PER/S-/KANKSe/SKVRA
- perskänni: PER/S-/KANKSi
- perskännien: PER/S-/KANKSi/EN
- perskänniin: PER/S-/KANKSi/IN
- perskännille: PER/S-/KANKSi/HR-NSTe
- perskänniä: PER/S-/KANKSia
- persneto: PER/S-/TPHETo
- persnetoi: PER/S-/TPHEToi
- persnetoille: PER/S-/TPHEToi/HR-NSTe
- persnetoista: PER/S-/TPHEToi/S-T
- persnetolle: PER/S-/TPHETo/HR-NSTe
- persnetosta: PER/S-/TPHETo/S-T
- persnetto: PER/S-/TPHESTRo
- persnettoa: PER/S-/TPHESTRoa
- persnettoi: PER/S-/TPHESTRoi
- persnettoihin: PER/S-/TPHESTRoi/HIN
- persnettoine: PER/S-/TPHESTRoi/TPHE
- persnettoja: PER/S-/TPHESTRoia
- persnettojen: PER/S-/TPHESTRo/SKVREN
- persnettoon: PER/S-/TPHESTRo/ON
- peräpäin: PER/PAIN
- perääpäin: PERa/PAIN
- piilipuiden: P*INSTi/PAOI/TKEN
- piilipuihi: P*INSTi/PAOIHi
- piilipuiksi: P*INSTi/PAOIKSi
- piilipuilla: P*INSTi/PAOINST/HRA
- piilipuille: P*INSTi/PAOINST/HRE
- piilipuilta: P*INSTi/PAOINST/TA
- piilipuin: P*INSTi/PAOIN
- piilipuina: P*INSTi/PAOIN
- piilipuine: P*INSTi/PAOINe
- piilipuissa: P*INSTi/PAOINSH
- piilipuista: P*INSTi/PAOIST
- piilipuita: P*INSTi/PAOIT
- piilipuitta: P*INSTi/PAOISTR
- piilipuitten: P*INSTi/PAOISTRe
- piilipuu: P*INSTi/PAO*
- piilipuuha: P*INSTi/PAO*H
- piilipuuksi: P*INSTi/PAO*KSi
- piilipuulla: P*INSTi/PAO*NST/HRA
- piilipuulle: P*INSTi/PAO*NST/HRE
- piilipuulta: P*INSTi/PAO*NST/TA
- piilipuun: P*INSTi/PAO*N
- piilipuuna: P*INSTi/PAO*N
- piilipuussa: P*INSTi/PAO*NSH
- piilipuusta: P*INSTi/PAO*ST
- piilipuut: P*INSTi/PAO*T
- piilipuuta: P*INSTi/PAO*T
- piilipuutta: P*INSTi/PAO*STR
- pikapikaa: PIK/PIKa
- pikinoka: PIKi/TPHOK
- pikinokalle: PIKi/TPHOK/HR-NSTe
- pikinokasta: PIKi/TPHOK/S-T
- pikinoki: PIKi/TPHOKi
- pikinokille: PIKi/TPHOKi/HR-NSTe
- pikinokista: PIKi/TPHOKi/S-T
- pikinokka: PIKi/TPHONKH
- pikinokkaa: PIKi/TPHONKHa
- pikinokkain: PIKi/TPHONKH/IN
- pikinokki: PIKi/TPHONKHi
- pikinokkia: PIKi/TPHONKHia
- pikinokkien: PIKi/TPHONKHi/EN
- pikinokkiin: PIKi/TPHONKHi/IN
- pikinokkine: PIKi/TPHONKHi/TPHE
- pikipöksy: PIKi/POKSeo
- pikipöksyi: PIKi/POKSeoi
- pikipöksyihin: PIKi/POKSeoi/HIN
- pikipöksyille: PIKi/POKSeoi/HR-NSTe
- pikipöksyine: PIKi/POKSeoi/TPHE
- pikipöksyjen: PIKi/POKSeo/SKVREN
- pikipöksyjä: PIKi/POKSeoia
- pikipöksylle: PIKi/POKSeo/HR-NSTe
- pikipöksyyn: PIKi/POKSeo/KVR-N
- pikipöksyä: PIKi/POKSeoa
- pikiteiden: PIKi/TEI/TKEN
- pikiteihi: PIKi/TEIHi
- pikiteiksi: PIKi/TEIKSi
- pikiteille: PIKi/TEINST/HRE
- pikiteillä: PIKi/TEINST/HRA
- pikiteiltä: PIKi/TEINST/TA
- pikitein: PIKi/TEIN
- pikiteine: PIKi/TEINe
- pikiteinä: PIKi/TEIN
- pikiteissä: PIKi/TEINSH
- pikiteistä: PIKi/TEIST
- pikiteitten: PIKi/TEISTRe
- pikiteittä: PIKi/TEISTR
- pikiteitä: PIKi/TEIT
- pikitie: PIKi/T*EI
- pikitiehö: PIKi/T*EIHo
- pikitieksi: PIKi/T*EIKSi
- pikitielle: PIKi/T*EINST/HRE
- pikitiellä: PIKi/T*EINST/HRA
- pikitieltä: PIKi/T*EINST/TA
- pikitien: PIKi/T*EIN
- pikitienä: PIKi/T*EIN
- pikitiessä: PIKi/T*EINSH
- pikitiestä: PIKi/T*EIST
- pikitiet: PIKi/T*EIT
- pikitiettä: PIKi/T*EISTR
- pikitietä: PIKi/T*EIT
- pikkuhiljaa: PINKHeo/HINSTia/A
- pilapäiten: PINST/PAITe
- piparjuur: PIHR/R-/SKVRAO*R
- piparjuure: PIHR/R-/SKVRAO*Re
- piparjuureen: PIHR/R-/SKVRAO*Re/EN
- piparjuurelle: PIHR/R-/SKVRAO*Re/HR-NSTe
- piparjuuren: PIHR/R-/SKVRAO*Re
- piparjuurena: PIHR/R-/SKVRAO*Re/A
- piparjuuresta: PIHR/R-/SKVRAO*Re/S-T
- piparjuuri: PIHR/R-/SKVRAO*Ri
- piparjuuria: PIHR/R-/SKVRAO*Ria
- piparjuurien: PIHR/R-/SKVRAO*Ri/EN
- piparjuuriin: PIHR/R-/SKVRAO*Ri/IN
- piparjuurille: PIHR/R-/SKVRAO*Ri/HR-NSTe
- piparjuurine: PIHR/R-/SKVRAO*Ri/TPHE
- piparjuurista: PIHR/R-/SKVRAO*Ri/S-T
- piparjuurta: PIHR/R-/SKVRAO*R/TA
- piparjuurten: PIHR/R-/SKVRAO*R/TEN
- piparkakku: PIHR/R-/KANKHeo
- piparkakkua: PIHR/R-/KANKHeoa
- piparkakkui: PIHR/R-/KANKHeoi
- piparkakkuihin: PIHR/R-/KANKHeoi/HIN
- piparkakkuine: PIHR/R-/KANKHeoi/TPHE
- piparkakkuja: PIHR/R-/KANKHeoia
- piparkakkujen: PIHR/R-/KANKHeo/SKVREN
- piparkakkuun: PIHR/R-/KANKHeo/AON
- piparkaku: PIHR/R-/KAKeo
- piparkakui: PIHR/R-/KAKeoi
- piparkakuille: PIHR/R-/KAKeoi/HR-NSTe
- piparkakuista: PIHR/R-/KAKeoi/S-T
- piparkakulle: PIHR/R-/KAKeo/HR-NSTe
- piparkakusta: PIHR/R-/KAKeo/S-T
- pitaleipi: PIT/HREIHRi
- pitaleipien: PIT/HREIHRi/EN
- pitaleipiin: PIT/HREIHRi/IN
- pitaleipine: PIT/HREIHRi/TPHE
- pitaleipiä: PIT/HREIHRia
- pitaleipä: PIT/HREIHR
- pitaleipäin: PIT/HREIHR/IN
- pitaleipää: PIT/HREIHRa
- pitaleivi: PIT/HREISRi
- pitaleiville: PIT/HREISRi/HR-NSTe
- pitaleivä: PIT/HREISR
- pitaleivälle: PIT/HREISR/HR-NSTe
- pitkospuiden: PIT/KOS/PAOI/TKEN
- pitkospuihi: PIT/KOS/PAOIHi
- pitkospuiksi: PIT/KOS/PAOIKSi
- pitkospuilla: PIT/KOS/PAOINST/HRA
- pitkospuille: PIT/KOS/PAOINST/HRE
- pitkospuilta: PIT/KOS/PAOINST/TA
- pitkospuin: PIT/KOS/PAOIN
- pitkospuina: PIT/KOS/PAOIN
- pitkospuine: PIT/KOS/PAOINe
- pitkospuissa: PIT/KOS/PAOINSH
- pitkospuista: PIT/KOS/PAOIST
- pitkospuita: PIT/KOS/PAOIT
- pitkospuitta: PIT/KOS/PAOISTR
- pitkospuitten: PIT/KOS/PAOISTRe
- pitkospuu: PIT/KOS/PAO*
- pitkospuuha: PIT/KOS/PAO*H
- pitkospuuksi: PIT/KOS/PAO*KSi
- pitkospuulla: PIT/KOS/PAO*NST/HRA
- pitkospuulle: PIT/KOS/PAO*NST/HRE
- pitkospuulta: PIT/KOS/PAO*NST/TA
- pitkospuun: PIT/KOS/PAO*N
- pitkospuuna: PIT/KOS/PAO*N
- pitkospuussa: PIT/KOS/PAO*NSH
- pitkospuusta: PIT/KOS/PAO*ST
- pitkospuut: PIT/KOS/PAO*T
- pitkospuuta: PIT/KOS/PAO*T
- pitkospuutta: PIT/KOS/PAO*STR
- piällysmiehe: PA*INST/HRAOS/PH*EIHe
- piällysmieheen: PA*INST/HRAOS/PH*EIHe/EN
- piällysmiehelle: PA*INST/HRAOS/PH*EIHe/HR-NSTe
- piällysmiehen: PA*INST/HRAOS/PH*EIHe
- piällysmiehi: PA*INST/HRAOS/PH*EIHi
- piällysmiehien: PA*INST/HRAOS/PH*EIHi/EN
- piällysmiehiin: PA*INST/HRAOS/PH*EIHi/IN
- piällysmiehille: PA*INST/HRAOS/PH*EIHi/HR-NSTe
- piällysmiehine: PA*INST/HRAOS/PH*EIHi/TPHE
- piällysmiehiä: PA*INST/HRAOS/PH*EIHia
- piällysmies: PA*INST/HRAOS/PH*EIS
- piällysmiesten: PA*INST/HRAOS/PH*EISTe
- piällysmiestä: PA*INST/HRAOS/PH*EIST
- playboy: P-NST/KVR-/PVOeo
- playboyen: P-NST/KVR-/PVOeo/EN
- playboyi: P-NST/KVR-/PVOeoi
- playboyiden: P-NST/KVR-/PVOeoi/TKEN
- playboyihin: P-NST/KVR-/PVOeoi/HIN
- playboyille: P-NST/KVR-/PVOeoi/HR-NSTe
- playboyine: P-NST/KVR-/PVOeoi/TPHE
- playboyista: P-NST/KVR-/PVOeoi/S-T
- playboyita: P-NST/KVR-/PVOeoi/TA
- playboyitten: P-NST/KVR-/PVOeoi/T-Te
- playboylle: P-NST/KVR-/PVOeo/HR-NSTe
- playboysta: P-NST/KVR-/PVOeo/S-T
- playboyta: P-NST/KVR-/PVOeo/TA
- podosyytei: PO/TKO/SAO*Tei
- podosyyteille: PO/TKO/SAO*Tei/HR-NSTe
- podosyyti: PO/TKO/SAO*Ti
- podosyytille: PO/TKO/SAO*Ti/HR-NSTe
- podosyyttei: PO/TKO/SAO*STRei
- podosyytteihin: PO/TKO/SAO*STRei/HIN
- podosyytteine: PO/TKO/SAO*STRei/TPHE
- podosyyttejä: PO/TKO/SAO*STRe/SKVRA
- podosyytti: PO/TKO/SAO*STRi
- podosyyttien: PO/TKO/SAO*STRi/EN
- podosyyttiin: PO/TKO/SAO*STRi/IN
- podosyyttiä: PO/TKO/SAO*STRia
- poikkipuolin: POi/K-Ki/PAOo/HRIN
- poikkiteloi: POi/K-Ki/TENSToi
- poispäin: POi/S-/PAIN
- poltergeist: PONST/TER/TKPVEIST
- poltergeistei: PONST/TER/TKPVEISTei
- poltergeisteihin: PONST/TER/TKPVEISTei/HIN
- poltergeisteille: PONST/TER/TKPVEISTei/HR-NSTe
- poltergeisteine: PONST/TER/TKPVEISTei/TPHE
- poltergeistejä: PONST/TER/TKPVEISTe/SKVRA
- poltergeisti: PONST/TER/TKPVEISTi
- poltergeistien: PONST/TER/TKPVEISTi/EN
- poltergeistille: PONST/TER/TKPVEISTi/HR-NSTe
- poltergeistä: PONST/TER/TKPVEIST
- porviinei: POR/V*INei
- porviineihin: POR/V*INei/HIN
- porviineille: POR/V*INei/HR-NSTe
- porviineine: POR/V*INei/TPHE
- porviinejä: POR/V*INe/SKVRA
- porviini: POR/V*INi
- porviinien: POR/V*INi/EN
- porviiniin: POR/V*INi/IN
- porviinille: POR/V*INi/HR-NSTe
- porviiniä: POR/V*INia
- praasnieka: P-Ra/S-/TPH*EIK
- praasniekalle: P-Ra/S-/TPH*EIK/HR-NSTe
- praasniekasta: P-Ra/S-/TPH*EIK/S-T
- praasniekka: P-Ra/S-/TPH*EINKH
- praasniekkaa: P-Ra/S-/TPH*EINKHa
- praasniekkain: P-Ra/S-/TPH*EINKH/IN
- praasniekkoi: P-Ra/S-/TPH*EINKHoi
- praasniekkoihin: P-Ra/S-/TPH*EINKHoi/HIN
- praasniekkoine: P-Ra/S-/TPH*EINKHoi/TPHE
- praasniekkoja: P-Ra/S-/TPH*EINKHoia
- praasniekkojen: P-Ra/S-/TPH*EINKHo/SKVREN
- praasniekoi: P-Ra/S-/TPH*EIKoi
- praasniekoille: P-Ra/S-/TPH*EIKoi/HR-NSTe
- praasniekoista: P-Ra/S-/TPH*EIKoi/S-T
- prekooma: P-Re/KO*SH
- prekoomaa: P-Re/KO*SHa
- prekoomain: P-Re/KO*SH/IN
- prekoomalle: P-Re/KO*SH/HR-NSTe
- prekoomasta: P-Re/KO*SH/S-T
- prekoomi: P-Re/KO*SHi
- prekoomia: P-Re/KO*SHia
- prekoomien: P-Re/KO*SHi/EN
- prekoomiin: P-Re/KO*SHi/IN
- prekoomille: P-Re/KO*SHi/HR-NSTe
- prekoomine: P-Re/KO*SHi/TPHE
- prekoomista: P-Re/KO*SHi/S-T
- puhelinseksei: PAOHe/HRIN/SEKSei
- puhelinsekseihin: PAOHe/HRIN/SEKSei/HIN
- puhelinsekseille: PAOHe/HRIN/SEKSei/HR-NSTe
- puhelinsekseine: PAOHe/HRIN/SEKSei/TPHE
- puhelinseksejä: PAOHe/HRIN/SEKSe/SKVRA
- puhelinseksi: PAOHe/HRIN/SEKSi
- puhelinseksien: PAOHe/HRIN/SEKSi/EN
- puhelinseksiin: PAOHe/HRIN/SEKSi/IN
- puhelinseksille: PAOHe/HRIN/SEKSi/HR-NSTe
- puhelinseksiä: PAOHe/HRIN/SEKSia
- punakuirei: PAON/KAOIRei
- punakuireihin: PAON/KAOIRei/HIN
- punakuireille: PAON/KAOIRei/HR-NSTe
- punakuireine: PAON/KAOIRei/TPHE
- punakuireista: PAON/KAOIRei/S-T
- punakuireja: PAON/KAOIRe/SKVRA
- punakuiri: PAON/KAOIRi
- punakuiria: PAON/KAOIRia
- punakuirien: PAON/KAOIRi/EN
- punakuiriin: PAON/KAOIRi/IN
- punakuirille: PAON/KAOIRi/HR-NSTe
- punakuirista: PAON/KAOIRi/S-T
- puntarpäiden: PAONT/R-/PAI/TKEN
- puntarpäihi: PAONT/R-/PAIHi
- puntarpäiksi: PAONT/R-/PAIKSi
- puntarpäille: PAONT/R-/PAINST/HRE
- puntarpäillä: PAONT/R-/PAINST/HRA
- puntarpäiltä: PAONT/R-/PAINST/TA
- puntarpäin: PAONT/R-/PAIN
- puntarpäine: PAONT/R-/PAINe
- puntarpäinä: PAONT/R-/PAIN
- puntarpäissä: PAONT/R-/PAINSH
- puntarpäistä: PAONT/R-/PAIST
- puntarpäitten: PAONT/R-/PAISTRe
- puntarpäittä: PAONT/R-/PAISTR
- puntarpäitä: PAONT/R-/PAIT
- puntarpää: PAONT/R-/PA*
- puntarpäähä: PAONT/R-/PA*H
- puntarpääksi: PAONT/R-/PA*KSi
- puntarpäälle: PAONT/R-/PA*NST/HRE
- puntarpäällä: PAONT/R-/PA*NST/HRA
- puntarpäältä: PAONT/R-/PA*NST/TA
- puntarpään: PAONT/R-/PA*N
- puntarpäänä: PAONT/R-/PA*N
- puntarpäässä: PAONT/R-/PA*NSH
- puntarpäästä: PAONT/R-/PA*ST
- puntarpäät: PAONT/R-/PA*T
- puntarpäättä: PAONT/R-/PA*STR
- puntarpäätä: PAONT/R-/PA*T
- puolivakavissa: PAOo/HRI/VAK/VINSH
- puoshaaksi: PAOo/S-/HA*KSi
- puoshaalla: PAOo/S-/HA*NST/HRA
- puoshaalle: PAOo/S-/HA*NST/HRE
- puoshaalta: PAOo/S-/HA*NST/TA
- puoshaan: PAOo/S-/HA*N
- puoshaassa: PAOo/S-/HA*NSH
- puoshaasta: PAOo/S-/HA*ST
- puoshaat: PAOo/S-/HA*T
- puoshaatta: PAOo/S-/HA*STR
- puoshaka: PAOo/S-/HAK
- puoshakaa: PAOo/S-/HAKa
- puoshakain: PAOo/S-/HAK/IN
- puoshakoi: PAOo/S-/HAKoi
- puoshakoihin: PAOo/S-/HAKoi/HIN
- puoshakoine: PAOo/S-/HAKoi/TPHE
- puoshakoja: PAOo/S-/HAKoia
- puoshakojen: PAOo/S-/HAKo/SKVREN
- puoshaoi: PAOo/S-/HAoi
- puoshaoille: PAOo/S-/HAoi/HR-NSTe
- puoshaoista: PAOo/S-/HAoi/S-T
- puusee: PAO*/S*E
- puuseehä: PAO*/S*EH
- puuseeksi: PAO*/S*EKSi
- puuseelle: PAO*/S*ENST/HRE
- puuseellä: PAO*/S*ENST/HRA
- puuseeltä: PAO*/S*ENST/TA
- puuseen: PAO*/S*EN
- puuseenä: PAO*/S*EN
- puuseessä: PAO*/S*ENSH
- puuseestä: PAO*/S*EST
- puuseet: PAO*/S*ET
- puuseettä: PAO*/S*ESTR
- puuseetä: PAO*/S*ET
- puuseiden: PAO*/SEI/TKEN
- puuseihi: PAO*/SEIHi
- puuseiksi: PAO*/SEIKSi
- puuseille: PAO*/SEINST/HRE
- puuseillä: PAO*/SEINST/HRA
- puuseiltä: PAO*/SEINST/TA
- puusein: PAO*/SEIN
- puuseine: PAO*/SEINe
- puuseinä: PAO*/SEIN
- puuseissä: PAO*/SEINSH
- puuseistä: PAO*/SEIST
- puuseitten: PAO*/SEISTRe
- puuseittä: PAO*/SEISTR
- puuseitä: PAO*/SEIT
- pykäpisto: PAOK/PISTo
- pykäpistoa: PAOK/PISToa
- pykäpistoi: PAOK/PISToi
- pykäpistoihin: PAOK/PISToi/HIN
- pykäpistoille: PAOK/PISToi/HR-NSTe
- pykäpistoine: PAOK/PISToi/TPHE
- pykäpistoista: PAOK/PISToi/S-T
- pykäpistoja: PAOK/PISToia
- pykäpistojen: PAOK/PISTo/SKVREN
- pykäpistolle: PAOK/PISTo/HR-NSTe
- pykäpistoon: PAOK/PISTo/ON
- pykäpistosta: PAOK/PISTo/S-T
- pyromassa: PAORo/PHANSH
- pyromassaa: PAORo/PHANSHa
- pyromassain: PAORo/PHANSH/IN
- pyromassalle: PAORo/PHANSH/HR-NSTe
- pyromassasta: PAORo/PHANSH/S-T
- pyromassoi: PAORo/PHANSHoi
- pyromassoihin: PAORo/PHANSHoi/HIN
- pyromassoille: PAORo/PHANSHoi/HR-NSTe
- pyromassoine: PAORo/PHANSHoi/TPHE
- pyromassoista: PAORo/PHANSHoi/S-T
- pyromassoja: PAORo/PHANSHoia
- pyromassojen: PAORo/PHANSHo/SKVREN
- pyrstökihu: PAOR/S-To/KIHeo
- pyrstökihua: PAOR/S-To/KIHeoa
- pyrstökihui: PAOR/S-To/KIHeoi
- pyrstökihuihin: PAOR/S-To/KIHeoi/HIN
- pyrstökihuille: PAOR/S-To/KIHeoi/HR-NSTe
- pyrstökihuine: PAOR/S-To/KIHeoi/TPHE
- pyrstökihuista: PAOR/S-To/KIHeoi/S-T
- pyrstökihuja: PAOR/S-To/KIHeoia
- pyrstökihujen: PAOR/S-To/KIHeo/SKVREN
- pyrstökihulle: PAOR/S-To/KIHeo/HR-NSTe
- pyrstökihusta: PAOR/S-To/KIHeo/S-T
- pyrstökihuun: PAOR/S-To/KIHeo/AON
- pyrstökuirei: PAOR/S-To/KAOIRei
- pyrstökuireihin: PAOR/S-To/KAOIRei/HIN
- pyrstökuireille: PAOR/S-To/KAOIRei/HR-NSTe
- pyrstökuireine: PAOR/S-To/KAOIRei/TPHE
- pyrstökuireista: PAOR/S-To/KAOIRei/S-T
- pyrstökuireja: PAOR/S-To/KAOIRe/SKVRA
- pyrstökuiri: PAOR/S-To/KAOIRi
- pyrstökuiria: PAOR/S-To/KAOIRia
- pyrstökuirien: PAOR/S-To/KAOIRi/EN
- pyrstökuiriin: PAOR/S-To/KAOIRi/IN
- pyrstökuirille: PAOR/S-To/KAOIRi/HR-NSTe
- pyrstökuirista: PAOR/S-To/KAOIRi/S-T
- pyttipannu: PAOSTRi/PANKSeo
- pyttipannua: PAOSTRi/PANKSeoa
- pyttipannui: PAOSTRi/PANKSeoi
- pyttipannuihin: PAOSTRi/PANKSeoi/HIN
- pyttipannuille: PAOSTRi/PANKSeoi/HR-NSTe
- pyttipannuine: PAOSTRi/PANKSeoi/TPHE
- pyttipannuista: PAOSTRi/PANKSeoi/S-T
- pyttipannuja: PAOSTRi/PANKSeoia
- pyttipannujen: PAOSTRi/PANKSeo/SKVREN
- pyttipannulle: PAOSTRi/PANKSeo/HR-NSTe
- pyttipannusta: PAOSTRi/PANKSeo/S-T
- pyttipannuun: PAOSTRi/PANKSeo/AON
- pähkinähakei: PAH/KIN/HAKei
- pähkinähakeille: PAH/KIN/HAKei/HR-NSTe
- pähkinähakeista: PAH/KIN/HAKei/S-T
- pähkinähaki: PAH/KIN/HAKi
- pähkinähakille: PAH/KIN/HAKi/HR-NSTe
- pähkinähakista: PAH/KIN/HAKi/S-T
- pähkinähakkei: PAH/KIN/HANKHei
- pähkinähakkeihin: PAH/KIN/HANKHei/HIN
- pähkinähakkeine: PAH/KIN/HANKHei/TPHE
- pähkinähakkeja: PAH/KIN/HANKHe/SKVRA
- pähkinähakki: PAH/KIN/HANKHi
- pähkinähakkia: PAH/KIN/HANKHia
- pähkinähakkien: PAH/KIN/HANKHi/EN
- pähkinähakkiin: PAH/KIN/HANKHi/IN
- päinvastoi: PAIN/VASToi
- päiväkoi: PAISR/KOi
- päiväkoiden: PAISR/KOi/TKEN
- päiväkoihan: PAISR/KOi/HAN
- päiväkoihin: PAISR/KOi/HIN
- päiväkoille: PAISR/KOi/HR-NSTe
- päiväkoine: PAISR/KOi/TPHE
- päiväkoista: PAISR/KOi/S-T
- päiväkoita: PAISR/KOi/TA
- päiväkoitten: PAISR/KOi/T-Te
- päiväsaikaa: PAISR/S-/AIKa
- päivätuttu: PAISR/TAOSTReo
- päivätuttua: PAISR/TAOSTReoa
- päivätuttui: PAISR/TAOSTReoi
- päivätuttuihin: PAISR/TAOSTReoi/HIN
- päivätuttuine: PAISR/TAOSTReoi/TPHE
- päivätuttuja: PAISR/TAOSTReoia
- päivätuttujen: PAISR/TAOSTReo/SKVREN
- päivätuttuun: PAISR/TAOSTReo/AON
- päivätutu: PAISR/TAOTeo
- päivätutui: PAISR/TAOTeoi
- päivätutuille: PAISR/TAOTeoi/HR-NSTe
- päivätutuista: PAISR/TAOTeoi/S-T
- päivätutulle: PAISR/TAOTeo/HR-NSTe
- päivätutusta: PAISR/TAOTeo/S-T
- päähäpisto: PA*H/PISTo
- päähäpistoa: PA*H/PISToa
- päähäpistoi: PA*H/PISToi
- päähäpistoihin: PA*H/PISToi/HIN
- päähäpistoille: PA*H/PISToi/HR-NSTe
- päähäpistoine: PA*H/PISToi/TPHE
- päähäpistoista: PA*H/PISToi/S-T
- päähäpistoja: PA*H/PISToia
- päähäpistojen: PA*H/PISTo/SKVREN
- päähäpistolle: PA*H/PISTo/HR-NSTe
- päähäpistoon: PA*H/PISTo/ON
- päähäpistosta: PA*H/PISTo/S-T
- päällepäin: PA*NST/HRE/PAIN
- päältäpäin: PA*NST/TA/PAIN
- päämiehe: PA*/PH*EIHe
- päämieheen: PA*/PH*EIHe/EN
- päämiehelle: PA*/PH*EIHe/HR-NSTe
- päämiehen: PA*/PH*EIHe
- päämiehi: PA*/PH*EIHi
- päämiehien: PA*/PH*EIHi/EN
- päämiehiin: PA*/PH*EIHi/IN
- päämiehille: PA*/PH*EIHi/HR-NSTe
- päämiehine: PA*/PH*EIHi/TPHE
- päämiehiä: PA*/PH*EIHia
- päämies: PA*/PH*EIS
- päämiesten: PA*/PH*EISTe
- päämiestä: PA*/PH*EIST
- ragtime: RA/TKPV-/TISHe
- ragtimeen: RA/TKPV-/TISHe/EN
- ragtimei: RA/TKPV-/TISHei
- ragtimeihin: RA/TKPV-/TISHei/HIN
- ragtimeille: RA/TKPV-/TISHei/HR-NSTe
- ragtimeine: RA/TKPV-/TISHei/TPHE
- ragtimejen: RA/TKPV-/TISHe/SKVREN
- ragtimejä: RA/TKPV-/TISHe/SKVRA
- ragtimelle: RA/TKPV-/TISHe/HR-NSTe
- ragtimen: RA/TKPV-/TISHe
- ragtimeä: RA/TKPV-/TISHea
- raitioteiden: RAITi/O/TEI/TKEN
- raitioteihi: RAITi/O/TEIHi
- raitioteiksi: RAITi/O/TEIKSi
- raitioteille: RAITi/O/TEINST/HRE
- raitioteillä: RAITi/O/TEINST/HRA
- raitioteiltä: RAITi/O/TEINST/TA
- raitiotein: RAITi/O/TEIN
- raitioteine: RAITi/O/TEINe
- raitioteinä: RAITi/O/TEIN
- raitioteissä: RAITi/O/TEINSH
- raitioteistä: RAITi/O/TEIST
- raitioteitten: RAITi/O/TEISTRe
- raitioteittä: RAITi/O/TEISTR
- raitioteitä: RAITi/O/TEIT
- raitiotie: RAITi/O/T*EI
- raitiotiehö: RAITi/O/T*EIHo
- raitiotieksi: RAITi/O/T*EIKSi
- raitiotielle: RAITi/O/T*EINST/HRE
- raitiotiellä: RAITi/O/T*EINST/HRA
- raitiotieltä: RAITi/O/T*EINST/TA
- raitiotien: RAITi/O/T*EIN
- raitiotienä: RAITi/O/T*EIN
- raitiotiessä: RAITi/O/T*EINSH
- raitiotiestä: RAITi/O/T*EIST
- raitiotiet: RAITi/O/T*EIT
- raitiotiettä: RAITi/O/T*EISTR
- raitiotietä: RAITi/O/T*EIT
- rakonoka: RAKo/TPHOK
- rakonokalle: RAKo/TPHOK/HR-NSTe
- rakonokasta: RAKo/TPHOK/S-T
- rakonoki: RAKo/TPHOKi
- rakonokille: RAKo/TPHOKi/HR-NSTe
- rakonokista: RAKo/TPHOKi/S-T
- rakonokka: RAKo/TPHONKH
- rakonokkaa: RAKo/TPHONKHa
- rakonokkain: RAKo/TPHONKH/IN
- rakonokki: RAKo/TPHONKHi
- rakonokkia: RAKo/TPHONKHia
- rakonokkien: RAKo/TPHONKHi/EN
- rakonokkiin: RAKo/TPHONKHi/IN
- rakonokkine: RAKo/TPHONKHi/TPHE
- rantasipei: RANT/SIHRei
- rantasipeihin: RANT/SIHRei/HIN
- rantasipeille: RANT/SIHRei/HR-NSTe
- rantasipeine: RANT/SIHRei/TPHE
- rantasipejä: RANT/SIHRe/SKVRA
- rantasipi: RANT/SIHRi
- rantasipien: RANT/SIHRi/EN
- rantasipiin: RANT/SIHRi/IN
- rantasipille: RANT/SIHRi/HR-NSTe
- rantasipiä: RANT/SIHRia
- rentokaalei: RENTo/KA*NSTei
- rentokaaleihin: RENTo/KA*NSTei/HIN
- rentokaaleille: RENTo/KA*NSTei/HR-NSTe
- rentokaaleine: RENTo/KA*NSTei/TPHE
- rentokaaleista: RENTo/KA*NSTei/S-T
- rentokaaleja: RENTo/KA*NSTe/SKVRA
- rentokaali: RENTo/KA*NSTi
- rentokaalia: RENTo/KA*NSTia
- rentokaalien: RENTo/KA*NSTi/EN
- rentokaaliin: RENTo/KA*NSTi/IN
- rentokaalille: RENTo/KA*NSTi/HR-NSTe
- rentokaalista: RENTo/KA*NSTi/S-T
- retikulosyytei: RETi/KAONSTo/SAO*Tei
- retikulosyyteille: RETi/KAONSTo/SAO*Tei/HR-NSTe
- retikulosyyti: RETi/KAONSTo/SAO*Ti
- retikulosyytille: RETi/KAONSTo/SAO*Ti/HR-NSTe
- retikulosyyttei: RETi/KAONSTo/SAO*STRei
- retikulosyytteihin: RETi/KAONSTo/SAO*STRei/HIN
- retikulosyytteine: RETi/KAONSTo/SAO*STRei/TPHE
- retikulosyyttejä: RETi/KAONSTo/SAO*STRe/SKVRA
- retikulosyytti: RETi/KAONSTo/SAO*STRi
- retikulosyyttien: RETi/KAONSTo/SAO*STRi/EN
- retikulosyyttiin: RETi/KAONSTo/SAO*STRi/IN
- retikulosyyttiä: RETi/KAONSTo/SAO*STRia
- retuperi: RETeo/PERi
- retuperien: RETeo/PERi/EN
- retuperiin: RETeo/PERi/IN
- retuperille: RETeo/PERi/HR-NSTe
- retuperine: RETeo/PERi/TPHE
- retuperiä: RETeo/PERia
- retuperä: RETeo/PER
- retuperäin: RETeo/PER/IN
- retuperälle: RETeo/PER/HR-NSTe
- retuperää: RETeo/PERa
- ruisrääki: RAOIS/RA*Ki
- ruisrääkille: RAOIS/RA*Ki/HR-NSTe
- ruisrääkki: RAOIS/RA*NKHi
- ruisrääkkien: RAOIS/RA*NKHi/EN
- ruisrääkkiin: RAOIS/RA*NKHi/IN
- ruisrääkkine: RAOIS/RA*NKHi/TPHE
- ruisrääkkiä: RAOIS/RA*NKHia
- ruisrääkkä: RAOIS/RA*NKH
- ruisrääkkäin: RAOIS/RA*NKH/IN
- ruisrääkkää: RAOIS/RA*NKHa
- ruisrääkä: RAOIS/RA*K
- ruisrääkälle: RAOIS/RA*K/HR-NSTe
- rupusakei: RAOHReo/SAKei
- rupusakeille: RAOHReo/SAKei/HR-NSTe
- rupusakeista: RAOHReo/SAKei/S-T
- rupusaki: RAOHReo/SAKi
- rupusakille: RAOHReo/SAKi/HR-NSTe
- rupusakista: RAOHReo/SAKi/S-T
- rupusakkei: RAOHReo/SANKHei
- rupusakkeihin: RAOHReo/SANKHei/HIN
- rupusakkeine: RAOHReo/SANKHei/TPHE
- rupusakkeja: RAOHReo/SANKHe/SKVRA
- rupusakki: RAOHReo/SANKHi
- rupusakkia: RAOHReo/SANKHia
- rupusakkien: RAOHReo/SANKHi/EN
- rupusakkiin: RAOHReo/SANKHi/IN
- ryhmäseksei: RAOH/PHA/SEKSei
- ryhmäsekseihin: RAOH/PHA/SEKSei/HIN
- ryhmäsekseille: RAOH/PHA/SEKSei/HR-NSTe
- ryhmäsekseine: RAOH/PHA/SEKSei/TPHE
- ryhmäseksejä: RAOH/PHA/SEKSe/SKVRA
- ryhmäseksi: RAOH/PHA/SEKSi
- ryhmäseksien: RAOH/PHA/SEKSi/EN
- ryhmäseksiin: RAOH/PHA/SEKSi/IN
- ryhmäseksille: RAOH/PHA/SEKSi/HR-NSTe
- ryhmäseksiä: RAOH/PHA/SEKSia
- rääväsuiden: RA*SR/SAOI/TKEN
- rääväsuihi: RA*SR/SAOIHi
- rääväsuiksi: RA*SR/SAOIKSi
- rääväsuilla: RA*SR/SAOINST/HRA
- rääväsuille: RA*SR/SAOINST/HRE
- rääväsuilta: RA*SR/SAOINST/TA
- rääväsuin: RA*SR/SAOIN
- rääväsuina: RA*SR/SAOIN
- rääväsuine: RA*SR/SAOINe
- rääväsuissa: RA*SR/SAOINSH
- rääväsuista: RA*SR/SAOIST
- rääväsuita: RA*SR/SAOIT
- rääväsuitta: RA*SR/SAOISTR
- rääväsuitten: RA*SR/SAOISTRe
- rääväsuu: RA*SR/SAO*
- rääväsuuha: RA*SR/SAO*H
- rääväsuuksi: RA*SR/SAO*KSi
- rääväsuulla: RA*SR/SAO*NST/HRA
- rääväsuulle: RA*SR/SAO*NST/HRE
- rääväsuulta: RA*SR/SAO*NST/TA
- rääväsuun: RA*SR/SAO*N
- rääväsuuna: RA*SR/SAO*N
- rääväsuussa: RA*SR/SAO*NSH
- rääväsuusta: RA*SR/SAO*ST
- rääväsuut: RA*SR/SAO*T
- rääväsuuta: RA*SR/SAO*T
- rääväsuutta: RA*SR/SAO*STR
- sadanmiehe: SA/TKAN/PH*EIHe
- sadanmieheen: SA/TKAN/PH*EIHe/EN
- sadanmiehelle: SA/TKAN/PH*EIHe/HR-NSTe
- sadanmiehen: SA/TKAN/PH*EIHe
- sadanmiehi: SA/TKAN/PH*EIHi
- sadanmiehien: SA/TKAN/PH*EIHi/EN
- sadanmiehiin: SA/TKAN/PH*EIHi/IN
- sadanmiehille: SA/TKAN/PH*EIHi/HR-NSTe
- sadanmiehine: SA/TKAN/PH*EIHi/TPHE
- sadanmiehiä: SA/TKAN/PH*EIHia
- sadanmies: SA/TKAN/PH*EIS
- sadanmiesten: SA/TKAN/PH*EISTe
- sadanmiestä: SA/TKAN/PH*EIST
- salaiva: SANST/ISR
- salaivaa: SANST/ISRa
- salaivain: SANST/ISR/IN
- salaivalle: SANST/ISR/HR-NSTe
- salaivasta: SANST/ISR/S-T
- salaivoi: SANST/ISRoi
- salaivoihin: SANST/ISRoi/HIN
- salaivoille: SANST/ISRoi/HR-NSTe
- salaivoine: SANST/ISRoi/TPHE
- salaivoista: SANST/ISRoi/S-T
- salaivoja: SANST/ISRoia
- salaivojen: SANST/ISRo/SKVREN
- salavihkaa: SANST/VIH/KA*
- salvumiehe: SANST/VAO/PH*EIHe
- salvumieheen: SANST/VAO/PH*EIHe/EN
- salvumiehelle: SANST/VAO/PH*EIHe/HR-NSTe
- salvumiehen: SANST/VAO/PH*EIHe
- salvumiehi: SANST/VAO/PH*EIHi
- salvumiehien: SANST/VAO/PH*EIHi/EN
- salvumiehiin: SANST/VAO/PH*EIHi/IN
- salvumiehille: SANST/VAO/PH*EIHi/HR-NSTe
- salvumiehine: SANST/VAO/PH*EIHi/TPHE
- salvumiehiä: SANST/VAO/PH*EIHia
- salvumies: SANST/VAO/PH*EIS
- salvumiesten: SANST/VAO/PH*EISTe
- salvumiestä: SANST/VAO/PH*EIST
- salvutyö: SANST/VAO/TAOo
- salvutyöhön: SANST/VAO/TAOo/HON
- salvutyölle: SANST/VAO/TAOo/HR-NSTe
- salvutyötä: SANST/VAO/TAOo/TA
- salvutöi: SANST/VAO/TOi
- salvutöiden: SANST/VAO/TOi/TKEN
- salvutöihin: SANST/VAO/TOi/HIN
- salvutöille: SANST/VAO/TOi/HR-NSTe
- salvutöine: SANST/VAO/TOi/TPHE
- salvutöitten: SANST/VAO/TOi/T-Te
- salvutöitä: SANST/VAO/TOi/TA
- samalainen: SASH/HRAINe
- samalaise: SASH/HRAISe
- samalaiseen: SASH/HRAISe/EN
- samalaiselle: SASH/HRAISe/HR-NSTe
- samalaisen: SASH/HRAISe
- samalaisena: SASH/HRAISe/A
- samalaisesta: SASH/HRAISe/S-T
- samalaisi: SASH/HRAISi
- samalaisia: SASH/HRAISia
- samalaisien: SASH/HRAISi/EN
- samalaisiin: SASH/HRAISi/IN
- samalaisille: SASH/HRAISi/HR-NSTe
- samalaisine: SASH/HRAISi/TPHE
- samalaisista: SASH/HRAISi/S-T
- samalaista: SASH/HRAIST
- samalaisten: SASH/HRAISTe
- samoikuin: SASHoi/KAOIN
- sanasepo: SAN/SEHRo
- sanasepoi: SAN/SEHRoi
- sanasepoille: SAN/SEHRoi/HR-NSTe
- sanasepoista: SAN/SEHRoi/S-T
- sanasepolle: SAN/SEHRo/HR-NSTe
- sanaseposta: SAN/SEHRo/S-T
- sanaseppo: SAN/SESHRo
- sanaseppoa: SAN/SESHRoa
- sanaseppoi: SAN/SESHRoi
- sanaseppoihin: SAN/SESHRoi/HIN
- sanaseppoine: SAN/SESHRoi/TPHE
- sanaseppoja: SAN/SESHRoia
- sanaseppojen: SAN/SESHRo/SKVREN
- sanaseppoon: SAN/SESHRo/ON
- sarapuiden: SAR/PAOI/TKEN
- sarapuihi: SAR/PAOIHi
- sarapuiksi: SAR/PAOIKSi
- sarapuilla: SAR/PAOINST/HRA
- sarapuille: SAR/PAOINST/HRE
- sarapuilta: SAR/PAOINST/TA
- sarapuin: SAR/PAOIN
- sarapuina: SAR/PAOIN
- sarapuine: SAR/PAOINe
- sarapuissa: SAR/PAOINSH
- sarapuista: SAR/PAOIST
- sarapuita: SAR/PAOIT
- sarapuitta: SAR/PAOISTR
- sarapuitten: SAR/PAOISTRe
- sarapuu: SAR/PAO*
- sarapuuha: SAR/PAO*H
- sarapuuksi: SAR/PAO*KSi
- sarapuulla: SAR/PAO*NST/HRA
- sarapuulle: SAR/PAO*NST/HRE
- sarapuulta: SAR/PAO*NST/TA
- sarapuun: SAR/PAO*N
- sarapuuna: SAR/PAO*N
- sarapuussa: SAR/PAO*NSH
- sarapuusta: SAR/PAO*ST
- sarapuut: SAR/PAO*T
- sarapuuta: SAR/PAO*T
- sarapuutta: SAR/PAO*STR
- sarasoi: SAR/SOi
- sarasoiden: SAR/SOi/TKEN
- sarasoihin: SAR/SOi/HIN
- sarasoille: SAR/SOi/HR-NSTe
- sarasoine: SAR/SOi/TPHE
- sarasoista: SAR/SOi/S-T
- sarasoita: SAR/SOi/TA
- sarasoitten: SAR/SOi/T-Te
- sarasuo: SAR/SAOo
- sarasuohon: SAR/SAOo/HON
- sarasuolle: SAR/SAOo/HR-NSTe
- sarasuosta: SAR/SAOo/S-T
- sarasuota: SAR/SAOo/TA
- sarvijaakko: SAR/VI/SKVRA*NKHo
- sarvijaakkoa: SAR/VI/SKVRA*NKHoa
- sarvijaakkoi: SAR/VI/SKVRA*NKHoi
- sarvijaakkoihin: SAR/VI/SKVRA*NKHoi/HIN
- sarvijaakkoine: SAR/VI/SKVRA*NKHoi/TPHE
- sarvijaakkoja: SAR/VI/SKVRA*NKHoia
- sarvijaakkojen: SAR/VI/SKVRA*NKHo/SKVREN
- sarvijaakkoon: SAR/VI/SKVRA*NKHo/ON
- sarvijaako: SAR/VI/SKVRA*Ko
- sarvijaakoi: SAR/VI/SKVRA*Koi
- sarvijaakoille: SAR/VI/SKVRA*Koi/HR-NSTe
- sarvijaakoista: SAR/VI/SKVRA*Koi/S-T
- sarvijaakolle: SAR/VI/SKVRA*Ko/HR-NSTe
- sarvijaakosta: SAR/VI/SKVRA*Ko/S-T
- satamääri: SAT/PHA*Ri
- satapäinen: SAT/PAINe
- satapäise: SAT/PAISe
- satapäiseen: SAT/PAISe/EN
- satapäiselle: SAT/PAISe/HR-NSTe
- satapäisen: SAT/PAISe
- satapäisi: SAT/PAISi
- satapäisien: SAT/PAISi/EN
- satapäisiin: SAT/PAISi/IN
- satapäisille: SAT/PAISi/HR-NSTe
- satapäisine: SAT/PAISi/TPHE
- satapäisiä: SAT/PAISia
- satapäisten: SAT/PAISTe
- satapäistä: SAT/PAIST
- seinäjoe: SEIN/SKVROe
- seinäjoelle: SEIN/SKVROe/HR-NSTe
- seinäjoen: SEIN/SKVROe
- seinäjoesta: SEIN/SKVROe/S-T
- seinäjoi: SEIN/SKVROi
- seinäjoille: SEIN/SKVROi/HR-NSTe
- seinäjoista: SEIN/SKVROi/S-T
- seinäjokea: SEIN/SKVROKea
- seinäjokeen: SEIN/SKVROKe/EN
- seinäjokena: SEIN/SKVROKe/A
- seinäjoki: SEIN/SKVROKi
- seinäjokia: SEIN/SKVROKia
- seinäjokien: SEIN/SKVROKi/EN
- seinäjokiin: SEIN/SKVROKi/IN
- seinäjokine: SEIN/SKVROKi/TPHE
- sekopäiden: SEKo/PAI/TKEN
- sekopäihi: SEKo/PAIHi
- sekopäiksi: SEKo/PAIKSi
- sekopäille: SEKo/PAINST/HRE
- sekopäillä: SEKo/PAINST/HRA
- sekopäiltä: SEKo/PAINST/TA
- sekopäin: SEKo/PAIN
- sekopäine: SEKo/PAINe
- sekopäinä: SEKo/PAIN
- sekopäissä: SEKo/PAINSH
- sekopäistä: SEKo/PAIST
- sekopäitten: SEKo/PAISTRe
- sekopäittä: SEKo/PAISTR
- sekopäitä: SEKo/PAIT
- sekopää: SEKo/PA*
- sekopäähä: SEKo/PA*H
- sekopääksi: SEKo/PA*KSi
- sekopäälle: SEKo/PA*NST/HRE
- sekopäällä: SEKo/PA*NST/HRA
- sekopäältä: SEKo/PA*NST/TA
- sekopään: SEKo/PA*N
- sekopäänä: SEKo/PA*N
- sekopäässä: SEKo/PA*NSH
- sekopäästä: SEKo/PA*ST
- sekopäät: SEKo/PA*T
- sekopäättä: SEKo/PA*STR
- sekopäätä: SEKo/PA*T
- selkäpii: SENST/KA/P*I
- selkäpiiden: SENST/KA/P*I/TKEN
- selkäpiihi: SENST/KA/P*IHi
- selkäpiihä: SENST/KA/P*IH
- selkäpiiksi: SENST/KA/P*IKSi
- selkäpiille: SENST/KA/P*INST/HRE
- selkäpiillä: SENST/KA/P*INST/HRA
- selkäpiiltä: SENST/KA/P*INST/TA
- selkäpiin: SENST/KA/P*IN
- selkäpiine: SENST/KA/P*INe
- selkäpiinä: SENST/KA/P*IN
- selkäpiissä: SENST/KA/P*INSH
- selkäpiistä: SENST/KA/P*IST
- selkäpiit: SENST/KA/P*IT
- selkäpiitten: SENST/KA/P*ISTRe
- selkäpiittä: SENST/KA/P*ISTR
- selkäpiitä: SENST/KA/P*IT
- senjälkeen: SEN/SKVRANST/K*EN
- senlainen: SEN/HRAINe
- senlaise: SEN/HRAISe
- senlaiseen: SEN/HRAISe/EN
- senlaiselle: SEN/HRAISe/HR-NSTe
- senlaisen: SEN/HRAISe
- senlaisena: SEN/HRAISe/A
- senlaisesta: SEN/HRAISe/S-T
- senlaisi: SEN/HRAISi
- senlaisia: SEN/HRAISia
- senlaisien: SEN/HRAISi/EN
- senlaisiin: SEN/HRAISi/IN
- senlaisille: SEN/HRAISi/HR-NSTe
- senlaisine: SEN/HRAISi/TPHE
- senlaisista: SEN/HRAISi/S-T
- senlaista: SEN/HRAIST
- senlaisten: SEN/HRAISTe
- serotyypei: SERo/TAO*HRei
- serotyypeille: SERo/TAO*HRei/HR-NSTe
- serotyypi: SERo/TAO*HRi
- serotyypille: SERo/TAO*HRi/HR-NSTe
- serotyyppei: SERo/TAO*SHRei
- serotyyppeihin: SERo/TAO*SHRei/HIN
- serotyyppeine: SERo/TAO*SHRei/TPHE
- serotyyppejä: SERo/TAO*SHRe/SKVRA
- serotyyppi: SERo/TAO*SHRi
- serotyyppien: SERo/TAO*SHRi/EN
- serotyyppiin: SERo/TAO*SHRi/IN
- serotyyppiä: SERo/TAO*SHRia
- seuraavanlainen: SAO*ERa/VAN/HRAINe
- seuraavanlaise: SAO*ERa/VAN/HRAISe
- seuraavanlaiseen: SAO*ERa/VAN/HRAISe/EN
- seuraavanlaiselle: SAO*ERa/VAN/HRAISe/HR-NSTe
- seuraavanlaisen: SAO*ERa/VAN/HRAISe
- seuraavanlaisena: SAO*ERa/VAN/HRAISe/A
- seuraavanlaisesta: SAO*ERa/VAN/HRAISe/S-T
- seuraavanlaisi: SAO*ERa/VAN/HRAISi
- seuraavanlaisia: SAO*ERa/VAN/HRAISia
- seuraavanlaisien: SAO*ERa/VAN/HRAISi/EN
- seuraavanlaisiin: SAO*ERa/VAN/HRAISi/IN
- seuraavanlaisille: SAO*ERa/VAN/HRAISi/HR-NSTe
- seuraavanlaisine: SAO*ERa/VAN/HRAISi/TPHE
- seuraavanlaisista: SAO*ERa/VAN/HRAISi/S-T
- seuraavanlaista: SAO*ERa/VAN/HRAIST
- seuraavanlaisten: SAO*ERa/VAN/HRAISTe
- sielläpäin: S*EINST/HRA/PAIN
- sieltäpäin: S*EINST/TA/PAIN
- siitepöly: S*ITe/PONSTeo
- siitepölyi: S*ITe/PONSTeoi
- siitepölyihin: S*ITe/PONSTeoi/HIN
- siitepölyille: S*ITe/PONSTeoi/HR-NSTe
- siitepölyine: S*ITe/PONSTeoi/TPHE
- siitepölyjen: S*ITe/PONSTeo/SKVREN
- siitepölyjä: S*ITe/PONSTeoia
- siitepölylle: S*ITe/PONSTeo/HR-NSTe
- siitepölyyn: S*ITe/PONSTeo/KVR-N
- siitepölyä: S*ITe/PONSTeoa
- sikolätei: SIKo/HRATei
- sikoläteille: SIKo/HRATei/HR-NSTe
- sikoläti: SIKo/HRATi
- sikolätille: SIKo/HRATi/HR-NSTe
- sikolättei: SIKo/HRASTRei
- sikolätteihin: SIKo/HRASTRei/HIN
- sikolätteine: SIKo/HRASTRei/TPHE
- sikolättejä: SIKo/HRASTRe/SKVRA
- sikolätti: SIKo/HRASTRi
- sikolättien: SIKo/HRASTRi/EN
- sikolättiin: SIKo/HRASTRi/IN
- sikolättiä: SIKo/HRASTRia
- silikahieka: SINSTi/KA/H*EIK
- silikahiekalle: SINSTi/KA/H*EIK/HR-NSTe
- silikahiekasta: SINSTi/KA/H*EIK/S-T
- silikahiekka: SINSTi/KA/H*EINKH
- silikahiekkaa: SINSTi/KA/H*EINKHa
- silikahiekkain: SINSTi/KA/H*EINKH/IN
- silikahiekkoi: SINSTi/KA/H*EINKHoi
- silikahiekkoihin: SINSTi/KA/H*EINKHoi/HIN
- silikahiekkoine: SINSTi/KA/H*EINKHoi/TPHE
- silikahiekkoja: SINSTi/KA/H*EINKHoia
- silikahiekkojen: SINSTi/KA/H*EINKHo/SKVREN
- silikahiekoi: SINSTi/KA/H*EIKoi
- silikahiekoille: SINSTi/KA/H*EIKoi/HR-NSTe
- silikahiekoista: SINSTi/KA/H*EIKoi/S-T
- sinikala: SINi/KANST
- sinikalaa: SINi/KANSTa
- sinikalain: SINi/KANST/IN
- sinikalalle: SINi/KANST/HR-NSTe
- sinikalasta: SINi/KANST/S-T
- sinikaloi: SINi/KANSToi
- sinikaloihin: SINi/KANSToi/HIN
- sinikaloille: SINi/KANSToi/HR-NSTe
- sinikaloine: SINi/KANSToi/TPHE
- sinikaloista: SINi/KANSToi/S-T
- sinikaloja: SINi/KANSToia
- sinikalojen: SINi/KANSTo/SKVREN
- sinnekinpäin: SINKSe/KIN/PAIN
- sinnekäänpäin: SINKSe/KA*N/PAIN
- sinnepäin: SINKSe/PAIN
- sinulainen: SINeo/HRAINe
- sinulaise: SINeo/HRAISe
- sinulaiseen: SINeo/HRAISe/EN
- sinulaiselle: SINeo/HRAISe/HR-NSTe
- sinulaisen: SINeo/HRAISe
- sinulaisena: SINeo/HRAISe/A
- sinulaisesta: SINeo/HRAISe/S-T
- sinulaisi: SINeo/HRAISi
- sinulaisia: SINeo/HRAISia
- sinulaisien: SINeo/HRAISi/EN
- sinulaisiin: SINeo/HRAISi/IN
- sinulaisille: SINeo/HRAISi/HR-NSTe
- sinulaisine: SINeo/HRAISi/TPHE
- sinulaisista: SINeo/HRAISi/S-T
- sinulaista: SINeo/HRAIST
- sinulaisten: SINeo/HRAISTe
- siperianlokei: SIHRe/RA*IN/HROKei
- siperianlokeille: SIHRe/RA*IN/HROKei/HR-NSTe
- siperianlokeista: SIHRe/RA*IN/HROKei/S-T
- siperianloki: SIHRe/RA*IN/HROKi
- siperianlokille: SIHRe/RA*IN/HROKi/HR-NSTe
- siperianlokista: SIHRe/RA*IN/HROKi/S-T
- siperianlokkei: SIHRe/RA*IN/HRONKHei
- siperianlokkeihin: SIHRe/RA*IN/HRONKHei/HIN
- siperianlokkeine: SIHRe/RA*IN/HRONKHei/TPHE
- siperianlokkeja: SIHRe/RA*IN/HRONKHe/SKVRA
- siperianlokki: SIHRe/RA*IN/HRONKHi
- siperianlokkia: SIHRe/RA*IN/HRONKHia
- siperianlokkien: SIHRe/RA*IN/HRONKHi/EN
- siperianlokkiin: SIHRe/RA*IN/HRONKHi/IN
- sisikunna: SISi/KAONKS
- sisikunnalle: SISi/KAONKS/HR-NSTe
- sisikunnasta: SISi/KAONKS/S-T
- sisikunni: SISi/KAONKSi
- sisikunnille: SISi/KAONKSi/HR-NSTe
- sisikunnista: SISi/KAONKSi/S-T
- sisikunta: SISi/KAONT
- sisikuntaa: SISi/KAONTa
- sisikuntain: SISi/KAONT/IN
- sisikunti: SISi/KAONTi
- sisikuntia: SISi/KAONTia
- sisikuntien: SISi/KAONTi/EN
- sisikuntiin: SISi/KAONTi/IN
- sisikuntine: SISi/KAONTi/TPHE
- sisäpäin: SIS/PAIN
- sisääpäin: SISa/PAIN
- sittenkuin: SISTRe/KAOIN
- sittenkun: SISTRe/KAON
- sitäpait: SIT/PAIT
- sitävastoi: SIT/VASToi
- sivullepäin: SISReo/HR-NSTe/PAIN
- sivumennen: SISReo/PHENKSe
- sivupäin: SISReo/PAIN
- skeittipuisto: S-Kei/T-Ti/PAOISTo
- skeittipuistoa: S-Kei/T-Ti/PAOISToa
- skeittipuistoi: S-Kei/T-Ti/PAOISToi
- skeittipuistoihin: S-Kei/T-Ti/PAOISToi/HIN
- skeittipuistoille: S-Kei/T-Ti/PAOISToi/HR-NSTe
- skeittipuistoine: S-Kei/T-Ti/PAOISToi/TPHE
- skeittipuistoista: S-Kei/T-Ti/PAOISToi/S-T
- skeittipuistoja: S-Kei/T-Ti/PAOISToia
- skeittipuistojen: S-Kei/T-Ti/PAOISTo/SKVREN
- skeittipuistolle: S-Kei/T-Ti/PAOISTo/HR-NSTe
- skeittipuistoon: S-Kei/T-Ti/PAOISTo/ON
- skeittipuistosta: S-Kei/T-Ti/PAOISTo/S-T
- sopivanlainen: SOHRi/VAN/HRAINe
- sopivanlaise: SOHRi/VAN/HRAISe
- sopivanlaiseen: SOHRi/VAN/HRAISe/EN
- sopivanlaiselle: SOHRi/VAN/HRAISe/HR-NSTe
- sopivanlaisen: SOHRi/VAN/HRAISe
- sopivanlaisena: SOHRi/VAN/HRAISe/A
- sopivanlaisesta: SOHRi/VAN/HRAISe/S-T
- sopivanlaisi: SOHRi/VAN/HRAISi
- sopivanlaisia: SOHRi/VAN/HRAISia
- sopivanlaisien: SOHRi/VAN/HRAISi/EN
- sopivanlaisiin: SOHRi/VAN/HRAISi/IN
- sopivanlaisille: SOHRi/VAN/HRAISi/HR-NSTe
- sopivanlaisine: SOHRi/VAN/HRAISi/TPHE
- sopivanlaisista: SOHRi/VAN/HRAISi/S-T
- sopivanlaista: SOHRi/VAN/HRAIST
- sopivanlaisten: SOHRi/VAN/HRAISTe
- sotauho: SOT/AOHo
- sotauhoa: SOT/AOHoa
- sotauhoi: SOT/AOHoi
- sotauhoihin: SOT/AOHoi/HIN
- sotauhoille: SOT/AOHoi/HR-NSTe
- sotauhoine: SOT/AOHoi/TPHE
- sotauhoista: SOT/AOHoi/S-T
- sotauhoja: SOT/AOHoia
- sotauhojen: SOT/AOHo/SKVREN
- sotauholle: SOT/AOHo/HR-NSTe
- sotauhoon: SOT/AOHo/ON
- sotauhosta: SOT/AOHo/S-T
- stereomeerei: S-Te/REo/PH*ERei
- stereomeereihin: S-Te/REo/PH*ERei/HIN
- stereomeereille: S-Te/REo/PH*ERei/HR-NSTe
- stereomeereine: S-Te/REo/PH*ERei/TPHE
- stereomeerejä: S-Te/REo/PH*ERe/SKVRA
- stereomeeri: S-Te/REo/PH*ERi
- stereomeerien: S-Te/REo/PH*ERi/EN
- stereomeeriin: S-Te/REo/PH*ERi/IN
- stereomeerille: S-Te/REo/PH*ERi/HR-NSTe
- stereomeeriä: S-Te/REo/PH*ERia
- sukupuuto: SAOKeo/PAO*To
- sukupuutoi: SAOKeo/PAO*Toi
- sukupuutoille: SAOKeo/PAO*Toi/HR-NSTe
- sukupuutoista: SAOKeo/PAO*Toi/S-T
- sukupuutolle: SAOKeo/PAO*To/HR-NSTe
- sukupuutosta: SAOKeo/PAO*To/S-T
- sukupuutto: SAOKeo/PAO*STRo
- sukupuuttoa: SAOKeo/PAO*STRoa
- sukupuuttoi: SAOKeo/PAO*STRoi
- sukupuuttoihin: SAOKeo/PAO*STRoi/HIN
- sukupuuttoine: SAOKeo/PAO*STRoi/TPHE
- sukupuuttoja: SAOKeo/PAO*STRoia
- sukupuuttojen: SAOKeo/PAO*STRo/SKVREN
- sukupuuttoon: SAOKeo/PAO*STRo/ON
- summamutikassa: SAOKSH/PHAOTi/KANSH
- suukopu: SAO*/KOHReo
- suukopua: SAO*/KOHReoa
- suukopui: SAO*/KOHReoi
- suukopuihin: SAO*/KOHReoi/HIN
- suukopuine: SAO*/KOHReoi/TPHE
- suukopuja: SAO*/KOHReoia
- suukopujen: SAO*/KOHReo/SKVREN
- suukopuun: SAO*/KOHReo/AON
- suukovu: SAO*/KOSReo
- suukovui: SAO*/KOSReoi
- suukovuille: SAO*/KOSReoi/HR-NSTe
- suukovuista: SAO*/KOSReoi/S-T
- suukovulle: SAO*/KOSReo/HR-NSTe
- suukovusta: SAO*/KOSReo/S-T
- suuseksei: SAO*/SEKSei
- suusekseihin: SAO*/SEKSei/HIN
- suusekseille: SAO*/SEKSei/HR-NSTe
- suusekseine: SAO*/SEKSei/TPHE
- suuseksejä: SAO*/SEKSe/SKVRA
- suuseksi: SAO*/SEKSi
- suuseksien: SAO*/SEKSi/EN
- suuseksiin: SAO*/SEKSi/IN
- suuseksille: SAO*/SEKSi/HR-NSTe
- suuseksiä: SAO*/SEKSia
- suutuspäissä: SAO*Teo/S-/PAINSH
- synnyipaikkei: SAONKSeoi/PAINKHei
- syypäiden: SAO*/PAI/TKEN
- syypäihi: SAO*/PAIHi
- syypäiksi: SAO*/PAIKSi
- syypäille: SAO*/PAINST/HRE
- syypäillä: SAO*/PAINST/HRA
- syypäiltä: SAO*/PAINST/TA
- syypäin: SAO*/PAIN
- syypäine: SAO*/PAINe
- syypäinä: SAO*/PAIN
- syypäissä: SAO*/PAINSH
- syypäistä: SAO*/PAIST
- syypäitten: SAO*/PAISTRe
- syypäittä: SAO*/PAISTR
- syypäitä: SAO*/PAIT
- syypää: SAO*/PA*
- syypäähä: SAO*/PA*H
- syypääksi: SAO*/PA*KSi
- syypäälle: SAO*/PA*NST/HRE
- syypäällä: SAO*/PA*NST/HRA
- syypäältä: SAO*/PA*NST/TA
- syypään: SAO*/PA*N
- syypäänä: SAO*/PA*N
- syypäässä: SAO*/PA*NSH
- syypäästä: SAO*/PA*ST
- syypäät: SAO*/PA*T
- syypäättä: SAO*/PA*STR
- syypäätä: SAO*/PA*T
- syysloa: SAO*S/HRO
- syysloalle: SAO*S/HRO/HR-NSTe
- syysloasta: SAO*S/HRO/S-T
- syysloi: SAO*S/HROi
- syysloille: SAO*S/HROi/HR-NSTe
- syysloista: SAO*S/HROi/S-T
- syysloka: SAO*S/HROK
- syyslokaa: SAO*S/HROKa
- syyslokain: SAO*S/HROK/IN
- syysloki: SAO*S/HROKi
- syyslokia: SAO*S/HROKia
- syyslokien: SAO*S/HROKi/EN
- syyslokiin: SAO*S/HROKi/IN
- syyslokine: SAO*S/HROKi/TPHE
- taaksekaanpäin: TA*KSe/KA*N/PAIN
- taaksekinpäin: TA*KSe/KIN/PAIN
- taaksepäin: TA*KSe/PAIN
- takaapäin: TAKa/PAIN
- takaperi: TAK/PERi
- takapäin: TAK/PAIN
- takatelei: TAK/TENSTei
- takateleihin: TAK/TENSTei/HIN
- takateleille: TAK/TENSTei/HR-NSTe
- takateleine: TAK/TENSTei/TPHE
- takatelejä: TAK/TENSTe/SKVRA
- takateli: TAK/TENSTi
- takatelien: TAK/TENSTi/EN
- takateliin: TAK/TENSTi/IN
- takatelille: TAK/TENSTi/HR-NSTe
- takateliä: TAK/TENSTia
- takymetrei: TAKeo/PHETRei
- takymetreihin: TAKeo/PHETRei/HIN
- takymetreille: TAKeo/PHETRei/HR-NSTe
- takymetreine: TAKeo/PHETRei/TPHE
- takymetrejä: TAKeo/PHETRe/SKVRA
- takymetri: TAKeo/PHETRi
- takymetrien: TAKeo/PHETRi/EN
- takymetriin: TAKeo/PHETRi/IN
- takymetrille: TAKeo/PHETRi/HR-NSTe
- takymetriä: TAKeo/PHETRia
- tasopuiden: TASo/PAOI/TKEN
- tasopuihi: TASo/PAOIHi
- tasopuiksi: TASo/PAOIKSi
- tasopuilla: TASo/PAOINST/HRA
- tasopuille: TASo/PAOINST/HRE
- tasopuilta: TASo/PAOINST/TA
- tasopuin: TASo/PAOIN
- tasopuina: TASo/PAOIN
- tasopuine: TASo/PAOINe
- tasopuissa: TASo/PAOINSH
- tasopuista: TASo/PAOIST
- tasopuita: TASo/PAOIT
- tasopuitta: TASo/PAOISTR
- tasopuitten: TASo/PAOISTRe
- tasopuu: TASo/PAO*
- tasopuuha: TASo/PAO*H
- tasopuuksi: TASo/PAO*KSi
- tasopuulla: TASo/PAO*NST/HRA
- tasopuulle: TASo/PAO*NST/HRE
- tasopuulta: TASo/PAO*NST/TA
- tasopuun: TASo/PAO*N
- tasopuuna: TASo/PAO*N
- tasopuussa: TASo/PAO*NSH
- tasopuusta: TASo/PAO*ST
- tasopuut: TASo/PAO*T
- tasopuuta: TASo/PAO*T
- tasopuutta: TASo/PAO*STR
- teidänlainen: TEI/TKAN/HRAINe
- teidänlaise: TEI/TKAN/HRAISe
- teidänlaiseen: TEI/TKAN/HRAISe/EN
- teidänlaiselle: TEI/TKAN/HRAISe/HR-NSTe
- teidänlaisen: TEI/TKAN/HRAISe
- teidänlaisena: TEI/TKAN/HRAISe/A
- teidänlaisesta: TEI/TKAN/HRAISe/S-T
- teidänlaisi: TEI/TKAN/HRAISi
- teidänlaisia: TEI/TKAN/HRAISia
- teidänlaisien: TEI/TKAN/HRAISi/EN
- teidänlaisiin: TEI/TKAN/HRAISi/IN
- teidänlaisille: TEI/TKAN/HRAISi/HR-NSTe
- teidänlaisine: TEI/TKAN/HRAISi/TPHE
- teidänlaisista: TEI/TKAN/HRAISi/S-T
- teidänlaista: TEI/TKAN/HRAIST
- teidänlaisten: TEI/TKAN/HRAISTe
- tekopyhi: TEKo/PAOHi
- tekopyhien: TEKo/PAOHi/EN
- tekopyhiin: TEKo/PAOHi/IN
- tekopyhille: TEKo/PAOHi/HR-NSTe
- tekopyhine: TEKo/PAOHi/TPHE
- tekopyhiä: TEKo/PAOHia
- tekopyhä: TEKo/PAOH
- tekopyhäin: TEKo/PAOH/IN
- tekopyhälle: TEKo/PAOH/HR-NSTe
- tekopyhää: TEKo/PAOHa
- tekstiviestitse: TEKS/TI/V*EISTi/T-Se
- telamiina: TENST/PH*IN
- telamiinaa: TENST/PH*INa
- telamiinain: TENST/PH*IN/IN
- telamiinalle: TENST/PH*IN/HR-NSTe
- telamiinasta: TENST/PH*IN/S-T
- telamiinoi: TENST/PH*INoi
- telamiinoihin: TENST/PH*INoi/HIN
- telamiinoille: TENST/PH*INoi/HR-NSTe
- telamiinoine: TENST/PH*INoi/TPHE
- telamiinoista: TENST/PH*INoi/S-T
- telamiinoja: TENST/PH*INoia
- telamiinojen: TENST/PH*INo/SKVREN
- telateiden: TENST/TEI/TKEN
- telateihi: TENST/TEIHi
- telateiksi: TENST/TEIKSi
- telateille: TENST/TEINST/HRE
- telateillä: TENST/TEINST/HRA
- telateiltä: TENST/TEINST/TA
- telatein: TENST/TEIN
- telateine: TENST/TEINe
- telateinä: TENST/TEIN
- telateissä: TENST/TEINSH
- telateistä: TENST/TEIST
- telateitten: TENST/TEISTRe
- telateittä: TENST/TEISTR
- telateitä: TENST/TEIT
- telatie: TENST/T*EI
- telatiehö: TENST/T*EIHo
- telatieksi: TENST/T*EIKSi
- telatielle: TENST/T*EINST/HRE
- telatiellä: TENST/T*EINST/HRA
- telatieltä: TENST/T*EINST/TA
- telatien: TENST/T*EIN
- telatienä: TENST/T*EIN
- telatiessä: TENST/T*EINSH
- telatiestä: TENST/T*EIST
- telatiet: TENST/T*EIT
- telatiettä: TENST/T*EISTR
- telatietä: TENST/T*EIT
- tervetuloa: TER/VE/TAONSToa
- tetrameerei: TETR/PH*ERei
- tetrameereihin: TETR/PH*ERei/HIN
- tetrameereille: TETR/PH*ERei/HR-NSTe
- tetrameereine: TETR/PH*ERei/TPHE
- tetrameerejä: TETR/PH*ERe/SKVRA
- tetrameeri: TETR/PH*ERi
- tetrameerien: TETR/PH*ERi/EN
- tetrameeriin: TETR/PH*ERi/IN
- tetrameerille: TETR/PH*ERi/HR-NSTe
- tetrameeriä: TETR/PH*ERia
- tiedoksianno: T*EI/TKOKSi/ANKSo
- tiedoksiannoi: T*EI/TKOKSi/ANKSoi
- tiedoksiannoille: T*EI/TKOKSi/ANKSoi/HR-NSTe
- tiedoksiannoista: T*EI/TKOKSi/ANKSoi/S-T
- tiedoksiannolle: T*EI/TKOKSi/ANKSo/HR-NSTe
- tiedoksiannosta: T*EI/TKOKSi/ANKSo/S-T
- tiedoksianto: T*EI/TKOKSi/ANTo
- tiedoksiantoa: T*EI/TKOKSi/ANToa
- tiedoksiantoi: T*EI/TKOKSi/ANToi
- tiedoksiantoihin: T*EI/TKOKSi/ANToi/HIN
- tiedoksiantoine: T*EI/TKOKSi/ANToi/TPHE
- tiedoksiantoja: T*EI/TKOKSi/ANToia
- tiedoksiantojen: T*EI/TKOKSi/ANTo/SKVREN
- tiedoksiantoon: T*EI/TKOKSi/ANTo/ON
- tietylainen: T*EITeo/HRAINe
- tietylaise: T*EITeo/HRAISe
- tietylaiseen: T*EITeo/HRAISe/EN
- tietylaiselle: T*EITeo/HRAISe/HR-NSTe
- tietylaisen: T*EITeo/HRAISe
- tietylaisena: T*EITeo/HRAISe/A
- tietylaisesta: T*EITeo/HRAISe/S-T
- tietylaisi: T*EITeo/HRAISi
- tietylaisia: T*EITeo/HRAISia
- tietylaisien: T*EITeo/HRAISi/EN
- tietylaisiin: T*EITeo/HRAISi/IN
- tietylaisille: T*EITeo/HRAISi/HR-NSTe
- tietylaisine: T*EITeo/HRAISi/TPHE
- tietylaisista: T*EITeo/HRAISi/S-T
- tietylaista: T*EITeo/HRAIST
- tietylaisten: T*EITeo/HRAISTe
- tihurota: TIHeo/ROT
- tihurotalle: TIHeo/ROT/HR-NSTe
- tihurotasta: TIHeo/ROT/S-T
- tihuroti: TIHeo/ROTi
- tihurotille: TIHeo/ROTi/HR-NSTe
- tihurotista: TIHeo/ROTi/S-T
- tihurotta: TIHeo/ROSTR
- tihurottaa: TIHeo/ROSTRa
- tihurottain: TIHeo/ROSTR/IN
- tihurotti: TIHeo/ROSTRi
- tihurottia: TIHeo/ROSTRia
- tihurottien: TIHeo/ROSTRi/EN
- tihurottiin: TIHeo/ROSTRi/IN
- tihurottine: TIHeo/ROSTRi/TPHE
- tihutyö: TIHeo/TAOo
- tihutyöhön: TIHeo/TAOo/HON
- tihutyölle: TIHeo/TAOo/HR-NSTe
- tihutyötä: TIHeo/TAOo/TA
- tihutöi: TIHeo/TOi
- tihutöiden: TIHeo/TOi/TKEN
- tihutöihin: TIHeo/TOi/HIN
- tihutöille: TIHeo/TOi/HR-NSTe
- tihutöine: TIHeo/TOi/TPHE
- tihutöitten: TIHeo/TOi/T-Te
- tihutöitä: TIHeo/TOi/TA
- tiiliskive: T*INSTi/S-/KISRe
- tiiliskiveen: T*INSTi/S-/KISRe/EN
- tiiliskivelle: T*INSTi/S-/KISRe/HR-NSTe
- tiiliskiven: T*INSTi/S-/KISRe
- tiiliskiveä: T*INSTi/S-/KISRea
- tiiliskivi: T*INSTi/S-/KISRi
- tiiliskivien: T*INSTi/S-/KISRi/EN
- tiiliskiviin: T*INSTi/S-/KISRi/IN
- tiiliskiville: T*INSTi/S-/KISRi/HR-NSTe
- tiiliskivine: T*INSTi/S-/KISRi/TPHE
- tiiliskiviä: T*INSTi/S-/KISRia
- tikapuiden: TIK/PAOI/TKEN
- tikapuihi: TIK/PAOIHi
- tikapuiksi: TIK/PAOIKSi
- tikapuilla: TIK/PAOINST/HRA
- tikapuille: TIK/PAOINST/HRE
- tikapuilta: TIK/PAOINST/TA
- tikapuin: TIK/PAOIN
- tikapuina: TIK/PAOIN
- tikapuine: TIK/PAOINe
- tikapuissa: TIK/PAOINSH
- tikapuista: TIK/PAOIST
- tikapuita: TIK/PAOIT
- tikapuitta: TIK/PAOISTR
- tikapuitten: TIK/PAOISTRe
- tikapuu: TIK/PAO*
- tikapuuha: TIK/PAO*H
- tikapuuksi: TIK/PAO*KSi
- tikapuulla: TIK/PAO*NST/HRA
- tikapuulle: TIK/PAO*NST/HRE
- tikapuulta: TIK/PAO*NST/TA
- tikapuun: TIK/PAO*N
- tikapuuna: TIK/PAO*N
- tikapuussa: TIK/PAO*NSH
- tikapuusta: TIK/PAO*ST
- tikapuut: TIK/PAO*T
- tikapuuta: TIK/PAO*T
- tikapuutta: TIK/PAO*STR
- tilkkutäkei: TINST/K-Keo/TAKei
- tilkkutäkeille: TINST/K-Keo/TAKei/HR-NSTe
- tilkkutäki: TINST/K-Keo/TAKi
- tilkkutäkille: TINST/K-Keo/TAKi/HR-NSTe
- tilkkutäkkei: TINST/K-Keo/TANKHei
- tilkkutäkkeihin: TINST/K-Keo/TANKHei/HIN
- tilkkutäkkeine: TINST/K-Keo/TANKHei/TPHE
- tilkkutäkkejä: TINST/K-Keo/TANKHe/SKVRA
- tilkkutäkki: TINST/K-Keo/TANKHi
- tilkkutäkkien: TINST/K-Keo/TANKHi/EN
- tilkkutäkkiin: TINST/K-Keo/TANKHi/IN
- tilkkutäkkiä: TINST/K-Keo/TANKHia
- tipotiessää: TIHRo/T*EINSHa
- tippaiita: TISHR/*IT
- tippaiitaa: TISHR/*ITa
- tippaiitain: TISHR/*IT/IN
- tippaiitalle: TISHR/*IT/HR-NSTe
- tippaiitasta: TISHR/*IT/S-T
- tippaiitoi: TISHR/*IToi
- tippaiitoihin: TISHR/*IToi/HIN
- tippaiitoille: TISHR/*IToi/HR-NSTe
- tippaiitoine: TISHR/*IToi/TPHE
- tippaiitoista: TISHR/*IToi/S-T
- tippaiitoja: TISHR/*IToia
- tippaiitojen: TISHR/*ITo/SKVREN
- tippukive: TISHReo/KISRe
- tippukiveen: TISHReo/KISRe/EN
- tippukivelle: TISHReo/KISRe/HR-NSTe
- tippukiven: TISHReo/KISRe
- tippukiveä: TISHReo/KISRea
- tippukivi: TISHReo/KISRi
- tippukivien: TISHReo/KISRi/EN
- tippukiviin: TISHReo/KISRi/IN
- tippukiville: TISHReo/KISRi/HR-NSTe
- tippukivine: TISHReo/KISRi/TPHE
- tippukiviä: TISHReo/KISRia
- tiskijuka: TIS/KI/SKVRAOK
- tiskijukalle: TIS/KI/SKVRAOK/HR-NSTe
- tiskijukasta: TIS/KI/SKVRAOK/S-T
- tiskijuki: TIS/KI/SKVRAOKi
- tiskijukille: TIS/KI/SKVRAOKi/HR-NSTe
- tiskijukista: TIS/KI/SKVRAOKi/S-T
- tiskijukka: TIS/KI/SKVRAONKH
- tiskijukkaa: TIS/KI/SKVRAONKHa
- tiskijukkain: TIS/KI/SKVRAONKH/IN
- tiskijukki: TIS/KI/SKVRAONKHi
- tiskijukkia: TIS/KI/SKVRAONKHia
- tiskijukkien: TIS/KI/SKVRAONKHi/EN
- tiskijukkiin: TIS/KI/SKVRAONKHi/IN
- tiskijukkine: TIS/KI/SKVRAONKHi/TPHE
- tmispell: T-SHi/S-HRe/HR-NST
- toimeksianno: TOi/PHEKSi/ANKSo
- toimeksiannoi: TOi/PHEKSi/ANKSoi
- toimeksiannoille: TOi/PHEKSi/ANKSoi/HR-NSTe
- toimeksiannoista: TOi/PHEKSi/ANKSoi/S-T
- toimeksiannolle: TOi/PHEKSi/ANKSo/HR-NSTe
- toimeksiannosta: TOi/PHEKSi/ANKSo/S-T
- toimeksianto: TOi/PHEKSi/ANTo
- toimeksiantoa: TOi/PHEKSi/ANToa
- toimeksiantoi: TOi/PHEKSi/ANToi
- toimeksiantoihin: TOi/PHEKSi/ANToi/HIN
- toimeksiantoine: TOi/PHEKSi/ANToi/TPHE
- toimeksiantoja: TOi/PHEKSi/ANToia
- toimeksiantojen: TOi/PHEKSi/ANTo/SKVREN
- toimeksiantoon: TOi/PHEKSi/ANTo/ON
- toisenlainen: TOi/SEN/HRAINe
- toisenlaise: TOi/SEN/HRAISe
- toisenlaiseen: TOi/SEN/HRAISe/EN
- toisenlaiselle: TOi/SEN/HRAISe/HR-NSTe
- toisenlaisen: TOi/SEN/HRAISe
- toisenlaisena: TOi/SEN/HRAISe/A
- toisenlaisesta: TOi/SEN/HRAISe/S-T
- toisenlaisi: TOi/SEN/HRAISi
- toisenlaisia: TOi/SEN/HRAISia
- toisenlaisien: TOi/SEN/HRAISi/EN
- toisenlaisiin: TOi/SEN/HRAISi/IN
- toisenlaisille: TOi/SEN/HRAISi/HR-NSTe
- toisenlaisine: TOi/SEN/HRAISi/TPHE
- toisenlaisista: TOi/SEN/HRAISi/S-T
- toisenlaista: TOi/SEN/HRAIST
- toisenlaisten: TOi/SEN/HRAISTe
- toisinpäin: TOi/SIN/PAIN
- toivonnieme: TOi/VON/TPH*EISHe
- toivonniemeen: TOi/VON/TPH*EISHe/EN
- toivonniemelle: TOi/VON/TPH*EISHe/HR-NSTe
- toivonniemen: TOi/VON/TPH*EISHe
- toivonniemeä: TOi/VON/TPH*EISHea
- toivonniemi: TOi/VON/TPH*EISHi
- toivonniemien: TOi/VON/TPH*EISHi/EN
- toivonniemiin: TOi/VON/TPH*EISHi/IN
- toivonniemille: TOi/VON/TPH*EISHi/HR-NSTe
- toivonniemine: TOi/VON/TPH*EISHi/TPHE
- toivonniemiä: TOi/VON/TPH*EISHia
- toivonnienten: TOi/VON/TPH*EINTe
- toivonnientä: TOi/VON/TPH*EINT
- tonnikala: TONKSi/KANST
- tonnikalaa: TONKSi/KANSTa
- tonnikalain: TONKSi/KANST/IN
- tonnikalalle: TONKSi/KANST/HR-NSTe
- tonnikalasta: TONKSi/KANST/S-T
- tonnikaloi: TONKSi/KANSToi
- tonnikaloihin: TONKSi/KANSToi/HIN
- tonnikaloille: TONKSi/KANSToi/HR-NSTe
- tonnikaloine: TONKSi/KANSToi/TPHE
- tonnikaloista: TONKSi/KANSToi/S-T
- tonnikaloja: TONKSi/KANSToia
- tonnikalojen: TONKSi/KANSTo/SKVREN
- tonometrei: TONo/PHETRei
- tonometreihin: TONo/PHETRei/HIN
- tonometreille: TONo/PHETRei/HR-NSTe
- tonometreine: TONo/PHETRei/TPHE
- tonometrejä: TONo/PHETRe/SKVRA
- tonometri: TONo/PHETRi
- tonometrien: TONo/PHETRi/EN
- tonometriin: TONo/PHETRi/IN
- tonometrille: TONo/PHETRi/HR-NSTe
- tonometriä: TONo/PHETRia
- tuhakunta: TAOH/KAONT
- tuhamääri: TAOH/PHA*Ri
- tuhapäinen: TAOH/PAINe
- tuhapäise: TAOH/PAISe
- tuhapäiseen: TAOH/PAISe/EN
- tuhapäiselle: TAOH/PAISe/HR-NSTe
- tuhapäisen: TAOH/PAISe
- tuhapäisi: TAOH/PAISi
- tuhapäisien: TAOH/PAISi/EN
- tuhapäisiin: TAOH/PAISi/IN
- tuhapäisille: TAOH/PAISi/HR-NSTe
- tuhapäisine: TAOH/PAISi/TPHE
- tuhapäisiä: TAOH/PAISia
- tuhapäisten: TAOH/PAISTe
- tuhapäistä: TAOH/PAIST
- tuittupäiden: TAOISTReo/PAI/TKEN
- tuittupäihi: TAOISTReo/PAIHi
- tuittupäiksi: TAOISTReo/PAIKSi
- tuittupäille: TAOISTReo/PAINST/HRE
- tuittupäillä: TAOISTReo/PAINST/HRA
- tuittupäiltä: TAOISTReo/PAINST/TA
- tuittupäin: TAOISTReo/PAIN
- tuittupäine: TAOISTReo/PAINe
- tuittupäinä: TAOISTReo/PAIN
- tuittupäissä: TAOISTReo/PAINSH
- tuittupäistä: TAOISTReo/PAIST
- tuittupäitten: TAOISTReo/PAISTRe
- tuittupäittä: TAOISTReo/PAISTR
- tuittupäitä: TAOISTReo/PAIT
- tuittupää: TAOISTReo/PA*
- tuittupäähä: TAOISTReo/PA*H
- tuittupääksi: TAOISTReo/PA*KSi
- tuittupäälle: TAOISTReo/PA*NST/HRE
- tuittupäällä: TAOISTReo/PA*NST/HRA
- tuittupäältä: TAOISTReo/PA*NST/TA
- tuittupään: TAOISTReo/PA*N
- tuittupäänä: TAOISTReo/PA*N
- tuittupäässä: TAOISTReo/PA*NSH
- tuittupäästä: TAOISTReo/PA*ST
- tuittupäät: TAOISTReo/PA*T
- tuittupäättä: TAOISTReo/PA*STR
- tuittupäätä: TAOISTReo/PA*T
- tuliluikku: TAONSTi/HRAOINKHeo
- tuliluikkua: TAONSTi/HRAOINKHeoa
- tuliluikkui: TAONSTi/HRAOINKHeoi
- tuliluikkuihin: TAONSTi/HRAOINKHeoi/HIN
- tuliluikkuine: TAONSTi/HRAOINKHeoi/TPHE
- tuliluikkuja: TAONSTi/HRAOINKHeoia
- tuliluikkujen: TAONSTi/HRAOINKHeo/SKVREN
- tuliluikkuun: TAONSTi/HRAOINKHeo/AON
- tuliluiku: TAONSTi/HRAOIKeo
- tuliluikui: TAONSTi/HRAOIKeoi
- tuliluikuille: TAONSTi/HRAOIKeoi/HR-NSTe
- tuliluikuista: TAONSTi/HRAOIKeoi/S-T
- tuliluikulle: TAONSTi/HRAOIKeo/HR-NSTe
- tuliluikusta: TAONSTi/HRAOIKeo/S-T
- tummapuna: TAOKSH/PAON
- tummasini: TAOKSH/SINi
- tuonnepäin: TAOo/TPH-Ne/PAIN
- tuopäin: TAOo/PAIN
- tuppukyli: TAOSHReo/KAONSTi
- tuppukylien: TAOSHReo/KAONSTi/EN
- tuppukyliin: TAOSHReo/KAONSTi/IN
- tuppukylille: TAOSHReo/KAONSTi/HR-NSTe
- tuppukyline: TAOSHReo/KAONSTi/TPHE
- tuppukyliä: TAOSHReo/KAONSTia
- tuppukylä: TAOSHReo/KAONST
- tuppukyläin: TAOSHReo/KAONST/IN
- tuppukylälle: TAOSHReo/KAONST/HR-NSTe
- tuppukylää: TAOSHReo/KAONSTa
- turhanpäiten: TAOR/HAN/PAITe
- turvaseksei: TAOR/VA/SEKSei
- turvasekseihin: TAOR/VA/SEKSei/HIN
- turvasekseille: TAOR/VA/SEKSei/HR-NSTe
- turvasekseine: TAOR/VA/SEKSei/TPHE
- turvaseksejä: TAOR/VA/SEKSe/SKVRA
- turvaseksi: TAOR/VA/SEKSi
- turvaseksien: TAOR/VA/SEKSi/EN
- turvaseksiin: TAOR/VA/SEKSi/IN
- turvaseksille: TAOR/VA/SEKSi/HR-NSTe
- turvaseksiä: TAOR/VA/SEKSia
- tympanometrei: TAOSH/PANo/PHETRei
- tympanometreihin: TAOSH/PANo/PHETRei/HIN
- tympanometreille: TAOSH/PANo/PHETRei/HR-NSTe
- tympanometreine: TAOSH/PANo/PHETRei/TPHE
- tympanometrejä: TAOSH/PANo/PHETRe/SKVRA
- tympanometri: TAOSH/PANo/PHETRi
- tympanometrien: TAOSH/PANo/PHETRi/EN
- tympanometriin: TAOSH/PANo/PHETRi/IN
- tympanometrille: TAOSH/PANo/PHETRi/HR-NSTe
- tympanometriä: TAOSH/PANo/PHETRia
- tyynenlohe: TAO*Ne/HROHe
- tyynenloheen: TAO*Ne/HROHe/EN
- tyynenlohelle: TAO*Ne/HROHe/HR-NSTe
- tyynenlohen: TAO*Ne/HROHe
- tyynenlohena: TAO*Ne/HROHe/A
- tyynenlohesta: TAO*Ne/HROHe/S-T
- tyynenlohi: TAO*Ne/HROHi
- tyynenlohia: TAO*Ne/HROHia
- tyynenlohien: TAO*Ne/HROHi/EN
- tyynenlohiin: TAO*Ne/HROHi/IN
- tyynenlohille: TAO*Ne/HROHi/HR-NSTe
- tyynenlohine: TAO*Ne/HROHi/TPHE
- tyynenlohista: TAO*Ne/HROHi/S-T
- tyynenlohta: TAO*Ne/HROHT
- tyynenrota: TAO*Ne/ROT
- tyynenrotalle: TAO*Ne/ROT/HR-NSTe
- tyynenrotasta: TAO*Ne/ROT/S-T
- tyynenroti: TAO*Ne/ROTi
- tyynenrotille: TAO*Ne/ROTi/HR-NSTe
- tyynenrotista: TAO*Ne/ROTi/S-T
- tyynenrotta: TAO*Ne/ROSTR
- tyynenrottaa: TAO*Ne/ROSTRa
- tyynenrottain: TAO*Ne/ROSTR/IN
- tyynenrotti: TAO*Ne/ROSTRi
- tyynenrottia: TAO*Ne/ROSTRia
- tyynenrottien: TAO*Ne/ROSTRi/EN
- tyynenrottiin: TAO*Ne/ROSTRi/IN
- tyynenrottine: TAO*Ne/ROSTRi/TPHE
- tämälainen: TASH/HRAINe
- tämälaise: TASH/HRAISe
- tämälaiseen: TASH/HRAISe/EN
- tämälaiselle: TASH/HRAISe/HR-NSTe
- tämälaisen: TASH/HRAISe
- tämälaisena: TASH/HRAISe/A
- tämälaisesta: TASH/HRAISe/S-T
- tämälaisi: TASH/HRAISi
- tämälaisia: TASH/HRAISia
- tämälaisien: TASH/HRAISi/EN
- tämälaisiin: TASH/HRAISi/IN
- tämälaisille: TASH/HRAISi/HR-NSTe
- tämälaisine: TASH/HRAISi/TPHE
- tämälaisista: TASH/HRAISi/S-T
- tämälaista: TASH/HRAIST
- tämälaisten: TASH/HRAISTe
- tännekinpäin: TANKSe/KIN/PAIN
- tännekäänpäin: TANKSe/KA*N/PAIN
- tännepäin: TANKSe/PAIN
- tänäpäivä: TAN/PAISR
- täpötäynnä: TAHRo/TAeo/TPH-N
- tästedes: TAST/E/TKES
- tästälähi: TAST/HRAHi
- täälläpäin: TA*NST/HRA/PAIN
- täältäpäin: TA*NST/TA/PAIN
- töyhtöhyypi: TOeo/H-To/HAO*HRi
- töyhtöhyypille: TOeo/H-To/HAO*HRi/HR-NSTe
- töyhtöhyyppi: TOeo/H-To/HAO*SHRi
- töyhtöhyyppien: TOeo/H-To/HAO*SHRi/EN
- töyhtöhyyppiin: TOeo/H-To/HAO*SHRi/IN
- töyhtöhyyppine: TOeo/H-To/HAO*SHRi/TPHE
- töyhtöhyyppiä: TOeo/H-To/HAO*SHRia
- töyhtöhyyppä: TOeo/H-To/HAO*SHR
- töyhtöhyyppäin: TOeo/H-To/HAO*SHR/IN
- töyhtöhyyppää: TOeo/H-To/HAO*SHRa
- töyhtöhyypä: TOeo/H-To/HAO*HR
- töyhtöhyypälle: TOeo/H-To/HAO*HR/HR-NSTe
- uagent: AO/A/TKPVENT
- ulkoapäin: AONST/KO/PAIN
- ulkoasu: AONST/KO/ASeo
- ulkoasua: AONST/KO/ASeoa
- ulkoasui: AONST/KO/ASeoi
- ulkoasuihin: AONST/KO/ASeoi/HIN
- ulkoasuille: AONST/KO/ASeoi/HR-NSTe
- ulkoasuine: AONST/KO/ASeoi/TPHE
- ulkoasuista: AONST/KO/ASeoi/S-T
- ulkoasuja: AONST/KO/ASeoia
- ulkoasujen: AONST/KO/ASeo/SKVREN
- ulkoasulle: AONST/KO/ASeo/HR-NSTe
- ulkoasusta: AONST/KO/ASeo/S-T
- ulkoasuun: AONST/KO/ASeo/AON
- ulkomainen: AONST/KO/PHAINe
- ulkomaise: AONST/KO/PHAISe
- ulkomaiseen: AONST/KO/PHAISe/EN
- ulkomaiselle: AONST/KO/PHAISe/HR-NSTe
- ulkomaisen: AONST/KO/PHAISe
- ulkomaisena: AONST/KO/PHAISe/A
- ulkomaisesta: AONST/KO/PHAISe/S-T
- ulkomaisi: AONST/KO/PHAISi
- ulkomaisia: AONST/KO/PHAISia
- ulkomaisien: AONST/KO/PHAISi/EN
- ulkomaisiin: AONST/KO/PHAISi/IN
- ulkomaisille: AONST/KO/PHAISi/HR-NSTe
- ulkomaisine: AONST/KO/PHAISi/TPHE
- ulkomaisista: AONST/KO/PHAISi/S-T
- ulkomaista: AONST/KO/PHAIST
- ulkomaisten: AONST/KO/PHAISTe
- ulospäin: AONSTo/S-/PAIN
- umpimähkään: AOSH/PI/PHAH/KA*N
- unenpöpperössä: AONe/POSHRe/RONSH
- ureteroseele: AORe/TERo/S*ENSTe
- ureteroseeleen: AORe/TERo/S*ENSTe/EN
- ureteroseelei: AORe/TERo/S*ENSTei
- ureteroseeleihin: AORe/TERo/S*ENSTei/HIN
- ureteroseeleille: AORe/TERo/S*ENSTei/HR-NSTe
- ureteroseeleine: AORe/TERo/S*ENSTei/TPHE
- ureteroseelejen: AORe/TERo/S*ENSTe/SKVREN
- ureteroseelejä: AORe/TERo/S*ENSTe/SKVRA
- ureteroseelelle: AORe/TERo/S*ENSTe/HR-NSTe
- ureteroseelen: AORe/TERo/S*ENSTe
- ureteroseeleä: AORe/TERo/S*ENSTea
- uroteko: AORo/TEKo
- urotekoa: AORo/TEKoa
- urotekoi: AORo/TEKoi
- urotekoihin: AORo/TEKoi/HIN
- urotekoine: AORo/TEKoi/TPHE
- urotekoja: AORo/TEKoia
- urotekojen: AORo/TEKo/SKVREN
- urotekoon: AORo/TEKo/ON
- uroteo: AORo/TEo
- uroteoi: AORo/TEoi
- uroteoille: AORo/TEoi/HR-NSTe
- uroteoista: AORo/TEoi/S-T
- uroteolle: AORo/TEo/HR-NSTe
- uroteosta: AORo/TEo/S-T
- urotyö: AORo/TAOo
- urotyöhön: AORo/TAOo/HON
- urotyölle: AORo/TAOo/HR-NSTe
- urotyötä: AORo/TAOo/TA
- urotöi: AORo/TOi
- urotöiden: AORo/TOi/TKEN
- urotöihin: AORo/TOi/HIN
- urotöille: AORo/TOi/HR-NSTe
- urotöine: AORo/TOi/TPHE
- urotöitten: AORo/TOi/T-Te
- urotöitä: AORo/TOi/TA
- usenetei: AOSe/TPHETei
- useneteille: AOSe/TPHETei/HR-NSTe
- useneti: AOSe/TPHETi
- usenetille: AOSe/TPHETi/HR-NSTe
- usenettei: AOSe/TPHESTRei
- usenetteihin: AOSe/TPHESTRei/HIN
- usenetteine: AOSe/TPHESTRei/TPHE
- usenettejä: AOSe/TPHESTRe/SKVRA
- usenetti: AOSe/TPHESTRi
- usenettien: AOSe/TPHESTRi/EN
- usenettiin: AOSe/TPHESTRi/IN
- usenettiä: AOSe/TPHESTRia
- utuhieno: AOTeo/H*EINo
- utuhienoa: AOTeo/H*EINoa
- utuhienoi: AOTeo/H*EINoi
- utuhienoihin: AOTeo/H*EINoi/HIN
- utuhienoille: AOTeo/H*EINoi/HR-NSTe
- utuhienoine: AOTeo/H*EINoi/TPHE
- utuhienoista: AOTeo/H*EINoi/S-T
- utuhienoja: AOTeo/H*EINoia
- utuhienojen: AOTeo/H*EINo/SKVREN
- utuhienolle: AOTeo/H*EINo/HR-NSTe
- utuhienoon: AOTeo/H*EINo/ON
- utuhienosta: AOTeo/H*EINo/S-T
- utupiia: AOTeo/P*I
- utupiialle: AOTeo/P*I/HR-NSTe
- utupiiasta: AOTeo/P*I/S-T
- utupiika: AOTeo/P*IK
- utupiikaa: AOTeo/P*IKa
- utupiikain: AOTeo/P*IK/IN
- utupiikoi: AOTeo/P*IKoi
- utupiikoihin: AOTeo/P*IKoi/HIN
- utupiikoine: AOTeo/P*IKoi/TPHE
- utupiikoja: AOTeo/P*IKoia
- utupiikojen: AOTeo/P*IKo/SKVREN
- utupiioi: AOTeo/P*Ioi
- utupiioille: AOTeo/P*Ioi/HR-NSTe
- utupiioista: AOTeo/P*Ioi/S-T
- utusaar: AOTeo/SA*R
- utusaare: AOTeo/SA*Re
- utusaareen: AOTeo/SA*Re/EN
- utusaarelle: AOTeo/SA*Re/HR-NSTe
- utusaaren: AOTeo/SA*Re
- utusaarena: AOTeo/SA*Re/A
- utusaaresta: AOTeo/SA*Re/S-T
- utusaari: AOTeo/SA*Ri
- utusaaria: AOTeo/SA*Ria
- utusaarien: AOTeo/SA*Ri/EN
- utusaariin: AOTeo/SA*Ri/IN
- utusaarille: AOTeo/SA*Ri/HR-NSTe
- utusaarine: AOTeo/SA*Ri/TPHE
- utusaarista: AOTeo/SA*Ri/S-T
- utusaarta: AOTeo/SA*R/TA
- utusaarten: AOTeo/SA*R/TEN
- utuseli: AOTeo/SENSTi
- utuselille: AOTeo/SENSTi/HR-NSTe
- utuselkien: AOTeo/SENST/K*EIN
- utuselkiin: AOTeo/SENST/K*IN
- utuselkine: AOTeo/SENST/KINe
- utuselkinä: AOTeo/SENST/KIN
- utuselkiä: AOTeo/SENST/KA*I
- utuselkä: AOTeo/SENST/KA
- utuselkäin: AOTeo/SENST/KAIN
- utuselkänä: AOTeo/SENST/KAN
- utuselkää: AOTeo/SENST/KA*
- utuselkään: AOTeo/SENST/KA*N
- utuselä: AOTeo/SENST
- utuselälle: AOTeo/SENST/HR-NSTe
- utusiipeen: AOTeo/S*IHRe/EN
- utusiipen: AOTeo/S*IHRe
- utusiipeä: AOTeo/S*IHRea
- utusiipi: AOTeo/S*IHRi
- utusiipien: AOTeo/S*IHRi/EN
- utusiipiin: AOTeo/S*IHRi/IN
- utusiipine: AOTeo/S*IHRi/TPHE
- utusiipiä: AOTeo/S*IHRia
- utusiive: AOTeo/S*ISRe
- utusiivelle: AOTeo/S*ISRe/HR-NSTe
- utusiiven: AOTeo/S*ISRe
- utusiivi: AOTeo/S*ISRi
- utusiiville: AOTeo/S*ISRi/HR-NSTe
- ututyttö: AOTeo/TAOSTRo
- ututyttöi: AOTeo/TAOSTRoi
- ututyttöihin: AOTeo/TAOSTRoi/HIN
- ututyttöine: AOTeo/TAOSTRoi/TPHE
- ututyttöjen: AOTeo/TAOSTRo/SKVREN
- ututyttöjä: AOTeo/TAOSTRoia
- ututyttöä: AOTeo/TAOSTRoa
- ututyttöön: AOTeo/TAOSTRo/ON
- ututytö: AOTeo/TAOTo
- ututytöi: AOTeo/TAOToi
- ututytöille: AOTeo/TAOToi/HR-NSTe
- ututytölle: AOTeo/TAOTo/HR-NSTe
- utuviiva: AOTeo/V*ISR
- utuviivaa: AOTeo/V*ISRa
- utuviivain: AOTeo/V*ISR/IN
- utuviivalle: AOTeo/V*ISR/HR-NSTe
- utuviivasta: AOTeo/V*ISR/S-T
- utuviivoi: AOTeo/V*ISRoi
- utuviivoihin: AOTeo/V*ISRoi/HIN
- utuviivoille: AOTeo/V*ISRoi/HR-NSTe
- utuviivoine: AOTeo/V*ISRoi/TPHE
- utuviivoista: AOTeo/V*ISRoi/S-T
- utuviivoja: AOTeo/V*ISRoia
- utuviivojen: AOTeo/V*ISRo/SKVREN
- utuvyö: AOTeo/VAOo
- utuvyöhön: AOTeo/VAOo/HON
- utuvyölle: AOTeo/VAOo/HR-NSTe
- utuvyötä: AOTeo/VAOo/TA
- utuvöi: AOTeo/VOi
- utuvöiden: AOTeo/VOi/TKEN
- utuvöihin: AOTeo/VOi/HIN
- utuvöille: AOTeo/VOi/HR-NSTe
- utuvöine: AOTeo/VOi/TPHE
- utuvöitten: AOTeo/VOi/T-Te
- utuvöitä: AOTeo/VOi/TA
- uudenlainen: AO*/TKEN/HRAINe
- uudenlaise: AO*/TKEN/HRAISe
- uudenlaiseen: AO*/TKEN/HRAISe/EN
- uudenlaiselle: AO*/TKEN/HRAISe/HR-NSTe
- uudenlaisen: AO*/TKEN/HRAISe
- uudenlaisena: AO*/TKEN/HRAISe/A
- uudenlaisesta: AO*/TKEN/HRAISe/S-T
- uudenlaisi: AO*/TKEN/HRAISi
- uudenlaisia: AO*/TKEN/HRAISia
- uudenlaisien: AO*/TKEN/HRAISi/EN
- uudenlaisiin: AO*/TKEN/HRAISi/IN
- uudenlaisille: AO*/TKEN/HRAISi/HR-NSTe
- uudenlaisine: AO*/TKEN/HRAISi/TPHE
- uudenlaisista: AO*/TKEN/HRAISi/S-T
- uudenlaista: AO*/TKEN/HRAIST
- uudenlaisten: AO*/TKEN/HRAISTe
- uuspeilei: AO*S/PEINSTei
- uuspeileihin: AO*S/PEINSTei/HIN
- uuspeileille: AO*S/PEINSTei/HR-NSTe
- uuspeileine: AO*S/PEINSTei/TPHE
- uuspeilejä: AO*S/PEINSTe/SKVRA
- uuspeili: AO*S/PEINSTi
- uuspeilien: AO*S/PEINSTi/EN
- uuspeiliin: AO*S/PEINSTi/IN
- uuspeilille: AO*S/PEINSTi/HR-NSTe
- uuspeiliä: AO*S/PEINSTia
- vaaleapuna: VA*NSTea/PAON
- vaalearinna: VA*NSTea/RINKS
- vaalearinnalle: VA*NSTea/RINKS/HR-NSTe
- vaalearinnasta: VA*NSTea/RINKS/S-T
- vaalearinnoi: VA*NSTea/RINKSoi
- vaalearinnoille: VA*NSTea/RINKSoi/HR-NSTe
- vaalearinnoista: VA*NSTea/RINKSoi/S-T
- vaalearinta: VA*NSTea/RINT
- vaalearintaa: VA*NSTea/RINTa
- vaalearintain: VA*NSTea/RINT/IN
- vaalearintoi: VA*NSTea/RINToi
- vaalearintoihin: VA*NSTea/RINToi/HIN
- vaalearintoine: VA*NSTea/RINToi/TPHE
- vaalearintoja: VA*NSTea/RINToia
- vaalearintojen: VA*NSTea/RINTo/SKVREN
- vaaleasini: VA*NSTea/SINi
- vahanoka: VAH/TPHOK
- vahanokalle: VAH/TPHOK/HR-NSTe
- vahanokasta: VAH/TPHOK/S-T
- vahanoki: VAH/TPHOKi
- vahanokille: VAH/TPHOKi/HR-NSTe
- vahanokista: VAH/TPHOKi/S-T
- vahanokka: VAH/TPHONKH
- vahanokkaa: VAH/TPHONKHa
- vahanokkain: VAH/TPHONKH/IN
- vahanokki: VAH/TPHONKHi
- vahanokkia: VAH/TPHONKHia
- vahanokkien: VAH/TPHONKHi/EN
- vahanokkiin: VAH/TPHONKHi/IN
- vahanokkine: VAH/TPHONKHi/TPHE
- vaivaisenluiden: VAISR/ISe/HRAOI/TKEN
- vaivaisenluihi: VAISR/ISe/HRAOIHi
- vaivaisenluiksi: VAISR/ISe/HRAOIKSi
- vaivaisenluilla: VAISR/ISe/HRAOINST/HRA
- vaivaisenluille: VAISR/ISe/HRAOINST/HRE
- vaivaisenluilta: VAISR/ISe/HRAOINST/TA
- vaivaisenluin: VAISR/ISe/HRAOIN
- vaivaisenluina: VAISR/ISe/HRAOIN
- vaivaisenluine: VAISR/ISe/HRAOINe
- vaivaisenluissa: VAISR/ISe/HRAOINSH
- vaivaisenluista: VAISR/ISe/HRAOIST
- vaivaisenluita: VAISR/ISe/HRAOIT
- vaivaisenluitta: VAISR/ISe/HRAOISTR
- vaivaisenluitten: VAISR/ISe/HRAOISTRe
- vaivaisenluu: VAISR/ISe/HRAO*
- vaivaisenluuha: VAISR/ISe/HRAO*H
- vaivaisenluuksi: VAISR/ISe/HRAO*KSi
- vaivaisenluulla: VAISR/ISe/HRAO*NST/HRA
- vaivaisenluulle: VAISR/ISe/HRAO*NST/HRE
- vaivaisenluulta: VAISR/ISe/HRAO*NST/TA
- vaivaisenluun: VAISR/ISe/HRAO*N
- vaivaisenluuna: VAISR/ISe/HRAO*N
- vaivaisenluussa: VAISR/ISe/HRAO*NSH
- vaivaisenluusta: VAISR/ISe/HRAO*ST
- vaivaisenluut: VAISR/ISe/HRAO*T
- vaivaisenluuta: VAISR/ISe/HRAO*T
- vaivaisenluutta: VAISR/ISe/HRAO*STR
- valapato: VANST/PATo
- valapatoi: VANST/PAToi
- valapatoille: VANST/PAToi/HR-NSTe
- valapatoista: VANST/PAToi/S-T
- valapatolle: VANST/PATo/HR-NSTe
- valapatosta: VANST/PATo/S-T
- valapatto: VANST/PASTRo
- valapattoa: VANST/PASTRoa
- valapattoi: VANST/PASTRoi
- valapattoihin: VANST/PASTRoi/HIN
- valapattoine: VANST/PASTRoi/TPHE
- valapattoja: VANST/PASTRoia
- valapattojen: VANST/PASTRo/SKVREN
- valapattoon: VANST/PASTRo/ON
- valmistalo: VANST/PHIS/TANSTo
- valmistaloa: VANST/PHIS/TANSToa
- valmistaloi: VANST/PHIS/TANSToi
- valmistaloihin: VANST/PHIS/TANSToi/HIN
- valmistaloille: VANST/PHIS/TANSToi/HR-NSTe
- valmistaloine: VANST/PHIS/TANSToi/TPHE
- valmistaloista: VANST/PHIS/TANSToi/S-T
- valmistaloja: VANST/PHIS/TANSToia
- valmistalojen: VANST/PHIS/TANSTo/SKVREN
- valmistalolle: VANST/PHIS/TANSTo/HR-NSTe
- valmistaloon: VANST/PHIS/TANSTo/ON
- valmistalosta: VANST/PHIS/TANSTo/S-T
- vastaavanlainen: VASTa/VAN/HRAINe
- vastaavanlaise: VASTa/VAN/HRAISe
- vastaavanlaiseen: VASTa/VAN/HRAISe/EN
- vastaavanlaiselle: VASTa/VAN/HRAISe/HR-NSTe
- vastaavanlaisen: VASTa/VAN/HRAISe
- vastaavanlaisena: VASTa/VAN/HRAISe/A
- vastaavanlaisesta: VASTa/VAN/HRAISe/S-T
- vastaavanlaisi: VASTa/VAN/HRAISi
- vastaavanlaisia: VASTa/VAN/HRAISia
- vastaavanlaisien: VASTa/VAN/HRAISi/EN
- vastaavanlaisiin: VASTa/VAN/HRAISi/IN
- vastaavanlaisille: VASTa/VAN/HRAISi/HR-NSTe
- vastaavanlaisine: VASTa/VAN/HRAISi/TPHE
- vastaavanlaisista: VASTa/VAN/HRAISi/S-T
- vastaavanlaista: VASTa/VAN/HRAIST
- vastaavanlaisten: VASTa/VAN/HRAISTe
- vastapuikea: VAST/PAOIKea
- vastapuikeaa: VAST/PAOIKea/A
- vastapuikeaan: VAST/PAOIKea/AN
- vastapuikeain: VAST/PAOIKea/IN
- vastapuikealle: VAST/PAOIKea/HR-NSTe
- vastapuikeasta: VAST/PAOIKea/S-T
- vastapuikeata: VAST/PAOIKea/TA
- vastapuikei: VAST/PAOIKei
- vastapuikeiden: VAST/PAOIKei/TKEN
- vastapuikeihin: VAST/PAOIKei/HIN
- vastapuikeille: VAST/PAOIKei/HR-NSTe
- vastapuikeine: VAST/PAOIKei/TPHE
- vastapuikeisiin: VAST/PAOIKei/S*IN
- vastapuikeista: VAST/PAOIKei/S-T
- vastapuikeita: VAST/PAOIKei/TA
- vastapuikeitten: VAST/PAOIKei/T-Te
- vastapäinen: VAST/PAINe
- vastapäise: VAST/PAISe
- vastapäiseen: VAST/PAISe/EN
- vastapäiselle: VAST/PAISe/HR-NSTe
- vastapäisen: VAST/PAISe
- vastapäisi: VAST/PAISi
- vastapäisien: VAST/PAISi/EN
- vastapäisiin: VAST/PAISi/IN
- vastapäisille: VAST/PAISi/HR-NSTe
- vastapäisine: VAST/PAISi/TPHE
- vastapäisiä: VAST/PAISia
- vastapäisten: VAST/PAISTe
- vastapäistä: VAST/PAIST
- vastapäätä: VAST/PA*T
- vastedes: VAST/E/TKES
- vastikää: VAST/IKa
- veresliha: VERe/S-/HRIH
- vereslihalle: VERe/S-/HRIH/HR-NSTe
- vierikive: V*EIRi/KISRe
- vierikiveen: V*EIRi/KISRe/EN
- vierikivelle: V*EIRi/KISRe/HR-NSTe
- vierikiven: V*EIRi/KISRe
- vierikiveä: V*EIRi/KISRea
- vierikivi: V*EIRi/KISRi
- vierikivien: V*EIRi/KISRi/EN
- vierikiviin: V*EIRi/KISRi/IN
- vierikiville: V*EIRi/KISRi/HR-NSTe
- vierikivine: V*EIRi/KISRi/TPHE
- vierikiviä: V*EIRi/KISRia
- viidenlainen: V*I/TKEN/HRAINe
- viidenlaise: V*I/TKEN/HRAISe
- viidenlaiseen: V*I/TKEN/HRAISe/EN
- viidenlaiselle: V*I/TKEN/HRAISe/HR-NSTe
- viidenlaisen: V*I/TKEN/HRAISe
- viidenlaisena: V*I/TKEN/HRAISe/A
- viidenlaisesta: V*I/TKEN/HRAISe/S-T
- viidenlaisi: V*I/TKEN/HRAISi
- viidenlaisia: V*I/TKEN/HRAISia
- viidenlaisien: V*I/TKEN/HRAISi/EN
- viidenlaisiin: V*I/TKEN/HRAISi/IN
- viidenlaisille: V*I/TKEN/HRAISi/HR-NSTe
- viidenlaisine: V*I/TKEN/HRAISi/TPHE
- viidenlaisista: V*I/TKEN/HRAISi/S-T
- viidenlaista: V*I/TKEN/HRAIST
- viidenlaisten: V*I/TKEN/HRAISTe
- virkaanpäivi: VIR/KA*N/PAISRi
- virkaanpäivien: VIR/KA*N/PAISRi/EN
- virkaanpäiviin: VIR/KA*N/PAISRi/IN
- virkaanpäiville: VIR/KA*N/PAISRi/HR-NSTe
- virkaanpäivine: VIR/KA*N/PAISRi/TPHE
- virkaanpäiviä: VIR/KA*N/PAISRia
- virkaanpäivä: VIR/KA*N/PAISR
- virkaanpäiväin: VIR/KA*N/PAISR/IN
- virkaanpäivälle: VIR/KA*N/PAISR/HR-NSTe
- virkaanpäivää: VIR/KA*N/PAISRa
- vonkamiehe: VONK/PH*EIHe
- vonkamieheen: VONK/PH*EIHe/EN
- vonkamiehelle: VONK/PH*EIHe/HR-NSTe
- vonkamiehen: VONK/PH*EIHe
- vonkamiehi: VONK/PH*EIHi
- vonkamiehien: VONK/PH*EIHi/EN
- vonkamiehiin: VONK/PH*EIHi/IN
- vonkamiehille: VONK/PH*EIHi/HR-NSTe
- vonkamiehine: VONK/PH*EIHi/TPHE
- vonkamiehiä: VONK/PH*EIHia
- vonkamies: VONK/PH*EIS
- vonkamiesten: VONK/PH*EISTe
- vonkamiestä: VONK/PH*EIST
- väliaikais: VANSTi/AIK/IS
- vääripäin: VA*Ri/PAIN
- vääriteko: VA*Ri/TEKo
- vääritekoa: VA*Ri/TEKoa
- vääritekoi: VA*Ri/TEKoi
- vääritekoihin: VA*Ri/TEKoi/HIN
- vääritekoine: VA*Ri/TEKoi/TPHE
- vääritekoja: VA*Ri/TEKoia
- vääritekojen: VA*Ri/TEKo/SKVREN
- vääritekoon: VA*Ri/TEKo/ON
- vääriteo: VA*Ri/TEo
- vääriteoi: VA*Ri/TEoi
- vääriteoille: VA*Ri/TEoi/HR-NSTe
- vääriteoista: VA*Ri/TEoi/S-T
- vääriteolle: VA*Ri/TEo/HR-NSTe
- vääriteosta: VA*Ri/TEo/S-T
- väärälainen: VA*R/HRAINe
- väärälaise: VA*R/HRAISe
- väärälaiseen: VA*R/HRAISe/EN
- väärälaiselle: VA*R/HRAISe/HR-NSTe
- väärälaisen: VA*R/HRAISe
- väärälaisena: VA*R/HRAISe/A
- väärälaisesta: VA*R/HRAISe/S-T
- väärälaisi: VA*R/HRAISi
- väärälaisia: VA*R/HRAISia
- väärälaisien: VA*R/HRAISi/EN
- väärälaisiin: VA*R/HRAISi/IN
- väärälaisille: VA*R/HRAISi/HR-NSTe
- väärälaisine: VA*R/HRAISi/TPHE
- väärälaisista: VA*R/HRAISi/S-T
- väärälaista: VA*R/HRAIST
- väärälaisten: VA*R/HRAISTe
- yhdenlainen: KVR-H/TKEN/HRAINe
- yhdenlaise: KVR-H/TKEN/HRAISe
- yhdenlaiseen: KVR-H/TKEN/HRAISe/EN
- yhdenlaiselle: KVR-H/TKEN/HRAISe/HR-NSTe
- yhdenlaisen: KVR-H/TKEN/HRAISe
- yhdenlaisena: KVR-H/TKEN/HRAISe/A
- yhdenlaisesta: KVR-H/TKEN/HRAISe/S-T
- yhdenlaisi: KVR-H/TKEN/HRAISi
- yhdenlaisia: KVR-H/TKEN/HRAISia
- yhdenlaisien: KVR-H/TKEN/HRAISi/EN
- yhdenlaisiin: KVR-H/TKEN/HRAISi/IN
- yhdenlaisille: KVR-H/TKEN/HRAISi/HR-NSTe
- yhdenlaisine: KVR-H/TKEN/HRAISi/TPHE
- yhdenlaisista: KVR-H/TKEN/HRAISi/S-T
- yhdenlaista: KVR-H/TKEN/HRAIST
- yhdenlaisten: KVR-H/TKEN/HRAISTe
- yhtaikaa: KVR-HT/AIKa
- yhtäkkiä: KVR-HT/ANKHia
- yksiomaa: KVR-KSi/OSHa
- ykskaks: KVR-KS/KAKS
- ykskantaa: KVR-KS/KANTa
- ylihuomenna: KVR-NSTi/HAOo/PHENKS
- ylimalkaan: KVR-NSTi/PHANST/KA*N
- yltiöpäiden: KVR-NST/TIo/PAI/TKEN
- yltiöpäihi: KVR-NST/TIo/PAIHi
- yltiöpäiksi: KVR-NST/TIo/PAIKSi
- yltiöpäille: KVR-NST/TIo/PAINST/HRE
- yltiöpäillä: KVR-NST/TIo/PAINST/HRA
- yltiöpäiltä: KVR-NST/TIo/PAINST/TA
- yltiöpäin: KVR-NST/TIo/PAIN
- yltiöpäine: KVR-NST/TIo/PAINe
- yltiöpäinä: KVR-NST/TIo/PAIN
- yltiöpäissä: KVR-NST/TIo/PAINSH
- yltiöpäistä: KVR-NST/TIo/PAIST
- yltiöpäitten: KVR-NST/TIo/PAISTRe
- yltiöpäittä: KVR-NST/TIo/PAISTR
- yltiöpäitä: KVR-NST/TIo/PAIT
- yltiöpää: KVR-NST/TIo/PA*
- yltiöpäähä: KVR-NST/TIo/PA*H
- yltiöpääksi: KVR-NST/TIo/PA*KSi
- yltiöpäälle: KVR-NST/TIo/PA*NST/HRE
- yltiöpäällä: KVR-NST/TIo/PA*NST/HRA
- yltiöpäältä: KVR-NST/TIo/PA*NST/TA
- yltiöpään: KVR-NST/TIo/PA*N
- yltiöpäänä: KVR-NST/TIo/PA*N
- yltiöpäässä: KVR-NST/TIo/PA*NSH
- yltiöpäästä: KVR-NST/TIo/PA*ST
- yltiöpäät: KVR-NST/TIo/PA*T
- yltiöpäättä: KVR-NST/TIo/PA*STR
- yltiöpäätä: KVR-NST/TIo/PA*T
- yltäkyllin: KVR-NST/TA/KAONST/HRIN
- ylympäri: KVR-NST/KVR-SH/PARi
- ylöspäin: KVR-NSTo/S-/PAIN
- ypöyksi: KVR-HRo/KVR-KSi
- Äyräpäiden: Aeo/RA/PAI/TKEN
- Äyräpäihi: Aeo/RA/PAIHi
- Äyräpäiksi: Aeo/RA/PAIKSi
- Äyräpäille: Aeo/RA/PAINST/HRE
- Äyräpäillä: Aeo/RA/PAINST/HRA
- Äyräpäiltä: Aeo/RA/PAINST/TA
- Äyräpäin: Aeo/RA/PAIN
- Äyräpäine: Aeo/RA/PAINe
- Äyräpäinä: Aeo/RA/PAIN
- Äyräpäissä: Aeo/RA/PAINSH
- Äyräpäistä: Aeo/RA/PAIST
- Äyräpäitten: Aeo/RA/PAISTRe
- Äyräpäittä: Aeo/RA/PAISTR
- Äyräpäitä: Aeo/RA/PAIT
- Äyräpää: Aeo/RA/PA*
- Äyräpäähä: Aeo/RA/PA*H
- Äyräpääksi: Aeo/RA/PA*KSi
- Äyräpäälle: Aeo/RA/PA*NST/HRE
- Äyräpäällä: Aeo/RA/PA*NST/HRA
- Äyräpäältä: Aeo/RA/PA*NST/TA
- Äyräpään: Aeo/RA/PA*N
- Äyräpäänä: Aeo/RA/PA*N
- Äyräpäässä: Aeo/RA/PA*NSH
- Äyräpäästä: Aeo/RA/PA*ST
- Äyräpäät: Aeo/RA/PA*T
- Äyräpäättä: Aeo/RA/PA*STR
- Äyräpäätä: Aeo/RA/PA*T
- Äänislinna: A*Ni/S-/HRINKS
- Äänislinnaa: A*Ni/S-/HRINKSa
- Äänislinnain: A*Ni/S-/HRINKS/IN
- Äänislinnalle: A*Ni/S-/HRINKS/HR-NSTe
- Äänislinnasta: A*Ni/S-/HRINKS/S-T
- Äänislinnoi: A*Ni/S-/HRINKSoi
- Äänislinnoihin: A*Ni/S-/HRINKSoi/HIN
- Äänislinnoille: A*Ni/S-/HRINKSoi/HR-NSTe
- Äänislinnoine: A*Ni/S-/HRINKSoi/TPHE
- Äänislinnoista: A*Ni/S-/HRINKSoi/S-T
- Äänislinnoja: A*Ni/S-/HRINKSoia
- Äänislinnojen: A*Ni/S-/HRINKSo/SKVREN
- Österberg: OSTe/R-/PVER/TKPV-
- Österlund: OSTe/R-/HRAON/TK-
- äidinisi: AI/TKIN/ISi
- äidinisien: AI/TKIN/ISi/EN
- äidinisiin: AI/TKIN/ISi/IN
- äidinisille: AI/TKIN/ISi/HR-NSTe
- äidinisine: AI/TKIN/ISi/TPHE
- äidinisiä: AI/TKIN/ISia
- äidinisä: AI/TKIN/IS
- äidinisäin: AI/TKIN/IS/IN
- äidinisälle: AI/TKIN/IS/HR-NSTe
- äidinisää: AI/TKIN/ISa
- äkkipikaa: ANKHi/PIKa
- ärräpäiden: AHTR/PAI/TKEN
- ärräpäihi: AHTR/PAIHi
- ärräpäiksi: AHTR/PAIKSi
- ärräpäille: AHTR/PAINST/HRE
- ärräpäillä: AHTR/PAINST/HRA
- ärräpäiltä: AHTR/PAINST/TA
- ärräpäin: AHTR/PAIN
- ärräpäine: AHTR/PAINe
- ärräpäinä: AHTR/PAIN
- ärräpäissä: AHTR/PAINSH
- ärräpäistä: AHTR/PAIST
- ärräpäitten: AHTR/PAISTRe
- ärräpäittä: AHTR/PAISTR
- ärräpäitä: AHTR/PAIT
- ärräpää: AHTR/PA*
- ärräpäähä: AHTR/PA*H
- ärräpääksi: AHTR/PA*KSi
- ärräpäälle: AHTR/PA*NST/HRE
- ärräpäällä: AHTR/PA*NST/HRA
- ärräpäältä: AHTR/PA*NST/TA
- ärräpään: AHTR/PA*N
- ärräpäänä: AHTR/PA*N
- ärräpäässä: AHTR/PA*NSH
- ärräpäästä: AHTR/PA*ST
- ärräpäät: AHTR/PA*T
- ärräpäättä: AHTR/PA*STR
- ärräpäätä: AHTR/PA*T
